"<CE-mierkkit>"
	 "CE-mierkkit" ?
"<abandonerit>"
	 "abandonerit" V* TV Der1 Der/d V Ind Prs Sg3
	 "abandonerit" V TV Inf
"<abástit>"
	 "abástit" ?
"<abbonnerit>"
	 "abbonnerit" V* TV Der1 Der/d V Ind Prs Sg3
	 "abbonnerit" V TV Inf
"<abbrevierit>"
	 "abbrevierit" V* TV Der1 Der/d V Ind Prs Sg3
	 "abbrevierit" V TV Inf
"<abdiserit>"
	 "abdiserit" V* IV Der1 Der/d V Ind Prs Sg3
	 "abdiserit" V IV Inf
"<abonnerit>"
	 "abonnerit" V TV Inf
	 "abonnerit" V* TV Der1 Der/d V Ind Prs Sg3
"<aborterit>"
	 "aborterit" V* IV Der1 Der/d V Ind Prs Sg3
	 "aborterit" V IV Inf
"<absenterit>"
	 "absenterit" V* TV Der1 Der/d V Ind Prs Sg3
	 "absenterit" V TV Inf
"<absolverit>"
	 "absolverit" V TV Inf
	 "absolverit" V* TV Der1 Der/d V Ind Prs Sg3
"<absorberit>"
	 "absorberit" V* TV Der1 Der/d V Ind Prs Sg3
	 "absorberit" V TV Inf
"<abstraherit>"
	 "abstraherit" V* TV Der1 Der/d V Ind Prs Sg3
	 "abstraherit" V TV Inf
"<accelererit>"
	 "accelererit" V TV Inf
	 "accelererit" V* TV Der1 Der/d V Ind Prs Sg3
"<accentuerit>"
	 "accentuerit" V TV Inf
	 "accentuerit" V* TV Der1 Der/d V Ind Prs Sg3
"<accepterit>"
	 "accepterit" V* TV Der1 Der/d V Ind Prs Sg3
	 "accepterit" V TV Inf
"<accompagnerit>"
	 "accompagnerit" V TV Inf
	 "accompagnerit" V* TV Der1 Der/d V Ind Prs Sg3
"<acklimatiserit>"
	 "acklimatiserit" V TV Inf
	 "acklimatiserit" V* TV Der1 Der/d V Ind Prs Sg3
"<ackorderit>"
	 "ackorderit" V* IV Der1 Der/d V Ind Prs Sg3
	 "ackorderit" V IV Inf
"<ackumulerit>"
	 "ackumulerit" V TV Inf
	 "ackumulerit" V* TV Der1 Der/d V Ind Prs Sg3
"<ackvirerit>"
	 "ackvirerit" V TV Inf
	 "ackvirerit" V* TV Der1 Der/d V Ind Prs Sg3
"<adapterit>"
	 "adapterit" V* TV Der1 Der/d V Ind Prs Sg3
	 "adapterit" V TV Inf
"<vaddalit>"
	 "vaddalit" V TV Imprt Pl2
	 "vaddalit" V TV Inf
"<adderit>"
	 "adderit" V* TV Der1 Der/d V Ind Prs Sg3
	 "adderit" V TV Inf
"<vaddalit>"
	 "vaddalit" V TV Imprt Pl2
	 "vaddalit" V TV Inf
"<vaddet>"
	 "vadde" N Pl Nom PxSg2
	 "vaddet" V TV Inf
	 "vaddet" V* TV Der3 Actor N Pl Nom PxSg2
"<adjudit>"
	 "adjudit" ?
"<adhererit>"
	 "adhererit" V* TV Der1 Der/d V Ind Prs Sg3
	 "adhererit" V TV Inf
"<adjektiverit>"
	 "adjektiverit" V* TV Der1 Der/d V Ind Prs Sg3
	 "adjektiverit" V TV Inf
"<admenistrerit>"
	 "admenistrerit" ?
"<anestit>"
	 "adnet" V* TV Der1 Der/st V Inf
	 "adnet" V* TV Der1 Der/st V Imprt Pl2
"<adopterit>"
	 "adopterit" V* TV Der1 Der/d V Ind Prs Sg3
	 "adopterit" V TV Inf
"<adresserit>"
	 "adresserit" V TV Inf
	 "adresserit" V* TV Der1 Der/d V Ind Prs Sg3
"<adsorberit>"
	 "adsorberit" V TV Inf
	 "adsorberit" V* TV Der1 Der/d V Ind Prs Sg3
"<adstringerit>"
	 "adstringerit" V TV Inf
	 "adstringerit" V* TV Der1 Der/d V Ind Prs Sg3
"<adviserit>"
	 "adviserit" V* TV Der1 Der/d V Ind Prs Sg3
	 "adviserit" V TV Inf
"<affekterit>"
	 "affekterit" V* TV Der1 Der/d V Ind Prs Sg3
	 "affekterit" V TV Inf
"<affikserit>"
	 "affikserit" V* TV Der1 Der/d V Ind Prs Sg3
	 "affikserit" V TV Inf
"<affiserit>"
	 "affiserit" V TV Inf
	 "affiserit" V* TV Der1 Der/d V Ind Prs Sg3
"<affixerit>"
	 "affixerit" V TV Inf
	 "affixerit" V* TV Der1 Der/d V Ind Prs Sg3
"<afrikaniserit>"
	 "afrikaniserit" V TV Inf
	 "afrikaniserit" V* TV Der1 Der/d V Ind Prs Sg3
"<agerit>"
	 "agerit" V IV Inf
	 "agerit" V* IV Der1 Der/d V Ind Prs Sg3
"<agglutinerit>"
	 "agglutinerit" V* IV Der1 Der/d V Ind Prs Sg3
	 "agglutinerit" V IV Inf
"<agiterit>"
	 "agiterit" V* IV Der1 Der/d V Ind Prs Sg3
	 "agiterit" V IV Inf
"<ahttsuhaddat>"
	 "ahttsuhaddat" ?
"<ahttsuhallat>"
	 "ahttsuhallat" ?
"<ahttsát>"
	 "ahtset" V* IV Der3 Actor N Sg Nom PxSg2
	 "ahtset" V* IV Der3 Actor N Sg Acc PxSg2
	 "ahtset" V* IV Der3 Actor N Sg Gen PxSg2
"<ahtselit>"
	 "ahtset" V* IV Der1 Der/l V Inf
	 "ahtselit" V IV Inf
	 "ahtselit" V IV Imprt Pl2
	 "ahtset" V* IV Der1 Der/l V Imprt Pl2
"<ahttuhallat>"
	 "ahttuhallat" ?
"<ajdustahttet>"
	 "ajdustahttet" ?
"<ajgget>"
	 "ajgget" ?
"<akkederit>"
	 "akkederit" V TV Inf
	 "akkederit" V* TV Der1 Der/d V Ind Prs Sg3
"<akklimatiserit>"
	 "akklimatiserit" V* TV Der1 Der/d V Ind Prs Sg3
	 "akklimatiserit" V TV Inf
"<akkommoderit>"
	 "akkommoderit" V IV Inf
	 "akkommoderit" V* IV Der1 Der/d V Ind Prs Sg3
"<akkompagnerit>"
	 "akkompagnerit" V* TV Der1 Der/d V Ind Prs Sg3
	 "akkompagnerit" V TV Inf
"<akkorderit>"
	 "akkorderit" V IV Inf
	 "akkorderit" V* IV Der1 Der/d V Ind Prs Sg3
"<akkrediterit>"
	 "akkrediterit" V TV Inf
	 "akkrediterit" V* TV Der1 Der/d V Ind Prs Sg3
"<akkumulerit>"
	 "akkumulerit" V* TV Der1 Der/d V Ind Prs Sg3
	 "akkumulerit" V TV Inf
"<akkvirerit>"
	 "akkvirerit" V* TV Der1 Der/d V Ind Prs Sg3
	 "akkvirerit" V TV Inf
"<akrediterit>"
	 "akrediterit" V TV Inf
	 "akrediterit" V* TV Der1 Der/d V Ind Prs Sg3
"<akselererit>"
	 "akselererit" V TV Inf
	 "akselererit" V* TV Der1 Der/d V Ind Prs Sg3
"<aksentuerit>"
	 "aksentuerit" V* TV Der1 Der/d V Ind Prs Sg3
	 "aksentuerit" V TV Inf
"<aksepterit>"
	 "aksepterit" V TV Inf
	 "aksepterit" V* TV Der1 Der/d V Ind Prs Sg3
"<aktionerit>"
	 "aktionerit" V IV Inf
	 "aktionerit" V* IV Der1 Der/d V Ind Prs Sg3
"<aktiverit>"
	 "aktiverit" V TV Inf
	 "aktiverit" V* TV Der1 Der/d V Ind Prs Sg3
"<aktiviserit>"
	 "aktiviserit" V TV Inf
	 "aktiviserit" V* TV Der1 Der/d V Ind Prs Sg3
"<aktualiserit>"
	 "aktualiserit" V* TV Der1 Der/d V Ind Prs Sg3
	 "aktualiserit" V TV Inf
"<aktuerit>"
	 "aktuerit" V* TV Der1 Der/d V Ind Prs Sg3
	 "aktuerit" V TV Inf
"<aksjonerit>"
	 "aksjonerit" V* IV Der1 Der/d V Ind Prs Sg3
	 "aksjonerit" V IV Inf
"<aksjunerit>"
	 "aksjunerit" V* TV Der1 Der/d V Ind Prs Sg3
	 "aksjunerit" V TV Inf
"<alarmerit>"
	 "alarmerit" V IV Inf
	 "alarmerit" V* IV Der1 Der/d V Ind Prs Sg3
"<almmadit>"
	 "almmadit" V TV Inf
	 "almmadit" V TV Imprt Pl2
"<almmanahttet>"
	 "almmanahttet" ?
"<almmanit>"
	 "almmanit" V IV Inf
	 "almmanit" V IV Imprt Pl2
"<almmudit>"
	 "almmudit" V IV Imprt Pl2
	 "almmudit" V IV Inf
"<almmudit>"
	 "almmudit" V IV Imprt Pl2
	 "almmudit" V IV Inf
"<aldastit>"
	 "aldastit" ?
"<alffabehtadit>"
	 "alffabehtadit" ?
"<alfabetiserit>"
	 "alfabetiserit" V* TV Der1 Der/d V Ind Prs Sg3
	 "alfabetiserit" V TV Inf
"<aledit>"
	 "aledit" V TV Imprt Pl2
	 "aledit" V TV Inf
"<alienerit>"
	 "alienerit" V* TV Der1 Der/d V Ind Prs Sg3
	 "alienerit" V TV Inf
"<alestit>"
	 "alestit" V IV Inf
	 "alestit" V IV Imprt Pl2
	 "alle" N Sg Ela PxSg2
"<alkoholiserit>"
	 "alkoholiserit" V TV Inf
	 "alkoholiserit" V* TV Der1 Der/d V Ind Prs Sg3
"<allierit>"
	 "allierit" V* IV Der1 Der/d V Ind Prs Sg3
	 "allierit" V IV Inf
"<allittererit>"
	 "allittererit" V* TV Der1 Der/d V Ind Prs Sg3
	 "allittererit" V TV Inf
"<allokerit>"
	 "allokerit" V* TV Der1 Der/d V Ind Prs Sg3
	 "allokerit" V TV Inf
"<alluderit>"
	 "alluderit" V* IV Der1 Der/d V Ind Prs Sg3
	 "alluderit" V IV Inf
"<allodit>"
	 "allodit" V TV Imprt Pl2
	 "allodit" V TV Inf
"<allut>"
	 "ij" V IV Neg ImprtII Pl2
	 "allot" V* IV Der3 Actor N Sg Nom PxSg2
	 "allot" V* IV Der3 Actor N Sg Gen PxSg2
	 "allot" V IV ImprtII Pl2
	 "allot" V IV Imprt Pl2
	 "allot" V* IV Der3 Actor N Sg Acc PxSg2
"<allánit>"
	 "allánit" V IV Inf
	 "allánit" V IV Imprt Pl2
"<almmustahttet>"
	 "almmustahttet" ?
"<almodit>"
	 "almodit" V TV Imprt Pl2
	 "almodit" V TV Inf
"<almmustahttet>"
	 "almmustahttet" ?
"<almmustuhttet>"
	 "almmustuhttet" ?
"<altererit>"
	 "altererit" V* TV Der1 Der/d V Ind Prs Sg3
	 "altererit" V TV Inf
"<alternerit>"
	 "alternerit" V* TV Der1 Der/d V Ind Prs Sg3
	 "alternerit" V TV Inf
"<aluminerit>"
	 "aluminerit" V* TV Der1 Der/d V Ind Prs Sg3
	 "aluminerit" V TV Inf
"<amalgamerit>"
	 "amalgamerit" V* TV Der1 Der/d V Ind Prs Sg3
	 "amalgamerit" V TV Inf
"<abmastit>"
	 "abmastit" ?
"<ambulerit>"
	 "ambulerit" V* IV Der1 Der/d V Ind Prs Sg3
	 "ambulerit" V IV Inf
"<amerikaniserit>"
	 "amerikaniserit" V TV Inf
	 "amerikaniserit" V* TV Der1 Der/d V Ind Prs Sg3
"<amortiserit>"
	 "amortiserit" V TV Inf
	 "amortiserit" V* TV Der1 Der/d V Ind Prs Sg3
"<amputerit>"
	 "amputerit" V TV Inf
	 "amputerit" V* TV Der1 Der/d V Ind Prs Sg3
"<anályserit>"
	 "anályserit" ?
"<anatjit>"
	 "anatjit" ?
"<anesteserit>"
	 "anesteserit" V TV Inf
	 "anesteserit" V* TV Der1 Der/d V Ind Prs Sg3
"<anglifierit>"
	 "anglifierit" V* TV Der1 Der/d V Ind Prs Sg3
	 "anglifierit" V TV Inf
"<anglefeerit>"
	 "anglefeerit" ?
"<anglifiserit>"
	 "anglifiserit" V TV Inf
	 "anglifiserit" V* TV Der1 Der/d V Ind Prs Sg3
"<angliserit>"
	 "angliserit" V* TV Der1 Der/d V Ind Prs Sg3
	 "angliserit" V TV Inf
"<anedit>"
	 "anedit" V TV Inf
	 "adnet" V* TV Der1 Der/d V Imprt Pl2
	 "adnet" V* TV Der1 Der/d V Inf
	 "anedit" V TV Imprt Pl2
"<anedit>"
	 "anedit" V TV Inf
	 "adnet" V* TV Der1 Der/d V Imprt Pl2
	 "adnet" V* TV Der1 Der/d V Inf
	 "anedit" V TV Imprt Pl2
"<animaliserit>"
	 "animaliserit" V* TV Der1 Der/d V Ind Prs Sg3
	 "animaliserit" V TV Inf
"<animerit>"
	 "animerit" V TV Inf
	 "animerit" V* TV Der1 Der/d V Ind Prs Sg3
"<anestit>"
	 "adnet" V* TV Der1 Der/st V Inf
	 "adnet" V* TV Der1 Der/st V Imprt Pl2
"<annekterit>"
	 "annekterit" V TV Inf
	 "annekterit" V* TV Der1 Der/d V Ind Prs Sg3
"<annonserit>"
	 "annonserit" V* TV Der1 Der/d V Ind Prs Sg3
	 "annonserit" V TV Inf
"<annullerit>"
	 "annullerit" V TV Inf
	 "annullerit" V* TV Der1 Der/d V Ind Prs Sg3
"<anodiserit>"
	 "anodiserit" V* TV Der1 Der/d V Ind Prs Sg3
	 "anodiserit" V TV Inf
"<anonymiserit>"
	 "anonymiserit" V* TV Der1 Der/d V Ind Prs Sg3
	 "anonymiserit" V TV Inf
"<anteciperit>"
	 "anteciperit" V* TV Der1 Der/d V Ind Prs Sg3
	 "anteciperit" V TV Inf
"<antedaterit>"
	 "antedaterit" V TV Inf
	 "antedaterit" V* TV Der1 Der/d V Ind Prs Sg3
"<antesiperit>"
	 "antesiperit" V* TV Der1 Der/d V Ind Prs Sg3
	 "antesiperit" V TV Inf
"<antikiserit>"
	 "antikiserit" V TV Inf
	 "antikiserit" V* TV Der1 Der/d V Ind Prs Sg3
"<apokoperit>"
	 "apokoperit" V* IV Der1 Der/d V Ind Prs Sg3
	 "apokoperit" V IV Inf
"<apostroferit>"
	 "apostroferit" V TV Inf
	 "apostroferit" V* TV Der1 Der/d V Ind Prs Sg3
"<applauderit>"
	 "applauderit" V TV Inf
	 "applauderit" V* TV Der1 Der/d V Ind Prs Sg3
"<applicerit>"
	 "applicerit" V TV Inf
	 "applicerit" V* TV Der1 Der/d V Ind Prs Sg3
"<applikerit>"
	 "applikerit" V* TV Der1 Der/d V Ind Prs Sg3
	 "applikerit" V TV Inf
"<appliserit>"
	 "appliserit" V* TV Der1 Der/d V Ind Prs Sg3
	 "appliserit" V TV Inf
"<applåderit>"
	 "applåderit" V* TV Der1 Der/d V Ind Prs Sg3
	 "applåderit" V TV Inf
"<apporterit>"
	 "apporterit" V* TV Der1 Der/d V Ind Prs Sg3
	 "apporterit" V TV Inf
"<appreterit>"
	 "appreterit" V TV Inf
	 "appreterit" V* TV Der1 Der/d V Ind Prs Sg3
"<approberit>"
	 "approberit" V TV Inf
	 "approberit" V* TV Der1 Der/d V Ind Prs Sg3
"<approprierit>"
	 "approprierit" V TV Inf
	 "approprierit" V* TV Der1 Der/d V Ind Prs Sg3
"<apterit>"
	 "apterit" V TV Inf
	 "apterit" V* TV Der1 Der/d V Ind Prs Sg3
"<arkaiserit>"
	 "arkaiserit" V* TV Der1 Der/d V Ind Prs Sg3
	 "arkaiserit" V TV Inf
"<arkebuserit>"
	 "arkebuserit" V* TV Der1 Der/d V Ind Prs Sg3
	 "arkebuserit" V TV Inf
"<arkiverit>"
	 "arkiverit" V TV Inf
	 "arkiverit" V* TV Der1 Der/d V Ind Prs Sg3
"<armerit>"
	 "armerit" V TV Inf
	 "armerit" V* TV Der1 Der/d V Ind Prs Sg3
"<aromatiserit>"
	 "aromatiserit" V TV Inf
	 "aromatiserit" V* TV Der1 Der/d V Ind Prs Sg3
"<arrangerit>"
	 "arrangerit" V TV Inf
	 "arrangerit" V* TV Der1 Der/d V Ind Prs Sg3
"<arreterit>"
	 "arreterit" V TV Inf
	 "arreterit" V* TV Der1 Der/d V Ind Prs Sg3
"<arriverit>"
	 "arriverit" V* IV Der1 Der/d V Ind Prs Sg3
	 "arriverit" V IV Inf
"<arronderit>"
	 "arronderit" V TV Inf
	 "arronderit" V* TV Der1 Der/d V Ind Prs Sg3
"<artikulerit>"
	 "artikulerit" V* TV Der1 Der/d V Ind Prs Sg3
	 "artikulerit" V TV Inf
"<harvvelit>"
	 "harvvet" V* IV Der1 Der/l V Inf
	 "harvvelit" V IV Inf
"<harvatjit>"
	 "harvatjit" V IV Inf
	 "harvvat" V IV Sup
"<harvestit>"
	 "harvvet" V* IV Der1 Der/st V Inf
	 "harvve" N Sg Ela PxSg2
	 "harvvet" V* IV Der1 Der/st V Imprt Pl2
"<harvestit>"
	 "harvvet" V* IV Der1 Der/st V Inf
	 "harvve" N Sg Ela PxSg2
	 "harvvet" V* IV Der1 Der/st V Imprt Pl2
"<arvusmahttet>"
	 "arvusmahttet" V* TV Der3 Actor N Pl Nom PxSg2
	 "arvusmahttet" V TV Inf
"<arvusmit>"
	 "arvusmit" ?
"<asfalterit>"
	 "asfalterit" V* TV Der1 Der/d V Ind Prs Sg3
	 "asfalterit" V TV Inf
"<aspirerit>"
	 "aspirerit" V* IV Der1 Der/d V Ind Prs Sg3
	 "aspirerit" V IV Inf
"<assimilerit>"
	 "assimilerit" V TV Inf
	 "assimilerit" V* TV Der1 Der/d V Ind Prs Sg3
"<assisterit>"
	 "assisterit" V TV Inf
	 "assisterit" V* TV Der1 Der/d V Ind Prs Sg3
"<associerit>"
	 "associerit" V TV Inf
	 "associerit" V* TV Der1 Der/d V Ind Prs Sg3
"<assorterit>"
	 "assorterit" V TV Inf
	 "assorterit" V* TV Der1 Der/d V Ind Prs Sg3
"<assosierit>"
	 "assosierit" V* TV Der1 Der/d V Ind Prs Sg3
	 "assosierit" V TV Inf
"<assurerit>"
	 "assurerit" V TV Inf
	 "assurerit" V* TV Der1 Der/d V Ind Prs Sg3
"<assut>"
	 "assot" V* IV Der3 Actor N Sg Acc PxSg2
	 "assot" V IV ImprtII Pl2
	 "assot" V IV Imprt Pl2
	 "assot" V* IV Der3 Actor N Sg Nom PxSg2
	 "assot" V* IV Der3 Actor N Sg Gen PxSg2
"<asstadit>"
	 "asstadit" V TV Imprt Pl2
	 "asstadit" V TV Inf
"<asstat>"
	 "asstat" V IV Inf
	 "asstadit" V TV Ind Prs Sg3
"<astringerit>"
	 "astringerit" V TV Inf
	 "astringerit" V* TV Der1 Der/d V Ind Prs Sg3
"<astadit>"
	 "astadit" V TV Inf
	 "astadit" V TV Imprt Pl2
	 "asstat" V* IV Der1 Der/u/a/åd V Imprt Pl2
	 "asstat" V* IV Der1 Der/d V Imprt Pl2
	 "asstat" V* IV Der1 Der/d V Inf
	 "asstat" V* IV Der1 Der/u/a/åd V Inf
"<asátjit>"
	 "asse" N* Der1 Der/Dimin N Sg Gen PxSg2
	 "asse" N* Der1 Der/Dimin N Sg Acc PxSg2
	 "asse" N* Der1 Der/Dimin N Sg Nom PxSg2
"<adnet>"
	 "adnet" V TV Inf
"<atomiserit>"
	 "atomiserit" V TV Inf
	 "atomiserit" V* TV Der1 Der/d V Ind Prs Sg3
"<atrofierit>"
	 "atrofierit" V TV Inf
	 "atrofierit" V* TV Der1 Der/d V Ind Prs Sg3
"<attacherit>"
	 "attacherit" V TV Inf
	 "attacherit" V* TV Der1 Der/d V Ind Prs Sg3
"<attackerit>"
	 "attackerit" V* TV Der1 Der/d V Ind Prs Sg3
	 "attackerit" V TV Inf
"<attakkerit>"
	 "attakkerit" V* TV Der1 Der/d V Ind Prs Sg3
	 "attakkerit" V TV Inf
"<vattatjit>"
	 "vattatjit" V TV Inf
	 "vadda" N* Der1 Der/Dimin N Sg Acc PxSg2
	 "vadda" N* Der1 Der/Dimin N Sg Nom PxSg2
	 "vadda" N* Der1 Der/Dimin N Sg Gen PxSg2
	 "vattatjit" V TV Imprt Pl2
"<attesterit>"
	 "attesterit" V TV Inf
	 "attesterit" V* TV Der1 Der/d V Ind Prs Sg3
"<vattestit>"
	 "vattestit" V TV Inf
	 "vaddet" V* TV Der1 Der/st V Imprt Pl2
	 "vaddet" V* TV Der1 Der/st V Inf
	 "vattestit" V TV Imprt Pl2
"<vattedit>"
	 "vaddet" V* TV Der1 Der/d V Imprt Pl2
	 "vaddet" V* TV Der1 Der/d V Inf
"<vatteldit>"
	 "vatteldit" V TV Inf
	 "vatteldit" V TV Imprt Pl2
"<vattestit>"
	 "vattestit" V TV Inf
	 "vaddet" V* TV Der1 Der/st V Imprt Pl2
	 "vaddet" V* TV Der1 Der/st V Inf
	 "vattestit" V TV Imprt Pl2
"<attraherit>"
	 "attraherit" V* TV Der1 Der/d V Ind Prs Sg3
	 "attraherit" V TV Inf
"<auktionerit>"
	 "auktionerit" V TV Inf
	 "auktionerit" V* TV Der1 Der/d V Ind Prs Sg3
"<auksjonerit>"
	 "auksjonerit" V* TV Der1 Der/d V Ind Prs Sg3
	 "auksjonerit" V TV Inf
"<autoklaverit>"
	 "auto#klaverit" V TV Inf
"<avalerit>"
	 "avalerit" V TV Inf
	 "avalerit" V* TV Der1 Der/d V Ind Prs Sg3
"<avanserit>"
	 "avanserit" V* IV Der1 Der/d V Ind Prs Sg3
	 "avanserit" V IV Inf
"<averterit>"
	 "averterit" V* IV Der1 Der/d V Ind Prs Sg3
	 "averterit" V IV Inf
"<atsedit>"
	 "atsedit" V TV Imprt Pl2
	 "ahtset" V* IV Der1 Der/d V Imprt Pl2
	 "atsedit" V TV Inf
	 "ahtset" V* IV Der1 Der/d V Inf
"<atsestit>"
	 "ahtset" V* IV Der1 Der/st V Imprt Pl2
	 "ahtset" V* IV Der1 Der/st V Inf
"<adáhuhttet>"
	 "adáhuhttet" ?
"<badjánit>"
	 "badjánit" V IV Imprt Pl2
	 "badjánit" V IV Inf
"<bagádit>"
	 "bagádit" V TV Inf
	 "bagádit" V TV Imprt Pl2
"<bagatelliserit>"
	 "bagatelliserit" V* TV Der1 Der/d V Ind Prs Sg3
	 "bagatelliserit" V TV Inf
"<bahunit>"
	 "bahunit" V IV Inf
	 "bahunit" V IV Imprt Pl2
"<bårsjudit>"
	 "bårssjot" V* IV Der1 Der/u/a/åd V Inf
	 "bårssjot" V* IV Der1 Der/u/a/åd V Imprt Pl2
"<bahtadit>"
	 "bahtadit" ?
"<bahudit>"
	 "bahudit" V TV Imprt Pl2
	 "bahudit" V TV Inf
"<bajedit>"
	 "bajedit" V TV Imprt Pl2
	 "bajedit" V TV Inf
"<bajkket>"
	 "bajkket" V* IV Der3 Actor N Pl Nom PxSg2
	 "bajkket" V IV Inf
"<bajkatjit>"
	 "bajkatjit" V IV Inf
	 "bajkka" N* Der1 Der/Dimin N Sg Nom PxSg2
	 "bajkka" N* Der1 Der/Dimin N Sg Gen PxSg2
	 "bajkka" N* Der1 Der/Dimin N Sg Acc PxSg2
	 "bajkatjit" V IV Imprt Pl2
"<bajkedit>"
	 "bajkket" V* IV Der1 Der/d V Inf
	 "bajkket" V* IV Der1 Der/d V Imprt Pl2
"<bajásbåktålit>"
	 "bajás#båktålit" V TV Inf
	 "bajás#båktålit" V TV Imprt Pl2
"<bajásdásedit>"
	 "bajásdásedit" ?
"<bajássjaddadit>"
	 "bajás#sjaddadit" V TV Inf
	 "bajás#sjaddadit" V TV Imprt Pl2
"<bajástjuodtjelit>"
	 "bajás#tjuodtjelit" V IV Inf
	 "bajás#tjuodtjelit" V IV Imprt Pl2
"<baládit>"
	 "ballat" V* TV Der1 Der/d V Imprt Pl2
	 "ballat" V* TV Der1 Der/d V Inf
"<baládit>"
	 "ballat" V* TV Der1 Der/d V Imprt Pl2
	 "ballat" V* TV Der1 Der/d V Inf
"<balldalit>"
	 "balldalit" V TV Inf
	 "balldalit" V TV Imprt Pl2
"<baldedit>"
	 "balldet" V* TV Der1 Der/d V Inf
	 "balldet" V* TV Der1 Der/d V Imprt Pl2
"<baldáskit>"
	 "baldáskit" V IV Inf
	 "baldáskit" V IV Imprt Pl2
"<balldet>"
	 "balldet" V TV Inf
	 "balldet" V* TV Der3 Actor N Pl Nom PxSg2
"<balkaniserit>"
	 "balkaniserit" V TV Inf
	 "balkaniserit" V* TV Der1 Der/d V Ind Prs Sg3
"<ballat>"
	 "ballat" V TV Inf
"<balloterit>"
	 "balloterit" V* TV Der1 Der/d V Ind Prs Sg3
	 "balloterit" V TV Inf
"<ballotterit>"
	 "ballotterit" V TV Inf
	 "ballotterit" V* TV Der1 Der/d V Ind Prs Sg3
"<ballát>"
	 "ballat" V* TV Der3 Actor N Sg Gen PxSg2
	 "ballát" V IV Inf
	 "ballat" V* TV Der3 Actor N Sg Nom PxSg2
	 "balládit" V IV Ind Prs Sg3
	 "ballat" V* TV Der3 Actor N Sg Acc PxSg2
	 "ballát" V* IV Der1 Der/d V Ind Prs Sg3
"<balsamerit>"
	 "balsamerit" V* TV Der1 Der/d V Ind Prs Sg3
	 "balsamerit" V TV Inf
"<banaliserit>"
	 "banaliserit" V* TV Der1 Der/d V Ind Prs Sg3
	 "banaliserit" V TV Inf
"<bånatjit>"
	 "bånatjit" V TV Imprt Pl2
	 "bånatjit" V TV Inf
"<bandagerit>"
	 "bandagerit" V* TV Der1 Der/d V Ind Prs Sg3
	 "bandagerit" V TV Inf
"<bandasjerit>"
	 "bandasjerit" V TV Inf
	 "bandasjerit" V* TV Der1 Der/d V Ind Prs Sg3
"<bandasjerit>"
	 "bandasjerit" V TV Inf
	 "bandasjerit" V* TV Der1 Der/d V Ind Prs Sg3
"<bånedit>"
	 "bådnet" V* TV Der1 Der/d V Inf
	 "bådnet" V* TV Der1 Der/d V Imprt Pl2
"<banedit>"
	 "banedit" V TV Imprt Pl2
	 "banedit" V TV Inf
"<bånestit>"
	 "bådnet" V* TV Der1 Der/st V Imprt Pl2
	 "bådnet" V* TV Der1 Der/st V Inf
"<banestit>"
	 "badne" N Sg Ela PxSg2
"<barberit>"
	 "barberit" V* TV Der1 Der/d V Ind Prs Sg3
	 "barberit" V TV Inf
"<bårdatjit>"
	 "bårdatjit" V TV Imprt Pl2
	 "bårdatjit" V TV Inf
"<barddelit>"
	 "barddelit" ?
"<bardunerit>"
	 "bardunerit" V TV Inf
	 "bardunerit" V* TV Der1 Der/d V Ind Prs Sg3
"<barggat>"
	 "barggat" V TV Inf
"<bargadit>"
	 "barggat" V* TV Der1 Der/u/a/åd V Inf
	 "bargadit" V TV Inf
	 "barggat" V* TV Der1 Der/d V Imprt Pl2
	 "barggat" V* TV Der1 Der/d V Inf
	 "bargadit" V TV Imprt Pl2
	 "barggat" V* TV Der1 Der/u/a/åd V Imprt Pl2
"<bargadit>"
	 "barggat" V* TV Der1 Der/u/a/åd V Inf
	 "bargadit" V TV Inf
	 "barggat" V* TV Der1 Der/d V Imprt Pl2
	 "barggat" V* TV Der1 Der/d V Inf
	 "bargadit" V TV Imprt Pl2
	 "barggat" V* TV Der1 Der/u/a/åd V Imprt Pl2
"<bargastit>"
	 "barggat" V* TV Der1 Der/st V Imprt Pl2
	 "barggat" V* TV Der1 Der/st V Inf
"<bargeldit>"
	 "bargeldit" ?
"<barrikaderit>"
	 "barrikaderit" V* TV Der1 Der/d V Ind Prs Sg3
	 "barrikaderit" V TV Inf
"<basádit>"
	 "bassat" V* TV Der1 Der/u/a/åd V Inf
	 "bassat" V* TV Der1 Der/u/a/åd V Imprt Pl2
	 "bassat" V* TV Der1 Der/d V Inf
	 "bassat" V* TV Der1 Der/d V Imprt Pl2
	 "basádit" V IV Imprt Pl2
	 "basádit" V IV Inf
"<basádit>"
	 "bassat" V* TV Der1 Der/u/a/åd V Inf
	 "bassat" V* TV Der1 Der/u/a/åd V Imprt Pl2
	 "bassat" V* TV Der1 Der/d V Inf
	 "bassat" V* TV Der1 Der/d V Imprt Pl2
	 "basádit" V IV Imprt Pl2
	 "basádit" V IV Inf
"<basástit>"
	 "bassat" V* TV Der1 Der/st V Imprt Pl2
	 "bassat" V* TV Der1 Der/st V Inf
"<baserit>"
	 "baserit" V TV Inf
	 "baserit" V* TV Der1 Der/d V Ind Prs Sg3
"<basestit>"
	 "basestit" V TV Imprt Pl2
	 "basset" V* TV Der1 Der/st V Imprt Pl2
	 "basse" N Sg Ela PxSg2
	 "basestit" V TV Inf
	 "basset" V* TV Der1 Der/st V Inf
"<basedit>"
	 "basset" V* TV Der1 Der/d V Imprt Pl2
	 "basset" V* TV Der1 Der/d V Inf
"<basestit>"
	 "basestit" V TV Imprt Pl2
	 "basset" V* TV Der1 Der/st V Imprt Pl2
	 "basse" N Sg Ela PxSg2
	 "basestit" V TV Inf
	 "basset" V* TV Der1 Der/st V Inf
"<baskedit>"
	 "baskedit" V TV Imprt Pl2
	 "baskedit" V TV Inf
"<basskodit>"
	 "basskodit" V TV Imprt Pl2
	 "basskodit" V TV Inf
"<basskut>"
	 "basskot" V IV Imprt Pl2
	 "basskot" V* IV Der3 Actor N Sg Acc PxSg2
	 "basskot" V* IV Der3 Actor N Sg Gen PxSg2
	 "basskot" V* IV Der3 Actor N Sg Nom PxSg2
	 "basskot" V IV ImprtII Pl2
"<bassalit>"
	 "bassat" V* TV Der1 Der/l V Imprt Pl2
	 "bassalit" V TV Imprt Pl2
	 "bassat" V* TV Der1 Der/l V Inf
	 "bassalit" V TV Inf
"<bassat>"
	 "bassat" V TV Inf
"<basset>"
	 "basset" V* TV Der3 Actor N Pl Nom PxSg2
	 "basse" N Pl Nom PxSg2
	 "bassat" V* TV Der3 Actor N Pl Nom PxSg2
	 "basset" V TV Inf
"<bassudit>"
	 "bassut" V* IV Der1 Der/d V Inf
	 "bassut" V* IV Der1 Der/d V Imprt Pl2
"<basstasit>"
	 "bassta" N Sg Ill PxSg2
	 "basstasit" V IV Imprt Pl2
	 "basstasit" V IV Inf
"<bastedit>"
	 "basstet" V* IV Der1 Der/d V Inf
	 "basstet" V* IV Der1 Der/d V Imprt Pl2
"<basstásit>"
	 "basstet" V* IV Der3 Actor N Sg Ill PxSg2
"<basodit>"
	 "basodit" V TV Inf
	 "basodit" V TV Imprt Pl2
"<basunerit>"
	 "basunerit" V IV Inf
	 "basunerit" V* IV Der1 Der/d V Ind Prs Sg3
"<basátjit>"
	 "basse" N* Der1 Der/Dimin N Sg Acc PxSg2
	 "basse" N* Der1 Der/Dimin N Sg Gen PxSg2
	 "bassat" V TV Sup
	 "basse" N* Der1 Der/Dimin N Sg Nom PxSg2
	 "basset" V TV Sup
"<båtjatjit>"
	 "båtjatjit" ?
"<båtjestit>"
	 "båtjestit" V TV Imprt Pl2
	 "båhtje" V* TV Der1 Der/st V Imprt Pl2
	 "båhtjet" V* TV Der1 Der/st V Inf
	 "båhtje" V* TV Der1 Der/st V Inf
	 "båtjestit" V TV Inf
	 "båhtjet" V* TV Der1 Der/st V Imprt Pl2
"<båtjedit>"
	 "båhtje" V* TV Der1 Der/d V Imprt Pl2
	 "båhtjet" V* TV Der1 Der/d V Imprt Pl2
	 "båhtje" V* TV Der1 Der/d V Inf
	 "båhtjet" V* TV Der1 Der/d V Inf
"<begatjit>"
	 "begatjit" V IV Inf
	 "begatjit" V IV Imprt Pl2
"<bæggalit>"
	 "bæggalit" V TV Imprt Pl2
	 "bæggat" V* TV Der1 Der/l V Imprt Pl2
	 "bæggalit" V TV Inf
	 "bæggat" V* TV Der1 Der/l V Inf
"<bieggalit>"
	 "bieggat" V* IV Der1 Der/l V Inf
"<biehkelit>"
	 "biehket" V* IV Der1 Der/l V Imprt Pl2
	 "biehket" V* IV Der1 Der/l V Inf
"<biehtestit>"
	 "biehttet" V* TV Der1 Der/st V Imprt Pl2
	 "biehttet" V* TV Der1 Der/st V Inf
"<bæhttalit>"
	 "bæhttalit" V TV Inf
	 "bæhttalit" V TV Imprt Pl2
"<biehttet>"
	 "biehttet" V* TV Der3 Actor N Pl Nom PxSg2
	 "biehttet" V TV Inf
	 "biehtte" N Pl Nom PxSg2
"<biejddadit>"
	 "biejddadit" ?
"<bæjvvádit>"
	 "bæjvvádit" ?
"<biekkedit>"
	 "biegget" V* IV Der1 Der/d V Imprt Pl2
	 "biegget" V* IV Der1 Der/d V Inf
"<biekkedit>"
	 "biegget" V* IV Der1 Der/d V Imprt Pl2
	 "biegget" V* IV Der1 Der/d V Inf
"<biekkodit>"
	 "biekkodit" V TV Imprt Pl2
	 "biekkodit" V TV Inf
"<bielkkelit>"
	 "bielkket" V* TV Der1 Der/l V Inf
	 "bielkket" V* TV Der1 Der/l V Imprt Pl2
"<bielkket>"
	 "bielkket" V* TV Der3 Actor N Pl Nom PxSg2
	 "bielkket" V TV Inf
"<belkatjit>"
	 "belkatjit" V TV Inf
	 "belkatjit" V TV Imprt Pl2
"<bielkedit>"
	 "bielkket" V* TV Der1 Der/d V Inf
	 "bielkket" V* TV Der1 Der/d V Imprt Pl2
"<bielkedit>"
	 "bielkket" V* TV Der1 Der/d V Inf
	 "bielkket" V* TV Der1 Der/d V Imprt Pl2
"<bielkeldit>"
	 "bielkeldit" ?
"<bælkátjit>"
	 "bielkket" V TV Sup
"<bælkkádit>"
	 "bælkkádit" ?
"<bielledit>"
	 "bielledit" V TV Imprt Pl2
	 "bielledit" V TV Inf
"<bælostit>"
	 "bælostit" V TV Imprt Pl2
	 "bælostit" V TV Inf
"<berjastit>"
	 "berjastit" V TV Inf
	 "berjastit" V TV Imprt Pl2
"<besadit>"
	 "besadit" V IV Inf
	 "bessat" V* IV Der1 Der/u/a/åd V Imprt Pl2
	 "bessat" V* IV Der1 Der/d V Imprt Pl2
	 "besadit" V IV Imprt Pl2
	 "bessat" V* IV Der1 Der/u/a/åd V Inf
	 "bessat" V* IV Der1 Der/d V Inf
"<besadit>"
	 "besadit" V IV Inf
	 "bessat" V* IV Der1 Der/u/a/åd V Imprt Pl2
	 "bessat" V* IV Der1 Der/d V Imprt Pl2
	 "besadit" V IV Imprt Pl2
	 "bessat" V* IV Der1 Der/u/a/åd V Inf
	 "bessat" V* IV Der1 Der/d V Inf
"<bessalit>"
	 "bessat" V* IV Der1 Der/l V Inf
	 "bessat" V* IV Der1 Der/l V Imprt Pl2
"<biesedit>"
	 "biesedit" ?
"<biesskedahttet>"
	 "biesskedit" V* TV Der1 Der/ahtte V Inf
	 "biesskedahttet" V* TV Der3 Actor N Pl Nom PxSg2
	 "biesskedahttet" V TV Inf
	 "biesskedit" V* TV Der1 Der/ahtte V* Der3 Actor N Pl Nom PxSg2
"<biesskedit>"
	 "biesskedit" V TV Imprt Pl2
	 "biesskedit" V TV Inf
"<besadit>"
	 "besadit" V IV Inf
	 "bessat" V* IV Der1 Der/u/a/åd V Imprt Pl2
	 "bessat" V* IV Der1 Der/d V Imprt Pl2
	 "besadit" V IV Imprt Pl2
	 "bessat" V* IV Der1 Der/u/a/åd V Inf
	 "bessat" V* IV Der1 Der/d V Inf
"<biessadit>"
	 "biessadit" ?
"<bessat>"
	 "bessat" V IV Inf
"<biesstalit>"
	 "biesstalit" V TV Imprt Pl2
	 "biesstalit" V TV Inf
"<bæsstalit>"
	 "bæsstalit" V TV Imprt Pl2
	 "bæsstalit" V TV Inf
"<biesstet>"
	 "biesstet" V* TV Der3 Actor N Pl Nom PxSg2
	 "biesstet" V TV Inf
"<bievkkalit>"
	 "bievkkalit" ?
"<bievkodit>"
	 "bievkodit" ?
"<bævkádit>"
	 "bævkádit" ?
"<biedadit>"
	 "biedat" V* IV Der1 Der/u/a/åd V Imprt Pl2
	 "biedat" V* IV Der1 Der/u/a/åd V Inf
	 "biedat" V* IV Der1 Der/d V Imprt Pl2
	 "biedat" V* IV Der1 Der/d V Inf
"<biedadit>"
	 "biedat" V* IV Der1 Der/u/a/åd V Imprt Pl2
	 "biedat" V* IV Der1 Der/u/a/åd V Inf
	 "biedat" V* IV Der1 Der/d V Imprt Pl2
	 "biedat" V* IV Der1 Der/d V Inf
"<biesjkedit>"
	 "biesjkedit" V IV Imprt Pl2
	 "biesjkedit" V IV Inf
"<biesjkedit>"
	 "biesjkedit" V IV Imprt Pl2
	 "biesjkedit" V IV Inf
"<behtustit>"
	 "behtustit" ?
"<berustit>"
	 "berustit" V TV Imprt Pl2
	 "berustit" V TV Inf
"<berustuvvat>"
	 "berustit" V* TV Der1 Der/Pass V Inf
"<berustit>"
	 "berustit" V TV Imprt Pl2
	 "berustit" V TV Inf
"<bierrit>"
	 "bierrit" V* IV Der1 Der/d V Ind Prs Sg3
	 "bierrit" V IV Inf
"<biedjalit>"
	 "biedjalit" V TV Imprt Pl2
	 "biedjat" V* TV Der1 Der/l V Imprt Pl2
	 "biedjat" V* TV Der1 Der/l V Inf
	 "biedjalit" V TV Inf
"<biedjat>"
	 "biedjat" V TV Inf
	 "biedjadit" V IV Ind Prs Sg3
"<biebbmat>"
	 "biebbmat" V TV Inf
"<bieggalit>"
	 "bieggat" V* IV Der1 Der/l V Inf
"<bieggasit>"
	 "biegga" N Sg Ill PxSg2
"<bieggusit>"
	 "biekkos" A* Der2 Der/at Adv
	 "biekkos" A Sg Nom PxSg2
	 "biekkos" A Sg Acc PxSg2
	 "biekkos" A Sg Gen PxSg2
"<bieggat>"
	 "biegga" N Sg Nom PxSg2
	 "bieggat" V IV Inf
"<biehkanit>"
	 "biehkanit" ?
"<biekkadit>"
	 "biekkadit" V IV Inf
"<biekkadit>"
	 "biekkadit" V IV Inf
"<biekkastit>"
	 "bieggat" V* IV Der1 Der/st V Imprt Pl2
	 "biekkastit" V IV Inf
	 "bieggat" V* IV Der1 Der/st V Inf
	 "biegga" N Sg Ela PxSg2
"<biebmadit>"
	 "biebbmat" V* TV Der1 Der/u/a/åd V Imprt Pl2
	 "biebbmat" V* TV Der1 Der/u/a/åd V Inf
	 "biebmadit" V TV Imprt Pl2
	 "biebbmat" V* TV Der1 Der/d V Imprt Pl2
	 "biebmadit" V TV Inf
	 "biebbmat" V* TV Der1 Der/d V Inf
"<biebmastit>"
	 "biebbmat" V* TV Der1 Der/st V Imprt Pl2
	 "biebbmat" V* TV Der1 Der/st V Inf
"<biergastit>"
	 "biergastit" ?
"<biesstalit>"
	 "biesstalit" V TV Imprt Pl2
	 "biesstalit" V TV Inf
"<biesstelit>"
	 "biesstet" V* TV Der1 Der/l V Inf
	 "biesstet" V* TV Der1 Der/l V Imprt Pl2
"<biesstet>"
	 "biesstet" V* TV Der3 Actor N Pl Nom PxSg2
	 "biesstet" V TV Inf
"<bievlladit>"
	 "bievlladit" V IV Inf
"<bievladit>"
	 "bievllat" V* IV Der1 Der/u/a/åd V Inf
	 "bievllat" V* IV Der1 Der/u/a/åd V Imprt Pl2
	 "bievllat" V* IV Der1 Der/d V Inf
	 "bievllat" V* IV Der1 Der/d V Imprt Pl2
"<bievladit>"
	 "bievllat" V* IV Der1 Der/u/a/åd V Inf
	 "bievllat" V* IV Der1 Der/u/a/åd V Imprt Pl2
	 "bievllat" V* IV Der1 Der/d V Inf
	 "bievllat" V* IV Der1 Der/d V Imprt Pl2
"<biedaldahttet>"
	 "biedaldahttet" V* TV Der3 Actor N Pl Nom PxSg2
	 "biedaldahttet" V TV Inf
"<sjuhtjudit>"
	 "sjuhtjudit" ?
"<biejadit>"
	 "biedjat" V* TV Der1 Der/u/a/åd V Inf
	 "biejadit" V TV Imprt Pl2
	 "biedjat" V* TV Der1 Der/d V Inf
	 "biedjat" V* TV Der1 Der/u/a/åd V Imprt Pl2
	 "biedjat" V* TV Der1 Der/d V Imprt Pl2
	 "biejadit" V TV Inf
"<,>"
	 "," CLB
"<bijádit>"
	 "bijádit" ?
"<biejadit>"
	 "biedjat" V* TV Der1 Der/u/a/åd V Inf
	 "biejadit" V TV Imprt Pl2
	 "biedjat" V* TV Der1 Der/d V Inf
	 "biedjat" V* TV Der1 Der/u/a/åd V Imprt Pl2
	 "biedjat" V* TV Der1 Der/d V Imprt Pl2
	 "biejadit" V TV Inf
"<,>"
	 "," CLB
"<bijádit>"
	 "bijádit" ?
"<biejastit>"
	 "biedjat" V* TV Der1 Der/st V Imprt Pl2
	 "biedjat" V* TV Der1 Der/st V Inf
"<,>"
	 "," CLB
"<bijástit>"
	 "bijástit" ?
"<bijástit>"
	 "bijástit" ?
"<bijnedit>"
	 "bijnedit" V TV Imprt Pl2
	 "bijnedit" V TV Inf
"<biejadit>"
	 "biedjat" V* TV Der1 Der/u/a/åd V Inf
	 "biejadit" V TV Imprt Pl2
	 "biedjat" V* TV Der1 Der/d V Inf
	 "biedjat" V* TV Der1 Der/u/a/åd V Imprt Pl2
	 "biedjat" V* TV Der1 Der/d V Imprt Pl2
	 "biejadit" V TV Inf
"<biejadit>"
	 "biedjat" V* TV Der1 Der/u/a/åd V Inf
	 "biejadit" V TV Imprt Pl2
	 "biedjat" V* TV Der1 Der/d V Inf
	 "biedjat" V* TV Der1 Der/u/a/åd V Imprt Pl2
	 "biedjat" V* TV Der1 Der/d V Imprt Pl2
	 "biejadit" V TV Inf
"<biejastit>"
	 "biedjat" V* TV Der1 Der/st V Imprt Pl2
	 "biedjat" V* TV Der1 Der/st V Inf
"<biktalit>"
	 "biktalit" V TV Imprt Pl2
	 "biktalit" V TV Inf
"<biktet>"
	 "biktet" V* TV Der3 Actor N Pl Nom PxSg2
	 "biktet" V TV Inf
"<bilbbut>"
	 "bilbbot" V* IV Der3 Actor N Sg Nom PxSg2
	 "bilbbot" V IV Imprt Pl2
	 "bilbbot" V IV ImprtII Pl2
	 "bilbbot" V* IV Der3 Actor N Sg Acc PxSg2
	 "bilbbot" V* IV Der3 Actor N Sg Gen PxSg2
"<biledit>"
	 "biledit" V TV Inf
	 "biledit" V TV Imprt Pl2
"<bilestit>"
	 "bilestit" ?
"<biljetterit>"
	 "biljetterit" V TV Inf
	 "biljetterit" V* TV Der1 Der/d V Ind Prs Sg3
"<bilkkedit>"
	 "bilkkedit" V TV Inf
	 "bilkkedit" V TV Imprt Pl2
"<billetterit>"
	 "billetterit" V* TV Der1 Der/d V Ind Prs Sg3
	 "billetterit" V TV Inf
"<billánit>"
	 "billánit" ?
"<billtodit>"
	 "billtodit" ?
"<bitjudit>"
	 "bihtjot" V* IV Der1 Der/u/a/åd V Imprt Pl2
	 "bihtjot" V* IV Der1 Der/u/a/åd V Inf
"<binnodit>"
	 "binnodit" V TV Imprt Pl2
	 "binnodit" V TV Inf
"<binnut>"
	 "binnot" V IV ImprtII Pl2
	 "binnot" V* IV Der3 Actor N Sg Nom PxSg2
	 "binnot" V* IV Der3 Actor N Sg Gen PxSg2
	 "binnot" V* IV Der3 Actor N Sg Acc PxSg2
	 "binnot" V IV Imprt Pl2
"<birástahttet>"
	 "birástahttet" V TV Inf
	 "birástahttet" V* TV Der3 Actor N Pl Nom PxSg2
	 "birástit" V* TV Der1 Der/ahtte V Inf
	 "birástit" V* TV Der1 Der/ahtte V* Der3 Actor N Pl Nom PxSg2
"<birástit>"
	 "birástit" V TV Inf
	 "birástit" V TV Imprt Pl2
"<bisijdit>"
	 "bisijdit" V IV Inf
	 "bisijdit" V IV Imprt Pl2
"<bissut>"
	 "bissot" V IV Imprt Pl2
	 "bissot" V* IV Der3 Actor N Sg Nom PxSg2
	 "bissot" V* IV Der3 Actor N Sg Acc PxSg2
	 "bissot" V* IV Der3 Actor N Sg Gen PxSg2
	 "bissot" V IV ImprtII Pl2
"<bissánit>"
	 "bissánit" V IV Imprt Pl2
	 "bissánit" V IV Inf
"<bisodit>"
	 "bisodit" V TV Imprt Pl2
	 "bissot" V* IV Der1 Der/d V Inf
	 "bisodit" V TV Inf
	 "bissot" V* IV Der1 Der/d V Imprt Pl2
"<bisánit>"
	 "bisánit" V IV Inf
	 "bisánit" V IV Imprt Pl2
"<bivackerit>"
	 "bivackerit" V* IV Der1 Der/d V Ind Prs Sg3
	 "bivackerit" V IV Inf
"<biváldit>"
	 "biváldit" V IV Inf
"<bivddalit>"
	 "bivddalit" V TV Inf
	 "bivddalit" V TV Imprt Pl2
"<bivdatjit>"
	 "bivdatjit" V TV Imprt Pl2
	 "bivdatjit" V TV Inf
"<bivdestit>"
	 "bivddet" V* TV Der1 Der/st V Inf
	 "bivddet" V* TV Der1 Der/st V Imprt Pl2
"<bivdedit>"
	 "bivddet" V* TV Der1 Der/d V Imprt Pl2
	 "bivddet" V* TV Der1 Der/d V Inf
"<bivdeldit>"
	 "bivdeldit" ?
"<bivddelit>"
	 "bivddet" V* TV Der1 Der/l V Inf
	 "bivddet" V* TV Der1 Der/l V Imprt Pl2
"<bivddet>"
	 "bivddet" V* TV Der3 Actor N Pl Nom PxSg2
	 "bivdde" N Pl Nom PxSg2
	 "bivddet" V TV Inf
"<bivsastit>"
	 "biksat" V* TV Der1 Der/st V Imprt Pl2
	 "biksat" V* TV Der1 Der/st V Inf
	 "biksa" N Sg Ela PxSg2
"<snavkastit>"
	 "snavkkat" V* TV Der1 Der/st V Inf
	 "snavkkat" V* TV Der1 Der/st V Imprt Pl2
"<bivtastit>"
	 "bivtastit" V TV Imprt Pl2
	 "bivtastit" V TV Inf
"<bivtestit>"
	 "biktet" V* TV Der1 Der/st V Imprt Pl2
	 "biktet" V* TV Der1 Der/st V Inf
"<bivuakkerit>"
	 "bivuakkerit" V IV Inf
	 "bivuakkerit" V* IV Der1 Der/d V Ind Prs Sg3
"<bivvát>"
	 "bivvat" V* IV Der3 Actor N Sg Gen PxSg2
	 "bivvat" V* IV Der3 Actor N Sg Acc PxSg2
	 "bivvát" V* IV Der1 Der/d V Ind Prs Sg3
	 "bivvát" V IV Inf
	 "bivvat" V* IV Der3 Actor N Sg Nom PxSg2
"<bidedit>"
	 "bidedit" V TV Imprt Pl2
	 "bidedit" V TV Inf
"<bidestit>"
	 "bidestit" V TV Imprt Pl2
	 "bidestit" V TV Inf
"<bidestuvvat>"
	 "bidestit" V* TV Der1 Der/Pass V Inf
"<blamerit>"
	 "blamerit" V TV Inf
	 "blamerit" V* TV Der1 Der/d V Ind Prs Sg3
"<blasonerit>"
	 "blasonerit" V TV Inf
	 "blasonerit" V* TV Der1 Der/d V Ind Prs Sg3
"<blockerit>"
	 "blockerit" V* TV Der1 Der/d V Ind Prs Sg3
	 "blockerit" V TV Inf
"<blåggistit>"
	 "blåggistit" V TV Inf
	 "blåggistit" V TV Imprt Pl2
"<bloggestit>"
	 "bloggestit" V TV Inf
	 "bloggestit" V TV Imprt Pl2
"<bloggit>"
	 "bloggit" V* TV Der1 Der/d V Ind Prs Sg3
	 "bloggit" V TV Inf
"<blokkerit>"
	 "blokkerit" V TV Inf
	 "blokkerit" V* TV Der1 Der/d V Ind Prs Sg3
"<sláddidit>"
	 "sláddit" V* IV Der1 Der/d V Imprt Pl2
	 "sláddit" V* IV Der1 Der/d V Inf
"<boagostit>"
	 "boagostit" V TV Imprt Pl2
	 "boagostit" V TV Inf
"<boahkkolit>"
	 "boahkkot" V* IV Der1 Der/l V Inf
	 "boahkkot" V* IV Der1 Der/l V Imprt Pl2
"<boahkodit>"
	 "boahkkot" V* IV Der1 Der/d V Inf
	 "boahkkot" V* IV Der1 Der/d V Imprt Pl2
"<boahkostit>"
	 "boahkkot" V* IV Der1 Der/st V Inf
	 "boahkkot" V* IV Der1 Der/st V Imprt Pl2
"<boahkodit>"
	 "boahkkot" V* IV Der1 Der/d V Inf
	 "boahkkot" V* IV Der1 Der/d V Imprt Pl2
"<båhtalit>"
	 "båhtalit" V IV Imprt Pl2
	 "båhtalit" V IV Inf
"<boahtet>"
	 "boahtet" V IV Inf
"<boajmmut>"
	 "boajmmot" V* IV Der3 Actor N Sg Nom PxSg2
	 "boajmmot" V IV ImprtII Pl2
	 "boajmmot" V* IV Der3 Actor N Sg Acc PxSg2
	 "boajmmot" V IV Imprt Pl2
	 "boajmmot" V* IV Der3 Actor N Sg Gen PxSg2
"<boakkostit>"
	 "boakkostit" V IV Imprt Pl2
	 "boakkostit" V IV Inf
"<boakkodit>"
	 "boakkodit" V TV Imprt Pl2
	 "boakkodit" V TV Inf
"<boaktjánit>"
	 "boaktjánit" V IV Inf
	 "boaktjánit" V IV Imprt Pl2
"<boaldatjit>"
	 "boaldatjit" ?
"<boaldestit>"
	 "boalldet" V* TV Der1 Der/st V Imprt Pl2
	 "boalldet" V* TV Der1 Der/st V Inf
"<boaldedit>"
	 "boalldet" V* TV Der1 Der/d V Imprt Pl2
	 "boaldedit" V IV Imprt Pl2
	 "boaldedit" V IV Inf
	 "boalldet" V* TV Der1 Der/d V Inf
"<boalldet>"
	 "boalldet" V TV Inf
	 "boalldet" V* TV Der3 Actor N Pl Nom PxSg2
"<boalodit>"
	 "boalodit" V TV Imprt Pl2
	 "boalodit" V TV Inf
"<boarásmuvvat>"
	 "boarásmuvvat" V IV Inf
"<vuorasduvvat>"
	 "vuorasduvvat" ?
"<bådadit>"
	 "bådadit" ?
"<boadestit>"
	 "boahtet" V* IV Der1 Der/st V Inf
	 "boahtet" V* IV Der1 Der/st V Imprt Pl2
"<boadedit>"
	 "boahtet" V* IV Der1 Der/d V Inf
	 "boahtet" V* IV Der1 Der/d V Imprt Pl2
"<boadestit>"
	 "boahtet" V* IV Der1 Der/st V Inf
	 "boahtet" V* IV Der1 Der/st V Imprt Pl2
"<båttsedit>"
	 "bådtset" V* TV Der1 Der/d V Inf
	 "bådtset" V* TV Der1 Der/d V Imprt Pl2
"<båggådit>"
	 "båggådit" ?
"<båggådit>"
	 "båggådit" ?
"<bogserit>"
	 "bogserit" V TV Inf
	 "bogserit" V* TV Der1 Der/d V Ind Prs Sg3
"<båhtsijdit>"
	 "båhtsijdit" V IV Imprt Pl2
	 "båhtsijdit" V IV Inf
"<båhkåsit>"
	 "båhke" N Sg Ill PxSg2
"<båhtånit>"
	 "båhtånit" V IV Imprt Pl2
	 "båhtånit" V IV Inf
"<båhtjelit>"
	 "båhtjet" V* TV Der1 Der/l V Inf
	 "båhtjet" V* TV Der1 Der/l V Imprt Pl2
	 "båhtje" V* TV Der1 Der/l V Imprt Pl2
	 "båhtje" V* TV Der1 Der/l V Inf
"<båhtjet>"
	 "båhtje" V TV Inf
	 "båhtjet" V TV Inf
"<båhtjåsit>"
	 "båhtjåsit" V IV Imprt Pl2
	 "båhtjåsit" V IV Inf
"<båhtjåsit>"
	 "båhtjåsit" V IV Imprt Pl2
	 "båhtjåsit" V IV Inf
"<båjmudit>"
	 "boajmmot" V* IV Der1 Der/u/a/åd V Inf
	 "boajmmot" V* IV Der1 Der/u/a/åd V Imprt Pl2
"<båkkedit>"
	 "båkkedit" V IV Imprt Pl2
	 "båkkedit" V IV Inf
"<båkkodit>"
	 "båkkodit" ?
"<bokstaverit>"
	 "bokstaverit" V* TV Der1 Der/d V Ind Prs Sg3
	 "bokstaverit" V TV Inf
"<båktålit>"
	 "båktålit" V TV Imprt Pl2
	 "båktålit" V TV Inf
"<båktelit>"
	 "båktet" V* TV Der1 Der/l V Imprt Pl2
	 "båktet" V* TV Der1 Der/l V Inf
"<båktet>"
	 "båktet" V TV Inf
	 "båktet" V* TV Der3 Actor N Pl Nom PxSg2
"<bålåstit>"
	 "bållå" N Sg Ela PxSg2
	 "bålåstit" V IV Inf
"<båltåstit>"
	 "båltåstit" V IV Imprt Pl2
	 "båltåstit" V IV Inf
"<båltudit>"
	 "bålltot" V* TV Der1 Der/u/a/åd V Imprt Pl2
	 "bålltot" V* TV Der1 Der/u/a/åd V Inf
"<båltodit>"
	 "bålltot" V* TV Der1 Der/d V Imprt Pl2
	 "bålltot" V* TV Der1 Der/d V Inf
"<bålltut>"
	 "bålltot" V* TV Der3 Actor N Sg Nom PxSg2
	 "bålltot" V* TV Der3 Actor N Sg Gen PxSg2
	 "bålltot" V* TV Der3 Actor N Sg Acc PxSg2
	 "bålltot" V TV ImprtII Pl2
	 "bålltot" V TV Imprt Pl2
"<bombarderit>"
	 "bombarderit" V TV Inf
	 "bombarderit" V* TV Der1 Der/d V Ind Prs Sg3
"<bånåtjit>"
	 "bådnet" V TV Sup
"<bånedit>"
	 "bådnet" V* TV Der1 Der/d V Inf
	 "bådnet" V* TV Der1 Der/d V Imprt Pl2
"<bånestit>"
	 "bådnet" V* TV Der1 Der/st V Imprt Pl2
	 "bådnet" V* TV Der1 Der/st V Inf
"<boniterit>"
	 "boniterit" V* TV Der1 Der/d V Ind Prs Sg3
	 "boniterit" V TV Inf
"<bånjådit>"
	 "bånjådit" V TV Imprt Pl2
	 "bådnjåt" V* TV Der1 Der/u/a/åd V Inf
	 "bådnjåt" V* TV Der1 Der/u/a/åd V Imprt Pl2
	 "bådnjåt" V* TV Der1 Der/d V Imprt Pl2
	 "bånjådit" V TV Inf
	 "bådnjåt" V* TV Der1 Der/d V Inf
"<bånjågit>"
	 "bånjågit" ?
"<bånjådit>"
	 "bånjådit" V TV Imprt Pl2
	 "bådnjåt" V* TV Der1 Der/u/a/åd V Inf
	 "bådnjåt" V* TV Der1 Der/u/a/åd V Imprt Pl2
	 "bådnjåt" V* TV Der1 Der/d V Imprt Pl2
	 "bånjådit" V TV Inf
	 "bådnjåt" V* TV Der1 Der/d V Inf
"<bånjåstit>"
	 "bådnjåt" V* TV Der1 Der/st V Inf
	 "bådnjåt" V* TV Der1 Der/st V Imprt Pl2
"<bårådit>"
	 "bårråt" V* TV Der1 Der/d V Imprt Pl2
	 "bårråt" V* TV Der1 Der/u/a/åd V Inf
	 "bårådit" V TV Inf
	 "bårråt" V* TV Der1 Der/d V Inf
	 "bårådit" V TV Imprt Pl2
	 "bårråt" V* TV Der1 Der/u/a/åd V Imprt Pl2
"<bårådit>"
	 "bårråt" V* TV Der1 Der/d V Imprt Pl2
	 "bårråt" V* TV Der1 Der/u/a/åd V Inf
	 "bårådit" V TV Inf
	 "bårråt" V* TV Der1 Der/d V Inf
	 "bårådit" V TV Imprt Pl2
	 "bårråt" V* TV Der1 Der/u/a/åd V Imprt Pl2
"<båråstahttet>"
	 "bårråt" V* TV Der1 Der/stahtte V* Der3 Actor N Pl Nom PxSg2
	 "bårråt" V* TV Der1 Der/stahtte V Inf
	 "båråstit" V* TV Der1 Der/ahtte V* Der3 Actor N Pl Nom PxSg2
	 "båråstit" V* TV Der1 Der/ahtte V Inf
"<båråstit>"
	 "båråstit" V TV Inf
	 "bårråt" V* TV Der1 Der/st V Imprt Pl2
	 "båråstit" V TV Imprt Pl2
	 "bårråt" V* TV Der1 Der/st V Inf
"<bårstit>"
	 "bårstit" ?
"<båråstuvvat>"
	 "båråstit" V* TV Der1 Der/Pass V Inf
"<bårdåtjit>"
	 "bårddet" V TV Sup
"<bårdatjit>"
	 "bårdatjit" V TV Imprt Pl2
	 "bårdatjit" V TV Inf
"<bårdestit>"
	 "bårddet" V* TV Der1 Der/st V Imprt Pl2
	 "bårddet" V* TV Der1 Der/st V Inf
"<bårddelit>"
	 "bårddet" V* TV Der1 Der/l V Inf
	 "bårddet" V* TV Der1 Der/l V Imprt Pl2
"<bårddet>"
	 "bårddet" V* TV Der3 Actor N Pl Nom PxSg2
	 "bårddet" V TV Inf
"<bårggålit>"
	 "bårggålit" V TV Inf
	 "bårggålit" V TV Imprt Pl2
"<bårgådit>"
	 "bårgådit" ?
"<bårgijdit>"
	 "bårgijdit" V IV Imprt Pl2
	 "bårgijdit" V IV Inf
	 "bårgge" N Pl Acc PxSg2
"<bårgestit>"
	 "bårgestit" V IV Imprt Pl2
	 "bårgge" N Sg Ela PxSg2
	 "bårgestit" V IV Inf
"<bårgodit>"
	 "bårggot" V* IV Der1 Der/d V Imprt Pl2
	 "bårggot" V* IV Der1 Der/d V Inf
"<suovasdit>"
	 "suovasdit" ?
"<bårjåstahttet>"
	 "bårjåstit" V* IV Der1 Der/ahtte V* Der3 Actor N Pl Nom PxSg2
	 "bårjåstit" V* IV Der1 Der/ahtte V Inf
"<bårjåstit>"
	 "bårjåstit" V IV Inf
	 "bårjåstit" V IV Imprt Pl2
"<bårjjånit>"
	 "bårjjånit" V IV Inf
	 "bårjjånit" V IV Imprt Pl2
"<bårrålahttet>"
	 "bårråt" V* TV Der1 Der/lahtte V Inf
	 "bårråt" V* TV Der1 Der/lahtte V* Der3 Actor N Pl Nom PxSg2
	 "bårrålit" V* TV Der1 Der/ahtte V Inf
	 "bårrålit" V* TV Der1 Der/ahtte V* Der3 Actor N Pl Nom PxSg2
"<bårrålit>"
	 "bårrålit" V TV Imprt Pl2
	 "bårrålit" V TV Inf
	 "bårråt" V* TV Der1 Der/l V Imprt Pl2
	 "bårråt" V* TV Der1 Der/l V Inf
"<bårråt>"
	 "bårråt" V* IV Der1 Der/d V Ind Prs Sg3
	 "bårråt" V IV Inf
	 "bårre" A Sg Nom PxSg2
	 "bårre" N Sg Nom PxSg2
	 "bårråt" V TV Inf
	 "bårre" A Sg Gen PxSg2
	 "bårre" A Sg Acc PxSg2
"<bårssjålit>"
	 "bårssjålit" ?
"<bårssjut>"
	 "bårssjot" V* IV Der3 Actor N Sg Gen PxSg2
	 "bårssjot" V* IV Der3 Actor N Sg Acc PxSg2
	 "bårssjot" V IV ImprtII Pl2
	 "bårssjot" V IV Imprt Pl2
	 "bårssjot" V* IV Der3 Actor N Sg Nom PxSg2
"<bårsjedit>"
	 "bårsjedit" ?
"<bårsjudit>"
	 "bårssjot" V* IV Der1 Der/u/a/åd V Inf
	 "bårssjot" V* IV Der1 Der/u/a/åd V Imprt Pl2
"<bårsjodit>"
	 "bårssjot" V* IV Der1 Der/d V Imprt Pl2
	 "bårssjot" V* IV Der1 Der/d V Inf
"<bårsjådit>"
	 "bårsjådit" ?
"<båsåstit>"
	 "båsåstit" V TV Imprt Pl2
	 "båsåstit" V TV Inf
"<båsedasstet>"
	 "båsedasstet" ?
"<båsehastit>"
	 "båsehastit" ?
"<båssit>"
	 "båssit" V TV Inf
	 "båssit" V* TV Der1 Der/d V Ind Prs Sg3
"<båsestit>"
	 "båsestit" ?
"<båsudit>"
	 "båssot" V* TV Der1 Der/u/a/åd V Imprt Pl2
	 "båssot" V* TV Der1 Der/u/a/åd V Inf
"<båsostit>"
	 "båsostit" ?
"<båssolit>"
	 "båssot" V* TV Der1 Der/l V Inf
	 "båssot" V* TV Der1 Der/l V Imprt Pl2
"<båssut>"
	 "båssot" V TV Imprt Pl2
	 "båssot" V* TV Der3 Actor N Sg Gen PxSg2
	 "båssot" V TV ImprtII Pl2
	 "båssot" V* TV Der3 Actor N Sg Acc PxSg2
	 "båssot" V* TV Der3 Actor N Sg Nom PxSg2
"<båsstålit>"
	 "båsstålit" ?
"<båsstet>"
	 "båsstet" V TV Inf
	 "båsstet" V* TV Der3 Actor N Pl Nom PxSg2
"<båsstet>"
	 "båsstet" V TV Inf
	 "båsstet" V* TV Der3 Actor N Pl Nom PxSg2
"<båstådit>"
	 "båstådit" ?
"<båsodit>"
	 "båssot" V* TV Der1 Der/d V Imprt Pl2
	 "båssot" V* TV Der1 Der/d V Inf
"<båsådit>"
	 "båsådit" V IV Imprt Pl2
	 "båsådit" V IV Inf
"<botaniserit>"
	 "botaniserit" V* TV Der1 Der/d V Ind Prs Sg3
	 "botaniserit" V TV Inf
"<bådnet>"
	 "bådnet" V TV Inf
	 "båddne" N Pl Nom PxSg2
"<bådnjålit>"
	 "bådnjåt" V* TV Der1 Der/l V Imprt Pl2
	 "bådnjåt" V* TV Der1 Der/l V Inf
	 "bådnjålit" V TV Imprt Pl2
	 "bådnjålit" V TV Inf
"<bådnjåsit>"
	 "bådnjåsit" V IV Imprt Pl2
	 "bådnjåsit" V IV Inf
"<bådnjåt>"
	 "bådnjåt" V TV Inf
"<bivddidit>"
	 "bivddit" V* TV Der1 Der/d V Inf
	 "bivddit" V* TV Der1 Der/d V Imprt Pl2
"<gåhtjodit>"
	 "gåhttjot" V* TV Der1 Der/d V Inf
	 "gåhttjot" V* TV Der1 Der/d V Imprt Pl2
"<bivdodit>"
	 "bivdodit" V TV Imprt Pl2
	 "bivdodit" V TV Inf
"<båvtåtjit>"
	 "båktet" V TV Sup
"<båvtedit>"
	 "båktet" V* TV Der1 Der/d V Imprt Pl2
	 "båktet" V* TV Der1 Der/d V Inf
"<bådåstit>"
	 "bådåstit" V IV Inf
	 "bådåstit" V IV Imprt Pl2
"<båtjestit>"
	 "båtjestit" V TV Imprt Pl2
	 "båhtje" V* TV Der1 Der/st V Imprt Pl2
	 "båhtjet" V* TV Der1 Der/st V Inf
	 "båhtje" V* TV Der1 Der/st V Inf
	 "båtjestit" V TV Inf
	 "båhtjet" V* TV Der1 Der/st V Imprt Pl2
"<båtjedit>"
	 "båhtje" V* TV Der1 Der/d V Imprt Pl2
	 "båhtjet" V* TV Der1 Der/d V Imprt Pl2
	 "båhtje" V* TV Der1 Der/d V Inf
	 "båhtjet" V* TV Der1 Der/d V Inf
"<båtjestit>"
	 "båtjestit" V TV Imprt Pl2
	 "båhtje" V* TV Der1 Der/st V Imprt Pl2
	 "båhtjet" V* TV Der1 Der/st V Inf
	 "båhtje" V* TV Der1 Der/st V Inf
	 "båtjestit" V TV Inf
	 "båhtjet" V* TV Der1 Der/st V Imprt Pl2
"<båŋŋkålit>"
	 "båŋŋkåt" V* TV Der1 Der/l V Inf
	 "båŋŋkåt" V* TV Der1 Der/l V Imprt Pl2
"<båŋŋkkålit>"
	 "båŋŋkkålit" ?
"<båŋkedit>"
	 "båŋkedit" ?
"<båŋkodit>"
	 "båŋkodit" V TV Inf
	 "båŋkodit" V TV Imprt Pl2
"<braverit>"
	 "braverit" V* TV Der1 Der/d V Ind Prs Sg3
	 "braverit" V TV Inf
"<breserit>"
	 "breserit" V TV Inf
	 "breserit" V* TV Der1 Der/d V Ind Prs Sg3
"<briketterit>"
	 "briketterit" V TV Inf
	 "briketterit" V* TV Der1 Der/d V Ind Prs Sg3
"<briljerit>"
	 "briljerit" V IV Inf
	 "briljerit" V* IV Der1 Der/d V Ind Prs Sg3
"<broderit>"
	 "broderit" V* TV Der1 Der/d V Ind Prs Sg3
	 "broderit" V TV Inf
"<bronserit>"
	 "bronserit" V* TV Der1 Der/d V Ind Prs Sg3
	 "bronserit" V TV Inf
"<broscherit>"
	 "broscherit" V TV Inf
	 "broscherit" V* TV Der1 Der/d V Ind Prs Sg3
"<brosjerit>"
	 "brosjerit" V* TV Der1 Der/d V Ind Prs Sg3
	 "brosjerit" V TV Inf
"<brosjerit>"
	 "brosjerit" V* TV Der1 Der/d V Ind Prs Sg3
	 "brosjerit" V TV Inf
"<brutaliserit>"
	 "brutaliserit" V* TV Der1 Der/d V Ind Prs Sg3
	 "brutaliserit" V TV Inf
"<budjeterit>"
	 "budjeterit" V* TV Der1 Der/d V Ind Prs Sg3
	 "budjeterit" V TV Inf
"<budsjetterit>"
	 "budsjetterit" V* TV Der1 Der/d V Ind Prs Sg3
	 "budsjetterit" V TV Inf
"<buojdudit>"
	 "buojddot" V* IV Der1 Der/u/a/åd V Inf
	 "buojddot" V* IV Der1 Der/u/a/åd V Imprt Pl2
"<bujttet>"
	 "bujttet" V TV Inf
	 "bujttet" V* TV Der3 Actor N Pl Nom PxSg2
"<bukserit>"
	 "bukserit" V* TV Der1 Der/d V Ind Prs Sg3
	 "bukserit" V TV Inf
"<buktalit>"
	 "buktalit" V TV Imprt Pl2
	 "buktalit" V TV Inf
"<buktelit>"
	 "buktet" V* TV Der1 Der/l V Imprt Pl2
	 "buktet" V* TV Der1 Der/l V Inf
"<buktet>"
	 "buktet" V* TV Der3 Actor N Pl Nom PxSg2
	 "buktet" V TV Inf
"<bulltjut>"
	 "bulltjot" V* IV Der3 Actor N Sg Nom PxSg2
	 "bulltjot" V* IV Der3 Actor N Sg Acc PxSg2
	 "bulltjot" V* IV Der3 Actor N Sg Gen PxSg2
	 "bulltjat" V* TV Der/Pass V Inf
	 "bulltjot" V IV Imprt Pl2
	 "bulltjat" V TV ImprtII Pl2
	 "bulltjot" V IV ImprtII Pl2
"<bultjedit>"
	 "bultjedit" V IV Imprt Pl2
	 "bultjedit" V IV Inf
"<bunjádit>"
	 "bunjádit" ?
"<buohtsat>"
	 "buohtsat" V IV Inf
"<buohttsendiededit>"
	 "buohttsen#diededit" V TV Imprt Pl2
	 "buohttsen#diededit" V TV Inf
"<buohtastahttet>"
	 "buohtastahttet" V* TV Der3 Actor N Pl Nom PxSg2
	 "buohtastahttet" V TV Inf
"<buojddodit>"
	 "buojddodit" V TV Inf
	 "buojddodit" V TV Imprt Pl2
"<buojddolit>"
	 "buojddot" V* IV Der1 Der/l V Imprt Pl2
	 "buojddot" V* IV Der1 Der/l V Inf
"<buoktjalahttet>"
	 "buoktjat" V* IV Der1 Der/lahtte V Inf
	 "buoktjat" V* IV Der1 Der/lahtte V* Der3 Actor N Pl Nom PxSg2
"<buoktjalit>"
	 "buoktjat" V* IV Der1 Der/l V Inf
	 "buoktjat" V* IV Der1 Der/l V Imprt Pl2
"<buolatjit>"
	 "buolatjit" V IV Inf
	 "buolatjit" V IV Imprt Pl2
"<buolestit>"
	 "buollet" V* IV Der1 Der/st V Inf
	 "buollet" V* IV Der1 Der/st V Imprt Pl2
"<buollidit>"
	 "buollidit" V TV Imprt Pl2
	 "buollidit" V TV Inf
"<buollelit>"
	 "buollet" V* IV Der1 Der/l V Imprt Pl2
	 "buollet" V* IV Der1 Der/l V Inf
"<buolládit>"
	 "buollát" V* IV Der1 Der/d V Imprt Pl2
	 "buollát" V* IV Der1 Der/d V Inf
"<buollát>"
	 "buollet" V* IV Der3 Actor N Sg Gen PxSg2
	 "buollát" V IV Inf
	 "buollát" V* IV Der1 Der/d V Ind Prs Sg3
	 "buolle" N Sg Acc PxSg2
	 "buollet" V* IV Der3 Actor N Sg Acc PxSg2
	 "buolle" N Sg Gen PxSg2
	 "buollet" V* IV Der3 Actor N Sg Nom PxSg2
	 "buolle" N Sg Nom PxSg2
"<buonjostit>"
	 "buonjostit" V TV Inf
	 "buodnjot" V* TV Der1 Der/st V Inf
	 "buodnjot" V* TV Der1 Der/st V Imprt Pl2
	 "buonjostit" V TV Imprt Pl2
"<buonjodit>"
	 "buodnjot" V* TV Der1 Der/d V Inf
	 "buodnjot" V* TV Der1 Der/d V Imprt Pl2
	 "buonjodit" V TV Inf
	 "buonjodit" V TV Imprt Pl2
"<buonjostit>"
	 "buonjostit" V TV Inf
	 "buodnjot" V* TV Der1 Der/st V Inf
	 "buodnjot" V* TV Der1 Der/st V Imprt Pl2
	 "buonjostit" V TV Imprt Pl2
"<buoredit>"
	 "buoredit" V TV Imprt Pl2
	 "buoredit" V TV Inf
"<buoredahttet>"
	 "buoredit" V* TV Der1 Der/ahtte V Inf
	 "buoredit" V* TV Der1 Der/ahtte V* Der3 Actor N Pl Nom PxSg2
"<buoredit>"
	 "buoredit" V TV Imprt Pl2
	 "buoredit" V TV Inf
"<buorrindåhkkidit>"
	 "buorrindåhkkidit" ?
"<buorrendåhkkidit>"
	 "buorren#dåhkkidit" V TV Inf
	 "buorren#dåhkkidit" V TV Imprt Pl2
"<buorránit>"
	 "buorránit" V IV Inf
	 "buorránit" V IV Imprt Pl2
"<buorástahttalit>"
	 "buorástahttalit" V TV Imprt Pl2
	 "buorástahttalit" V TV Inf
"<buorástahttet>"
	 "buorástahttet" V* TV Der3 Actor N Pl Nom PxSg2
	 "buorástahttet" V TV Inf
"<buodnjolit>"
	 "buodnjot" V* TV Der1 Der/l V Inf
	 "buodnjot" V* TV Der1 Der/l V Imprt Pl2
"<buovtjadit>"
	 "buoktjat" V* IV Der1 Der/u/a/åd V Imprt Pl2
	 "buoktjat" V* IV Der1 Der/d V Inf
	 "buoktjat" V* IV Der1 Der/u/a/åd V Inf
	 "buoktjat" V* IV Der1 Der/d V Imprt Pl2
"<buovtjadit>"
	 "buoktjat" V* IV Der1 Der/u/a/åd V Imprt Pl2
	 "buoktjat" V* IV Der1 Der/d V Inf
	 "buoktjat" V* IV Der1 Der/u/a/åd V Inf
	 "buoktjat" V* IV Der1 Der/d V Imprt Pl2
"<buotsadit>"
	 "buohtsat" V* IV Der1 Der/d V Imprt Pl2
	 "buohtsat" V* IV Der1 Der/u/a/åd V Inf
	 "buohtsat" V* IV Der1 Der/d V Inf
	 "buohtsat" V* IV Der1 Der/u/a/åd V Imprt Pl2
"<buotsadit>"
	 "buohtsat" V* IV Der1 Der/d V Imprt Pl2
	 "buohtsat" V* IV Der1 Der/u/a/åd V Inf
	 "buohtsat" V* IV Der1 Der/d V Inf
	 "buohtsat" V* IV Der1 Der/u/a/åd V Imprt Pl2
"<buotsastit>"
	 "buohtsat" V* IV Der1 Der/st V Imprt Pl2
	 "buohtsat" V* IV Der1 Der/st V Inf
"<buododit>"
	 "buodot" V* TV Der1 Der/d V Inf
	 "buodot" V* TV Der1 Der/d V Imprt Pl2
"<buossjodit>"
	 "buossjodit" V TV Imprt Pl2
	 "buossjodit" V TV Inf
"<buossjodit>"
	 "buossjodit" V TV Imprt Pl2
	 "buossjodit" V TV Inf
"<buossjolit>"
	 "buossjot" V* IV Der1 Der/l V Imprt Pl2
	 "buossjot" V* IV Der1 Der/l V Inf
"<buoddut>"
	 "buodot" V* TV Der3 Actor N Sg Acc PxSg2
	 "buodot" V* TV Der3 Actor N Sg Gen PxSg2
	 "buodot" V* TV Der3 Actor N Sg Nom PxSg2
"<buorissjivnnjedit>"
	 "buoris#sjivnnjedit" V TV Imprt Pl2
	 "buoris#sjivnnjedit" V TV Inf
"<bussket>"
	 "bussket" V IV Inf
	 "bussket" V* IV Der3 Actor N Pl Nom PxSg2
"<buskedit>"
	 "buskedit" V IV Imprt Pl2
	 "bussket" V* IV Der1 Der/d V Imprt Pl2
	 "bussket" V* IV Der1 Der/d V Inf
	 "buskedit" V IV Inf
"<buvedit>"
	 "buvvet" V* TV Der1 Der/d V Imprt Pl2
	 "buvvet" V* TV Der1 Der/d V Inf
"<buvtadit>"
	 "buvtadit" V TV Inf
	 "buvtadit" V TV Imprt Pl2
"<buvtedit>"
	 "buktet" V* TV Der1 Der/d V Inf
	 "buktet" V* TV Der1 Der/d V Imprt Pl2
"<buvtestit>"
	 "buktet" V* TV Der1 Der/st V Imprt Pl2
	 "buktet" V* TV Der1 Der/st V Inf
"<buvtedit>"
	 "buktet" V* TV Der1 Der/d V Inf
	 "buktet" V* TV Der1 Der/d V Imprt Pl2
"<buvvudit>"
	 "buvvut" V* IV Der1 Der/d V Imprt Pl2
	 "buvvut" V* IV Der1 Der/d V Inf
"<budáldit>"
	 "budáldit" V IV Imprt Pl2
	 "budáldit" V IV Inf
"<tsåggålit>"
	 "tsåggåt" V* TV Der1 Der/l V Imprt Pl2
	 "tsåggålit" V TV Inf
	 "tsåggålit" V TV Imprt Pl2
	 "tsåggåt" V* TV Der1 Der/l V Inf
"<buodudit>"
	 "buodot" V* TV Der1 Der/u/a/åd V Imprt Pl2
	 "buodot" V* TV Der1 Der/u/a/åd V Inf
"<buodusit>"
	 "buodusit" V IV Imprt Pl2
	 "buodo" N Sg Ill PxSg2
	 "buodusit" V IV Inf
"<byråkratiserit>"
	 "byråkratiserit" V TV Inf
	 "byråkratiserit" V* TV Der1 Der/d V Ind Prs Sg3
"<báhperdit>"
	 "báhperdit" ?
"<báddadit>"
	 "báddadit" ?
"<báddasit>"
	 "báddasit" ?
"<bággidit>"
	 "bággit" V* TV Der1 Der/d V Inf
	 "bággit" V* TV Der1 Der/d V Imprt Pl2
"<bággolånestit>"
	 "bággo#lånestit" V TV Inf
	 "bággo#lånestit" V TV Imprt Pl2
"<báhtsadit>"
	 "báhtsadit" V TV Imprt Pl2
	 "báhttsat" V* IV Der1 Der/u/a/åd V Imprt Pl2
	 "báhttsat" V* IV Der1 Der/u/a/åd V Inf
	 "báhttsat" V* IV Der1 Der/d V Imprt Pl2
	 "báhtsadit" V TV Inf
	 "báhttsat" V* IV Der1 Der/d V Inf
"<báhtsadit>"
	 "báhtsadit" V TV Imprt Pl2
	 "báhttsat" V* IV Der1 Der/u/a/åd V Imprt Pl2
	 "báhttsat" V* IV Der1 Der/u/a/åd V Inf
	 "báhttsat" V* IV Der1 Der/d V Imprt Pl2
	 "báhtsadit" V TV Inf
	 "báhttsat" V* IV Der1 Der/d V Inf
"<báhtselit>"
	 "báhtset" V* IV Der1 Der/l V Inf
	 "báhtset" V* IV Der1 Der/l V Imprt Pl2
"<báhkadit>"
	 "báhkadit" V TV Inf
	 "báhkadit" V TV Imprt Pl2
"<báhkkanit>"
	 "báhkkanit" V IV Inf
	 "báhkkanit" V IV Imprt Pl2
"<báhkkudit>"
	 "báhkkut" V* TV Der1 Der/d V Imprt Pl2
	 "báhkkut" V* TV Der1 Der/d V Inf
"<báhkkut>"
	 "báhkkut" V* TV Der1 Der/d V Ind Prs Sg3
	 "báhkkut" V TV Inf
"<báhtarit>"
	 "báhtarit" V IV Imprt Pl2
	 "báhtarit" V IV Inf
"<vuotjatjit>"
	 "vuotjatjit" V TV Imprt Pl2
	 "vuotjatjit" V TV Inf
"<vuohtjelit>"
	 "vuohtjet" V* TV Der1 Der/l V Imprt Pl2
	 "vuohtjet" V* TV Der1 Der/l V Inf
"<bájnnet>"
	 "bájnnet" V* TV Der3 Actor N Pl Nom PxSg2
	 "bájnnet" V TV Inf
"<bájnatjit>"
	 "bájnatjit" V TV Imprt Pl2
	 "bájnatjit" V TV Inf
"<bájnestit>"
	 "bájnnet" V* TV Der1 Der/st V Inf
	 "bájnnet" V* TV Der1 Der/st V Imprt Pl2
"<bájnedit>"
	 "bájnnet" V* TV Der1 Der/d V Inf
	 "bájnedit" V TV Inf
	 "bájnedit" V TV Imprt Pl2
	 "bájnnet" V* TV Der1 Der/d V Imprt Pl2
"<bájttalit>"
	 "bájttalit" ?
"<bájttelit>"
	 "bájttel" A Sg Gen PxSg2
	 "bájttet" V* TV Der1 Der/l V Inf
	 "bájttel" A Sg Acc PxSg2
	 "bájttel" A Sg Nom PxSg2
	 "bájttel" A* Der2 Der/at Adv
	 "bájttet" V* TV Der1 Der/l V Imprt Pl2
"<bájttustit>"
	 "bájttut" V* IV Der1 Der/st V Inf
	 "bájttut" V* IV Der1 Der/st V Imprt Pl2
"<bájtatjit>"
	 "bájtatjit" V IV Imprt Pl2
	 "bájtatjit" V IV Inf
"<bájtestit>"
	 "bájttet" V* TV Der1 Der/st V Inf
	 "bájttet" V* TV Der1 Der/st V Imprt Pl2
"<bájtedit>"
	 "bájttet" V* TV Der1 Der/d V Inf
	 "bájttet" V* TV Der1 Der/d V Imprt Pl2
"<bákkodit>"
	 "bákkodit" ?
"<mugádit>"
	 "mugádit" V IV Imprt Pl2
	 "mugádit" V IV Inf
"<báldastahttet>"
	 "báldastahttet" V IV Inf
	 "báldastahttet" V* IV Der3 Actor N Pl Nom PxSg2
"<bálggalit>"
	 "bálggat" V* IV Der1 Der/l V Inf
	 "bálggat" V* IV Der1 Der/l V Imprt Pl2
"<bálgadit>"
	 "bálggat" V* IV Der1 Der/u/a/åd V Inf
	 "bálggat" V* IV Der1 Der/u/a/åd V Imprt Pl2
	 "bálggat" V* IV Der1 Der/d V Imprt Pl2
	 "bálggat" V* IV Der1 Der/d V Inf
"<bálgadit>"
	 "bálggat" V* IV Der1 Der/u/a/åd V Inf
	 "bálggat" V* IV Der1 Der/u/a/åd V Imprt Pl2
	 "bálggat" V* IV Der1 Der/d V Imprt Pl2
	 "bálggat" V* IV Der1 Der/d V Inf
"<bálkestahttalit>"
	 "bálkestahttalit" ?
"<bálkestit>"
	 "bálkestit" V TV Imprt Pl2
	 "bálkestit" V TV Inf
"<bálkestit>"
	 "bálkestit" V TV Imprt Pl2
	 "bálkestit" V TV Inf
"<bálkestit>"
	 "bálkestit" V TV Imprt Pl2
	 "bálkestit" V TV Inf
"<bálkudit>"
	 "bálkkot" V* TV Der1 Der/u/a/åd V Inf
	 "bálkkot" V* TV Der1 Der/u/a/åd V Imprt Pl2
"<bálkkolit>"
	 "bálkkot" V* TV Der1 Der/l V Inf
	 "bálkkot" V* TV Der1 Der/l V Imprt Pl2
"<bálkkut>"
	 "bálkkot" V* TV Der3 Actor N Sg Nom PxSg2
	 "bálkkot" V* TV Der3 Actor N Sg Gen PxSg2
	 "bálkkot" V* TV Der3 Actor N Sg Acc PxSg2
	 "bálkkot" V TV ImprtII Pl2
	 "bálkkot" V TV Imprt Pl2
"<bálkkit>"
	 "bálkkit" V TV Inf
	 "bálkkit" V* TV Der1 Der/d V Ind Prs Sg3
"<bálkkit>"
	 "bálkkit" V TV Inf
	 "bálkkit" V* TV Der1 Der/d V Ind Prs Sg3
"<bálkkidit>"
	 "bálkkit" V* TV Der1 Der/d V Inf
	 "bálkkit" V* TV Der1 Der/d V Imprt Pl2
"<bálkkásit>"
	 "bálkká" N Sg Ill PxSg2
"<bállidit>"
	 "bállit" V* IV Der1 Der/d V Imprt Pl2
	 "bállit" V* IV Der1 Der/d V Inf
"<bállet>"
	 "bállet" V* TV Der3 Actor N Pl Nom PxSg2
	 "bállet" V TV Inf
"<bálltut>"
	 "bálltot" V TV Imprt Pl2
	 "bálltot" V* TV Der3 Actor N Sg Nom PxSg2
	 "bálltot" V* TV Der3 Actor N Sg Gen PxSg2
	 "bálltot" V TV ImprtII Pl2
	 "bálltot" V* TV Der3 Actor N Sg Acc PxSg2
"<báládit>"
	 "báládit" ?
"<bárdestit>"
	 "bárddet" V* TV Der1 Der/st V Inf
	 "bárddet" V* TV Der1 Der/st V Imprt Pl2
"<bárddelit>"
	 "bárddelit" V TV Inf
	 "bárddet" V* TV Der1 Der/l V Imprt Pl2
	 "bárddet" V* TV Der1 Der/l V Inf
	 "bárddelit" V TV Imprt Pl2
"<bárddet>"
	 "bárddet" V* TV Der3 Actor N Pl Nom PxSg2
	 "bárddet" V TV Inf
"<rægodit>"
	 "ræhkot" V* IV Der1 Der/d V Imprt Pl2
	 "rægodit" V TV Imprt Pl2
	 "ræhkot" V* IV Der1 Der/d V Inf
	 "rægodit" V TV Inf
"<rægádit>"
	 "rægádit" V IV Inf
	 "rægádit" V IV Imprt Pl2
"<bárggeldit>"
	 "bárggeldit" V TV Imprt Pl2
	 "bárggeldit" V TV Inf
"<bárostit>"
	 "bárro" N Sg Ela PxSg2
"<báttastit>"
	 "báddat" V* TV Der1 Der/st V Imprt Pl2
	 "báddat" V* TV Der1 Der/st V Inf
"<bávkkalit>"
	 "bávkkat" V* IV Der1 Der/l V Imprt Pl2
	 "bávkkalit" V TV Imprt Pl2
	 "bávkkalit" V TV Inf
	 "bávkkat" V* IV Der1 Der/l V Inf
"<bávkedit>"
	 "bávkedit" V IV Inf
	 "bávkedit" V IV Imprt Pl2
"<bávkedit>"
	 "bávkedit" V IV Inf
	 "bávkedit" V IV Imprt Pl2
"<bávkodit>"
	 "bávkodit" V TV Imprt Pl2
	 "bávkkot" V* IV Der1 Der/d V Imprt Pl2
	 "bávkodit" V TV Inf
	 "bávkkot" V* IV Der1 Der/d V Inf
"<bávtjagahttet>"
	 "bávtjagit" V* IV Der1 Der/ahtte V Inf
	 "bávtjagit" V* IV Der1 Der/ahtte V* Der3 Actor N Pl Nom PxSg2
"<bávtjastit>"
	 "báktjat" V* IV Der1 Der/st V Inf
	 "báktjat" V* IV Der1 Der/st V Imprt Pl2
"<bátsadit>"
	 "bátsadit" V IV Inf
	 "bátsadit" V IV Imprt Pl2
"<bátsedit>"
	 "bátsedit" V TV Imprt Pl2
	 "báhtset" V* IV Der1 Der/d V Inf
	 "bátsedit" V TV Inf
	 "báhtset" V* IV Der1 Der/d V Imprt Pl2
"<bátsestit>"
	 "báhtset" V* IV Der1 Der/st V Inf
	 "báhtset" V* IV Der1 Der/st V Imprt Pl2
"<bátsedit>"
	 "bátsedit" V TV Imprt Pl2
	 "báhtset" V* IV Der1 Der/d V Inf
	 "bátsedit" V TV Inf
	 "báhtset" V* IV Der1 Der/d V Imprt Pl2
"<bátsestit>"
	 "báhtset" V* IV Der1 Der/st V Inf
	 "báhtset" V* IV Der1 Der/st V Imprt Pl2
"<tsagádit>"
	 "tsahkat" V* IV Der1 Der/d V Imprt Pl2
	 "tsahkat" V* IV Der1 Der/u/a/åd V Inf
	 "tsahkat" V* IV Der1 Der/d V Inf
	 "tsahkat" V* IV Der1 Der/u/a/åd V Imprt Pl2
"<tsaggasit>"
	 "tsakkas" A Sg Gen PxSg2
	 "tsakkas" A* Der2 Der/at Adv
	 "tsaggasit" V IV Inf
	 "tsakkas" A Sg Acc PxSg2
	 "tsakkas" A Sg Nom PxSg2
	 "tsaggasit" V IV Imprt Pl2
"<tsaggat>"
	 "tsaggat" V TV Inf
	 "tsaggadit" V TV Ind Prs Sg3
"<tsahkkát>"
	 "tsahkkát" V* IV Der1 Der/d V Ind Prs Sg3
	 "tsahkkát" V IV Inf
	 "tsahkat" V* IV Der3 Actor N Sg Nom PxSg2
	 "tsahkat" V* IV Der3 Actor N Sg Gen PxSg2
	 "tsahkat" V* IV Der3 Actor N Sg Acc PxSg2
"<tsahkkidit>"
	 "tsahkkidit" V TV Imprt Pl2
	 "tsahkkidit" V TV Inf
"<tsahkkidit>"
	 "tsahkkidit" V TV Imprt Pl2
	 "tsahkkidit" V TV Inf
"<tsahkkát>"
	 "tsahkkát" V* IV Der1 Der/d V Ind Prs Sg3
	 "tsahkkát" V IV Inf
	 "tsahkat" V* IV Der3 Actor N Sg Nom PxSg2
	 "tsahkat" V* IV Der3 Actor N Sg Gen PxSg2
	 "tsahkat" V* IV Der3 Actor N Sg Acc PxSg2
"<tsakkadit>"
	 "tsaggat" V* TV Der1 Der/d V Imprt Pl2
	 "tsaggat" V* TV Der1 Der/u/a/åd V Imprt Pl2
	 "tsaggat" V* TV Der1 Der/d V Inf
	 "tsaggat" V* TV Der1 Der/u/a/åd V Inf
"<tsakkastit>"
	 "tsaggat" V* TV Der1 Der/st V Imprt Pl2
	 "tsaggat" V* TV Der1 Der/st V Inf
	 "tsakkastit" V TV Imprt Pl2
	 "tsakkastit" V TV Inf
"<tsavedit>"
	 "tsavvet" V* IV Der1 Der/d V Imprt Pl2
	 "tsavvet" V* IV Der1 Der/d V Inf
"<tsavkedit>"
	 "tsavkedit" V IV Inf
	 "tsavkedit" V IV Imprt Pl2
"<tsieggadit>"
	 "tsieggadit" V TV Imprt Pl2
	 "tsieggadit" V TV Inf
"<tsieggadit>"
	 "tsieggadit" V TV Imprt Pl2
	 "tsieggadit" V TV Inf
"<tsieggut>"
	 "tsieggat" V IV ImprtII Pl2
	 "tsieggat" V* IV Der/Pass V Inf
"<tsæggádit>"
	 "tsæggádit" ?
"<tsiekkastit>"
	 "tsieggat" V* IV Der1 Der/st V Inf
	 "tsieggat" V* IV Der1 Der/st V Imprt Pl2
"<javllat>"
	 "javlla" N Sg Nom PxSg2
	 "javllat" V TV Inf
"<tsievvut>"
	 "tsievvot" V* IV Der3 Actor N Sg Acc PxSg2
	 "tsievvot" V IV ImprtII Pl2
	 "tsievvot" V IV Imprt Pl2
	 "tsievvot" V* IV Der3 Actor N Sg Nom PxSg2
	 "tsievvot" V* IV Der3 Actor N Sg Gen PxSg2
"<tsieggistit>"
	 "tsieggit" V* TV Der1 Der/st V Inf
	 "tsieggit" V* TV Der1 Der/st V Imprt Pl2
"<tsehkudit>"
	 "tsehkudit" V IV Imprt Pl2
	 "tsæhkkot" V* TV Der1 Der/u/a/åd V Imprt Pl2
	 "tsehkudit" V IV Inf
	 "tsæhkkot" V* TV Der1 Der/u/a/åd V Inf
"<tsiehkkidit>"
	 "tsiehkkit" V* TV Der1 Der/d V Inf
	 "tsiehkkit" V* TV Der1 Der/d V Imprt Pl2
"<celebrerit>"
	 "celebrerit" V* TV Der1 Der/d V Ind Prs Sg3
	 "celebrerit" V TV Inf
"<cementerit>"
	 "cementerit" V TV Inf
	 "cementerit" V* TV Der1 Der/d V Ind Prs Sg3
"<censurerit>"
	 "censurerit" V* TV Der1 Der/d V Ind Prs Sg3
	 "censurerit" V TV Inf
"<centraliserit>"
	 "centraliserit" V* TV Der1 Der/d V Ind Prs Sg3
	 "centraliserit" V TV Inf
"<centrerit>"
	 "centrerit" V TV Inf
	 "centrerit" V* TV Der1 Der/d V Ind Prs Sg3
"<centrifugerit>"
	 "centrifugerit" V* TV Der1 Der/d V Ind Prs Sg3
	 "centrifugerit" V TV Inf
"<certifierit>"
	 "certifierit" V* TV Der1 Der/d V Ind Prs Sg3
	 "certifierit" V TV Inf
"<changerit>"
	 "changerit" V TV Inf
	 "changerit" V* TV Der1 Der/d V Ind Prs Sg3
"<charmantiserit>"
	 "charmantiserit" V* TV Der1 Der/d V Ind Prs Sg3
	 "charmantiserit" V TV Inf
"<charmerit>"
	 "charmerit" V TV Inf
	 "charmerit" V* TV Der1 Der/d V Ind Prs Sg3
"<chevroterit>"
	 "chevroterit" V* IV Der1 Der/d V Ind Prs Sg3
	 "chevroterit" V IV Inf
"<chiffrerit>"
	 "chiffrerit" V TV Inf
	 "chiffrerit" V* TV Der1 Der/d V Ind Prs Sg3
"<tsibbmalit>"
	 "tsibbmat" V* TV Der1 Der/l V Inf
	 "tsibbmat" V* TV Der1 Der/l V Imprt Pl2
"<tsibbmut>"
	 "tsibbmat" V TV ImprtII Pl2
	 "tsibbmat" V* TV Der/Pass V Inf
"<tsiebadit>"
	 "tsiehpat" V* TV Der1 Der/d V Imprt Pl2
	 "tsiehpat" V* TV Der1 Der/u/a/åd V Inf
	 "tsiehpat" V* TV Der1 Der/u/a/åd V Imprt Pl2
	 "tsiehpat" V* TV Der1 Der/d V Inf
"<tsiebastit>"
	 "tsiehpat" V* TV Der1 Der/st V Imprt Pl2
	 "tsiebastit" V TV Imprt Pl2
	 "tsiehpat" V* TV Der1 Der/st V Inf
	 "tsiebastit" V TV Inf
"<tsieggadit>"
	 "tsieggadit" V TV Imprt Pl2
	 "tsieggadit" V TV Inf
"<tsiehpat>"
	 "tsiehpat" V TV Inf
"<tsiekkadit>"
	 "tsieggat" V* IV Der1 Der/d V Inf
	 "tsiekkadit" V IV Inf
	 "tsieggat" V* IV Der1 Der/u/a/åd V Imprt Pl2
	 "tsieggat" V* IV Der1 Der/u/a/åd V Inf
	 "tsiekkadit" V IV Imprt Pl2
	 "tsieggat" V* IV Der1 Der/d V Imprt Pl2
"<tsiekkadit>"
	 "tsieggat" V* IV Der1 Der/d V Inf
	 "tsiekkadit" V IV Inf
	 "tsieggat" V* IV Der1 Der/u/a/åd V Imprt Pl2
	 "tsieggat" V* IV Der1 Der/u/a/åd V Inf
	 "tsiekkadit" V IV Imprt Pl2
	 "tsieggat" V* IV Der1 Der/d V Imprt Pl2
"<tsiekkastit>"
	 "tsieggat" V* IV Der1 Der/st V Inf
	 "tsieggat" V* IV Der1 Der/st V Imprt Pl2
"<tsiekkedit>"
	 "tsiekkedit" V IV Imprt Pl2
	 "tsiekkedit" V IV Inf
"<tsieladit>"
	 "tsiellat" V* TV Der1 Der/u/a/åd V Imprt Pl2
	 "tsiellat" V* TV Der1 Der/d V Inf
	 "tsiellat" V* TV Der1 Der/u/a/åd V Inf
	 "tsiellat" V* TV Der1 Der/d V Imprt Pl2
	 "tsieladit" V TV Imprt Pl2
	 "tsieladit" V TV Inf
"<tsieladit>"
	 "tsiellat" V* TV Der1 Der/u/a/åd V Imprt Pl2
	 "tsiellat" V* TV Der1 Der/d V Inf
	 "tsiellat" V* TV Der1 Der/u/a/åd V Inf
	 "tsiellat" V* TV Der1 Der/d V Imprt Pl2
	 "tsieladit" V TV Imprt Pl2
	 "tsieladit" V TV Inf
"<tsieledit>"
	 "tsieledit" V IV Inf
	 "tsieledit" V IV Imprt Pl2
"<tsiellalahttet>"
	 "tsiellat" V* TV Der1 Der/lahtte V Inf
	 "tsiellat" V* TV Der1 Der/lahtte V* Der3 Actor N Pl Nom PxSg2
"<tsiellat>"
	 "tsiellat" V TV Inf
"<tsieladit>"
	 "tsiellat" V* TV Der1 Der/u/a/åd V Imprt Pl2
	 "tsiellat" V* TV Der1 Der/d V Inf
	 "tsiellat" V* TV Der1 Der/u/a/åd V Inf
	 "tsiellat" V* TV Der1 Der/d V Imprt Pl2
	 "tsieladit" V TV Imprt Pl2
	 "tsieladit" V TV Inf
"<tsihpputjit>"
	 "tsihpat" V* IV Der/Pass V Sup
"<snjiradit>"
	 "snjiradit" ?
"<snjirajdit>"
	 "snjirajdit" ?
"<snjirádit>"
	 "snjirrat" V* IV Der1 Der/u/a/åd V Inf
	 "snjirrat" V* IV Der1 Der/d V Imprt Pl2
	 "snjirrat" V* IV Der1 Der/d V Inf
	 "snjirrat" V* IV Der1 Der/u/a/åd V Imprt Pl2
"<tsibmastit>"
	 "tsibbmat" V* TV Der1 Der/st V Inf
	 "tsibbmat" V* TV Der1 Der/st V Imprt Pl2
"<tsirggalit>"
	 "tsirggalit" V TV Inf
	 "tsirggalit" V TV Imprt Pl2
"<tsirgodit>"
	 "tsirgodit" V TV Inf
	 "tsirgodit" V TV Imprt Pl2
	 "tsirggot" V* IV Der1 Der/d V Imprt Pl2
	 "tsirggot" V* IV Der1 Der/d V Inf
"<tsirggut>"
	 "tsirggot" V* IV Der3 Actor N Sg Gen PxSg2
	 "tsirggot" V IV ImprtII Pl2
	 "tsirggot" V IV Imprt Pl2
	 "tsirggot" V* IV Der3 Actor N Sg Nom PxSg2
	 "tsirggot" V* IV Der3 Actor N Sg Acc PxSg2
"<cirkulerit>"
	 "cirkulerit" V IV Inf
	 "cirkulerit" V* IV Der1 Der/d V Ind Prs Sg3
"<ciselerit>"
	 "ciselerit" V* TV Der1 Der/d V Ind Prs Sg3
	 "ciselerit" V TV Inf
"<gåttjådit>"
	 "gådtjåt" V* IV Der1 Der/d V Inf
	 "gåttjådit" V IV Imprt Pl2
	 "gåttjådit" V IV Inf
	 "gådtjåt" V* IV Der1 Der/d V Imprt Pl2
	 "gådtjåt" V* IV Der1 Der/u/a/åd V Inf
	 "gådtjåt" V* IV Der1 Der/u/a/åd V Imprt Pl2
"<gåttjådit>"
	 "gådtjåt" V* IV Der1 Der/d V Inf
	 "gåttjådit" V IV Imprt Pl2
	 "gåttjådit" V IV Inf
	 "gådtjåt" V* IV Der1 Der/d V Imprt Pl2
	 "gådtjåt" V* IV Der1 Der/u/a/åd V Inf
	 "gådtjåt" V* IV Der1 Der/u/a/åd V Imprt Pl2
"<gåttjåstit>"
	 "gådtjåt" V* IV Der1 Der/st V Imprt Pl2
	 "gådtjå" N Sg Ela PxSg2
	 "gådtjåt" V* IV Der1 Der/st V Inf
"<citerit>"
	 "citerit" V TV Inf
	 "citerit" V* TV Der1 Der/d V Ind Prs Sg3
"<civiliserit>"
	 "civiliserit" V TV Inf
	 "civiliserit" V* TV Der1 Der/d V Ind Prs Sg3
"<tsivkestit>"
	 "tsivkket" V* IV Der1 Der/st V Inf
	 "tsivkket" V* IV Der1 Der/st V Imprt Pl2
"<tsivnijdit>"
	 "tsivnijdit" V IV Inf
	 "tsivnijdit" V IV Imprt Pl2
"<tsoagostit>"
	 "tsoahkot" V* IV Der1 Der/st V Imprt Pl2
	 "tsoahkot" V* IV Der1 Der/st V Inf
	 "tsoahko" N Sg Ela PxSg2
"<tsoagodit>"
	 "tsoahkot" V* IV Der1 Der/d V Imprt Pl2
	 "tsoahkot" V* IV Der1 Der/d V Inf
	 "tsoagodit" V TV Imprt Pl2
	 "tsoagodit" V TV Inf
"<tsoahkodit>"
	 "tsoahkodit" V TV Inf
	 "tsoahkodit" V TV Imprt Pl2
"<tsoahkodit>"
	 "tsoahkodit" V TV Inf
	 "tsoahkodit" V TV Imprt Pl2
"<tsoahkolit>"
	 "tsoahkot" V* IV Der1 Der/l V Inf
	 "tsoahkolit" V IV Inf
	 "tsoahkolit" V IV Imprt Pl2
	 "tsoahkot" V* IV Der1 Der/l V Imprt Pl2
"<tsåggålit>"
	 "tsåggåt" V* TV Der1 Der/l V Imprt Pl2
	 "tsåggålit" V TV Inf
	 "tsåggålit" V TV Imprt Pl2
	 "tsåggåt" V* TV Der1 Der/l V Inf
"<tsåggåt>"
	 "tsåggåt" V TV Inf
"<tsoahkodit>"
	 "tsoahkodit" V TV Inf
	 "tsoahkodit" V TV Imprt Pl2
"<tsåjtsestit>"
	 "tsåjttset" V* IV Der1 Der/st V Imprt Pl2
	 "tsåjttset" V* IV Der1 Der/st V Inf
	 "tsåjtsestit" V IV Inf
	 "tsåjtsestit" V IV Imprt Pl2
"<tsåkkådit>"
	 "tsåggåt" V* TV Der1 Der/u/a/åd V Inf
	 "tsåggåt" V* TV Der1 Der/u/a/åd V Imprt Pl2
	 "tsåggåt" V* TV Der1 Der/d V Inf
	 "tsåggåt" V* TV Der1 Der/d V Imprt Pl2
	 "tsåkkådit" V TV Imprt Pl2
	 "tsåkkådit" V TV Inf
"<rubestit>"
	 "rubestit" V TV Inf
	 "rubestit" V TV Imprt Pl2
"<tsuovkkanit>"
	 "tsuovkkanit" V IV Inf
	 "tsuovkkanit" V IV Imprt Pl2
"<tsuovkodit>"
	 "tsuovkodit" V TV Imprt Pl2
	 "tsuovkkot" V* TV Der1 Der/d V Inf
	 "tsuovkkot" V* TV Der1 Der/d V Imprt Pl2
	 "tsuovkodit" V TV Inf
"<tsuovkkut>"
	 "tsuovkkot" V* TV Der3 Actor N Sg Gen PxSg2
	 "tsuovkkot" V TV Imprt Pl2
	 "tsuovkkot" V* TV Der3 Actor N Sg Nom PxSg2
	 "tsuovkkot" V* TV Der3 Actor N Sg Acc PxSg2
	 "tsuovkkot" V TV ImprtII Pl2
"<tsuskedit>"
	 "tsuskedit" V IV Imprt Pl2
	 "tsuskedit" V IV Inf
"<tsuvkkidit>"
	 "tsuvkkidit" ?
"<tsuvkket>"
	 "tsuvkket" V* TV Der3 Actor N Pl Nom PxSg2
	 "tsuvkket" V TV Inf
"<tsuvkedit>"
	 "tsuvkket" V* TV Der1 Der/d V Imprt Pl2
	 "tsuvkket" V* TV Der1 Der/d V Inf
"<tsuvkodit>"
	 "tsuvkodit" ?
"<cyanidiserit>"
	 "cyanidiserit" V* TV Der1 Der/d V Ind Prs Sg3
	 "cyanidiserit" V TV Inf
"<tsábadit>"
	 "tsáhpat" V* TV Der1 Der/d V Inf
	 "tsáhpat" V* TV Der1 Der/u/a/åd V Imprt Pl2
	 "tsáhpat" V* TV Der1 Der/u/a/åd V Inf
	 "tsáhpat" V* TV Der1 Der/d V Imprt Pl2
"<tsábadit>"
	 "tsáhpat" V* TV Der1 Der/d V Inf
	 "tsáhpat" V* TV Der1 Der/u/a/åd V Imprt Pl2
	 "tsáhpat" V* TV Der1 Der/u/a/åd V Inf
	 "tsáhpat" V* TV Der1 Der/d V Imprt Pl2
"<tsábastit>"
	 "tsábastit" V TV Imprt Pl2
	 "tsábastit" V TV Inf
	 "tsáhpat" V* TV Der1 Der/st V Imprt Pl2
	 "tsáhpat" V* TV Der1 Der/st V Inf
"<tsábbmelit>"
	 "tsábbmet" V* TV Der1 Der/l V Inf
	 "tsábbmet" V* TV Der1 Der/l V Imprt Pl2
"<tsábbmet>"
	 "tsábbmet" V TV Inf
	 "tsábbmet" V* TV Der3 Actor N Pl Nom PxSg2
"<tsáhkastit>"
	 "tsáhkkat" V* IV Der1 Der/st V Imprt Pl2
	 "tsáhkkat" V* IV Der1 Der/st V Inf
"<tsáhket>"
	 "tsáhket" A Sg Nom
	 "tsáhket" V TV Inf
"<tsáhpalit>"
	 "tsáhpat" V* TV Der1 Der/l V Imprt Pl2
	 "tsáhpat" V* TV Der1 Der/l V Inf
"<tsáhpat>"
	 "tsáhpat" V TV Inf
"<tsábmatjit>"
	 "tsábmatjit" V TV Imprt Pl2
	 "tsábmatjit" V TV Inf
"<dadjalit>"
	 "dadjat" V* TV Der1 Der/l V Imprt Pl2
	 "dadjat" V* TV Der1 Der/l V Inf
	 "dadjalit" V IV Inf
	 "dadjalit" V IV Imprt Pl2
"<dadjat>"
	 "dadjat" V TV Inf
"<dagádit>"
	 "dagádit" V TV Inf
	 "dagádit" V TV Imprt Pl2
	 "dahkat" V* TV Der1 Der/u/a/åd V Imprt Pl2
	 "dahkat" V* TV Der1 Der/d V Inf
	 "dahkat" V* TV Der1 Der/u/a/åd V Inf
	 "dahkat" V* TV Der1 Der/d V Imprt Pl2
"<dagádit>"
	 "dagádit" V TV Inf
	 "dagádit" V TV Imprt Pl2
	 "dahkat" V* TV Der1 Der/u/a/åd V Imprt Pl2
	 "dahkat" V* TV Der1 Der/d V Inf
	 "dahkat" V* TV Der1 Der/u/a/åd V Inf
	 "dahkat" V* TV Der1 Der/d V Imprt Pl2
"<dahkalit>"
	 "dahkat" V* TV Der1 Der/l V Imprt Pl2
	 "dahkat" V* TV Der1 Der/l V Inf
"<dahkat>"
	 "dahkat" V TV Inf
"<dahppasit>"
	 "dahpas" A Sg Acc PxSg2
	 "dahppasit" V IV Imprt Pl2
	 "dahpas" A Sg Nom PxSg2
	 "dahppasit" V IV Inf
	 "dahpas" A Sg Gen PxSg2
	 "dahpas" A* Der2 Der/at Adv
"<dahppat>"
	 "dahppat" V TV Inf
"<dajádit>"
	 "dadjat" V* TV Der1 Der/d V Imprt Pl2
	 "dadjat" V* TV Der1 Der/d V Inf
	 "dadjat" V* TV Der1 Der/u/a/åd V Inf
	 "dadjat" V* TV Der1 Der/u/a/åd V Imprt Pl2
"<dalludit>"
	 "dalludit" ?
"<damascerit>"
	 "damascerit" V* TV Der1 Der/d V Ind Prs Sg3
	 "damascerit" V TV Inf
"<danderit>"
	 "danderit" V* TV Der1 Der/d V Ind Prs Sg3
	 "danderit" V TV Inf
"<darvvalit>"
	 "darvvat" V* TV Der1 Der/l V Imprt Pl2
	 "darvvat" V* TV Der1 Der/l V Inf
"<darvvat>"
	 "darvvat" V TV Inf
"<dabrridit>"
	 "dabrrit" V* TV Der1 Der/d V Imprt Pl2
	 "dabrrit" V* TV Der1 Der/d V Inf
"<dabrrit>"
	 "dabrrit" V* TV Der1 Der/d V Ind Prs Sg3
	 "dabrrit" V TV Inf
"<dabrijdit>"
	 "dabrijdit" V IV Imprt Pl2
	 "dabrre" N Pl Acc PxSg2
	 "dabrijdit" V IV Inf
"<dabrrahit>"
	 "dabrrahit" V IV Inf
	 "dabrrahit" V IV Imprt Pl2
"<dasádit>"
	 "dassat" V* TV Der1 Der/u/a/åd V Imprt Pl2
	 "dassat" V* TV Der1 Der/u/a/åd V Inf
	 "dassat" V* TV Der1 Der/d V Imprt Pl2
	 "dassat" V* TV Der1 Der/d V Inf
"<dassalit>"
	 "dassalit" V TV Imprt Pl2
	 "dassalit" V TV Inf
	 "dassat" V* TV Der1 Der/l V Imprt Pl2
	 "dassat" V* TV Der1 Der/l V Inf
"<dassat>"
	 "dassat" V TV Inf
"<davedit>"
	 "davedit" V TV Imprt Pl2
	 "davedit" V TV Inf
"<davkkadit>"
	 "davkkadit" V TV Inf
	 "davkkadit" V TV Imprt Pl2
"<davkkat>"
	 "davkkadit" V TV Ind Prs Sg3
	 "davkkat" V TV Inf
"<davkadit>"
	 "davkkat" V* TV Der1 Der/d V Imprt Pl2
	 "davkkat" V* TV Der1 Der/u/a/åd V Imprt Pl2
	 "davkkat" V* TV Der1 Der/d V Inf
	 "davkkat" V* TV Der1 Der/u/a/åd V Inf
"<davkastit>"
	 "davkkat" V* TV Der1 Der/st V Imprt Pl2
	 "davkkat" V* TV Der1 Der/st V Inf
"<davvánit>"
	 "davvánit" V IV Imprt Pl2
	 "davvánit" V IV Inf
"<dieddelit>"
	 "dieddet" V* TV Der1 Der/l V Inf
	 "dieddelit" V TV Inf
	 "dieddelit" V TV Imprt Pl2
	 "dieddet" V* TV Der1 Der/l V Imprt Pl2
"<dieddelahttet>"
	 "dieddelit" V* TV Der1 Der/ahtte V Inf
	 "dieddelit" V* TV Der1 Der/ahtte V* Der3 Actor N Pl Nom PxSg2
	 "dieddet" V* TV Der1 Der/lahtte V* Der3 Actor N Pl Nom PxSg2
	 "dieddet" V* TV Der1 Der/lahtte V Inf
"<dieddelit>"
	 "dieddet" V* TV Der1 Der/l V Inf
	 "dieddelit" V TV Inf
	 "dieddelit" V TV Imprt Pl2
	 "dieddet" V* TV Der1 Der/l V Imprt Pl2
"<dieddet>"
	 "dieddet" V TV Inf
	 "dieddet" V* TV Der3 Actor N Pl Nom PxSg2
"<dæddodit>"
	 "dæddodit" ?
"<dæddásit>"
	 "dieddet" V* TV Der3 Actor N Sg Ill PxSg2
"<dæhpánit>"
	 "dæhpánit" ?
"<divtestit>"
	 "diktet" V* TV Der1 Der/st V Inf
	 "diktet" V* TV Der1 Der/st V Imprt Pl2
"<dejvadit>"
	 "dejvadit" V IV Imprt Pl2
	 "dæjvvat" V* TV Der1 Der/u/a/åd V Imprt Pl2
	 "dæjvvat" V* TV Der1 Der/d V Inf
	 "dæjvvat" V* TV Der1 Der/u/a/åd V Inf
	 "dæjvvat" V* TV Der1 Der/d V Imprt Pl2
	 "dejvadit" V IV Inf
"<iejvvidit>"
	 "iejvvidit" V IV Inf
	 "iejvvit" V* TV Der1 Der/d V Imprt Pl2
	 "iejvvit" V* TV Der1 Der/d V Inf
	 "iejvvidit" V IV Imprt Pl2
"<æjvvalit>"
	 "æjvvalit" V IV Imprt Pl2
	 "æjvvalit" V IV Inf
"<dejvadit>"
	 "dejvadit" V IV Imprt Pl2
	 "dæjvvat" V* TV Der1 Der/u/a/åd V Imprt Pl2
	 "dæjvvat" V* TV Der1 Der/d V Inf
	 "dæjvvat" V* TV Der1 Der/u/a/åd V Inf
	 "dæjvvat" V* TV Der1 Der/d V Imprt Pl2
	 "dejvadit" V IV Inf
"<dierestit>"
	 "dierestit" ?
"<tsábbmet>"
	 "tsábbmet" V TV Inf
	 "tsábbmet" V* TV Der3 Actor N Pl Nom PxSg2
"<dierredit>"
	 "dierredit" V TV Inf
	 "dierredit" V TV Imprt Pl2
"<diettedit>"
	 "dieddet" V* TV Der1 Der/d V Inf
	 "dieddet" V* TV Der1 Der/d V Imprt Pl2
"<dættodit>"
	 "dættodit" V TV Inf
	 "dættodit" V TV Imprt Pl2
"<dievddelit>"
	 "dievddet" V* TV Der1 Der/l V Inf
	 "dievddet" V* TV Der1 Der/l V Imprt Pl2
"<dievdatjit>"
	 "dievdatjit" ?
"<dievdedit>"
	 "dievddet" V* TV Der1 Der/d V Inf
	 "dievddet" V* TV Der1 Der/d V Imprt Pl2
"<dievddelit>"
	 "dievddet" V* TV Der1 Der/l V Inf
	 "dievddet" V* TV Der1 Der/l V Imprt Pl2
"<dievddet>"
	 "dievddet" V* TV Der3 Actor N Pl Nom PxSg2
	 "dievddet" V TV Inf
"<dieverdit>"
	 "dieverdit" V IV Inf
	 "dieverdit" V IV Imprt Pl2
"<debatterit>"
	 "debatterit" V* TV Der1 Der/d V Ind Prs Sg3
	 "debatterit" V TV Inf
"<debiterit>"
	 "debiterit" V TV Inf
	 "debiterit" V* TV Der1 Der/d V Ind Prs Sg3
"<debuterit>"
	 "debuterit" V TV Inf
	 "debuterit" V* TV Der1 Der/d V Ind Prs Sg3
"<decentraliserit>"
	 "decentraliserit" V* TV Der1 Der/d V Ind Prs Sg3
	 "decentraliserit" V TV Inf
"<dechiffrerit>"
	 "dechiffrerit" V TV Inf
	 "dechiffrerit" V* TV Der1 Der/d V Ind Prs Sg3
"<decimerit>"
	 "decimerit" V TV Inf
	 "decimerit" V* TV Der1 Der/d V Ind Prs Sg3
"<dedicerit>"
	 "dedicerit" V TV Inf
	 "dedicerit" V* TV Der1 Der/d V Ind Prs Sg3
"<dediserit>"
	 "dediserit" V* TV Der1 Der/d V Ind Prs Sg3
	 "dediserit" V TV Inf
"<deducerit>"
	 "deducerit" V* IV Der1 Der/d V Ind Prs Sg3
	 "deducerit" V IV Inf
"<deduserit>"
	 "deduserit" V IV Inf
	 "deduserit" V* IV Der1 Der/d V Ind Prs Sg3
"<defilerit>"
	 "defilerit" V* IV Der1 Der/d V Ind Prs Sg3
	 "defilerit" V IV Inf
"<deflaterit>"
	 "deflaterit" V TV Inf
	 "deflaterit" V* TV Der1 Der/d V Ind Prs Sg3
"<deflorerit>"
	 "deflorerit" V* TV Der1 Der/d V Ind Prs Sg3
	 "deflorerit" V TV Inf
"<deformerit>"
	 "deformerit" V TV Inf
	 "deformerit" V* TV Der1 Der/d V Ind Prs Sg3
"<degenererit>"
	 "degenererit" V IV Inf
	 "degenererit" V* IV Der1 Der/d V Ind Prs Sg3
"<degraderit>"
	 "degraderit" V TV Inf
	 "degraderit" V* TV Der1 Der/d V Ind Prs Sg3
"<dehydrerit>"
	 "dehydrerit" V* TV Der1 Der/d V Ind Prs Sg3
	 "dehydrerit" V TV Inf
"<dekanterit>"
	 "dekanterit" V TV Inf
	 "dekanterit" V* TV Der1 Der/d V Ind Prs Sg3
"<dekaterit>"
	 "dekaterit" V* TV Der1 Der/d V Ind Prs Sg3
	 "dekaterit" V TV Inf
"<deklarerit>"
	 "deklarerit" V TV Inf
	 "deklarerit" V* TV Der1 Der/d V Ind Prs Sg3
"<deklasserit>"
	 "deklasserit" V* TV Der1 Der/d V Ind Prs Sg3
	 "deklasserit" V TV Inf
"<deklinerit>"
	 "deklinerit" V* TV Der1 Der/d V Ind Prs Sg3
	 "deklinerit" V TV Inf
"<dekomponerit>"
	 "dekomponerit" V TV Inf
	 "dekomponerit" V* TV Der1 Der/d V Ind Prs Sg3
"<dekorerit>"
	 "dekorerit" V* TV Der1 Der/d V Ind Prs Sg3
	 "dekorerit" V TV Inf
"<dekorterit>"
	 "dekorterit" V* TV Der1 Der/d V Ind Prs Sg3
	 "dekorterit" V TV Inf
"<dekreterit>"
	 "dekreterit" V IV Inf
	 "dekreterit" V* IV Der1 Der/d V Ind Prs Sg3
"<dekuperit>"
	 "dekuperit" V* TV Der1 Der/d V Ind Prs Sg3
	 "dekuperit" V TV Inf
"<delabialiserit>"
	 "delabialiserit" V* TV Der1 Der/d V Ind Prs Sg3
	 "delabialiserit" V TV Inf
"<delerit>"
	 "delerit" V TV Inf
	 "delerit" V* TV Der1 Der/d V Ind Prs Sg3
"<delikaterit>"
	 "delikaterit" V* TV Der1 Der/d V Ind Prs Sg3
	 "delikaterit" V TV Inf
"<delirerit>"
	 "delirerit" V IV Inf
	 "delirerit" V* IV Der1 Der/d V Ind Prs Sg3
"<deludit>"
	 "dællot" V* IV Der1 Der/u/a/åd V Inf
	 "dællot" V* IV Der1 Der/u/a/åd V Imprt Pl2
"<demaskerit>"
	 "demaskerit" V* TV Der1 Der/d V Ind Prs Sg3
	 "demaskerit" V TV Inf
"<dementerit>"
	 "dementerit" V TV Inf
	 "dementerit" V* TV Der1 Der/d V Ind Prs Sg3
"<demilitariserit>"
	 "demilitariserit" V* TV Der1 Der/d V Ind Prs Sg3
	 "demilitariserit" V TV Inf
"<demisjonerit>"
	 "demisjonerit" V TV Inf
	 "demisjonerit" V* TV Der1 Der/d V Ind Prs Sg3
"<demissionerit>"
	 "demissionerit" V TV Inf
	 "demissionerit" V* TV Der1 Der/d V Ind Prs Sg3
"<demisjonerit>"
	 "demisjonerit" V TV Inf
	 "demisjonerit" V* TV Der1 Der/d V Ind Prs Sg3
"<demobiliserit>"
	 "demobiliserit" V TV Inf
	 "demobiliserit" V* TV Der1 Der/d V Ind Prs Sg3
"<demokratiserit>"
	 "demokratiserit" V TV Inf
	 "demokratiserit" V* TV Der1 Der/d V Ind Prs Sg3
"<demolerit>"
	 "demolerit" V* TV Der1 Der/d V Ind Prs Sg3
	 "demolerit" V TV Inf
"<demonterit>"
	 "demonterit" V TV Inf
	 "demonterit" V* TV Der1 Der/d V Ind Prs Sg3
"<demoraliserit>"
	 "demoraliserit" V TV Inf
	 "demoraliserit" V* TV Der1 Der/d V Ind Prs Sg3
"<denasjonaliserit>"
	 "denasjonaliserit" V TV Inf
	 "denasjonaliserit" V* TV Der1 Der/d V Ind Prs Sg3
"<denationaliserit>"
	 "denationaliserit" V* TV Der1 Der/d V Ind Prs Sg3
	 "denationaliserit" V TV Inf
"<denaturaliserit>"
	 "denaturaliserit" V TV Inf
	 "denaturaliserit" V* TV Der1 Der/d V Ind Prs Sg3
"<denaturerit>"
	 "denaturerit" V* TV Der1 Der/d V Ind Prs Sg3
	 "denaturerit" V TV Inf
"<denasjonaliserit>"
	 "denasjonaliserit" V TV Inf
	 "denasjonaliserit" V* TV Der1 Der/d V Ind Prs Sg3
"<denoterit>"
	 "denoterit" V* TV Der1 Der/d V Ind Prs Sg3
	 "denoterit" V TV Inf
"<denuderit>"
	 "denuderit" V* TV Der1 Der/d V Ind Prs Sg3
	 "denuderit" V TV Inf
"<deoksiderit>"
	 "deoksiderit" V* TV Der1 Der/d V Ind Prs Sg3
	 "deoksiderit" V TV Inf
"<deoxiderit>"
	 "deoxiderit" V TV Inf
	 "deoxiderit" V* TV Der1 Der/d V Ind Prs Sg3
"<deponerit>"
	 "deponerit" V* TV Der1 Der/d V Ind Prs Sg3
	 "deponerit" V TV Inf
"<deporterit>"
	 "deporterit" V* TV Der1 Der/d V Ind Prs Sg3
	 "deporterit" V TV Inf
"<depraverit>"
	 "depraverit" V TV Inf
	 "depraverit" V* TV Der1 Der/d V Ind Prs Sg3
"<deprimerit>"
	 "deprimerit" V IV Inf
	 "deprimerit" V* IV Der1 Der/d V Ind Prs Sg3
"<deprivatiserit>"
	 "deprivatiserit" V TV Inf
	 "deprivatiserit" V* TV Der1 Der/d V Ind Prs Sg3
"<derangerit>"
	 "derangerit" V* TV Der1 Der/d V Ind Prs Sg3
	 "derangerit" V TV Inf
"<derelinkverit>"
	 "derelinkverit" V* TV Der1 Der/d V Ind Prs Sg3
	 "derelinkverit" V TV Inf
"<deriverit>"
	 "deriverit" V TV Inf
	 "deriverit" V* TV Der1 Der/d V Ind Prs Sg3
"<desarmerit>"
	 "desarmerit" V TV Inf
	 "desarmerit" V* TV Der1 Der/d V Ind Prs Sg3
"<desavuerit>"
	 "desavuerit" V* TV Der1 Der/d V Ind Prs Sg3
	 "desavuerit" V TV Inf
"<desentraliserit>"
	 "desentraliserit" V TV Inf
	 "desentraliserit" V* TV Der1 Der/d V Ind Prs Sg3
"<deserterit>"
	 "deserterit" V IV Inf
	 "deserterit" V* IV Der1 Der/d V Ind Prs Sg3
"<desiderit>"
	 "desiderit" V* TV Der1 Der/d V Ind Prs Sg3
	 "desiderit" V TV Inf
"<designit>"
	 "designit" V* TV Der1 Der/d V Ind Prs Sg3
	 "designit" V TV Inf
"<desillusjonerit>"
	 "desillusjonerit" V* TV Der1 Der/d V Ind Prs Sg3
	 "desillusjonerit" V TV Inf
"<desillutionerit>"
	 "desillutionerit" V TV Inf
	 "desillutionerit" V* TV Der1 Der/d V Ind Prs Sg3
"<desillusjonerit>"
	 "desillusjonerit" V* TV Der1 Der/d V Ind Prs Sg3
	 "desillusjonerit" V TV Inf
"<desimerit>"
	 "desimerit" V TV Inf
	 "desimerit" V* TV Der1 Der/d V Ind Prs Sg3
"<desinficerit>"
	 "desinficerit" V TV Inf
	 "desinficerit" V* TV Der1 Der/d V Ind Prs Sg3
"<desinfiserit>"
	 "desinfiserit" V* TV Der1 Der/d V Ind Prs Sg3
	 "desinfiserit" V TV Inf
"<desinformerit>"
	 "desinformerit" V* TV Der1 Der/d V Ind Prs Sg3
	 "desinformerit" V TV Inf
"<desintegrerit>"
	 "desintegrerit" V TV Inf
	 "desintegrerit" V* TV Der1 Der/d V Ind Prs Sg3
"<desoksiderit>"
	 "desoksiderit" V* TV Der1 Der/d V Ind Prs Sg3
	 "desoksiderit" V TV Inf
"<desorganiserit>"
	 "desorganiserit" V TV Inf
	 "desorganiserit" V* TV Der1 Der/d V Ind Prs Sg3
"<desorienterit>"
	 "desorienterit" V TV Inf
	 "desorienterit" V* TV Der1 Der/d V Ind Prs Sg3
"<desoxiderit>"
	 "desoxiderit" V* TV Der1 Der/d V Ind Prs Sg3
	 "desoxiderit" V TV Inf
"<destruerit>"
	 "destruerit" V TV Inf
	 "destruerit" V* TV Der1 Der/d V Ind Prs Sg3
"<detacherit>"
	 "detacherit" V* TV Der1 Der/d V Ind Prs Sg3
	 "detacherit" V TV Inf
"<detaljstivrrit>"
	 "detaljstivrrit" ?
"<detasjerit>"
	 "detasjerit" V TV Inf
	 "detasjerit" V* TV Der1 Der/d V Ind Prs Sg3
"<detasjerit>"
	 "detasjerit" V TV Inf
	 "detasjerit" V* TV Der1 Der/d V Ind Prs Sg3
"<determinerit>"
	 "determinerit" V TV Inf
	 "determinerit" V* TV Der1 Der/d V Ind Prs Sg3
"<detonerit>"
	 "detonerit" V* TV Der1 Der/d V Ind Prs Sg3
	 "detonerit" V TV Inf
"<detroniserit>"
	 "detroniserit" V TV Inf
	 "detroniserit" V* TV Der1 Der/d V Ind Prs Sg3
"<devaluerit>"
	 "devaluerit" V TV Inf
	 "devaluerit" V* TV Der1 Der/d V Ind Prs Sg3
"<devierit>"
	 "devierit" V* TV Der1 Der/d V Ind Prs Sg3
	 "devierit" V TV Inf
"<dialyserit>"
	 "dialyserit" V* TV Der1 Der/d V Ind Prs Sg3
	 "dialyserit" V TV Inf
"<diehtalit>"
	 "diehtalit" V TV Inf
	 "diehtalit" V TV Imprt Pl2
"<diehtet>"
	 "diehtet" V TV Inf
"<dienedit>"
	 "dienedit" V TV Imprt Pl2
	 "dienedit" V TV Inf
"<dáppedit>"
	 "dáppedit" V TV Imprt Pl2
	 "dáppedit" V TV Inf
"<diededit>"
	 "diehtet" V* TV Der1 Der/d V Inf
	 "diededit" V TV Imprt Pl2
	 "diehtet" V* TV Der1 Der/d V Imprt Pl2
	 "diededit" V TV Inf
"<differansierit>"
	 "differansierit" V* TV Der1 Der/d V Ind Prs Sg3
	 "differansierit" V TV Inf
"<differensierit>"
	 "differensierit" V TV Inf
	 "differensierit" V* TV Der1 Der/d V Ind Prs Sg3
"<differentierit>"
	 "differentierit" V TV Inf
	 "differentierit" V* TV Der1 Der/d V Ind Prs Sg3
"<differerit>"
	 "differerit" V TV Inf
	 "differerit" V* TV Der1 Der/d V Ind Prs Sg3
"<diffunderit>"
	 "diffunderit" V* TV Der1 Der/d V Ind Prs Sg3
	 "diffunderit" V TV Inf
"<diftongerit>"
	 "diftongerit" V* TV Der1 Der/d V Ind Prs Sg3
	 "diftongerit" V TV Inf
"<digitaliserit>"
	 "digitaliserit" V* TV Der1 Der/d V Ind Prs Sg3
	 "digitaliserit" V TV Inf
"<dihkkidit>"
	 "dihkkidit" ?
"<diktet>"
	 "diktet" V TV Inf
	 "diktet" V* TV Der3 Actor N Pl Nom PxSg2
"<diktet>"
	 "diktet" V TV Inf
	 "diktet" V* TV Der3 Actor N Pl Nom PxSg2
"<diltit>"
	 "diltit" V TV Inf
	 "diltit" V* TV Der1 Der/d V Ind Prs Sg3
"<dimensjonerit>"
	 "dimensjonerit" V TV Inf
	 "dimensjonerit" V* TV Der1 Der/d V Ind Prs Sg3
"<dimentionerit>"
	 "dimentionerit" V TV Inf
	 "dimentionerit" V* TV Der1 Der/d V Ind Prs Sg3
"<dimensjonerit>"
	 "dimensjonerit" V TV Inf
	 "dimensjonerit" V* TV Der1 Der/d V Ind Prs Sg3
"<dimitterit>"
	 "dimitterit" V* TV Der1 Der/d V Ind Prs Sg3
	 "dimitterit" V TV Inf
"<dimádahttet>"
	 "dibmat" V* IV Der2 Der/dahtte V* Der3 Actor N Pl Nom PxSg2
	 "dibmat" V* IV Der2 Der/dahtte V Inf
"<dimátjit>"
	 "dibmat" V IV Sup
"<dinerit>"
	 "dinerit" V IV Inf
	 "dinerit" V* IV Der1 Der/d V Ind Prs Sg3
"<dibmadit>"
	 "dibmadit" V TV Imprt Pl2
	 "dibmadit" V TV Inf
"<disenterit>"
	 "disenterit" V TV Inf
	 "disenterit" V* TV Der1 Der/d V Ind Prs Sg3
"<disiplinerit>"
	 "disiplinerit" V TV Inf
	 "disiplinerit" V* TV Der1 Der/d V Ind Prs Sg3
"<diskonterit>"
	 "diskonterit" V TV Inf
	 "diskonterit" V* TV Der1 Der/d V Ind Prs Sg3
"<diskrediterit>"
	 "diskrediterit" V* TV Der1 Der/d V Ind Prs Sg3
	 "diskrediterit" V TV Inf
"<diskriminerit>"
	 "diskriminerit" V TV Inf
	 "diskriminerit" V* TV Der1 Der/d V Ind Prs Sg3
"<diskuterit>"
	 "diskuterit" V IV Inf
	 "diskuterit" V* IV Der1 Der/d V Ind Prs Sg3
"<diskvalificerit>"
	 "diskvalificerit" V* TV Der1 Der/d V Ind Prs Sg3
	 "diskvalificerit" V TV Inf
"<diskvalifiserit>"
	 "diskvalifiserit" V TV Inf
	 "diskvalifiserit" V* TV Der1 Der/d V Ind Prs Sg3
"<dispascherit>"
	 "dispascherit" V* TV Der1 Der/d V Ind Prs Sg3
	 "dispascherit" V TV Inf
"<dispasjerit>"
	 "dispasjerit" V* TV Der1 Der/d V Ind Prs Sg3
	 "dispasjerit" V TV Inf
"<dispasjerit>"
	 "dispasjerit" V* TV Der1 Der/d V Ind Prs Sg3
	 "dispasjerit" V TV Inf
"<dispenserit>"
	 "dispenserit" V IV Inf
	 "dispenserit" V* IV Der1 Der/d V Ind Prs Sg3
"<disponerit>"
	 "disponerit" V* TV Der1 Der/d V Ind Prs Sg3
	 "disponerit" V TV Inf
"<disputerit>"
	 "disputerit" V* IV Der1 Der/d V Ind Prs Sg3
	 "disputerit" V IV Inf
"<dissekerit>"
	 "dissekerit" V* TV Der1 Der/d V Ind Prs Sg3
	 "dissekerit" V TV Inf
"<dissenterit>"
	 "dissenterit" V* TV Der1 Der/d V Ind Prs Sg3
	 "dissenterit" V TV Inf
"<dissimilerit>"
	 "dissimilerit" V TV Inf
	 "dissimilerit" V* TV Der1 Der/d V Ind Prs Sg3
"<dissocierit>"
	 "dissocierit" V TV Inf
	 "dissocierit" V* TV Der1 Der/d V Ind Prs Sg3
"<dissonerit>"
	 "dissonerit" V* TV Der1 Der/d V Ind Prs Sg3
	 "dissonerit" V TV Inf
"<dissosierit>"
	 "dissosierit" V TV Inf
	 "dissosierit" V* TV Der1 Der/d V Ind Prs Sg3
"<distanserit>"
	 "distanserit" V IV Inf
	 "distanserit" V* IV Der1 Der/d V Ind Prs Sg3
"<distingverit>"
	 "distingverit" V* TV Der1 Der/d V Ind Prs Sg3
	 "distingverit" V TV Inf
"<distraherit>"
	 "distraherit" V* TV Der1 Der/d V Ind Prs Sg3
	 "distraherit" V TV Inf
"<distribuerit>"
	 "distribuerit" V* TV Der1 Der/d V Ind Prs Sg3
	 "distribuerit" V TV Inf
"<divergerit>"
	 "divergerit" V IV Inf
	 "divergerit" V* IV Der1 Der/d V Ind Prs Sg3
"<diverterit>"
	 "diverterit" V* IV Der1 Der/d V Ind Prs Sg3
	 "diverterit" V IV Inf
"<dividerit>"
	 "dividerit" V TV Inf
	 "dividerit" V* TV Der1 Der/d V Ind Prs Sg3
"<divudit>"
	 "divudit" V IV Imprt Pl2
	 "divvot" V* TV Der1 Der/u/a/åd V Inf
	 "divut" N Sg Acc PxSg2
	 "divut" N Sg Nom PxSg2
	 "divvot" V* TV Der1 Der/u/a/åd V Imprt Pl2
	 "divudit" V IV Inf
	 "divut" N Sg Gen PxSg2
"<divrrodit>"
	 "divrrodit" V TV Imprt Pl2
	 "divrrodit" V TV Inf
"<divrrut>"
	 "divrrot" V* IV Der3 Actor N Sg Nom PxSg2
	 "divrrot" V IV ImprtII Pl2
	 "divrrot" V* IV Der3 Actor N Sg Gen PxSg2
	 "divrrot" V* IV Der3 Actor N Sg Acc PxSg2
	 "divrrot" V IV Imprt Pl2
"<divtestit>"
	 "diktet" V* TV Der1 Der/st V Inf
	 "diktet" V* TV Der1 Der/st V Imprt Pl2
"<divtátjit>"
	 "diktet" V TV Sup
"<divodit>"
	 "divodit" V TV Inf
	 "divvot" V* TV Der1 Der/d V Imprt Pl2
	 "divodit" V TV Imprt Pl2
	 "divvot" V* TV Der1 Der/d V Inf
"<divostit>"
	 "divvot" V* TV Der1 Der/st V Imprt Pl2
	 "divvot" V* TV Der1 Der/st V Inf
"<divvolit>"
	 "divvot" V* TV Der1 Der/l V Imprt Pl2
	 "divvot" V* TV Der1 Der/l V Inf
"<divvut>"
	 "divvot" V TV Imprt Pl2
	 "divvot" V* TV Der3 Actor N Sg Acc PxSg2
	 "divvot" V TV ImprtII Pl2
	 "divvot" V* TV Der3 Actor N Sg Nom PxSg2
	 "divvot" V* TV Der3 Actor N Sg Gen PxSg2
"<dådjalit>"
	 "dådjalit" V TV Inf
	 "dådjalit" V TV Imprt Pl2
"<doaddjut>"
	 "doaddjut" V* IV Der1 Der/d V Ind Prs Sg3
	 "doadjet" V* TV Der/Pass V Inf
	 "doaddjut" V IV Inf
"<doadjelit>"
	 "doadjet" V* TV Der1 Der/l V Inf
	 "doadjet" V* TV Der1 Der/l V Imprt Pl2
"<doadjet>"
	 "doadjet" V TV Inf
"<doaddjut>"
	 "doaddjut" V* IV Der1 Der/d V Ind Prs Sg3
	 "doadjet" V* TV Der/Pass V Inf
	 "doaddjut" V IV Inf
"<hárjjánit>"
	 "hárjjánit" V IV Inf
	 "hárjjánit" V IV Imprt Pl2
"<doahpolit>"
	 "doahpot" V* TV Der1 Der/l V Imprt Pl2
	 "doahpolit" V TV Imprt Pl2
	 "doahpot" V* TV Der1 Der/l V Inf
	 "doahpolit" V TV Inf
"<doajmmat>"
	 "doajmmat" V IV Inf
	 "doajmma" N Sg Nom PxSg2
"<doajestit>"
	 "doadjet" V* TV Der1 Der/st V Inf
	 "doadjet" V* TV Der1 Der/st V Imprt Pl2
"<doajjdet>"
	 "doajjdet" ?
"<dåjmadit>"
	 "doajmmat" V* IV Der1 Der/u/a/åd V Imprt Pl2
	 "dåjmadit" V TV Imprt Pl2
	 "doajmmat" V* IV Der1 Der/u/a/åd V Inf
	 "doajmmat" V* IV Der1 Der/d V Imprt Pl2
	 "doajmmat" V* IV Der1 Der/d V Inf
	 "dåjmadit" V TV Inf
"<doajvvut>"
	 "doajvvot" V* TV Der3 Actor N Sg Nom PxSg2
	 "doajvvot" V* TV Der3 Actor N Sg Acc PxSg2
	 "doajvvo" N Sg Nom PxSg2
	 "doajvvot" V TV ImprtII Pl2
	 "doajvvot" V* TV Der3 Actor N Sg Gen PxSg2
	 "doajvvot" V TV Imprt Pl2
"<doajvodit>"
	 "doajvvot" V* TV Der1 Der/d V Imprt Pl2
	 "doajvvot" V* TV Der1 Der/d V Inf
"<dåladit>"
	 "dållat" V* TV Der1 Der/d V Inf
	 "dållat" V* TV Der1 Der/u/a/åd V Inf
	 "dållat" V* TV Der1 Der/d V Imprt Pl2
	 "dållat" V* TV Der1 Der/u/a/åd V Imprt Pl2
"<dåladit>"
	 "dållat" V* TV Der1 Der/d V Inf
	 "dållat" V* TV Der1 Der/u/a/åd V Inf
	 "dållat" V* TV Der1 Der/d V Imprt Pl2
	 "dållat" V* TV Der1 Der/u/a/åd V Imprt Pl2
"<ásadit>"
	 "ássat" V* IV Der1 Der/u/a/åd V Inf
	 "ásadit" V TV Imprt Pl2
	 "ásadit" V TV Inf
	 "ássat" V* IV Der1 Der/d V Imprt Pl2
	 "ássat" V* IV Der1 Der/u/a/åd V Imprt Pl2
	 "ássat" V* IV Der1 Der/d V Inf
"<doallánit>"
	 "doallánit" V IV Imprt Pl2
	 "doallánit" V IV Inf
"<doalvvolit>"
	 "doalvvot" V* TV Der1 Der/l V Inf
	 "doalvvolit" V TV Imprt Pl2
	 "doalvvolit" V TV Inf
	 "doalvvot" V* TV Der1 Der/l V Imprt Pl2
"<doalvvut>"
	 "doalvvot" V* TV Der3 Actor N Sg Gen PxSg2
	 "doalvvot" V TV ImprtII Pl2
	 "doalvvot" V* TV Der3 Actor N Sg Nom PxSg2
	 "doalvvot" V TV Imprt Pl2
	 "doalvvot" V* TV Der3 Actor N Sg Acc PxSg2
"<doalvodit>"
	 "doalvvot" V* TV Der1 Der/d V Inf
	 "doalvodit" V TV Imprt Pl2
	 "doalvvot" V* TV Der1 Der/d V Imprt Pl2
	 "doalvodit" V TV Inf
"<dåmadit>"
	 "dåmadit" V TV Imprt Pl2
	 "dåmadit" V TV Inf
"<doargestahttet>"
	 "doargestit" V* IV Der1 Der/ahtte V* Der3 Actor N Pl Nom PxSg2
	 "doargestit" V* IV Der1 Der/ahtte V Inf
"<doargestit>"
	 "doargestit" V IV Inf
	 "doargestit" V IV Imprt Pl2
"<doarestit>"
	 "doarestit" V IV Inf
	 "doarestit" V IV Imprt Pl2
"<doarjjalit>"
	 "doarjjalit" V TV Imprt Pl2
	 "doarjjalit" V TV Inf
"<doarjodit>"
	 "doarjjot" V* TV Der1 Der/d V Inf
	 "doarjodit" V TV Inf
	 "doarjjot" V* TV Der1 Der/d V Imprt Pl2
	 "doarjodit" V TV Imprt Pl2
"<doarjjut>"
	 "doarjjot" V* TV Der3 Actor N Sg Gen PxSg2
	 "doarjjot" V TV ImprtII Pl2
	 "doarjjot" V* TV Der3 Actor N Sg Acc PxSg2
	 "doarjjot" V* TV Der3 Actor N Sg Nom PxSg2
	 "doarjjot" V TV Imprt Pl2
"<doarostit>"
	 "doarrot" V* IV Der1 Der/st V Imprt Pl2
	 "doarro" N Sg Ela PxSg2
	 "doarrot" V* IV Der1 Der/st V Inf
"<doarredit>"
	 "doarredit" V TV Imprt Pl2
	 "doarredit" V TV Inf
"<doarredit>"
	 "doarredit" V TV Imprt Pl2
	 "doarredit" V TV Inf
"<doarrut>"
	 "doarrot" V* IV Der3 Actor N Sg Gen PxSg2
	 "doarrut" V* IV Der1 Der/d V Ind Prs Sg3
	 "doarrot" V* IV Der3 Actor N Sg Nom PxSg2
	 "doarrot" V* IV Der3 Actor N Sg Acc PxSg2
	 "doarrut" V IV Inf
"<doarrát>"
	 "doarrát" V* IV Der1 Der/d V Ind Prs Sg3
	 "doarrát" V IV Inf
"<doarodit>"
	 "doarrot" V* IV Der1 Der/d V Inf
	 "doarrot" V* IV Der1 Der/d V Imprt Pl2
"<dåbådit>"
	 "dåhpåt" V* IV Der1 Der/d V Inf
	 "dåhpåt" V* IV Der1 Der/u/a/åd V Inf
	 "dåbådit" V IV Imprt Pl2
	 "dåhpåt" V* IV Der1 Der/u/a/åd V Imprt Pl2
	 "dåhpåt" V* IV Der1 Der/d V Imprt Pl2
	 "dåbådit" V IV Inf
"<doabbánit>"
	 "doabbánit" ?
"<dåbudit>"
	 "doahpot" V* TV Der1 Der/u/a/åd V Inf
	 "doahpot" V* TV Der1 Der/u/a/åd V Imprt Pl2
"<dådjålit>"
	 "dådjålit" V TV Inf
	 "dådjålit" V TV Imprt Pl2
"<dådjet>"
	 "dådjet" V TV Inf
"<dåhkkidit>"
	 "dåhkkidit" V TV Imprt Pl2
	 "dåhkkidit" V TV Inf
	 "dåhkkit" V* IV Der1 Der/d V Inf
	 "dåhkkit" V* IV Der1 Der/d V Imprt Pl2
"<dåhråjdit>"
	 "dåhråjdit" ?
"<dåjådit>"
	 "dåjådit" ?
"<dåjdåtjit>"
	 "dåjddet" V TV Sup
"<dåjdestit>"
	 "dåjdestit" V TV Imprt Pl2
	 "dåjddet" V* TV Der1 Der/st V Inf
	 "dåjddet" V* TV Der1 Der/st V Imprt Pl2
	 "dåjdestit" V TV Inf
"<dåjddelit>"
	 "dåjddet" V* TV Der1 Der/l V Imprt Pl2
	 "dåjddelit" V TV Inf
	 "dåjddelit" V TV Imprt Pl2
	 "dåjddet" V* TV Der1 Der/l V Inf
"<dåjddet>"
	 "dåjddet" V TV Inf
	 "dåjddet" V* TV Der3 Actor N Pl Nom PxSg2
"<dåjddåsit>"
	 "dåjddet" V* TV Der3 Actor N Sg Ill PxSg2
"<dåjvudit>"
	 "doajvvot" V* TV Der1 Der/u/a/åd V Inf
	 "doajvvot" V* TV Der1 Der/u/a/åd V Imprt Pl2
"<doktorerit>"
	 "doktorerit" V IV Inf
	 "doktorerit" V* IV Der1 Der/d V Ind Prs Sg3
"<dokumenterit>"
	 "dokumenterit" V TV Inf
	 "dokumenterit" V* TV Der1 Der/d V Ind Prs Sg3
"<dågŋådit>"
	 "dågŋådit" V TV Imprt Pl2
	 "dågŋådit" V TV Inf
"<dållidit>"
	 "dållidit" V TV Inf
	 "dållit" V* TV Der1 Der/d V Imprt Pl2
	 "dållit" V* TV Der1 Der/d V Inf
	 "dållidit" V TV Imprt Pl2
"<dållidit>"
	 "dållidit" V TV Inf
	 "dållit" V* TV Der1 Der/d V Imprt Pl2
	 "dållit" V* TV Der1 Der/d V Inf
	 "dållidit" V TV Imprt Pl2
"<dållistit>"
	 "dållit" V* TV Der1 Der/st V Imprt Pl2
	 "dållit" V* TV Der1 Der/st V Inf
"<dålvudit>"
	 "dålvudit" V TV Inf
	 "doalvvot" V* TV Der1 Der/u/a/åd V Inf
	 "doalvvot" V* TV Der1 Der/u/a/åd V Imprt Pl2
	 "dålvudit" V TV Imprt Pl2
"<dominerit>"
	 "dominerit" V* TV Der1 Der/d V Ind Prs Sg3
	 "dominerit" V TV Inf
"<domisilierit>"
	 "domisilierit" V* TV Der1 Der/d V Ind Prs Sg3
	 "domisilierit" V TV Inf
"<donerit>"
	 "donerit" V* TV Der1 Der/d V Ind Prs Sg3
	 "donerit" V TV Inf
"<dåppedit>"
	 "dåppedit" V TV Imprt Pl2
	 "dåppedit" V TV Inf
"<dårgijdit>"
	 "dårgijdit" ?
"<dårjudit>"
	 "doarjjot" V* TV Der1 Der/u/a/åd V Imprt Pl2
	 "doarjjot" V* TV Der1 Der/u/a/åd V Inf
"<dårudit>"
	 "doarrot" V* IV Der1 Der/u/a/åd V Imprt Pl2
	 "doarrot" V* IV Der1 Der/u/a/åd V Inf
"<dårustahttet>"
	 "dårustahttet" V* TV Der3 Actor N Pl Nom PxSg2
	 "dårustahttet" V TV Inf
"<dårrånit>"
	 "dårrånit" V IV Imprt Pl2
	 "dårrånit" V IV Inf
"<dårrånit>"
	 "dårrånit" V IV Imprt Pl2
	 "dårrånit" V IV Inf
"<doserit>"
	 "doserit" V* TV Der1 Der/d V Ind Prs Sg3
	 "doserit" V TV Inf
"<dosserit>"
	 "dosserit" V TV Inf
	 "dosserit" V* TV Der1 Der/d V Ind Prs Sg3
"<doterit>"
	 "doterit" V TV Inf
	 "doterit" V* TV Der1 Der/d V Ind Prs Sg3
"<dåbddåt>"
	 "dåbdde" N Sg Nom PxSg2
	 "dåbddåt" V TV Inf
	 "dåbdde" N Sg Gen PxSg2
	 "dåbdde" N Sg Acc PxSg2
"<dåbdådit>"
	 "dåbddåt" V* TV Der1 Der/d V Imprt Pl2
	 "dåbdådit" V IV Inf
	 "dåbddåt" V* TV Der1 Der/u/a/åd V Imprt Pl2
	 "dåbddåt" V* TV Der1 Der/d V Inf
	 "dåbdådit" V IV Imprt Pl2
	 "dåbddåt" V* TV Der1 Der/u/a/åd V Inf
"<dåbdådit>"
	 "dåbddåt" V* TV Der1 Der/d V Imprt Pl2
	 "dåbdådit" V IV Inf
	 "dåbddåt" V* TV Der1 Der/u/a/åd V Imprt Pl2
	 "dåbddåt" V* TV Der1 Der/d V Inf
	 "dåbdådit" V IV Imprt Pl2
	 "dåbddåt" V* TV Der1 Der/u/a/åd V Inf
"<dåbdåstit>"
	 "dåbdåstit" V TV Imprt Pl2
	 "dåbdåstit" V TV Inf
	 "dåbddåt" V* TV Der1 Der/st V Imprt Pl2
	 "dåbddåt" V* TV Der1 Der/st V Inf
"<dåvdåstit>"
	 "dåvdåstit" V TV Inf
	 "dåvdåstit" V TV Imprt Pl2
"<dåbdijdit>"
	 "dåbdijdit" V IV Imprt Pl2
	 "dåbdijdit" V IV Inf
"<dåbddådit>"
	 "dåbddådit" ?
"<dåskudit>"
	 "dåskudit" ?
"<dramatiserit>"
	 "dramatiserit" V TV Inf
	 "dramatiserit" V* TV Der1 Der/d V Ind Prs Sg3
"<draperit>"
	 "draperit" V TV Inf
	 "draperit" V* TV Der1 Der/d V Ind Prs Sg3
"<drasjerit>"
	 "drasjerit" V TV Inf
	 "drasjerit" V* TV Der1 Der/d V Ind Prs Sg3
"<drenerit>"
	 "drenerit" V TV Inf
	 "drenerit" V* TV Der1 Der/d V Ind Prs Sg3
"<dresserit>"
	 "dresserit" V* TV Der1 Der/d V Ind Prs Sg3
	 "dresserit" V TV Inf
"<dränerit>"
	 "drænerit" V* TV Der1 Der/d V Ind Prs Sg3
	 "drænerit" V TV Inf
"<dubblerit>"
	 "dubblerit" V TV Inf
	 "dubblerit" V* TV Der1 Der/d V Ind Prs Sg3
"<dublerit>"
	 "dublerit" V TV Inf
	 "dublerit" V* TV Der1 Der/d V Ind Prs Sg3
"<duellerit>"
	 "duellerit" V* IV Der1 Der/d V Ind Prs Sg3
	 "duellerit" V IV Inf
"<duhtadit>"
	 "duhtadit" V TV Imprt Pl2
	 "duhtadit" V TV Inf
"<dujvedit>"
	 "dujvedit" ?
"<duoldadit>"
	 "duolldat" V* IV Der1 Der/u/a/åd V Imprt Pl2
	 "duolldat" V* IV Der1 Der/u/a/åd V Inf
	 "duolldat" V* IV Der1 Der/d V Imprt Pl2
	 "duolldat" V* IV Der1 Der/d V Inf
	 "duoldadit" V TV Imprt Pl2
	 "duoldadit" V TV Inf
"<duolmudit>"
	 "duolmmot" V* TV Der1 Der/u/a/åd V Imprt Pl2
	 "duolmmot" V* TV Der1 Der/u/a/åd V Inf
"<dulvvalit>"
	 "dulvvat" V* IV Der1 Der/l V Inf
	 "dulvvat" V* IV Der1 Der/l V Imprt Pl2
"<dulvadit>"
	 "dulvvat" V* IV Der1 Der/u/a/åd V Inf
	 "dulvvat" V* IV Der1 Der/u/a/åd V Imprt Pl2
	 "dulvvat" V* IV Der1 Der/d V Inf
	 "dulvvat" V* IV Der1 Der/d V Imprt Pl2
"<dulvastit>"
	 "dulvvat" V* IV Der1 Der/st V Imprt Pl2
	 "dulvvat" V* IV Der1 Der/st V Inf
"<duobbánit>"
	 "duobbánit" V IV Imprt Pl2
	 "duobbánit" V IV Inf
"<duoggodit>"
	 "duoggodit" ?
"<duoggŋat>"
	 "duoggŋat" V TV Inf
"<duohpanit>"
	 "duohpanit" V IV Imprt Pl2
	 "duohpanit" V IV Inf
"<duohtadit>"
	 "duohttat" V* IV Der1 Der/d V Inf
	 "duohttat" V* IV Der1 Der/u/a/åd V Inf
	 "duohtadit" V TV Imprt Pl2
	 "duohttat" V* IV Der1 Der/d V Imprt Pl2
	 "duohttat" V* IV Der1 Der/u/a/åd V Imprt Pl2
	 "duohtadit" V TV Inf
"<duogŋadit>"
	 "duoggŋat" V* TV Der1 Der/u/a/åd V Imprt Pl2
	 "duogŋadit" V TV Inf
	 "duoggŋat" V* TV Der1 Der/u/a/åd V Inf
	 "duoggŋat" V* TV Der1 Der/d V Inf
	 "duoggŋat" V* TV Der1 Der/d V Imprt Pl2
	 "duogŋadit" V TV Imprt Pl2
"<duolbagit>"
	 "duolbak" A* Der2 Der/at Adv
	 "duolbak" A Sg Nom PxSg2
	 "duolbak" A Sg Gen PxSg2
	 "duolbak" A Sg Acc PxSg2
"<duolbasinjårådit>"
	 "duolbasinjårådit" ?
"<duolbadit>"
	 "duolbadit" ?
"<duolmmut>"
	 "duolmmot" V* TV Der3 Actor N Sg Acc PxSg2
	 "duolmmot" V TV ImprtII Pl2
	 "duolmmot" V* TV Der3 Actor N Sg Nom PxSg2
	 "duolmmot" V* TV Der3 Actor N Sg Gen PxSg2
	 "duolmmot" V TV Imprt Pl2
"<duolldalit>"
	 "duolldat" V* IV Der1 Der/l V Imprt Pl2
	 "duolldat" V* IV Der1 Der/l V Inf
"<duoldadit>"
	 "duolldat" V* IV Der1 Der/u/a/åd V Imprt Pl2
	 "duolldat" V* IV Der1 Der/u/a/åd V Inf
	 "duolldat" V* IV Der1 Der/d V Imprt Pl2
	 "duolldat" V* IV Der1 Der/d V Inf
	 "duoldadit" V TV Imprt Pl2
	 "duoldadit" V TV Inf
"<duoldadit>"
	 "duolldat" V* IV Der1 Der/u/a/åd V Imprt Pl2
	 "duolldat" V* IV Der1 Der/u/a/åd V Inf
	 "duolldat" V* IV Der1 Der/d V Imprt Pl2
	 "duolldat" V* IV Der1 Der/d V Inf
	 "duoldadit" V TV Imprt Pl2
	 "duoldadit" V TV Inf
"<duoldatjit>"
	 "duolldat" V IV Sup
"<duolggut>"
	 "duolggot" V* TV Der3 Actor N Sg Gen PxSg2
	 "duolggot" V TV ImprtII Pl2
	 "duolggo" N Sg Nom PxSg2
	 "duolggot" V* TV Der3 Actor N Sg Acc PxSg2
	 "duolggot" V* TV Der3 Actor N Sg Nom PxSg2
	 "duolggot" V TV Imprt Pl2
"<duolmadit>"
	 "duolmadit" ?
"<rahkkádit>"
	 "rahkkádit" ?
"<stiblidit>"
	 "stiblidit" ?
"<duolmastit>"
	 "duolmastit" V TV Imprt Pl2
	 "duolmastit" V TV Inf
"<duolmastuvvat>"
	 "duolmastit" V* TV Der1 Der/Pass V Inf
"<duolvadit>"
	 "duolvvat" V* IV Der1 Der/u/a/åd V Imprt Pl2
	 "duolvvat" V* IV Der1 Der/d V Imprt Pl2
	 "duolvvat" V* IV Der1 Der/d V Inf
	 "duolvvat" V* IV Der1 Der/u/a/åd V Inf
"<duolvatjit>"
	 "duolvva" N* Der1 Der/Dimin N Sg Nom PxSg2
	 "duolvvat" V IV Sup
	 "duolvva" N* Der1 Der/Dimin N Sg Gen PxSg2
	 "duolvva" N* Der1 Der/Dimin N Sg Acc PxSg2
"<duolvadit>"
	 "duolvvat" V* IV Der1 Der/u/a/åd V Imprt Pl2
	 "duolvvat" V* IV Der1 Der/d V Imprt Pl2
	 "duolvvat" V* IV Der1 Der/d V Inf
	 "duolvvat" V* IV Der1 Der/u/a/åd V Inf
"<duoppedit>"
	 "duoppedit" V TV Imprt Pl2
	 "duoppedit" V TV Inf
"<duoradit>"
	 "duorrat" V* TV Der1 Der/u/a/åd V Inf
	 "duorrat" V* TV Der1 Der/u/a/åd V Imprt Pl2
	 "duorrat" V* TV Der1 Der/d V Imprt Pl2
	 "duorrat" V* TV Der1 Der/d V Inf
"<duorbbut>"
	 "duorbbot" V* TV Der3 Actor N Sg Gen PxSg2
	 "duorbbot" V* TV Der3 Actor N Sg Acc PxSg2
	 "duorbbot" V* TV Der3 Actor N Sg Nom PxSg2
	 "duorbbot" V TV Imprt Pl2
	 "duorbbot" V TV ImprtII Pl2
"<duorgadit>"
	 "duorgadit" ?
"<duorralit>"
	 "duorrat" V* TV Der1 Der/l V Imprt Pl2
	 "duorrat" V* TV Der1 Der/l V Inf
"<duorrat>"
	 "duorrat" V TV Inf
"<duosstut>"
	 "duosstot" V* TV Der3 Actor N Sg Nom PxSg2
	 "duosstat" V IV ImprtII Pl2
	 "duosstot" V TV Imprt Pl2
	 "duosstot" V* TV Der3 Actor N Sg Acc PxSg2
	 "duossto" N Sg Nom PxSg2
	 "duosstot" V TV ImprtII Pl2
	 "duossto" N Sg Acc PxSg2
	 "duosstot" V* TV Der3 Actor N Sg Gen PxSg2
	 "duossto" N Sg Gen PxSg2
	 "duosstat" V* IV Der/Pass V Inf
"<duodastit>"
	 "duohta" A Sg Ela PxSg2
	 "duohta" N Sg Ela PxSg2
	 "duodastit" V TV Inf
	 "duodastit" V TV Imprt Pl2
"<duodastit>"
	 "duohta" A Sg Ela PxSg2
	 "duohta" N Sg Ela PxSg2
	 "duodastit" V TV Inf
	 "duodastit" V TV Imprt Pl2
"<duperit>"
	 "duperit" V TV Inf
	 "duperit" V* TV Der1 Der/d V Ind Prs Sg3
"<duplicerit>"
	 "duplicerit" V* TV Der1 Der/d V Ind Prs Sg3
	 "duplicerit" V TV Inf
"<dupliserit>"
	 "dupliserit" V* TV Der1 Der/d V Ind Prs Sg3
	 "dupliserit" V TV Inf
"<duostudit>"
	 "duostudit" V IV Inf
	 "duostudit" V IV Imprt Pl2
	 "duosstot" V* TV Der1 Der/u/a/åd V Imprt Pl2
	 "duosstot" V* TV Der1 Der/u/a/åd V Inf
"<dutkat>"
	 "dutkat" V TV Inf
	 "dutkat" V* TV Der1 Der/u/a/åd V Ind Prs Sg3
	 "dutkat" V* TV Der1 Der/d V Ind Prs Sg3
"<dutkadit>"
	 "dutkat" V* TV Der1 Der/u/a/åd V Imprt Pl2
	 "dutkat" V* TV Der1 Der/d V Inf
	 "dutkat" V* TV Der1 Der/u/a/åd V Inf
	 "dutkat" V* TV Der1 Der/d V Imprt Pl2
"<dutkadit>"
	 "dutkat" V* TV Der1 Der/u/a/åd V Imprt Pl2
	 "dutkat" V* TV Der1 Der/d V Inf
	 "dutkat" V* TV Der1 Der/u/a/åd V Inf
	 "dutkat" V* TV Der1 Der/d V Imprt Pl2
"<duvddelit>"
	 "duvddet" V* TV Der1 Der/l V Inf
	 "duvddet" V* TV Der1 Der/l V Imprt Pl2
"<duvddet>"
	 "duvddet" V TV Inf
	 "duvddet" V* TV Der3 Actor N Pl Nom PxSg2
"<duvkestit>"
	 "duvkestit" V IV Imprt Pl2
	 "duvkestit" V IV Inf
"<dudádit>"
	 "duhtat" V* IV Der1 Der/u/a/åd V Inf
	 "duhtat" V* IV Der1 Der/d V Imprt Pl2
	 "duhtat" V* IV Der1 Der/u/a/åd V Imprt Pl2
	 "duhtat" V* IV Der1 Der/d V Inf
"<duoppsidit>"
	 "duoppsit" V* IV Der1 Der/d V Inf
	 "duoppsit" V* IV Der1 Der/d V Imprt Pl2
"<duddut>"
	 "dudot" V* TV Der3 Actor N Sg Gen PxSg2
	 "dudot" V* TV Der3 Actor N Sg Nom PxSg2
	 "dudot" V* TV Der3 Actor N Sg Acc PxSg2
"<dábbánit>"
	 "dábbánit" V IV Inf
	 "dábbánit" V IV Imprt Pl2
"<dábeldit>"
	 "dábeldit" ?
"<dádjadit>"
	 "dádjadit" V TV Imprt Pl2
	 "dádjadit" V TV Inf
"<dáhpput>"
	 "dáhppat" V IV ImprtII Pl2
	 "dáhppat" V* IV Der/Pass V Inf
"<dáhpáduvvat>"
	 "dáhpáduvvat" V IV Inf
"<ánodit>"
	 "ánodit" V TV Inf
	 "ádnot" V* TV Der1 Der/d V Imprt Pl2
	 "ánodit" V TV Imprt Pl2
	 "ádnot" V* TV Der1 Der/d V Inf
"<dájggut>"
	 "dájggot" V* IV Der3 Actor N Sg Acc PxSg2
	 "dájggot" V IV ImprtII Pl2
	 "dájggot" V IV Imprt Pl2
	 "dájggot" V* IV Der3 Actor N Sg Gen PxSg2
	 "dájggot" V* IV Der3 Actor N Sg Nom PxSg2
"<dájudit>"
	 "dádjot" V* IV Der1 Der/u/a/åd V Imprt Pl2
	 "dádjot" V* IV Der1 Der/u/a/åd V Inf
"<dájssut>"
	 "dájssat" V IV ImprtII Pl2
	 "dájssat" V* IV Der/Pass V Inf
"<dájodit>"
	 "dádjot" V* IV Der1 Der/d V Imprt Pl2
	 "dádjot" V* IV Der1 Der/d V Inf
"<dáktadit>"
	 "dáktadit" ?
"<dálldut>"
	 "dálldat" V* IV Der/Pass V Inf
	 "dálldat" V IV ImprtII Pl2
"<dálkastit>"
	 "dálkastit" V TV Imprt Pl2
	 "dálkastit" V TV Inf
"<dálkudahttet>"
	 "dálkkot" V* TV Der1 Der/Pass Der2 Der/dahtte V Inf
	 "dálkkot" V* TV Der1 Der/Pass Der2 Der/dahtte V* Der3 Actor N Pl Nom PxSg2
"<dálkudit>"
	 "dálkkot" V* TV Der1 Der/u/a/åd V Imprt Pl2
	 "dálkkot" V* TV Der1 Der/u/a/åd V Inf
	 "dálkudit" V TV Inf
	 "dálkudit" V TV Imprt Pl2
"<dálkkut>"
	 "dálkkot" V TV Imprt Pl2
	 "dálkkot" V* TV Der3 Actor N Sg Acc PxSg2
	 "dálkkot" V* TV Der3 Actor N Sg Gen PxSg2
	 "dálkkot" V TV ImprtII Pl2
	 "dálkkot" V* TV Der3 Actor N Sg Nom PxSg2
"<dállidit>"
	 "dállit" V* TV Der1 Der/d V Inf
	 "dállit" V* TV Der1 Der/d V Imprt Pl2
"<dálvvat>"
	 "dálvvat" V IV Inf
	 "dálvvadit" V TV Ind Prs Sg3
"<dálvadit>"
	 "dálvadit" V IV Imprt Pl2
	 "dálvadit" V IV Inf
"<dámadit>"
	 "dámadit" V TV Imprt Pl2
	 "dámadit" V TV Inf
	 "dábmat" V* TV Der1 Der/u/a/åd V Inf
	 "dábmat" V* TV Der1 Der/d V Inf
	 "dábmat" V* TV Der1 Der/d V Imprt Pl2
	 "dábmat" V* TV Der1 Der/u/a/åd V Imprt Pl2
"<dámadit>"
	 "dámadit" V TV Imprt Pl2
	 "dámadit" V TV Inf
	 "dábmat" V* TV Der1 Der/u/a/åd V Inf
	 "dábmat" V* TV Der1 Der/d V Inf
	 "dábmat" V* TV Der1 Der/d V Imprt Pl2
	 "dábmat" V* TV Der1 Der/u/a/åd V Imprt Pl2
"<dánssut>"
	 "dánssat" V* TV Der/Pass V Inf
	 "dánssat" V TV ImprtII Pl2
"<dábmalahttet>"
	 "dábmat" V* TV Der1 Der/lahtte V Inf
	 "dábmat" V* TV Der1 Der/lahtte V* Der3 Actor N Pl Nom PxSg2
"<dábmat>"
	 "dábmat" V TV Inf
"<dáppedit>"
	 "dáppedit" V TV Imprt Pl2
	 "dáppedit" V TV Inf
"<dárbahit>"
	 "dárbahit" V TV Inf
	 "dárbahit" V TV Imprt Pl2
"<dárbahit>"
	 "dárbahit" V TV Inf
	 "dárbahit" V TV Imprt Pl2
"<dárkestahttet>"
	 "dárkestit" V* TV Der1 Der/ahtte V* Der3 Actor N Pl Nom PxSg2
	 "dárkestit" V* TV Der1 Der/ahtte V Inf
"<dárkestit>"
	 "dárkestit" V TV Inf
	 "dárkestit" V TV Imprt Pl2
"<dárustit>"
	 "dárustit" V IV Imprt Pl2
	 "dárustit" V IV Inf
"<dárustit>"
	 "dárustit" V IV Imprt Pl2
	 "dárustit" V IV Inf
"<dássedit>"
	 "dássedit" V TV Inf
	 "dássedit" V TV Imprt Pl2
"<luvvadit>"
	 "luvvadit" V TV Inf
	 "luvvadit" V TV Imprt Pl2
"<iedjet>"
	 "iedjet" V IV Inf
"<iehttset>"
	 "iehttset" V* TV Der3 Actor N Pl Nom PxSg2
	 "iehttset" V TV Inf
"<iehpedit>"
	 "iehpedit" V TV Inf
	 "iehpedit" V TV Imprt Pl2
"<slimbardit>"
	 "slimbardit" V IV Inf
	 "slimbardit" V IV Imprt Pl2
"<æjgádastalit>"
	 "æjgádastalit" ?
"<æjgádit>"
	 "æjgát" N Sg Nom PxSg2
	 "æjgát" N Sg Gen PxSg2
	 "æjgát" N Sg Acc PxSg2
"<ævtodit>"
	 "ævtodit" V TV Imprt Pl2
	 "ævtodit" V TV Inf
"<ieledit>"
	 "iellet" V* TV Der1 Der/d V Imprt Pl2
	 "iellet" V* TV Der1 Der/d V Inf
	 "ieledit" V TV Inf
	 "ieledit" V TV Imprt Pl2
"<iellet>"
	 "ielle" N Pl Nom PxSg2
	 "iellet" V TV Inf
	 "iellet" V* TV Der3 Actor N Pl Nom PxSg2
"<viesot>"
	 "viesso" N Pl Nom PxSg2
	 "viesodit" V TV Ind Prs Sg3
	 "viessot" V* IV Der1 Der/d V Ind Prs Sg3
"<ælládit>"
	 "ælládit" V TV Imprt Pl2
	 "ælládit" V TV Inf
	 "ællát" V* IV Der1 Der/d V Inf
	 "ællát" V* IV Der1 Der/d V Imprt Pl2
"<ællásit>"
	 "iellet" V* TV Der3 Actor N Sg Ill PxSg2
	 "ielle" N Sg Ill PxSg2
"<ællát>"
	 "ælládit" V TV Ind Prs Sg3
	 "ielle" N Sg Gen PxSg2
	 "iellet" V* TV Der3 Actor N Sg Nom PxSg2
	 "ællát" V IV Inf
	 "ællát" V* IV Der1 Der/d V Ind Prs Sg3
	 "iellet" V* TV Der3 Actor N Sg Gen PxSg2
	 "ielle" N Sg Acc PxSg2
	 "ielle" N Sg Nom PxSg2
	 "iellet" V* TV Der3 Actor N Sg Acc PxSg2
"<ielvvet>"
	 "ielvvet" V TV Inf
	 "ielvvet" V* TV Der3 Actor N Pl Nom PxSg2
"<ienedit>"
	 "ienedit" V TV Inf
	 "ienedit" V TV Imprt Pl2
"<ærránit>"
	 "ærránit" V IV Inf
	 "ærránit" V IV Imprt Pl2
"<iesstadit>"
	 "iesstadit" V TV Inf
	 "iesstadit" V TV Imprt Pl2
"<effektiviserit>"
	 "effektiviserit" V TV Inf
	 "effektiviserit" V* TV Der1 Der/d V Ind Prs Sg3
"<effektuerit>"
	 "effektuerit" V* TV Der1 Der/d V Ind Prs Sg3
	 "effektuerit" V TV Inf
"<egaliserit>"
	 "egaliserit" V* TV Der1 Der/d V Ind Prs Sg3
	 "egaliserit" V TV Inf
"<ejakulerit>"
	 "ejakulerit" V IV Inf
	 "ejakulerit" V* IV Der1 Der/d V Ind Prs Sg3
"<ekonomiserit>"
	 "ekonomiserit" V* TV Der1 Der/d V Ind Prs Sg3
	 "ekonomiserit" V TV Inf
"<eksaminerit>"
	 "eksaminerit" V* TV Der1 Der/d V Ind Prs Sg3
	 "eksaminerit" V TV Inf
"<eksegerit>"
	 "eksegerit" V TV Inf
	 "eksegerit" V* TV Der1 Der/d V Ind Prs Sg3
"<eksekverit>"
	 "eksekverit" V TV Inf
	 "eksekverit" V* TV Der1 Der/d V Ind Prs Sg3
"<eksellerit>"
	 "eksellerit" V* IV Der1 Der/d V Ind Prs Sg3
	 "eksellerit" V IV Inf
"<eksemplifiserit>"
	 "eksemplifiserit" V* TV Der1 Der/d V Ind Prs Sg3
	 "eksemplifiserit" V TV Inf
"<ekserit>"
	 "ekserit" V TV Inf
	 "ekserit" V* TV Der1 Der/d V Ind Prs Sg3
"<ekserperit>"
	 "ekserperit" V* TV Der1 Der/d V Ind Prs Sg3
	 "ekserperit" V TV Inf
"<ekserserit>"
	 "ekserserit" V IV Inf
	 "ekserserit" V* IV Der1 Der/d V Ind Prs Sg3
"<ekshalerit>"
	 "ekshalerit" V TV Inf
	 "ekshalerit" V* TV Der1 Der/d V Ind Prs Sg3
"<eksisterit>"
	 "eksisterit" V* IV Der1 Der/d V Ind Prs Sg3
	 "eksisterit" V IV Inf
"<eksklamerit>"
	 "eksklamerit" V* TV Der1 Der/d V Ind Prs Sg3
	 "eksklamerit" V TV Inf
"<ekskluderit>"
	 "ekskluderit" V TV Inf
	 "ekskluderit" V* TV Der1 Der/d V Ind Prs Sg3
"<ekskommuniserit>"
	 "ekskommuniserit" V TV Inf
	 "ekskommuniserit" V* TV Der1 Der/d V Ind Prs Sg3
"<ekspanderit>"
	 "ekspanderit" V* IV Der1 Der/d V Ind Prs Sg3
	 "ekspanderit" V IV Inf
"<ekspatrierit>"
	 "ekspatrierit" V* TV Der1 Der/d V Ind Prs Sg3
	 "ekspatrierit" V TV Inf
"<ekspederit>"
	 "ekspederit" V TV Inf
	 "ekspederit" V* TV Der1 Der/d V Ind Prs Sg3
"<ekspediterit>"
	 "ekspediterit" V TV Inf
	 "ekspediterit" V* TV Der1 Der/d V Ind Prs Sg3
"<eksperimenterit>"
	 "eksperimenterit" V* IV Der1 Der/d V Ind Prs Sg3
	 "eksperimenterit" V IV Inf
"<ekspirerit>"
	 "ekspirerit" V* IV Der1 Der/d V Ind Prs Sg3
	 "ekspirerit" V IV Inf
"<eksplisitterit>"
	 "eksplisitterit" V TV Inf
	 "eksplisitterit" V* TV Der1 Der/d V Ind Prs Sg3
"<eksploaterit>"
	 "eksploaterit" V TV Inf
	 "eksploaterit" V* TV Der1 Der/d V Ind Prs Sg3
"<eksploderit>"
	 "eksploderit" V* IV Der1 Der/d V Ind Prs Sg3
	 "eksploderit" V IV Inf
"<eksponerit>"
	 "eksponerit" V* TV Der1 Der/d V Ind Prs Sg3
	 "eksponerit" V TV Inf
"<eksporterit>"
	 "eksporterit" V* TV Der1 Der/d V Ind Prs Sg3
	 "eksporterit" V TV Inf
"<eksproprierit>"
	 "eksproprierit" V* TV Der1 Der/d V Ind Prs Sg3
	 "eksproprierit" V TV Inf
"<ekstemporerit>"
	 "ekstemporerit" V TV Inf
	 "ekstemporerit" V* TV Der1 Der/d V Ind Prs Sg3
"<ekstenderit>"
	 "ekstenderit" V IV Inf
	 "ekstenderit" V* IV Der1 Der/d V Ind Prs Sg3
"<ekstensiverit>"
	 "ekstensiverit" V TV Inf
	 "ekstensiverit" V* TV Der1 Der/d V Ind Prs Sg3
"<ekstraherit>"
	 "ekstraherit" V TV Inf
	 "ekstraherit" V* TV Der1 Der/d V Ind Prs Sg3
"<ekstrapolerit>"
	 "ekstra#polerit" V TV Inf
"<eksáminerit>"
	 "eksáminerit" V* TV Der1 Der/d V Ind Prs Sg3
	 "eksáminerit" V TV Inf
"<ekviperit>"
	 "ekviperit" V* TV Der1 Der/d V Ind Prs Sg3
	 "ekviperit" V TV Inf
"<ekvivalerit>"
	 "ekvivalerit" V TV Inf
	 "ekvivalerit" V* TV Der1 Der/d V Ind Prs Sg3
"<elektrifierit>"
	 "elektrifierit" V* TV Der1 Der/d V Ind Prs Sg3
	 "elektrifierit" V TV Inf
"<elektrifiserit>"
	 "elektrifiserit" V TV Inf
	 "elektrifiserit" V* TV Der1 Der/d V Ind Prs Sg3
"<elektriserit>"
	 "elektriserit" V* TV Der1 Der/d V Ind Prs Sg3
	 "elektriserit" V TV Inf
"<eleverit>"
	 "eleverit" V* TV Der1 Der/d V Ind Prs Sg3
	 "eleverit" V TV Inf
"<eligerit>"
	 "eligerit" V TV Inf
	 "eligerit" V* TV Der1 Der/d V Ind Prs Sg3
"<ellusit>"
	 "ællo" N Sg Ill PxSg2
"<elokserit>"
	 "elokserit" V TV Inf
	 "elokserit" V* TV Der1 Der/d V Ind Prs Sg3
"<eloxerit>"
	 "eloxerit" V* TV Der1 Der/d V Ind Prs Sg3
	 "eloxerit" V TV Inf
"<eluderit>"
	 "eluderit" V* TV Der1 Der/d V Ind Prs Sg3
	 "eluderit" V TV Inf
"<emaljerit>"
	 "emaljerit" V TV Inf
	 "emaljerit" V* TV Der1 Der/d V Ind Prs Sg3
"<emanciperit>"
	 "emanciperit" V* TV Der1 Der/d V Ind Prs Sg3
	 "emanciperit" V TV Inf
"<emansiperit>"
	 "emansiperit" V* TV Der1 Der/d V Ind Prs Sg3
	 "emansiperit" V TV Inf
"<emballerit>"
	 "emballerit" V TV Inf
	 "emballerit" V* TV Der1 Der/d V Ind Prs Sg3
"<embarkerit>"
	 "embarkerit" V IV Inf
	 "embarkerit" V* IV Der1 Der/d V Ind Prs Sg3
"<emigrerit>"
	 "emigrerit" V IV Inf
	 "emigrerit" V* IV Der1 Der/d V Ind Prs Sg3
"<emitterit>"
	 "emitterit" V* TV Der1 Der/d V Ind Prs Sg3
	 "emitterit" V TV Inf
"<employerit>"
	 "employerit" V TV Inf
	 "employerit" V* TV Der1 Der/d V Ind Prs Sg3
"<emulgerit>"
	 "emulgerit" V TV Inf
	 "emulgerit" V* TV Der1 Der/d V Ind Prs Sg3
"<endosserit>"
	 "endosserit" V* TV Der1 Der/d V Ind Prs Sg3
	 "endosserit" V TV Inf
"<enerverit>"
	 "enerverit" V TV Inf
	 "enerverit" V* TV Der1 Der/d V Ind Prs Sg3
"<engasjerit>"
	 "engasjerit" V* TV Der1 Der/d V Ind Prs Sg3
	 "engasjerit" V TV Inf
"<enkulturerit>"
	 "enkulturerit" V* TV Der1 Der/d V Ind Prs Sg3
	 "enkulturerit" V TV Inf
"<ensilerit>"
	 "ensilerit" V TV Inf
	 "ensilerit" V* TV Der1 Der/d V Ind Prs Sg3
"<envegsregulerit>"
	 "envegs#regulerit" V TV Inf
"<enveisregulerit>"
	 "enveis#regulerit" V TV Inf
"<erigerit>"
	 "erigerit" V* TV Der1 Der/d V Ind Prs Sg3
	 "erigerit" V TV Inf
"<eroderit>"
	 "eroderit" V IV Inf
	 "eroderit" V* IV Der1 Der/d V Ind Prs Sg3
"<erotiserit>"
	 "erotiserit" V* TV Der1 Der/d V Ind Prs Sg3
	 "erotiserit" V TV Inf
"<eskalerit>"
	 "eskalerit" V* IV Der1 Der/d V Ind Prs Sg3
	 "eskalerit" V IV Inf
"<eskamoterit>"
	 "eskamoterit" V TV Inf
	 "eskamoterit" V* TV Der1 Der/d V Ind Prs Sg3
"<eskaperit>"
	 "eskaperit" V TV Inf
	 "eskaperit" V* TV Der1 Der/d V Ind Prs Sg3
"<eskorterit>"
	 "eskorterit" V TV Inf
	 "eskorterit" V* TV Der1 Der/d V Ind Prs Sg3
"<estetiserit>"
	 "estetiserit" V TV Inf
	 "estetiserit" V* TV Der1 Der/d V Ind Prs Sg3
"<estimerit>"
	 "estimerit" V TV Inf
	 "estimerit" V* TV Der1 Der/d V Ind Prs Sg3
"<etablerit>"
	 "etablerit" V* TV Der1 Der/d V Ind Prs Sg3
	 "etablerit" V TV Inf
"<etiketterit>"
	 "etiketterit" V TV Inf
	 "etiketterit" V* TV Der1 Der/d V Ind Prs Sg3
"<etterisolerit>"
	 "etter#isolerit" V TV Inf
"<ettersynkroniserit>"
	 "etter#synkroniserit" V TV Inf
"<ettudit>"
	 "æddot" V* IV Der1 Der/u/a/åd V Inf
	 "æddot" V* IV Der1 Der/u/a/åd V Imprt Pl2
"<europeiserit>"
	 "europeiserit" V* TV Der1 Der/d V Ind Prs Sg3
	 "europeiserit" V TV Inf
"<evangeliserit>"
	 "evangeliserit" V* TV Der1 Der/d V Ind Prs Sg3
	 "evangeliserit" V TV Inf
"<evaporerit>"
	 "evaporerit" V TV Inf
	 "evaporerit" V* TV Der1 Der/d V Ind Prs Sg3
"<ævtodit>"
	 "ævtodit" V TV Imprt Pl2
	 "ævtodit" V TV Inf
"<examinerit>"
	 "examinerit" V TV Inf
	 "examinerit" V* TV Der1 Der/d V Ind Prs Sg3
"<exegerit>"
	 "exegerit" V TV Inf
	 "exegerit" V* TV Der1 Der/d V Ind Prs Sg3
"<exekverit>"
	 "exekverit" V* TV Der1 Der/d V Ind Prs Sg3
	 "exekverit" V TV Inf
"<exellerit>"
	 "exellerit" V IV Inf
	 "exellerit" V* IV Der1 Der/d V Ind Prs Sg3
"<exemplifierit>"
	 "exemplifierit" V* TV Der1 Der/d V Ind Prs Sg3
	 "exemplifierit" V TV Inf
"<exercerit>"
	 "exercerit" V* IV Der1 Der/d V Ind Prs Sg3
	 "exercerit" V IV Inf
"<exerit>"
	 "exerit" V* TV Der1 Der/d V Ind Prs Sg3
	 "exerit" V TV Inf
"<exerperit>"
	 "exerperit" V TV Inf
	 "exerperit" V* TV Der1 Der/d V Ind Prs Sg3
"<exhalerit>"
	 "exhalerit" V TV Inf
	 "exhalerit" V* TV Der1 Der/d V Ind Prs Sg3
"<existerit>"
	 "existerit" V IV Inf
	 "existerit" V* IV Der1 Der/d V Ind Prs Sg3
"<exklamerit>"
	 "exklamerit" V TV Inf
	 "exklamerit" V* TV Der1 Der/d V Ind Prs Sg3
"<exkluderit>"
	 "exkluderit" V TV Inf
	 "exkluderit" V* TV Der1 Der/d V Ind Prs Sg3
"<exkommunicerit>"
	 "exkommunicerit" V* TV Der1 Der/d V Ind Prs Sg3
	 "exkommunicerit" V TV Inf
"<expanderit>"
	 "expanderit" V* IV Der1 Der/d V Ind Prs Sg3
	 "expanderit" V IV Inf
"<expatrierit>"
	 "expatrierit" V* TV Der1 Der/d V Ind Prs Sg3
	 "expatrierit" V TV Inf
"<expederit>"
	 "expederit" V TV Inf
	 "expederit" V* TV Der1 Der/d V Ind Prs Sg3
"<expediterit>"
	 "expediterit" V* TV Der1 Der/d V Ind Prs Sg3
	 "expediterit" V TV Inf
"<experimenterit>"
	 "experimenterit" V* IV Der1 Der/d V Ind Prs Sg3
	 "experimenterit" V IV Inf
"<expirerit>"
	 "expirerit" V IV Inf
	 "expirerit" V* IV Der1 Der/d V Ind Prs Sg3
"<expliciterit>"
	 "expliciterit" V* TV Der1 Der/d V Ind Prs Sg3
	 "expliciterit" V TV Inf
"<exploaterit>"
	 "exploaterit" V* TV Der1 Der/d V Ind Prs Sg3
	 "exploaterit" V TV Inf
"<exploderit>"
	 "exploderit" V* IV Der1 Der/d V Ind Prs Sg3
	 "exploderit" V IV Inf
"<exponerit>"
	 "exponerit" V* TV Der1 Der/d V Ind Prs Sg3
	 "exponerit" V TV Inf
"<exporterit>"
	 "exporterit" V TV Inf
	 "exporterit" V* TV Der1 Der/d V Ind Prs Sg3
"<exproprierit>"
	 "exproprierit" V* TV Der1 Der/d V Ind Prs Sg3
	 "exproprierit" V TV Inf
"<extemporerit>"
	 "extemporerit" V* TV Der1 Der/d V Ind Prs Sg3
	 "extemporerit" V TV Inf
"<extenderit>"
	 "extenderit" V* IV Der1 Der/d V Ind Prs Sg3
	 "extenderit" V IV Inf
"<extensiverit>"
	 "extensiverit" V* TV Der1 Der/d V Ind Prs Sg3
	 "extensiverit" V TV Inf
"<extraherit>"
	 "extraherit" V* TV Der1 Der/d V Ind Prs Sg3
	 "extraherit" V TV Inf
"<extrapolerit>"
	 "extra#polerit" V TV Inf
"<fabrikerit>"
	 "fabrikerit" V TV Inf
	 "fabrikerit" V* TV Der1 Der/d V Ind Prs Sg3
"<fabrikkerit>"
	 "fabrikkerit" V* TV Der1 Der/d V Ind Prs Sg3
	 "fabrikkerit" V TV Inf
"<fabulerit>"
	 "fabulerit" V* IV Der1 Der/d V Ind Prs Sg3
	 "fabulerit" V IV Inf
"<faksimilerit>"
	 "faksimilerit" V* TV Der1 Der/d V Ind Prs Sg3
	 "faksimilerit" V TV Inf
"<faktoriserit>"
	 "faktoriserit" V* TV Der1 Der/d V Ind Prs Sg3
	 "faktoriserit" V TV Inf
"<fakturerit>"
	 "fakturerit" V TV Inf
	 "fakturerit" V* TV Der1 Der/d V Ind Prs Sg3
"<fallerit>"
	 "fallerit" V IV Inf
	 "fallerit" V* IV Der1 Der/d V Ind Prs Sg3
"<falsifierit>"
	 "falsifierit" V* TV Der1 Der/d V Ind Prs Sg3
	 "falsifierit" V TV Inf
"<falsifiserit>"
	 "falsifiserit" V TV Inf
	 "falsifiserit" V* TV Der1 Der/d V Ind Prs Sg3
"<vanádit>"
	 "vanádit" V TV Imprt Pl2
	 "vadnat" V* IV Der1 Der/d V Inf
	 "vadnat" V* IV Der1 Der/u/a/åd V Imprt Pl2
	 "vadnat" V* IV Der1 Der/u/a/åd V Inf
	 "vanádit" V TV Inf
	 "vadnat" V* IV Der1 Der/d V Imprt Pl2
"<vanádit>"
	 "vanádit" V TV Imprt Pl2
	 "vadnat" V* IV Der1 Der/d V Inf
	 "vadnat" V* IV Der1 Der/u/a/åd V Imprt Pl2
	 "vadnat" V* IV Der1 Der/u/a/åd V Inf
	 "vanádit" V TV Inf
	 "vadnat" V* IV Der1 Der/d V Imprt Pl2
"<fantaserit>"
	 "fantaserit" V* IV Der1 Der/d V Ind Prs Sg3
	 "fantaserit" V IV Inf
"<fantiserit>"
	 "fantiserit" V IV Inf
	 "fantiserit" V* IV Der1 Der/d V Ind Prs Sg3
"<farserit>"
	 "farserit" V TV Inf
	 "farserit" V* TV Der1 Der/d V Ind Prs Sg3
"<fascinerit>"
	 "fascinerit" V* TV Der1 Der/d V Ind Prs Sg3
	 "fascinerit" V TV Inf
"<fasetterit>"
	 "fasetterit" V* TV Der1 Der/d V Ind Prs Sg3
	 "fasetterit" V TV Inf
"<skáhppidit>"
	 "skáhppit" V* TV Der1 Der/d V Inf
	 "skáhppit" V* TV Der1 Der/d V Imprt Pl2
"<fasongerit>"
	 "fasongerit" V TV Inf
	 "fasongerit" V* TV Der1 Der/d V Ind Prs Sg3
"<vasstodit>"
	 "vasstodit" V TV Imprt Pl2
	 "vasstodit" V TV Inf
"<vadnalit>"
	 "vadnat" V* IV Der1 Der/l V Imprt Pl2
	 "vadnat" V* IV Der1 Der/l V Inf
"<vadnasit>"
	 "vanás" N Sg Gen PxSg2
	 "vanás" N Sg Nom PxSg2
	 "vanás" N Sg Acc PxSg2
"<feilvurderit>"
	 "feil#vurderit" V TV Inf
"<fembierit>"
	 "fembierit" V TV Inf
	 "fembierit" V* TV Der1 Der/d V Ind Prs Sg3
"<feminiserit>"
	 "feminiserit" V TV Inf
	 "feminiserit" V* TV Der1 Der/d V Ind Prs Sg3
"<ferierit>"
	 "ferierit" V IV Inf
	 "ferierit" V* IV Der1 Der/d V Ind Prs Sg3
"<fermenterit>"
	 "fermenterit" V TV Inf
	 "fermenterit" V* TV Der1 Der/d V Ind Prs Sg3
"<fernisserit>"
	 "fernisserit" V* TV Der1 Der/d V Ind Prs Sg3
	 "fernisserit" V TV Inf
"<fernissit>"
	 "fernissit" V* TV Der1 Der/d V Ind Prs Sg3
	 "fernissit" V TV Inf
"<vierttit>"
	 "vierttit" V Inf
"<feterit>"
	 "feterit" V* TV Der1 Der/d V Ind Prs Sg3
	 "feterit" V TV Inf
"<viddnutjit>"
	 "viddnutjit" ?
"<vieradit>"
	 "vieradit" V TV Imprt Pl2
	 "vierrat" V* IV Der1 Der/d V Inf
	 "vieradit" V TV Inf
	 "vierrat" V* IV Der1 Der/u/a/åd V Inf
	 "vierrat" V* IV Der1 Der/d V Imprt Pl2
	 "vierrat" V* IV Der1 Der/u/a/åd V Imprt Pl2
"<vieradit>"
	 "vieradit" V TV Imprt Pl2
	 "vierrat" V* IV Der1 Der/d V Inf
	 "vieradit" V TV Inf
	 "vierrat" V* IV Der1 Der/u/a/åd V Inf
	 "vierrat" V* IV Der1 Der/d V Imprt Pl2
	 "vierrat" V* IV Der1 Der/u/a/åd V Imprt Pl2
"<vieradit>"
	 "vieradit" V TV Imprt Pl2
	 "vierrat" V* IV Der1 Der/d V Inf
	 "vieradit" V TV Inf
	 "vierrat" V* IV Der1 Der/u/a/åd V Inf
	 "vierrat" V* IV Der1 Der/d V Imprt Pl2
	 "vierrat" V* IV Der1 Der/u/a/åd V Imprt Pl2
"<fierrut>"
	 "fierrot" V* TV Der3 Actor N Sg Acc PxSg2
	 "fierrot" V* TV Der3 Actor N Sg Gen PxSg2
	 "fierrot" V TV ImprtII Pl2
	 "fierrot" V* TV Der3 Actor N Sg Nom PxSg2
	 "fierrot" V TV Imprt Pl2
"<fiertodit>"
	 "fiertodit" ?
"<fievrridit>"
	 "fievrrit" V* TV Der1 Der/d V Inf
	 "fievrrit" V* TV Der1 Der/d V Imprt Pl2
"<fievrridit>"
	 "fievrrit" V* TV Der1 Der/d V Inf
	 "fievrrit" V* TV Der1 Der/d V Imprt Pl2
"<figurerit>"
	 "figurerit" V* TV Der1 Der/d V Ind Prs Sg3
	 "figurerit" V TV Inf
"<fijnnodit>"
	 "fijnnodit" ?
"<fijnedit>"
	 "fijnedit" ?
"<fijnodit>"
	 "fijnodit" ?
"<fikserit>"
	 "fikserit" V* TV Der1 Der/d V Ind Prs Sg3
	 "fikserit" V TV Inf
"<filerit>"
	 "filerit" V TV Inf
	 "filerit" V* TV Der1 Der/d V Ind Prs Sg3
"<fileterit>"
	 "fileterit" V TV Inf
	 "fileterit" V* TV Der1 Der/d V Ind Prs Sg3
"<filmatiserit>"
	 "filmatiserit" V* TV Der1 Der/d V Ind Prs Sg3
	 "filmatiserit" V TV Inf
"<filtrerit>"
	 "filtrerit" V* TV Der1 Der/d V Ind Prs Sg3
	 "filtrerit" V TV Inf
"<manádit>"
	 "manádit" V IV Inf
	 "mannat" V* IV Der1 Der/d V Inf
	 "manádit" V IV Imprt Pl2
	 "mannat" V* IV Der1 Der/u/a/åd V Imprt Pl2
	 "mannat" V* IV Der1 Der/d V Imprt Pl2
	 "mannat" V* IV Der1 Der/u/a/åd V Inf
"<finerit>"
	 "finerit" V TV Inf
	 "finerit" V* TV Der1 Der/d V Ind Prs Sg3
"<fingerit>"
	 "fingerit" V TV Inf
	 "fingerit" V* TV Der1 Der/d V Ind Prs Sg3
"<vinjeldit>"
	 "vinjeldit" ?
"<fierudit>"
	 "fierrot" V* TV Der1 Der/u/a/åd V Inf
	 "fierrot" V* TV Der1 Der/u/a/åd V Imprt Pl2
"<fisionerit>"
	 "fisionerit" V IV Inf
	 "fisionerit" V* IV Der1 Der/d V Ind Prs Sg3
"<fisjonerit>"
	 "fisjonerit" V IV Inf
	 "fisjonerit" V* IV Der1 Der/d V Ind Prs Sg3
"<viskudit>"
	 "viskudit" V IV Imprt Pl2
	 "viskudit" V IV Inf
"<fisjonerit>"
	 "fisjonerit" V IV Inf
	 "fisjonerit" V* IV Der1 Der/d V Ind Prs Sg3
"<flamberit>"
	 "flamberit" V TV Inf
	 "flamberit" V* TV Der1 Der/d V Ind Prs Sg3
"<flanerit>"
	 "flanerit" V* IV Der1 Der/d V Ind Prs Sg3
	 "flanerit" V IV Inf
"<flankerit>"
	 "flankerit" V* TV Der1 Der/d V Ind Prs Sg3
	 "flankerit" V TV Inf
"<flatterit>"
	 "flatterit" V* TV Der1 Der/d V Ind Prs Sg3
	 "flatterit" V TV Inf
"<flekterit>"
	 "flekterit" V TV Inf
	 "flekterit" V* TV Der1 Der/d V Ind Prs Sg3
"<flirtit>"
	 "flirtit" V TV Inf
	 "flirtit" V* TV Der1 Der/d V Ind Prs Sg3
"<floragraferit>"
	 "flora#graferit" V TV Inf
"<florerit>"
	 "florerit" V TV Inf
	 "florerit" V* TV Der1 Der/d V Ind Prs Sg3
"<fluktuerit>"
	 "fluktuerit" V* IV Der1 Der/d V Ind Prs Sg3
	 "fluktuerit" V IV Inf
"<fluorescerit>"
	 "fluorescerit" V* IV Der1 Der/d V Ind Prs Sg3
	 "fluorescerit" V IV Inf
"<fluoriderit>"
	 "fluoriderit" V* TV Der1 Der/d V Ind Prs Sg3
	 "fluoriderit" V TV Inf
"<fluoriserit>"
	 "fluoriserit" V TV Inf
	 "fluoriserit" V* TV Der1 Der/d V Ind Prs Sg3
"<fokuserit>"
	 "fokuserit" V IV Inf
	 "fokuserit" V* IV Der1 Der/d V Ind Prs Sg3
"<folierit>"
	 "folierit" V TV Inf
	 "folierit" V* TV Der1 Der/d V Ind Prs Sg3
"<formerit>"
	 "formerit" V* TV Der1 Der/d V Ind Prs Sg3
	 "formerit" V TV Inf
"<formulerit>"
	 "formulerit" V TV Inf
	 "formulerit" V* TV Der1 Der/d V Ind Prs Sg3
"<formáliserit>"
	 "formáliserit" V* TV Der1 Der/d V Ind Prs Sg3
	 "formáliserit" V TV Inf
"<forserit>"
	 "forserit" V* TV Der1 Der/d V Ind Prs Sg3
	 "forserit" V TV Inf
"<fosforescerit>"
	 "fosforescerit" V* TV Der1 Der/d V Ind Prs Sg3
	 "fosforescerit" V TV Inf
"<fotograferit>"
	 "fotograferit" V TV Inf
	 "fotograferit" V* TV Der1 Der/d V Ind Prs Sg3
"<fotokopierit>"
	 "foto#kopierit" V TV Inf
"<fragmenterit>"
	 "fragmenterit" V TV Inf
	 "fragmenterit" V* TV Der1 Der/d V Ind Prs Sg3
"<fraksjonerit>"
	 "fraksjonerit" V* IV Der1 Der/d V Ind Prs Sg3
	 "fraksjonerit" V IV Inf
"<fraktionerit>"
	 "fraktionerit" V IV Inf
	 "fraktionerit" V* IV Der1 Der/d V Ind Prs Sg3
"<fraksjonerit>"
	 "fraksjonerit" V* IV Der1 Der/d V Ind Prs Sg3
	 "fraksjonerit" V IV Inf
"<frankerit>"
	 "frankerit" V* TV Der1 Der/d V Ind Prs Sg3
	 "frankerit" V TV Inf
"<frapperit>"
	 "frapperit" V TV Inf
	 "frapperit" V* TV Der1 Der/d V Ind Prs Sg3
"<fraserit>"
	 "fraserit" V* TV Der1 Der/d V Ind Prs Sg3
	 "fraserit" V TV Inf
"<fraterniserit>"
	 "fraterniserit" V* TV Der1 Der/d V Ind Prs Sg3
	 "fraterniserit" V TV Inf
"<frekventerit>"
	 "frekventerit" V* TV Der1 Der/d V Ind Prs Sg3
	 "frekventerit" V TV Inf
"<friddjut>"
	 "friddjut" V* IV Der1 Der/d V Ind Prs Sg3
	 "friddjut" V IV Inf
"<friserit>"
	 "friserit" V* TV Der1 Der/d V Ind Prs Sg3
	 "friserit" V TV Inf
"<friterit>"
	 "friterit" V* TV Der1 Der/d V Ind Prs Sg3
	 "friterit" V TV Inf
"<fronderit>"
	 "fronderit" V TV Inf
	 "fronderit" V* TV Der1 Der/d V Ind Prs Sg3
"<frotterit>"
	 "frotterit" V* TV Der1 Der/d V Ind Prs Sg3
	 "frotterit" V TV Inf
"<frustrerit>"
	 "frustrerit" V* TV Der1 Der/d V Ind Prs Sg3
	 "frustrerit" V TV Inf
"<fráŋkit>"
	 "fráŋkit" V TV Inf
	 "fráŋkit" V* TV Der1 Der/d V Ind Prs Sg3
"<fuojkudit>"
	 "fuojkudit" ?
"<fundamenterit>"
	 "fundamenterit" V* TV Der1 Der/d V Ind Prs Sg3
	 "fundamenterit" V TV Inf
"<funderit>"
	 "funderit" V* TV Der1 Der/d V Ind Prs Sg3
	 "funderit" V TV Inf
"<fungerit>"
	 "fungerit" V IV Inf
	 "fungerit" V* IV Der1 Der/d V Ind Prs Sg3
"<funksjonerit>"
	 "funksjonerit" V* IV Der1 Der/d V Ind Prs Sg3
	 "funksjonerit" V IV Inf
"<funktionerit>"
	 "funktionerit" V* IV Der1 Der/d V Ind Prs Sg3
	 "funktionerit" V IV Inf
"<funksjonerit>"
	 "funksjonerit" V* IV Der1 Der/d V Ind Prs Sg3
	 "funksjonerit" V IV Inf
"<fuojkket>"
	 "fuojkket" V TV Inf
	 "fuojkkat" V* IV Der3 Actor N Pl Nom PxSg2
	 "fuojkket" V* TV Der3 Actor N Pl Nom PxSg2
"<fuojkadit>"
	 "fuojkadit" V IV Imprt Pl2
	 "fuojkadit" V IV Inf
	 "fuojkkat" V* IV Der1 Der/u/a/åd V Inf
	 "fuojkkat" V* IV Der1 Der/d V Inf
	 "fuojkkat" V* IV Der1 Der/d V Imprt Pl2
	 "fuojkkat" V* IV Der1 Der/u/a/åd V Imprt Pl2
"<fuojkádit>"
	 "fuojkádit" ?
"<fuojkkut>"
	 "fuojkket" V TV ImprtII Pl2
	 "fuojkkat" V* IV Der/Pass V Inf
	 "fuojkket" V* TV Der/Pass V Inf
	 "fuojkkat" V IV ImprtII Pl2
"<fuoladit>"
	 "fuoladit" ?
"<mårådit>"
	 "mårådit" V TV Imprt Pl2
	 "mårådit" V TV Inf
"<furagerit>"
	 "furagerit" V TV Inf
	 "furagerit" V* TV Der1 Der/d V Ind Prs Sg3
"<furasjerit>"
	 "furasjerit" V* TV Der1 Der/d V Ind Prs Sg3
	 "furasjerit" V TV Inf
"<furasjerit>"
	 "furasjerit" V* TV Der1 Der/d V Ind Prs Sg3
	 "furasjerit" V TV Inf
"<vuorkudit>"
	 "vuorkkot" V* TV Der1 Der/u/a/åd V Imprt Pl2
	 "vuorkkot" V* TV Der1 Der/u/a/åd V Inf
	 "vuorkudit" V TV Imprt Pl2
	 "vuorkudit" V TV Inf
"<furnerit>"
	 "furnerit" V TV Inf
	 "furnerit" V* TV Der1 Der/d V Ind Prs Sg3
"<fusionerit>"
	 "fusionerit" V* TV Der1 Der/d V Ind Prs Sg3
	 "fusionerit" V TV Inf
"<fusjonerit>"
	 "fusjonerit" V TV Inf
	 "fusjonerit" V* TV Der1 Der/d V Ind Prs Sg3
"<fusjonerit>"
	 "fusjonerit" V TV Inf
	 "fusjonerit" V* TV Der1 Der/d V Ind Prs Sg3
"<fággádit>"
	 "fággádit" V IV Imprt Pl2
	 "fággádit" V IV Inf
"<gæjvodit>"
	 "gæjvvot" V* IV Der1 Der/d V Inf
	 "gæjvvot" V* IV Der1 Der/d V Imprt Pl2
"<fáladit>"
	 "fállat" V* TV Der1 Der/d V Imprt Pl2
	 "fállat" V* TV Der1 Der/u/a/åd V Inf
	 "fállat" V* TV Der1 Der/u/a/åd V Imprt Pl2
	 "fállat" V* TV Der1 Der/d V Inf
"<fállalit>"
	 "fállat" V* TV Der1 Der/l V Imprt Pl2
	 "fállat" V* TV Der1 Der/l V Inf
"<fállat>"
	 "fállat" V TV Inf
"<fáladit>"
	 "fállat" V* TV Der1 Der/d V Imprt Pl2
	 "fállat" V* TV Der1 Der/u/a/åd V Inf
	 "fállat" V* TV Der1 Der/u/a/åd V Imprt Pl2
	 "fállat" V* TV Der1 Der/d V Inf
"<fábmodit>"
	 "fábmodit" V TV Imprt Pl2
	 "fábmodit" V TV Inf
"<vásstedit>"
	 "vásstedit" V TV Imprt Pl2
	 "vásstedit" V TV Inf
"<fásstudit>"
	 "fásstudit" V IV Imprt Pl2
	 "fásstudit" V IV Inf
"<fávrutjit>"
	 "fávrrot" V IV Sup
"<gabedit>"
	 "gahpet" V* TV Der1 Der/d V Inf
	 "gahpet" V* TV Der1 Der/d V Imprt Pl2
"<gattsadit>"
	 "gadtsat" V* TV Der1 Der/u/a/åd V Imprt Pl2
	 "gadtsat" V* TV Der1 Der/u/a/åd V Inf
	 "gadtsat" V* TV Der1 Der/d V Imprt Pl2
	 "gadtsat" V* TV Der1 Der/d V Inf
"<gattsastit>"
	 "gadtsat" V* TV Der1 Der/st V Imprt Pl2
	 "gattsastit" V TV Imprt Pl2
	 "gadtsa" N Sg Ela PxSg2
	 "gadtsat" V* TV Der1 Der/st V Inf
	 "gattsastit" V TV Inf
"<gattsastit>"
	 "gadtsat" V* TV Der1 Der/st V Imprt Pl2
	 "gattsastit" V TV Imprt Pl2
	 "gadtsa" N Sg Ela PxSg2
	 "gadtsat" V* TV Der1 Der/st V Inf
	 "gattsastit" V TV Inf
"<gagerit>"
	 "gagerit" V TV Inf
	 "gagerit" V* TV Der1 Der/d V Ind Prs Sg3
"<gahkkodit>"
	 "gahkkodit" ?
"<gahppadit>"
	 "gahppadit" V IV Imprt Pl2
	 "gahppadit" V IV Inf
"<gahtjadit>"
	 "gahttjat" V* IV Der1 Der/u/a/åd V Inf
	 "gahttjat" V* IV Der1 Der/u/a/åd V Imprt Pl2
	 "gahttjat" V* IV Der1 Der/d V Imprt Pl2
	 "gahtjadit" V TV Inf
	 "gahtjadit" V TV Imprt Pl2
	 "gahttjat" V* IV Der1 Der/d V Inf
"<gahtjadit>"
	 "gahttjat" V* IV Der1 Der/u/a/åd V Inf
	 "gahttjat" V* IV Der1 Der/u/a/åd V Imprt Pl2
	 "gahttjat" V* IV Der1 Der/d V Imprt Pl2
	 "gahtjadit" V TV Inf
	 "gahtjadit" V TV Imprt Pl2
	 "gahttjat" V* IV Der1 Der/d V Inf
"<gahtjalit>"
	 "gahtjalit" V TV Imprt Pl2
	 "gahtjat" V* TV Der1 Der/l V Imprt Pl2
	 "gahtjat" V* TV Der1 Der/l V Inf
	 "gahtjalit" V TV Inf
"<gahtjat>"
	 "gahtjat" V TV Inf
	 "gahttjat" V* IV Der1 Der/d V Ind Prs Sg3
	 "gahttjat" V* IV Der1 Der/u/a/åd V Ind Prs Sg3
	 "gahtjadit" V TV Ind Prs Sg3
"<gajbbadit>"
	 "gajbbadit" ?
"<gajkedit>"
	 "gajkedit" V TV Imprt Pl2
	 "gajkedit" V TV Inf
"<gajkedit>"
	 "gajkedit" V TV Imprt Pl2
	 "gajkedit" V TV Inf
"<gajkestit>"
	 "gajkestit" ?
"<gajkudit>"
	 "gajkudit" V TV Imprt Pl2
	 "gajkkot" V* TV Der1 Der/u/a/åd V Imprt Pl2
	 "gajkkot" V* TV Der1 Der/u/a/åd V Inf
	 "gajkudit" V TV Inf
"<gajkodit>"
	 "gajkkot" V* TV Der1 Der/d V Inf
	 "gajkkot" V* TV Der1 Der/d V Imprt Pl2
"<gajkádit>"
	 "gajkádit" ?
"<gajkkudit>"
	 "gajkkut" V* IV Der1 Der/d V Inf
	 "gajkkut" V* IV Der1 Der/d V Imprt Pl2
"<gajkkut>"
	 "gajkkut" V IV Inf
	 "gajkkot" V TV Imprt Pl2
	 "gajkkot" V* TV Der3 Actor N Sg Nom PxSg2
	 "gajkkut" V* IV Der1 Der/d V Ind Prs Sg3
	 "gajkkot" V TV ImprtII Pl2
	 "gajkkot" V* TV Der3 Actor N Sg Gen PxSg2
	 "gajkkot" V* TV Der3 Actor N Sg Acc PxSg2
"<gajkkánit>"
	 "gajkkánit" V IV Imprt Pl2
	 "gajkkánit" V IV Inf
"<gajkkásit>"
	 "gajkkásit" ?
"<galmmet>"
	 "galmmedit" V TV Ind Prs Sg3
	 "galmmet" V* IV Der3 Actor N Pl Nom PxSg2
	 "galmmet" V IV Inf
"<galmmudit>"
	 "galmmut" V* IV Der1 Der/d V Imprt Pl2
	 "galmmut" V* IV Der1 Der/d V Inf
"<galmmut>"
	 "galmmet" V* IV Der/Pass V Inf
	 "galmmut" V IV Inf
	 "galmmet" V IV ImprtII Pl2
	 "galmmut" V* IV Der1 Der/d V Ind Prs Sg3
"<galggat>"
	 "galggat" V Inf
"<galjedit>"
	 "galjedit" V TV Imprt Pl2
	 "galjedit" V TV Inf
"<galjjedit>"
	 "galjjedit" ?
"<gallidit>"
	 "gallidit" V TV Inf
	 "gallidit" V TV Imprt Pl2
"<galljodit>"
	 "galljodit" V TV Imprt Pl2
	 "galljodit" V TV Inf
"<galljut>"
	 "galljot" V* IV Der3 Actor N Sg Nom PxSg2
	 "galljot" V* IV Der3 Actor N Sg Acc PxSg2
	 "galljot" V IV ImprtII Pl2
	 "galljot" V* IV Der3 Actor N Sg Gen PxSg2
	 "galljot" V IV Imprt Pl2
"<galljánit>"
	 "galljánit" ?
"<gallánit>"
	 "gallánit" V IV Inf
	 "gallánit" V IV Imprt Pl2
"<galsjedit>"
	 "galsjedit" V IV Inf
"<tjåskijdit>"
	 "tjåskijdit" V IV Inf
"<galmatjit>"
	 "galmatjit" ?
"<galmestit>"
	 "galmestit" V IV Inf
	 "galmmet" V* IV Der1 Der/st V Inf
	 "galmmet" V* IV Der1 Der/st V Imprt Pl2
	 "galmestit" V IV Imprt Pl2
"<galmedit>"
	 "galmmet" V* IV Der1 Der/d V Inf
	 "galmmet" V* IV Der1 Der/d V Imprt Pl2
"<galmestit>"
	 "galmestit" V IV Inf
	 "galmmet" V* IV Der1 Der/st V Inf
	 "galmmet" V* IV Der1 Der/st V Imprt Pl2
	 "galmestit" V IV Imprt Pl2
"<galopperit>"
	 "galopperit" V* IV Der1 Der/d V Ind Prs Sg3
	 "galopperit" V IV Inf
"<galssjut>"
	 "galssjut" ?
"<ganástit>"
	 "ganástit" V IV Inf
	 "ganástit" V IV Imprt Pl2
	 "gadna" N Sg Ela PxSg2
"<ganjáldit>"
	 "ganjáldit" V IV Imprt Pl2
	 "ganjáldit" V IV Inf
"<garádit>"
	 "garádit" V TV Inf
	 "garrat" V* IV Der1 Der/d V Inf
	 "garrat" V* IV Der1 Der/d V Imprt Pl2
	 "garrat" V* IV Der1 Der/u/a/åd V Inf
	 "garádit" V TV Imprt Pl2
	 "garrat" V* IV Der1 Der/u/a/åd V Imprt Pl2
"<garádit>"
	 "garádit" V TV Inf
	 "garrat" V* IV Der1 Der/d V Inf
	 "garrat" V* IV Der1 Der/d V Imprt Pl2
	 "garrat" V* IV Der1 Der/u/a/åd V Inf
	 "garádit" V TV Imprt Pl2
	 "garrat" V* IV Der1 Der/u/a/åd V Imprt Pl2
"<garanterit>"
	 "garanterit" V IV Inf
	 "garanterit" V* IV Der1 Der/d V Ind Prs Sg3
"<garttsasit>"
	 "garttsa" N Sg Ill PxSg2
"<gartsastit>"
	 "gartsastit" V TV Imprt Pl2
	 "gartsastit" V TV Inf
	 "garttsa" N Sg Ela PxSg2
"<garttsut>"
	 "garttsot" V TV Imprt Pl2
	 "garttsot" V TV ImprtII Pl2
	 "garttsot" V* TV Der3 Actor N Sg Gen PxSg2
	 "garttsot" V* TV Der3 Actor N Sg Nom PxSg2
	 "garttsot" V* TV Der3 Actor N Sg Acc PxSg2
"<garderit>"
	 "garderit" V* TV Der1 Der/d V Ind Prs Sg3
	 "garderit" V TV Inf
"<garnerit>"
	 "garnerit" V* TV Der1 Der/d V Ind Prs Sg3
	 "garnerit" V TV Inf
"<garnisonerit>"
	 "garnisonerit" V* IV Der1 Der/d V Ind Prs Sg3
	 "garnisonerit" V IV Inf
"<garradit>"
	 "garrat" V* IV Der1 Der/d V Inf
	 "garrat" V* IV Der1 Der/d V Imprt Pl2
	 "garrat" V* IV Der1 Der/u/a/åd V Inf
	 "garrat" V* IV Der1 Der/u/a/åd V Imprt Pl2
"<garrodit>"
	 "garrodit" V TV Inf
	 "garrodit" V TV Imprt Pl2
"<garvvelit>"
	 "garvvet" V* TV Der1 Der/l V Inf
	 "garvvet" V* TV Der1 Der/l V Imprt Pl2
"<garvvet>"
	 "garvvet" V TV Inf
	 "garvvet" V* TV Der3 Actor N Pl Nom PxSg2
"<garvatjit>"
	 "garvatjit" V IV Inf
	 "garvatjit" V IV Imprt Pl2
"<garvestit>"
	 "garvvet" V* TV Der1 Der/st V Inf
	 "garvvet" V* TV Der1 Der/st V Imprt Pl2
"<garvedit>"
	 "garvvet" V* TV Der1 Der/d V Imprt Pl2
	 "garvvet" V* TV Der1 Der/d V Inf
"<garvvásit>"
	 "garvvet" V* TV Der3 Actor N Sg Ill PxSg2
"<gasjerit>"
	 "gasjerit" V* TV Der1 Der/d V Ind Prs Sg3
	 "gasjerit" V TV Inf
"<gasskaluhttet>"
	 "gasskalit" V* TV Der1 Der/Pass Der2 Der/duhtte V Inf
	 "gasskalit" V* TV Der1 Der/Pass Der2 Der/duhtte V* Der3 Actor N Pl Nom PxSg2
"<gaskatjit>"
	 "gasska" N* Der1 Der/Dimin N Sg Acc PxSg2
	 "gasska" N* Der1 Der/Dimin N Sg Gen PxSg2
	 "gasska" N* Der1 Der/Dimin N Sg Nom PxSg2
	 "gasskat" V TV Sup
"<gaskostit>"
	 "gaskostit" V TV Imprt Pl2
	 "gaskostit" V TV Inf
"<gassodit>"
	 "gassodit" ?
"<gassut>"
	 "gassot" V* IV Der3 Actor N Sg Gen PxSg2
	 "gassot" V IV ImprtII Pl2
	 "gassot" V* IV Der3 Actor N Sg Acc PxSg2
	 "gassot" V IV Imprt Pl2
	 "gassot" V* IV Der3 Actor N Sg Nom PxSg2
"<gavtjadit>"
	 "gavttjat" V* IV Der1 Der/u/a/åd V Inf
	 "gavttjat" V* IV Der1 Der/d V Inf
	 "gavttjat" V* IV Der1 Der/d V Imprt Pl2
	 "gavttjat" V* IV Der1 Der/u/a/åd V Imprt Pl2
"<gavtjatjit>"
	 "gavttjat" V IV Sup
"<gadtsasit>"
	 "gadtsa" N Sg Ill PxSg2
"<gadtsat>"
	 "gadtsa" N Sg Nom PxSg2
	 "gadtsat" V TV Inf
"<gadtsut>"
	 "gadtsat" V* TV Der/Pass V Inf
	 "gadtsat" V TV ImprtII Pl2
"<gatjádit>"
	 "gahtjat" V* TV Der1 Der/d V Imprt Pl2
	 "gahtjat" V* TV Der1 Der/u/a/åd V Imprt Pl2
	 "gahtjat" V* TV Der1 Der/u/a/åd V Inf
	 "gatjádit" V TV Inf
	 "gahtjat" V* TV Der1 Der/d V Inf
	 "gatjádit" V TV Imprt Pl2
"<gatjádit>"
	 "gahtjat" V* TV Der1 Der/d V Imprt Pl2
	 "gahtjat" V* TV Der1 Der/u/a/åd V Imprt Pl2
	 "gahtjat" V* TV Der1 Der/u/a/åd V Inf
	 "gatjádit" V TV Inf
	 "gahtjat" V* TV Der1 Der/d V Inf
	 "gatjádit" V TV Imprt Pl2
"<gasjerit>"
	 "gasjerit" V* TV Der1 Der/d V Ind Prs Sg3
	 "gasjerit" V TV Inf
"<giettsedit>"
	 "giettsedit" V TV Inf
	 "giettsedit" V TV Imprt Pl2
"<gegadit>"
	 "gehkat" V* TV Der1 Der/d V Imprt Pl2
	 "gehkat" V* TV Der1 Der/d V Inf
"<gegadit>"
	 "gehkat" V* TV Der1 Der/d V Imprt Pl2
	 "gehkat" V* TV Der1 Der/d V Inf
"<gebadit>"
	 "gebadit" ?
"<gæhppánit>"
	 "gæhppánit" V IV Inf
	 "giehpes" N Sg Ine PxSg2
	 "gæhppánit" V IV Imprt Pl2
"<giehpedit>"
	 "giehpedit" V TV Imprt Pl2
	 "giehpedit" V TV Inf
"<giehpedit>"
	 "giehpedit" V TV Imprt Pl2
	 "giehpedit" V TV Inf
"<giehpedit>"
	 "giehpedit" V TV Imprt Pl2
	 "giehpedit" V TV Inf
"<giehpedit>"
	 "giehpedit" V TV Imprt Pl2
	 "giehpedit" V TV Inf
"<giehpedit>"
	 "giehpedit" V TV Imprt Pl2
	 "giehpedit" V TV Inf
"<gæhppánit>"
	 "gæhppánit" V IV Inf
	 "giehpes" N Sg Ine PxSg2
	 "gæhppánit" V IV Imprt Pl2
"<gehtjadit>"
	 "gæhttjat" V* TV Der1 Der/d V Inf
	 "gehtjadit" V TV Inf
	 "gæhttjat" V* TV Der1 Der/u/a/åd V Imprt Pl2
	 "gæhttjat" V* TV Der1 Der/d V Imprt Pl2
	 "gehtjadit" V TV Imprt Pl2
	 "gæhttjat" V* TV Der1 Der/u/a/åd V Inf
"<gehtjadit>"
	 "gæhttjat" V* TV Der1 Der/d V Inf
	 "gehtjadit" V TV Inf
	 "gæhttjat" V* TV Der1 Der/u/a/åd V Imprt Pl2
	 "gæhttjat" V* TV Der1 Der/d V Imprt Pl2
	 "gehtjadit" V TV Imprt Pl2
	 "gæhttjat" V* TV Der1 Der/u/a/åd V Inf
"<gæhttjalit>"
	 "gæhttjalit" V TV Imprt Pl2
	 "gæhttjalit" V TV Inf
	 "gæhttjat" V* TV Der1 Der/l V Imprt Pl2
	 "gæhttjat" V* TV Der1 Der/l V Inf
"<gæhttjat>"
	 "gæhttjat" V TV Inf
"<giejddet>"
	 "giejdde" N Pl Nom PxSg2
	 "giejddet" V* TV Der3 Actor N Pl Nom PxSg2
	 "giejddet" V TV Inf
"<gielatjit>"
	 "giella" N* Der1 Der/Dimin N Sg Gen PxSg2
	 "giella" N* Der1 Der/Dimin N Sg Nom PxSg2
	 "giellat" V TV Sup
	 "giella" N* Der1 Der/Dimin N Sg Acc PxSg2
"<gielldet>"
	 "gielldet" V* TV Der3 Actor N Pl Nom PxSg2
	 "gielldet" V TV Inf
"<giellat>"
	 "giella" N Sg Nom PxSg2
	 "giellat" V TV Inf
"<gierdadit>"
	 "gierddat" V* TV Der1 Der/d V Imprt Pl2
	 "gierddat" V* TV Der1 Der/u/a/åd V Inf
	 "gierddat" V* TV Der1 Der/u/a/åd V Imprt Pl2
	 "gierddat" V* TV Der1 Der/d V Inf
"<gierdastit>"
	 "gierddat" V* TV Der1 Der/st V Inf
	 "gierddat" V* TV Der1 Der/st V Imprt Pl2
"<gærdodit>"
	 "gærddot" V* TV Der1 Der/d V Imprt Pl2
	 "gærddot" V* TV Der1 Der/d V Inf
	 "gærdodit" V TV Imprt Pl2
	 "gærdodit" V TV Inf
"<gierddut>"
	 "gierddat" V* TV Der/Pass V Inf
	 "gierddat" V TV ImprtII Pl2
"<gergadit>"
	 "gærggat" V* IV Der1 Der/d V Imprt Pl2
	 "gærggat" V* IV Der1 Der/d V Inf
"<gærggadit>"
	 "gærggadit" V TV Inf
	 "gærggadit" V TV Imprt Pl2
"<gærggalit>"
	 "gærggat" V* IV Der1 Der/l V Inf
	 "gærggat" V* IV Der1 Der/l V Imprt Pl2
"<gergasdit>"
	 "gergasdit" ?
"<gergasdit>"
	 "gergasdit" ?
"<giesatjit>"
	 "giessat" V TV Sup
"<giesedit>"
	 "giesedit" V TV Imprt Pl2
	 "giesset" V* TV Der1 Der/d V Imprt Pl2
	 "giesedit" V TV Inf
	 "giesset" V* TV Der1 Der/d V Inf
"<giesedit>"
	 "giesedit" V TV Imprt Pl2
	 "giesset" V* TV Der1 Der/d V Imprt Pl2
	 "giesedit" V TV Inf
	 "giesset" V* TV Der1 Der/d V Inf
"<giesskodit>"
	 "giesskodit" ?
"<gæsástit>"
	 "gæsástit" V TV Inf
	 "gæsástit" V TV Imprt Pl2
"<giesset>"
	 "giesset" V TV Inf
	 "giessedit" V IV Ind Prs Sg3
	 "giesset" V* TV Der3 Actor N Pl Nom PxSg2
	 "giessat" V* TV Der3 Actor N Pl Nom PxSg2
"<giessut>"
	 "giessat" V* TV Der/Pass V Inf
	 "giessat" V TV ImprtII Pl2
"<gæssádit>"
	 "gæssádit" V IV Imprt Pl2
	 "gæssádit" V IV Inf
"<gæssásit>"
	 "giesset" V* TV Der3 Actor N Sg Ill PxSg2
	 "gæsás" N Sg Nom PxSg2
	 "gæsás" N Sg Gen PxSg2
	 "giesse" N Sg Ill PxSg2
	 "gæsás" N Sg Acc PxSg2
"<gæssudit>"
	 "gæssudit" V IV Imprt Pl2
	 "gæssut" V* IV Der1 Der/d V Inf
	 "gæssudit" V IV Inf
	 "gæssut" V* IV Der1 Der/d V Imprt Pl2
"<gæsástit>"
	 "gæsástit" V TV Inf
	 "gæsástit" V TV Imprt Pl2
"<giednet>"
	 "giednet" V TV Inf
"<adnet>"
	 "adnet" V TV Inf
"<gievledit>"
	 "gievledit" ?
"<gietjedit>"
	 "gietjedit" V IV Imprt Pl2
	 "gietjedit" V IV Inf
"<gehpijdit>"
	 "gehpijdit" ?
"<geminerit>"
	 "geminerit" V TV Inf
	 "geminerit" V* TV Der1 Der/d V Ind Prs Sg3
"<genererit>"
	 "genererit" V TV Inf
	 "genererit" V* TV Der1 Der/d V Ind Prs Sg3
"<generit>"
	 "generit" V* TV Der1 Der/d V Ind Prs Sg3
	 "generit" V TV Inf
"<gerdudit>"
	 "gærddot" V* TV Der1 Der/u/a/åd V Imprt Pl2
	 "gærddot" V* TV Der1 Der/u/a/åd V Inf
"<gererit>"
	 "gererit" V TV Inf
	 "gererit" V* TV Der1 Der/d V Ind Prs Sg3
"<germaniserit>"
	 "germaniserit" V TV Inf
	 "germaniserit" V* TV Der1 Der/d V Ind Prs Sg3
"<germudit>"
	 "germudit" V IV Inf
"<gestikulerit>"
	 "gestikulerit" V* IV Der1 Der/d V Ind Prs Sg3
	 "gestikulerit" V IV Inf
"<giddanit>"
	 "giddanit" V IV Inf
	 "giddanit" V IV Imprt Pl2
"<giebadit>"
	 "giehpat" V* TV Der1 Der/d V Inf
	 "giebadit" V TV Inf
	 "giehpat" V* TV Der1 Der/u/a/åd V Inf
	 "giebadit" V TV Imprt Pl2
	 "giehpat" V* TV Der1 Der/u/a/åd V Imprt Pl2
	 "giehpat" V* TV Der1 Der/d V Imprt Pl2
"<giehtadit>"
	 "giehtadit" V TV Imprt Pl2
	 "giehtadit" V TV Inf
"<gieldedit>"
	 "gielldet" V* TV Der1 Der/d V Imprt Pl2
	 "gielldet" V* TV Der1 Der/d V Inf
"<gielldet>"
	 "gielldet" V* TV Der3 Actor N Pl Nom PxSg2
	 "gielldet" V TV Inf
"<gielestit>"
	 "gielestit" V TV Imprt Pl2
	 "gielestit" V TV Inf
"<giellat>"
	 "giella" N Sg Nom PxSg2
	 "giellat" V TV Inf
"<giemardit>"
	 "giemardit" V TV Imprt Pl2
	 "giemardit" V TV Inf
"<gierddat>"
	 "gierddat" V TV Inf
"<gærddodit>"
	 "gærddodit" V TV Imprt Pl2
	 "gærddodit" V TV Inf
"<giesadit>"
	 "giessat" V* TV Der1 Der/d V Imprt Pl2
	 "giessat" V* TV Der1 Der/d V Inf
	 "giessat" V* TV Der1 Der/u/a/åd V Imprt Pl2
	 "giesadit" V IV Inf
	 "giessat" V* TV Der1 Der/u/a/åd V Inf
	 "giesadit" V IV Imprt Pl2
"<giessat>"
	 "giessat" V TV Inf
"<gievddadit>"
	 "gievddadit" V TV Inf
	 "gievddadit" V TV Imprt Pl2
"<gievrrodit>"
	 "gievrrodit" V TV Imprt Pl2
	 "gievrrodit" V TV Inf
"<giehtadallat>"
	 "giehtadallat" V TV Inf
	 "giehtadit" V* TV Der1 Der/alla V Inf
"<giládit>"
	 "giládit" V IV Inf
	 "gillat" V* TV Der1 Der/d V Imprt Pl2
	 "gillat" V* TV Der1 Der/u/a/åd V Imprt Pl2
	 "gillat" V* TV Der1 Der/u/a/åd V Inf
	 "gillat" V* TV Der1 Der/d V Inf
	 "giládit" V IV Imprt Pl2
"<gihpodit>"
	 "gihpodit" V IV Inf
	 "gihpodit" V IV Imprt Pl2
"<gijmmodit>"
	 "gijmmodit" ?
"<gijmmut>"
	 "gijmmot" V IV ImprtII Pl2
	 "gijmmot" V IV Imprt Pl2
	 "gijmmot" V* IV Der3 Actor N Sg Gen PxSg2
	 "gijmmot" V* IV Der3 Actor N Sg Nom PxSg2
	 "gijmmot" V* IV Der3 Actor N Sg Acc PxSg2
"<tjuovudit>"
	 "tjuovudit" V TV Inf
	 "tjuovvot" V* TV Der1 Der/u/a/åd V Inf
	 "tjuovudit" V TV Imprt Pl2
	 "tjuovvot" V* TV Der1 Der/u/a/åd V Imprt Pl2
"<gijmmot>"
	 "gijmmot" V* IV Der3 Actor N Pl Nom PxSg2
	 "gijmmot" V IV Inf
"<gijnadit>"
	 "gijnnat" V* IV Der1 Der/d V Inf
	 "gijnnat" V* IV Der1 Der/u/a/åd V Inf
	 "gijnnat" V* IV Der1 Der/u/a/åd V Imprt Pl2
	 "gijnnat" V* IV Der1 Der/d V Imprt Pl2
"<gijttalit>"
	 "gijttalit" V TV Imprt Pl2
	 "gijttalit" V TV Inf
"<gijttet>"
	 "gijttet" V* TV Der3 Actor N Pl Nom PxSg2
	 "gijttet" V TV Inf
"<gilgudit>"
	 "gilgudit" V IV Inf
	 "gilgudit" V IV Imprt Pl2
"<giljotinerit>"
	 "giljotinerit" V* TV Der1 Der/d V Ind Prs Sg3
	 "giljotinerit" V TV Inf
"<skuoladit>"
	 "skuollat" V* IV Der1 Der/u/a/åd V Inf
	 "skuoladit" V IV Imprt Pl2
	 "skuoladit" V IV Inf
	 "skuollat" V* IV Der1 Der/u/a/åd V Imprt Pl2
	 "skuollat" V* IV Der1 Der/d V Inf
	 "skuollat" V* IV Der1 Der/d V Imprt Pl2
"<gilkardit>"
	 "gilkardit" ?
"<gilkedit>"
	 "gilkedit" ?
"<gilkedit>"
	 "gilkedit" ?
"<gilkodit>"
	 "gilkodit" ?
"<gilkádit>"
	 "gilkádit" ?
"<gilljut>"
	 "gilljot" V* IV Der3 Actor N Sg Gen PxSg2
	 "gilljot" V* IV Der3 Actor N Sg Nom PxSg2
	 "gilljot" V* IV Der3 Actor N Sg Acc PxSg2
	 "gilljot" V IV Imprt Pl2
	 "gilljot" V IV ImprtII Pl2
"<gillásit>"
	 "gille" N Sg Ill PxSg2
	 "gillat" V* TV Der3 Actor N Sg Ill PxSg2
"<gilvvalit>"
	 "gilvvalit" ?
"<gilvvet>"
	 "gilvvet" V* TV Der3 Actor N Pl Nom PxSg2
	 "gilvvet" V TV Inf
"<gilvodit>"
	 "gilvodit" ?
"<gimádit>"
	 "gibmat" V* IV Der1 Der/d V Imprt Pl2
	 "gibmat" V* IV Der1 Der/u/a/åd V Imprt Pl2
	 "gibmat" V* IV Der1 Der/u/a/åd V Inf
	 "gibmat" V* IV Der1 Der/d V Inf
"<ginntsurdit>"
	 "ginntsurdit" ?
"<ginntsurit>"
	 "ginntsurit" V IV Inf
	 "ginntsurit" V IV Imprt Pl2
"<girdatjit>"
	 "girdatjit" V IV Inf
	 "girdatjit" V IV Imprt Pl2
"<girdedit>"
	 "girddet" V* IV Der1 Der/d V Inf
	 "girddet" V* IV Der1 Der/d V Imprt Pl2
"<girddelit>"
	 "girddet" V* IV Der1 Der/l V Imprt Pl2
	 "girddet" V* IV Der1 Der/l V Inf
"<girerit>"
	 "girerit" V* TV Der1 Der/d V Ind Prs Sg3
	 "girerit" V TV Inf
"<girjodit>"
	 "girjodit" V TV Imprt Pl2
	 "girjodit" V TV Inf
"<girjodit>"
	 "girjodit" V TV Imprt Pl2
	 "girjodit" V TV Inf
"<girkudit>"
	 "girkudit" ?
"<givnnjahit>"
	 "givnnjahit" V IV Inf
	 "givnnjahit" V IV Imprt Pl2
"<givnnjut>"
	 "givnnjat" V* TV Der/Pass V Inf
	 "givnnjat" V TV ImprtII Pl2
"<givnjedit>"
	 "givnjedit" V IV Imprt Pl2
	 "givnjedit" V IV Inf
"<givsedit>"
	 "givsedit" V TV Imprt Pl2
	 "givsedit" V TV Inf
"<gitjájdit>"
	 "gitjájdit" ?
"<gitjedit>"
	 "gitjedit" ?
"<gissjalit>"
	 "gissjat" V* IV Der1 Der/l V Imprt Pl2
	 "gissjat" V* IV Der1 Der/l V Inf
"<gidtjedit>"
	 "gidtjedit" ?
"<glamoriserit>"
	 "glamoriserit" V TV Inf
	 "glamoriserit" V* TV Der1 Der/d V Ind Prs Sg3
"<glaserit>"
	 "glaserit" V TV Inf
	 "glaserit" V* TV Der1 Der/d V Ind Prs Sg3
"<glasserit>"
	 "glasserit" V* TV Der1 Der/d V Ind Prs Sg3
	 "glasserit" V TV Inf
"<glorifierit>"
	 "glorifierit" V* TV Der1 Der/d V Ind Prs Sg3
	 "glorifierit" V TV Inf
"<glorifiserit>"
	 "glorifiserit" V* TV Der1 Der/d V Ind Prs Sg3
	 "glorifiserit" V TV Inf
"<huhttahit>"
	 "huhttahit" V IV Imprt Pl2
	 "huhttahit" V IV Inf
"<goagadit>"
	 "goagadit" ?
"<goajkádit>"
	 "goajkádit" V IV Inf
	 "goajkádit" V IV Imprt Pl2
"<goajkádit>"
	 "goajkádit" V IV Inf
	 "goajkádit" V IV Imprt Pl2
"<goajkádit>"
	 "goajkádit" V IV Inf
	 "goajkádit" V IV Imprt Pl2
"<goajkodit>"
	 "goajkkot" V* IV Der1 Der/d V Imprt Pl2
	 "goajkkot" V* IV Der1 Der/d V Inf
"<goajvvolit>"
	 "goajvvot" V* TV Der1 Der/l V Inf
	 "goajvvolit" V TV Inf
	 "goajvvolit" V TV Imprt Pl2
	 "goajvvot" V* TV Der1 Der/l V Imprt Pl2
"<goajvvut>"
	 "goajvvot" V TV Imprt Pl2
	 "goajvvot" V TV ImprtII Pl2
	 "goajvvot" V* TV Der3 Actor N Sg Acc PxSg2
	 "goajvvot" V* TV Der3 Actor N Sg Gen PxSg2
	 "goajvvo" N Sg Nom PxSg2
	 "goajvvot" V* TV Der3 Actor N Sg Nom PxSg2
"<goajvvistit>"
	 "goajvvistit" V TV Imprt Pl2
	 "goajvvit" V* TV Der1 Der/st V Imprt Pl2
	 "goajvvistit" V TV Inf
	 "goajvvit" V* TV Der1 Der/st V Inf
"<goalkkalit>"
	 "goalkkalit" V TV Imprt Pl2
	 "goalkkalit" V TV Inf
"<goalkodit>"
	 "goalkodit" V TV Imprt Pl2
	 "goalkodit" V TV Inf
"<goallodit>"
	 "goallodit" V TV Imprt Pl2
	 "goallodit" V TV Inf
"<goalodit>"
	 "goallot" V* IV Der1 Der/d V Imprt Pl2
	 "goallot" V* IV Der1 Der/d V Inf
"<goardestit>"
	 "goarddet" V* TV Der1 Der/st V Inf
	 "goarddet" V* TV Der1 Der/st V Imprt Pl2
"<goarddelit>"
	 "goarddelit" V TV Inf
	 "goarddel" N Sg Nom PxSg2
	 "goarddel" N Sg Acc PxSg2
	 "goarddel" N Sg Gen PxSg2
	 "goarddelit" V TV Imprt Pl2
	 "goarddet" V* TV Der1 Der/l V Imprt Pl2
	 "goarddet" V* TV Der1 Der/l V Inf
"<goarddet>"
	 "goarddet" V* TV Der3 Actor N Pl Nom PxSg2
	 "goarddet" V TV Inf
"<goarŋŋolit>"
	 "goarŋŋot" V* IV Der1 Der/l V Inf
	 "goarŋŋot" V* IV Der1 Der/l V Imprt Pl2
"<goaredit>"
	 "goaredit" V TV Inf
	 "goaredit" V TV Imprt Pl2
"<goarjjadit>"
	 "goarjjadit" V IV Inf
	 "goarjjadit" V IV Imprt Pl2
"<goarŋodit>"
	 "goarŋŋot" V* IV Der1 Der/d V Inf
	 "goarŋŋot" V* IV Der1 Der/d V Imprt Pl2
"<goarŋodit>"
	 "goarŋŋot" V* IV Der1 Der/d V Inf
	 "goarŋŋot" V* IV Der1 Der/d V Imprt Pl2
"<goarrut>"
	 "goarrot" V* TV Der3 Actor N Sg Gen PxSg2
	 "goarro" N Sg Nom PxSg2
	 "goarrot" V* TV Der3 Actor N Sg Acc PxSg2
	 "goarrot" V* TV Der3 Actor N Sg Nom PxSg2
"<goarodit>"
	 "goarrot" V* TV Der1 Der/d V Inf
	 "goarodit" V TV Imprt Pl2
	 "goarrot" V* TV Der1 Der/d V Imprt Pl2
	 "goarodit" V TV Inf
"<goabredit>"
	 "goabredit" V IV Imprt Pl2
	 "goabredit" V IV Inf
"<goasstadit>"
	 "goasstadit" V TV Inf
	 "goasstadit" V TV Imprt Pl2
"<goastedit>"
	 "goastedit" V TV Inf
	 "goastedit" V TV Imprt Pl2
"<goastedit>"
	 "goastedit" V TV Inf
	 "goastedit" V TV Imprt Pl2
"<goasstodit>"
	 "goasstodit" V TV Imprt Pl2
	 "goasstodit" V TV Inf
"<goavkkanit>"
	 "goavkkanit" ?
"<goavkkodit>"
	 "goavkkodit" ?
"<gåtsadit>"
	 "gåhtsat" V* TV Der1 Der/d V Imprt Pl2
	 "gåhtsat" V* TV Der1 Der/d V Inf
	 "gåtsadit" V TV Imprt Pl2
	 "gåtsadit" V TV Inf
	 "gåhtsat" V* TV Der1 Der/u/a/åd V Inf
	 "gåhtsat" V* TV Der1 Der/u/a/åd V Imprt Pl2
"<gåtsastit>"
	 "gåhtsat" V* TV Der1 Der/st V Imprt Pl2
	 "gåhtsat" V* TV Der1 Der/st V Inf
"<gåbådit>"
	 "gåhpåt" V* TV Der1 Der/d V Inf
	 "gåhpåt" V* TV Der1 Der/d V Imprt Pl2
	 "gåhpåt" V* TV Der1 Der/u/a/åd V Inf
	 "gåhpåt" V* TV Der1 Der/u/a/åd V Imprt Pl2
"<gåddålit>"
	 "gåddålit" V TV Inf
	 "gåddålit" V TV Imprt Pl2
"<gåddet>"
	 "gådde" N Pl Nom PxSg2
	 "gåddet" V TV Inf
	 "gådet" V* TV Der3 Actor N Pl Nom PxSg2
	 "gåddet" V* TV Der3 Actor N Pl Nom PxSg2
"<gåddet>"
	 "gådde" N Pl Nom PxSg2
	 "gåddet" V TV Inf
	 "gådet" V* TV Der3 Actor N Pl Nom PxSg2
	 "gåddet" V* TV Der3 Actor N Pl Nom PxSg2
"<gåtsedit>"
	 "gåtsedit" V TV Imprt Pl2
	 "gåtsedit" V TV Inf
	 "gåhtset" V* IV Der1 Der/d V Imprt Pl2
	 "gåhtset" V* IV Der1 Der/d V Inf
"<gåhttsåt>"
	 "gåhttse" N Sg Nom PxSg2
	 "gåhtset" V* IV Der3 Actor N Sg Gen PxSg2
	 "gåhtset" V* IV Der3 Actor N Sg Acc PxSg2
	 "gåhtset" V* IV Der3 Actor N Sg Nom PxSg2
	 "gåhttse" N Sg Gen PxSg2
	 "gåhttsådit" V IV Ind Prs Sg3
	 "gåhttsåt" V* IV Der1 Der/d V Ind Prs Sg3
	 "gåhttse" N Sg Acc PxSg2
	 "gåhttsåt" V IV Inf
"<gåhtset>"
	 "gåhtset" V IV Inf
"<gåtsedit>"
	 "gåtsedit" V TV Imprt Pl2
	 "gåtsedit" V TV Inf
	 "gåhtset" V* IV Der1 Der/d V Imprt Pl2
	 "gåhtset" V* IV Der1 Der/d V Inf
"<gåhpåsit>"
	 "gåhpe" N Sg Ill PxSg2
"<gåhpåt>"
	 "gåhppå" N Sg Acc PxSg2
	 "gåhpe" N Sg Nom PxSg2
	 "gåhppå" N Sg Gen PxSg2
	 "gåhppå" N Pl Nom PxSg2
	 "gåhpåt" V TV Inf
"<gåhtjudit>"
	 "gåhtjudit" V TV Inf
	 "gåhttjot" V* TV Der1 Der/u/a/åd V Imprt Pl2
	 "gåhtjudit" V TV Imprt Pl2
	 "gåhttjot" V* TV Der1 Der/u/a/åd V Inf
"<gåhtjodit>"
	 "gåhttjot" V* TV Der1 Der/d V Inf
	 "gåhttjot" V* TV Der1 Der/d V Imprt Pl2
"<gåhttjot>"
	 "gåhttjot" V* TV Der3 Actor N Pl Nom PxSg2
	 "gåhttjot" V TV Inf
"<gåjkkådit>"
	 "gåjkkådit" V TV Imprt Pl2
	 "gåjkkådit" V TV Inf
"<gåjkkålit>"
	 "gåjkkåt" V* IV Der1 Der/l V Inf
	 "gåjkkåt" V* IV Der1 Der/l V Imprt Pl2
"<gåjkådit>"
	 "gåjkådit" V IV Inf
	 "gåjkådit" V IV Imprt Pl2
	 "gåjkkåt" V* IV Der1 Der/u/a/åd V Imprt Pl2
	 "gåjkkåt" V* IV Der1 Der/d V Inf
	 "gåjkkåt" V* IV Der1 Der/d V Imprt Pl2
	 "gåjkkåt" V* IV Der1 Der/u/a/åd V Inf
"<gåjkedit>"
	 "gåjkedit" ?
"<gåjkedit>"
	 "gåjkedit" ?
"<gåjkudit>"
	 "goajkkot" V* IV Der1 Der/u/a/åd V Imprt Pl2
	 "goajkkot" V* IV Der1 Der/u/a/åd V Inf
"<gåjkåtjit>"
	 "gåjkkåt" V IV Sup
"<gåjvudit>"
	 "goajvvot" V* TV Der1 Der/u/a/åd V Imprt Pl2
	 "goajvvot" V* TV Der1 Der/u/a/åd V Inf
"<gåjvudit>"
	 "goajvvot" V* TV Der1 Der/u/a/åd V Imprt Pl2
	 "goajvvot" V* TV Der1 Der/u/a/åd V Inf
"<gåbttjåt>"
	 "gåbttjåt" V TV Inf
"<gålådit>"
	 "gållåt" V* IV Der1 Der/d V Imprt Pl2
	 "gålådit" V TV Imprt Pl2
	 "gållåt" V* IV Der1 Der/u/a/åd V Inf
	 "gållåt" V* IV Der1 Der/d V Inf
	 "gållåt" V* IV Der1 Der/u/a/åd V Imprt Pl2
	 "gålådit" V TV Inf
"<gålmmånit>"
	 "gålmmånit" ?
"<gålldet>"
	 "gålldet" V TV Inf
	 "gålldet" V* TV Der3 Actor N Pl Nom PxSg2
"<gålggådit>"
	 "gålggådit" ?
"<gålgådit>"
	 "gålgådit" V TV Inf
	 "gålgådit" V TV Imprt Pl2
	 "gålggåt" V* IV Der1 Der/d V Inf
	 "gålggåt" V* IV Der1 Der/d V Imprt Pl2
	 "gålggåt" V* IV Der1 Der/u/a/åd V Inf
	 "gålggåt" V* IV Der1 Der/u/a/åd V Imprt Pl2
"<gålgådit>"
	 "gålgådit" V TV Inf
	 "gålgådit" V TV Imprt Pl2
	 "gålggåt" V* IV Der1 Der/d V Inf
	 "gålggåt" V* IV Der1 Der/d V Imprt Pl2
	 "gålggåt" V* IV Der1 Der/u/a/åd V Inf
	 "gålggåt" V* IV Der1 Der/u/a/åd V Imprt Pl2
"<gålgedit>"
	 "gålgedit" ?
"<gålgijdit>"
	 "gålggi" N Pl Acc PxSg2
	 "gålgijdit" V IV Inf
	 "gålgijdit" V IV Imprt Pl2
"<gålgådit>"
	 "gålgådit" V TV Inf
	 "gålgådit" V TV Imprt Pl2
	 "gålggåt" V* IV Der1 Der/d V Inf
	 "gålggåt" V* IV Der1 Der/d V Imprt Pl2
	 "gålggåt" V* IV Der1 Der/u/a/åd V Inf
	 "gålggåt" V* IV Der1 Der/u/a/åd V Imprt Pl2
"<gåledit>"
	 "gåledit" ?
"<gållådit>"
	 "gållådit" V TV Inf
	 "gållådit" V TV Imprt Pl2
"<gållidit>"
	 "gållit" V* TV Der1 Der/d V Imprt Pl2
	 "gållit" V* TV Der1 Der/d V Inf
"<gåmedit>"
	 "gåmedit" V TV Inf
	 "gåmedit" V TV Imprt Pl2
"<gåmodit>"
	 "gåmodit" V TV Imprt Pl2
	 "gåmodit" V TV Inf
"<gåbmerdit>"
	 "gåbmerdit" V IV Imprt Pl2
	 "gåbmerdit" V IV Inf
"<gåbmolit>"
	 "gåbmolit" ?
"<gåbmånit>"
	 "gåbmånit" V IV Inf
	 "gåbmånit" V IV Imprt Pl2
"<gårjudit>"
	 "goarjjot" V* IV Der1 Der/u/a/åd V Imprt Pl2
	 "goarjjot" V* IV Der1 Der/u/a/åd V Inf
"<gårŋudit>"
	 "goarŋŋot" V* IV Der1 Der/u/a/åd V Imprt Pl2
	 "goarŋŋot" V* IV Der1 Der/u/a/åd V Inf
"<gårudit>"
	 "gårudit" V TV Imprt Pl2
	 "gårudit" V TV Inf
	 "goarrot" V* TV Der1 Der/u/a/åd V Imprt Pl2
	 "goarrot" V* TV Der1 Der/u/a/åd V Inf
	 "gårut" N Sg Acc PxSg2
	 "gårut" N Sg Gen PxSg2
	 "gårut" N Sg Nom PxSg2
"<gåsådit>"
	 "gåssåt" V* IV Der1 Der/u/a/åd V Imprt Pl2
	 "gåsådit" V TV Inf
	 "gåssåt" V* IV Der1 Der/d V Inf
	 "gåssåt" V* IV Der1 Der/u/a/åd V Inf
	 "gåssåt" V* IV Der1 Der/d V Imprt Pl2
	 "gåsådit" V TV Imprt Pl2
"<gåsådit>"
	 "gåssåt" V* IV Der1 Der/u/a/åd V Imprt Pl2
	 "gåsådit" V TV Inf
	 "gåssåt" V* IV Der1 Der/d V Inf
	 "gåssåt" V* IV Der1 Der/u/a/åd V Inf
	 "gåssåt" V* IV Der1 Der/d V Imprt Pl2
	 "gåsådit" V TV Imprt Pl2
"<gåsådit>"
	 "gåssåt" V* IV Der1 Der/u/a/åd V Imprt Pl2
	 "gåsådit" V TV Inf
	 "gåssåt" V* IV Der1 Der/d V Inf
	 "gåssåt" V* IV Der1 Der/u/a/åd V Inf
	 "gåssåt" V* IV Der1 Der/d V Imprt Pl2
	 "gåsådit" V TV Imprt Pl2
"<gåsådit>"
	 "gåssåt" V* IV Der1 Der/u/a/åd V Imprt Pl2
	 "gåsådit" V TV Inf
	 "gåssåt" V* IV Der1 Der/d V Inf
	 "gåssåt" V* IV Der1 Der/u/a/åd V Inf
	 "gåssåt" V* IV Der1 Der/d V Imprt Pl2
	 "gåsådit" V TV Imprt Pl2
"<gåttåtjit>"
	 "gådde" N* Der1 Der/Dimin N Sg Gen PxSg2
	 "gådde" N* Der1 Der/Dimin N Sg Nom PxSg2
	 "gådde" N* Der1 Der/Dimin N Sg Acc PxSg2
	 "gåddet" V TV Sup
"<gåttedit>"
	 "gåddet" V* TV Der1 Der/d V Imprt Pl2
	 "gåddet" V* TV Der1 Der/d V Inf
"<gåvåstit>"
	 "gåvåstit" V TV Inf
	 "gåvvå" N Sg Ela PxSg2
	 "gåvåstit" V TV Imprt Pl2
"<båhtånit>"
	 "båhtånit" V IV Inf
	 "båhtånit" V IV Imprt Pl2
"<gåbdedit>"
	 "gåbdedit" V TV Imprt Pl2
	 "gåbdedit" V TV Inf
"<gåvdedit>"
	 "gåvdedit" V TV Inf
	 "gåvdedit" V TV Imprt Pl2
"<gåvdedit>"
	 "gåvdedit" V TV Inf
	 "gåvdedit" V TV Imprt Pl2
"<gåvddånit>"
	 "gåvddånit" V IV Inf
	 "gåvddånit" V IV Imprt Pl2
"<gåvllut>"
	 "gåvllot" V* TV Der3 Actor N Sg Gen PxSg2
	 "gåvllot" V* TV Der3 Actor N Sg Acc PxSg2
	 "gåvllot" V* TV Der3 Actor N Sg Nom PxSg2
	 "gåvllot" V TV ImprtII Pl2
	 "gåvllot" V TV Imprt Pl2
"<gåvvidit>"
	 "gåvvidit" V TV Imprt Pl2
	 "gåvvit" V* TV Der1 Der/d V Inf
	 "gåvvit" V* TV Der1 Der/d V Imprt Pl2
	 "gåvvidit" V TV Inf
"<gåvådit>"
	 "gåvådit" V IV Inf
	 "gåvådit" V IV Imprt Pl2
"<gåtsåtjit>"
	 "gåhtset" V IV Sup
"<gåtsedit>"
	 "gåtsedit" V TV Imprt Pl2
	 "gåtsedit" V TV Inf
	 "gåhtset" V* IV Der1 Der/d V Imprt Pl2
	 "gåhtset" V* IV Der1 Der/d V Inf
"<gåtsådit>"
	 "gåtsådit" V TV Inf
	 "gåtsådit" V TV Imprt Pl2
"<gådedit>"
	 "gådet" V* TV Der1 Der/d V Imprt Pl2
	 "gådet" V* TV Der1 Der/d V Inf
"<gåttjådit>"
	 "gådtjåt" V* IV Der1 Der/d V Inf
	 "gåttjådit" V IV Imprt Pl2
	 "gåttjådit" V IV Inf
	 "gådtjåt" V* IV Der1 Der/d V Imprt Pl2
	 "gådtjåt" V* IV Der1 Der/u/a/åd V Inf
	 "gådtjåt" V* IV Der1 Der/u/a/åd V Imprt Pl2
"<gåttjådit>"
	 "gådtjåt" V* IV Der1 Der/d V Inf
	 "gåttjådit" V IV Imprt Pl2
	 "gåttjådit" V IV Inf
	 "gådtjåt" V* IV Der1 Der/d V Imprt Pl2
	 "gådtjåt" V* IV Der1 Der/u/a/åd V Inf
	 "gådtjåt" V* IV Der1 Der/u/a/åd V Imprt Pl2
"<gåttjåstahttet>"
	 "gådtjåt" V* IV Der1 Der/stahtte V* Der3 Actor N Pl Nom PxSg2
	 "gådtjåt" V* IV Der1 Der/stahtte V Inf
"<gåttjåstit>"
	 "gådtjåt" V* IV Der1 Der/st V Imprt Pl2
	 "gådtjå" N Sg Ela PxSg2
	 "gådtjåt" V* IV Der1 Der/st V Inf
"<gådtjåt>"
	 "gådtjå" N Sg Nom PxSg2
	 "gådtjåt" V IV Inf
"<gåddet>"
	 "gådde" N Pl Nom PxSg2
	 "gåddet" V TV Inf
	 "gådet" V* TV Der3 Actor N Pl Nom PxSg2
	 "gåddet" V* TV Der3 Actor N Pl Nom PxSg2
"<gåddåsit>"
	 "gådet" V* TV Der3 Actor N Sg Ill PxSg2
	 "gåddet" V* TV Der3 Actor N Sg Ill PxSg2
	 "gådde" N Sg Ill PxSg2
"<graderit>"
	 "graderit" V* TV Der1 Der/d V Ind Prs Sg3
	 "graderit" V TV Inf
"<graduerit>"
	 "graduerit" V* IV Der1 Der/d V Ind Prs Sg3
	 "graduerit" V IV Inf
"<granulerit>"
	 "granulerit" V TV Inf
	 "granulerit" V* TV Der1 Der/d V Ind Prs Sg3
"<grasserit>"
	 "grasserit" V* IV Der1 Der/d V Ind Prs Sg3
	 "grasserit" V IV Inf
"<gratijnnit>"
	 "gratijnnit" V* TV Der1 Der/d V Ind Prs Sg3
	 "gratijnnit" V TV Inf
"<gratinerit>"
	 "gratinerit" V* TV Der1 Der/d V Ind Prs Sg3
	 "gratinerit" V TV Inf
"<gratulerit>"
	 "gratulerit" V* TV Der1 Der/d V Ind Prs Sg3
	 "gratulerit" V TV Inf
"<graviterit>"
	 "graviterit" V IV Inf
	 "graviterit" V* IV Der1 Der/d V Ind Prs Sg3
"<griljerit>"
	 "griljerit" V* TV Der1 Der/d V Ind Prs Sg3
	 "griljerit" V TV Inf
"<grunderit>"
	 "grunderit" V* TV Der1 Der/d V Ind Prs Sg3
	 "grunderit" V TV Inf
"<grupperit>"
	 "grupperit" V TV Inf
	 "grupperit" V* TV Der1 Der/d V Ind Prs Sg3
"<guohtsijdit>"
	 "guohtsijdit" V IV Imprt Pl2
	 "guohtsijdit" V IV Inf
"<guhkedit>"
	 "guhkedit" V TV Inf
	 "guhkedit" V TV Imprt Pl2
	 "guhkket" V* IV Der1 Der/d V Imprt Pl2
	 "guhkket" V* IV Der1 Der/d V Inf
"<guhkidit>"
	 "guhkidit" ?
"<guhkedit>"
	 "guhkedit" V TV Inf
	 "guhkedit" V TV Imprt Pl2
	 "guhkket" V* IV Der1 Der/d V Imprt Pl2
	 "guhkket" V* IV Der1 Der/d V Inf
"<guhkkudit>"
	 "guhkkudit" ?
"<guhkkut>"
	 "guhkkot" V* IV Der3 Actor N Sg Nom PxSg2
	 "guhkkot" V IV Imprt Pl2
	 "guhkkot" V IV ImprtII Pl2
	 "guhkkot" V* IV Der3 Actor N Sg Acc PxSg2
	 "guhkket" V* IV Der/Pass V Inf
	 "guhkket" V IV ImprtII Pl2
	 "guhkkot" V* IV Der3 Actor N Sg Gen PxSg2
"<guhkátjit>"
	 "guhkket" V IV Sup
"<guhttanit>"
	 "guhttanit" ?
"<guládit>"
	 "guládit" V TV Inf
	 "gullat" V* TV Der1 Der/u/a/åd V Inf
	 "guládit" V TV Imprt Pl2
	 "gullat" V* TV Der1 Der/u/a/åd V Imprt Pl2
	 "gullat" V* TV Der1 Der/d V Imprt Pl2
	 "gullat" V* TV Der1 Der/d V Inf
"<gulástit>"
	 "gullat" V* TV Der1 Der/st V Inf
	 "gulástit" V TV Inf
	 "gullat" V* TV Der1 Der/st V Imprt Pl2
	 "gulástit" V TV Imprt Pl2
"<gulástuvvat>"
	 "gulástit" V* TV Der1 Der/Pass V Inf
"<gulldalit>"
	 "gulldalit" V TV Inf
	 "gulldalit" V TV Imprt Pl2
"<gullat>"
	 "gullat" V TV Inf
"<gullustit>"
	 "gullut" V* IV Der1 Der/st V Inf
	 "gullut" V* IV Der1 Der/st V Imprt Pl2
"<gullát>"
	 "gulle" N Sg Gen PxSg2
	 "gullat" V* TV Der3 Actor N Sg Nom PxSg2
	 "gullat" V* TV Der3 Actor N Sg Acc PxSg2
	 "gulle" N Sg Nom PxSg2
	 "gullát" V TV Inf
	 "gulle" N Sg Acc PxSg2
	 "gullat" V* TV Der3 Actor N Sg Gen PxSg2
	 "gullát" V* TV Der1 Der/d V Ind Prs Sg3
"<gummierit>"
	 "gummierit" V TV Inf
	 "gummierit" V* TV Der1 Der/d V Ind Prs Sg3
"<gámssit>"
	 "gámssit" ?
"<gumpostit>"
	 "gumpostit" ?
"<gámssit>"
	 "gámssit" ?
"<gumpostit>"
	 "gumpostit" ?
"<tjivrijdit>"
	 "tjivrijdit" V IV Inf
	 "tjivrijdit" V IV Imprt Pl2
"<guoddalit>"
	 "guoddalit" V TV Imprt Pl2
	 "guoddalit" V TV Inf
"<guoddet>"
	 "guodde" N Pl Nom PxSg2
	 "guoddet" V TV Inf
	 "guoddet" V* TV Der3 Actor N Pl Nom PxSg2
	 "guodet" V* TV Der3 Actor N Pl Nom PxSg2
"<guohtsijdit>"
	 "guohtsijdit" V IV Imprt Pl2
	 "guohtsijdit" V IV Inf
"<guohpat>"
	 "guohpat" V TV Inf
	 "guohpa" N Sg Nom PxSg2
"<spájtadit>"
	 "spájttat" V* IV Der1 Der/u/a/åd V Inf
	 "spájttat" V* IV Der1 Der/u/a/åd V Imprt Pl2
	 "spájttat" V* IV Der1 Der/d V Inf
	 "spájttat" V* IV Der1 Der/d V Imprt Pl2
"<guojrrodit>"
	 "guojrrodit" ?
"<guokkardit>"
	 "guokkardit" V IV Imprt Pl2
	 "guokkardit" V IV Inf
"<guoktánit>"
	 "guoktánit" V IV Imprt Pl2
	 "guoktánit" V IV Inf
	 "guovtes" N Coll Sg Ine PxSg2
"<guoldostit>"
	 "guolldot" V* IV Der1 Der/st V Inf
	 "guolldo" N Sg Ela PxSg2
	 "guolldot" V* IV Der1 Der/st V Imprt Pl2
"<guolljut>"
	 "guolljot" V* TV Der3 Actor N Sg Acc PxSg2
	 "guolljot" V* TV Der3 Actor N Sg Nom PxSg2
	 "guolljot" V* TV Der3 Actor N Sg Gen PxSg2
	 "guolljot" V TV ImprtII Pl2
	 "guolljot" V TV Imprt Pl2
"<guollit>"
	 "guollit" V* TV Der1 Der/d V Ind Prs Sg3
	 "guollit" V TV Inf
"<guoradit>"
	 "guoradit" V TV Imprt Pl2
	 "guoradit" V TV Inf
	 "guorrat" V* TV Der1 Der/u/a/åd V Inf
	 "guorrat" V* TV Der1 Der/d V Imprt Pl2
	 "guorrat" V* TV Der1 Der/u/a/åd V Imprt Pl2
	 "guorrat" V* TV Der1 Der/d V Inf
"<guorastit>"
	 "guorrat" V* TV Der1 Der/st V Inf
	 "guorrat" V* TV Der1 Der/st V Imprt Pl2
	 "guorra" N Sg Ela PxSg2
"<guorbatjit>"
	 "guorbbat" V IV Sup
	 "guorbba" N* Der1 Der/Dimin N Sg Nom PxSg2
	 "guorbba" N* Der1 Der/Dimin N Sg Gen PxSg2
	 "guorbba" N* Der1 Der/Dimin N Sg Acc PxSg2
"<guorrunit>"
	 "guorrunit" V IV Imprt Pl2
	 "guorrunit" V IV Inf
"<guorrasit>"
	 "guorra" N Sg Ill PxSg2
	 "guorrasit" V IV Inf
	 "guorrasit" V IV Imprt Pl2
"<guorrat>"
	 "guorra" N Sg Nom PxSg2
	 "guorrat" V TV Inf
"<guorsadit>"
	 "guorsadit" ?
"<guosskadit>"
	 "guosskadit" V TV Inf
	 "guosskadit" V TV Imprt Pl2
"<guoskadit>"
	 "guoskadit" V TV Imprt Pl2
	 "guosskat" V* IV Der1 Der/d V Inf
	 "guosskat" V* IV Der1 Der/d V Imprt Pl2
	 "guosskat" V* IV Der1 Der/u/a/åd V Inf
	 "guoskadit" V TV Inf
	 "guosskat" V* IV Der1 Der/u/a/åd V Imprt Pl2
"<guosskat>"
	 "guosskadit" V TV Ind Prs Sg3
	 "guosskat" V IV Inf
"<guoskadit>"
	 "guoskadit" V TV Imprt Pl2
	 "guosskat" V* IV Der1 Der/d V Inf
	 "guosskat" V* IV Der1 Der/d V Imprt Pl2
	 "guosskat" V* IV Der1 Der/u/a/åd V Inf
	 "guoskadit" V TV Inf
	 "guosskat" V* IV Der1 Der/u/a/åd V Imprt Pl2
"<guosmudit>"
	 "guossmot" V* IV Der1 Der/u/a/åd V Inf
	 "guossmot" V* IV Der1 Der/u/a/åd V Imprt Pl2
"<guosmijdit>"
	 "guosmijdit" V IV Imprt Pl2
	 "guosmijdit" V IV Inf
"<guossodit>"
	 "guossodit" V TV Inf
	 "guossodit" V TV Imprt Pl2
"<guossut>"
	 "guossot" V* TV Der3 Actor N Sg Nom PxSg2
	 "guossudit" V TV Ind Prs Sg3
	 "guossot" V TV ImprtII Pl2
	 "guossot" V* TV Der3 Actor N Sg Gen PxSg2
	 "guossot" V TV Imprt Pl2
	 "guossot" V* TV Der3 Actor N Sg Acc PxSg2
"<guottadit>"
	 "guottadit" V TV Inf
	 "guottadit" V TV Imprt Pl2
"<guottedit>"
	 "guottedit" V TV Inf
	 "guoddet" V* TV Der1 Der/d V Inf
	 "guoddet" V* TV Der1 Der/d V Imprt Pl2
	 "guottedit" V TV Imprt Pl2
"<guottedit>"
	 "guottedit" V TV Inf
	 "guoddet" V* TV Der1 Der/d V Inf
	 "guoddet" V* TV Der1 Der/d V Imprt Pl2
	 "guottedit" V TV Imprt Pl2
"<guovggadit>"
	 "guovggat" A* Der2 Der/at Adv
	 "guovggat" A Sg Acc PxSg2
	 "guovggat" A Sg Nom PxSg2
	 "guovggat" A Sg Gen PxSg2
"<guovllalit>"
	 "guovllat" V* TV Der1 Der/l V Inf
	 "guovllat" V* TV Der1 Der/l V Imprt Pl2
"<guovllat>"
	 "guovllat" V TV Inf
"<guovladit>"
	 "guovladit" V TV Imprt Pl2
	 "guovladit" V TV Inf
	 "guovllat" V* TV Der1 Der/u/a/åd V Inf
	 "guovllat" V* TV Der1 Der/u/a/åd V Imprt Pl2
	 "guovllat" V* TV Der1 Der/d V Imprt Pl2
	 "guovllat" V* TV Der1 Der/d V Inf
"<guovlastit>"
	 "guovlastit" V TV Inf
	 "guovllat" V* TV Der1 Der/st V Imprt Pl2
	 "guovlastit" V TV Imprt Pl2
	 "guovllat" V* TV Der1 Der/st V Inf
"<guotsadit>"
	 "guotsadit" V TV Imprt Pl2
	 "guohtsat" V* IV Der1 Der/d V Imprt Pl2
	 "guohtsat" V* IV Der1 Der/u/a/åd V Inf
	 "guohtsat" V* IV Der1 Der/u/a/åd V Imprt Pl2
	 "guotsadit" V TV Inf
	 "guohtsat" V* IV Der1 Der/d V Inf
"<guodadit>"
	 "guodadit" ?
"<guodedit>"
	 "guodet" V* TV Der1 Der/d V Imprt Pl2
	 "guodet" V* TV Der1 Der/d V Inf
"<guodeldit>"
	 "guodeldit" ?
"<guododit>"
	 "guododit" V TV Imprt Pl2
	 "guohtot" V* TV Der1 Der/d V Inf
	 "guododit" V TV Inf
	 "guohtot" V* TV Der1 Der/d V Imprt Pl2
"<guoddet>"
	 "guodde" N Pl Nom PxSg2
	 "guoddet" V TV Inf
	 "guoddet" V* TV Der3 Actor N Pl Nom PxSg2
	 "guodet" V* TV Der3 Actor N Pl Nom PxSg2
"<gurmmut>"
	 "gurmmot" V IV ImprtII Pl2
	 "gurmmot" V* IV Der3 Actor N Sg Gen PxSg2
	 "gurmmot" V* IV Der3 Actor N Sg Acc PxSg2
	 "gurmmot" V IV Imprt Pl2
	 "gurmmot" V* IV Der3 Actor N Sg Nom PxSg2
"<gurggalit>"
	 "gurggalit" V TV Inf
	 "gurggalit" V TV Imprt Pl2
"<gurgedit>"
	 "gurgedit" ?
"<gurgedit>"
	 "gurgedit" ?
"<gurgijdit>"
	 "gurgijdit" V IV Inf
	 "gurgijdit" V IV Imprt Pl2
"<gurgestit>"
	 "gurgestit" V IV Imprt Pl2
	 "gurgestit" V IV Inf
"<gurgodit>"
	 "gurgodit" V TV Imprt Pl2
	 "gurgodit" V TV Inf
"<gurggánit>"
	 "gurggánit" ?
"<gurridit>"
	 "gurrit" V* TV Der1 Der/d V Inf
	 "gurrit" V* TV Der1 Der/d V Imprt Pl2
"<gurrestit>"
	 "gurrestit" ?
"<gullu>"
	 "gullat" V TV ImprtII ConNeg Sg2
	 "gullut" V IV Ind Prs Sg3
	 "gullut" V IV Imprt Sg2
	 "gullat" V TV ImprtII Sg2
	 "gullat" V* TV Der/Pass V VGen
	 "gullat" V* TV Der/Pass V Ind Prs Sg3
	 "gullat" V* TV Der/Pass V Ind ConNeg
	 "gullat" V TV ImprtII ConNeg Du2
	 "gullut" V IV Ind Prs Sg2
	 "gullat" V TV ImprtII ConNeg Pl2
	 "gullat" V* TV Der/Pass V Imprt Sg2
	 "gullut" V IV Ind ConNeg
	 "gullat" V* TV Der/Pass V Ind Prs Sg2
	 "gullut" V IV VGen
"<guterit>"
	 "guterit" V TV Inf
	 "guterit" V* TV Der1 Der/d V Ind Prs Sg3
"<guvnnjut>"
	 "guvnnjot" V* IV Der3 Actor N Sg Nom PxSg2
	 "guvnnjot" V* IV Der3 Actor N Sg Acc PxSg2
	 "guvnnjot" V IV Imprt Pl2
	 "guvnnjot" V IV ImprtII Pl2
	 "guvnnjot" V* IV Der3 Actor N Sg Gen PxSg2
"<guovgudit>"
	 "guovggot" V* IV Der1 Der/u/a/åd V Imprt Pl2
	 "guovgudit" V IV Inf
	 "guovggot" V* IV Der1 Der/u/a/åd V Inf
	 "guovgudit" V IV Imprt Pl2
"<guggŋidit>"
	 "guggŋidit" V IV Imprt Pl2
	 "guggŋidit" V IV Inf
"<roankedit>"
	 "roankedit" ?
"<roahkkot>"
	 "roahkkot" V* IV Der3 Actor N Pl Nom PxSg2
	 "roahkkot" Adv
	 "roahkkot" V IV Inf
"<gissadit>"
	 "gissadit" ?
"<guododit>"
	 "guododit" V TV Imprt Pl2
	 "guohtot" V* TV Der1 Der/d V Inf
	 "guododit" V TV Inf
	 "guohtot" V* TV Der1 Der/d V Imprt Pl2
"<gåttjådit>"
	 "gådtjåt" V* IV Der1 Der/d V Inf
	 "gåttjådit" V IV Imprt Pl2
	 "gåttjådit" V IV Inf
	 "gådtjåt" V* IV Der1 Der/d V Imprt Pl2
	 "gådtjåt" V* IV Der1 Der/u/a/åd V Inf
	 "gådtjåt" V* IV Der1 Der/u/a/åd V Imprt Pl2
"<gymnastiserit>"
	 "gymnastiserit" V* TV Der1 Der/d V Ind Prs Sg3
	 "gymnastiserit" V TV Inf
"<gáddet>"
	 "gáddat" V* TV Der3 Actor N Pl Nom PxSg2
	 "gáddet" V TV Inf
	 "gáddet" V* TV Der3 Actor N Pl Nom PxSg2
"<gáddánit>"
	 "gáddánit" V IV Imprt Pl2
	 "gáddánit" V IV Inf
"<gádjalit>"
	 "gádjat" V* IV Der1 Der/l V Inf
	 "gádjat" V* IV Der1 Der/l V Imprt Pl2
"<gádjat>"
	 "gádja" N Sg Nom PxSg2
	 "gádjat" V IV Inf
"<gággasit>"
	 "gágga" N Sg Ill PxSg2
"<gággat>"
	 "gágga" N Sg Nom PxSg2
	 "gággat" V TV Inf
"<gággadit>"
	 "gággadit" ?
"<gáhtat>"
	 "gáhtat" V TV Inf
"<gáhtjadit>"
	 "gáhttjat" V* IV Der1 Der/d V Imprt Pl2
	 "gáhttjat" V* IV Der1 Der/u/a/åd V Inf
	 "gáhttjat" V* IV Der1 Der/u/a/åd V Imprt Pl2
	 "gáhtjadit" V TV Imprt Pl2
	 "gáhtjadit" V TV Inf
	 "gáhttjat" V* IV Der1 Der/d V Inf
"<gáhtjadit>"
	 "gáhttjat" V* IV Der1 Der/d V Imprt Pl2
	 "gáhttjat" V* IV Der1 Der/u/a/åd V Inf
	 "gáhttjat" V* IV Der1 Der/u/a/åd V Imprt Pl2
	 "gáhtjadit" V TV Imprt Pl2
	 "gáhtjadit" V TV Inf
	 "gáhttjat" V* IV Der1 Der/d V Inf
"<gáhttjalit>"
	 "gáhttjat" V* IV Der1 Der/l V Inf
	 "gáhttjat" V* IV Der1 Der/l V Imprt Pl2
"<gájbbedit>"
	 "gájbbedit" V TV Imprt Pl2
	 "gájbbedit" V TV Inf
"<gájddadit>"
	 "gájddadit" V TV Imprt Pl2
	 "gájddadit" V TV Inf
"<hoavkkánit>"
	 "hoavkkánit" V IV Inf
	 "hoavkkánit" V IV Imprt Pl2
"<gájmadit>"
	 "gájmadit" ?
"<gájmástit>"
	 "gájmástit" ?
"<gájudit>"
	 "gádjot" V* TV Der1 Der/u/a/åd V Imprt Pl2
	 "gádjot" V* TV Der1 Der/u/a/åd V Inf
"<gáktsánit>"
	 "gáktsánit" ?
"<gákkadit>"
	 "gággat" V* TV Der1 Der/u/a/åd V Imprt Pl2
	 "gággat" V* TV Der1 Der/u/a/åd V Inf
	 "gággat" V* TV Der1 Der/d V Inf
	 "gággat" V* TV Der1 Der/d V Imprt Pl2
"<gákkadit>"
	 "gággat" V* TV Der1 Der/u/a/åd V Imprt Pl2
	 "gággat" V* TV Der1 Der/u/a/åd V Inf
	 "gággat" V* TV Der1 Der/d V Inf
	 "gággat" V* TV Der1 Der/d V Imprt Pl2
"<gákkastit>"
	 "gágga" N Sg Ela PxSg2
	 "gággat" V* TV Der1 Der/st V Imprt Pl2
	 "gággat" V* TV Der1 Der/st V Inf
"<gálatjit>"
	 "gállat" V IV Sup
	 "gálla" N* Der1 Der/Dimin N Sg Gen PxSg2
	 "gálatjit" V IV Imprt Pl2
	 "gálla" N* Der1 Der/Dimin N Sg Acc PxSg2
	 "gálatjit" V IV Inf
	 "gálla" N* Der1 Der/Dimin N Sg Nom PxSg2
"<gálggalit>"
	 "gálggat" V* TV Der1 Der/l V Inf
	 "gálggat" V* TV Der1 Der/l V Imprt Pl2
"<gálggat>"
	 "gálggat" V TV Inf
"<gálgadit>"
	 "gálggat" V* TV Der1 Der/d V Inf
	 "gálggat" V* TV Der1 Der/u/a/åd V Imprt Pl2
	 "gálggat" V* TV Der1 Der/u/a/åd V Inf
	 "gálggat" V* TV Der1 Der/d V Imprt Pl2
"<gáledit>"
	 "gállet" V* TV Der1 Der/d V Inf
	 "gáledit" V TV Imprt Pl2
	 "gállet" V* TV Der1 Der/d V Imprt Pl2
	 "gáledit" V TV Inf
"<gállet>"
	 "gállet" V TV Inf
	 "gállet" V* TV Der3 Actor N Pl Nom PxSg2
	 "gállat" V* IV Der3 Actor N Pl Nom PxSg2
"<gálljodit>"
	 "gálljodit" ?
"<gálodit>"
	 "gálodit" V IV Inf
"<gievdadit>"
	 "gievddat" V* IV Der1 Der/d V Imprt Pl2
	 "gievddat" V* IV Der1 Der/u/a/åd V Inf
	 "gievddat" V* IV Der1 Der/u/a/åd V Imprt Pl2
	 "gievddat" V* IV Der1 Der/d V Inf
"<gámadit>"
	 "gámadit" V TV Imprt Pl2
	 "gámadit" V TV Inf
"<gámádit>"
	 "gámádit" ?
"<gámudahttet>"
	 "gámudit" V* IV Der1 Der/ahtte V Inf
	 "gámudit" V* IV Der1 Der/ahtte V* Der3 Actor N Pl Nom PxSg2
"<gámudit>"
	 "gámudit" V IV Inf
	 "gámudit" V IV Imprt Pl2
"<gánnedit>"
	 "gánnedit" V TV Imprt Pl2
	 "gánnedit" V TV Inf
"<gánnedit>"
	 "gánnedit" V TV Imprt Pl2
	 "gánnedit" V TV Inf
"<gáradit>"
	 "gárrat" V* TV Der1 Der/d V Inf
	 "gárrat" V* TV Der1 Der/d V Imprt Pl2
	 "gáradit" V TV Imprt Pl2
	 "gáradit" V TV Inf
	 "gárrat" V* TV Der1 Der/u/a/åd V Imprt Pl2
	 "gárrat" V* TV Der1 Der/u/a/åd V Inf
"<gárastit>"
	 "gárrat" V* TV Der1 Der/st V Imprt Pl2
	 "gárrat" V* TV Der1 Der/st V Inf
"<gárdudit>"
	 "gárddot" V* TV Der1 Der/u/a/åd V Inf
	 "gárddot" V* TV Der1 Der/u/a/åd V Imprt Pl2
"<gárddut>"
	 "gárddot" V* TV Der3 Actor N Sg Acc PxSg2
	 "gárddot" V TV Imprt Pl2
	 "gárddot" V* TV Der3 Actor N Sg Gen PxSg2
	 "gárddot" V TV ImprtII Pl2
	 "gárddot" V* TV Der3 Actor N Sg Nom PxSg2
"<gárggalit>"
	 "gárggalit" V TV Imprt Pl2
	 "gárggalit" V TV Inf
"<gárgestit>"
	 "gárgestit" V IV Imprt Pl2
	 "gárgestit" V IV Inf
"<gárijdit>"
	 "gárijdit" V IV Inf
	 "gárre" N Pl Acc PxSg2
	 "gárijdit" V IV Imprt Pl2
"<gárrat>"
	 "gárrat" V TV Inf
"<gárrut>"
	 "gárrat" V TV ImprtII Pl2
	 "gárrat" V* TV Der/Pass V Inf
"<gárttadit>"
	 "gárttadit" ?
"<gárvvunit>"
	 "gárvvunit" V IV Imprt Pl2
	 "gárvvunit" V IV Inf
"<gárvedit>"
	 "gárvedit" V TV Imprt Pl2
	 "gárvedit" V TV Inf
"<gárvedit>"
	 "gárvedit" V TV Imprt Pl2
	 "gárvedit" V TV Inf
"<gárvestit>"
	 "gárvestit" ?
"<gárvodit>"
	 "gárvodit" V TV Inf
	 "gárvodit" V TV Imprt Pl2
"<gárvodit>"
	 "gárvodit" V TV Inf
	 "gárvodit" V TV Imprt Pl2
"<gárvvánit>"
	 "gárvvánit" V IV Inf
	 "gárvvánit" V IV Imprt Pl2
"<gárttjut>"
	 "gárttjot" V* IV Der3 Actor N Sg Gen PxSg2
	 "gárttjot" V* IV Der3 Actor N Sg Acc PxSg2
	 "gárttjot" V* IV Der3 Actor N Sg Nom PxSg2
	 "gárttjot" V IV Imprt Pl2
	 "gárttjot" V IV ImprtII Pl2
"<gártjedit>"
	 "gártjedit" V TV Inf
	 "gártjedit" V TV Imprt Pl2
"<gássket>"
	 "gássket" V* TV Der3 Actor N Pl Nom PxSg2
	 "gássket" V TV Inf
"<gáskatjit>"
	 "gáskatjit" V TV Imprt Pl2
	 "gáskatjit" V TV Inf
"<gáskestit>"
	 "gássket" V* TV Der1 Der/st V Imprt Pl2
	 "gáskestit" V TV Inf
	 "gássket" V* TV Der1 Der/st V Inf
	 "gáskestit" V TV Imprt Pl2
"<gáskestit>"
	 "gássket" V* TV Der1 Der/st V Imprt Pl2
	 "gáskestit" V TV Inf
	 "gássket" V* TV Der1 Der/st V Inf
	 "gáskestit" V TV Imprt Pl2
"<gásskásit>"
	 "gásskásit" V IV Imprt Pl2
	 "gásskásit" V IV Inf
	 "gássket" V* TV Der3 Actor N Sg Ill PxSg2
"<gástadit>"
	 "gástadit" V TV Imprt Pl2
	 "gástadit" V TV Inf
"<gáttedit>"
	 "gáttedit" V TV Inf
	 "gáddet" V* TV Der1 Der/d V Imprt Pl2
	 "gáttedit" V TV Imprt Pl2
	 "gáddet" V* TV Der1 Der/d V Inf
"<gávnnat>"
	 "gávnnat" V TV Inf
"<gávnnut>"
	 "gávnnat" V TV ImprtII Pl2
	 "gávnnut" V* IV Der1 Der/d V Ind Prs Sg3
	 "gávnnat" V* TV Der/Pass V Inf
	 "gávnnut" V IV Inf
"<gávllut>"
	 "gávllot" V* TV Der3 Actor N Sg Acc PxSg2
	 "gávllot" V TV ImprtII Pl2
	 "gávllot" V TV Imprt Pl2
	 "gávllot" V* TV Der3 Actor N Sg Nom PxSg2
	 "gávllo" N Sg Nom PxSg2
	 "gávllot" V* TV Der3 Actor N Sg Gen PxSg2
"<gávnadit>"
	 "gávnnat" V* TV Der1 Der/u/a/åd V Inf
	 "gávnnat" V* TV Der1 Der/d V Imprt Pl2
	 "gávnnat" V* TV Der1 Der/d V Inf
	 "gávnadit" V TV Imprt Pl2
	 "gávnadit" V TV Inf
	 "gávnnat" V* TV Der1 Der/u/a/åd V Imprt Pl2
"<gávnadit>"
	 "gávnnat" V* TV Der1 Der/u/a/åd V Inf
	 "gávnnat" V* TV Der1 Der/d V Imprt Pl2
	 "gávnnat" V* TV Der1 Der/d V Inf
	 "gávnadit" V TV Imprt Pl2
	 "gávnadit" V TV Inf
	 "gávnnat" V* TV Der1 Der/u/a/åd V Imprt Pl2
"<gávvasit>"
	 "gávas" N Sg Acc PxSg2
	 "gávas" N Sg Gen PxSg2
	 "gávva" N Sg Ill PxSg2
	 "gávas" N Sg Nom PxSg2
"<gádadit>"
	 "gáhtat" V* TV Der1 Der/u/a/åd V Imprt Pl2
	 "gáhtat" V* TV Der1 Der/d V Imprt Pl2
	 "gáhtat" V* TV Der1 Der/u/a/åd V Inf
	 "gáhtat" V* TV Der1 Der/d V Inf
"<lålådit>"
	 "lålådit" V TV Imprt Pl2
	 "lålådit" V TV Inf
	 "lållåt" V* TV Der1 Der/u/a/åd V Imprt Pl2
	 "lållåt" V* TV Der1 Der/d V Inf
	 "lållåt" V* TV Der1 Der/d V Imprt Pl2
	 "lållåt" V* TV Der1 Der/u/a/åd V Inf
"<gáddet>"
	 "gáddat" V* TV Der3 Actor N Pl Nom PxSg2
	 "gáddet" V TV Inf
	 "gáddet" V* TV Der3 Actor N Pl Nom PxSg2
"<habiliterit>"
	 "habiliterit" V* TV Der1 Der/d V Ind Prs Sg3
	 "habiliterit" V TV Inf
"<hasodit>"
	 "hasodit" V TV Imprt Pl2
	 "hasodit" V TV Inf
"<hallusinerit>"
	 "hallusinerit" V* IV Der1 Der/d V Ind Prs Sg3
	 "hallusinerit" V IV Inf
"<haradit>"
	 "haradit" ?
"<harttsasit>"
	 "harttsasit" V IV Inf
	 "harttsasit" V IV Imprt Pl2
"<hartsastit>"
	 "hartsastit" V TV Inf
	 "hartsastit" V TV Imprt Pl2
"<haredit>"
	 "haredit" ?
"<harmoniserit>"
	 "harmoniserit" V* TV Der1 Der/d V Ind Prs Sg3
	 "harmoniserit" V TV Inf
"<harpeserit>"
	 "harpeserit" V TV Inf
	 "harpeserit" V* TV Der1 Der/d V Ind Prs Sg3
"<harpunerit>"
	 "harpunerit" V TV Inf
	 "harpunerit" V* TV Der1 Der/d V Ind Prs Sg3
"<harselerit>"
	 "harselerit" V IV Inf
	 "harselerit" V* IV Der1 Der/d V Ind Prs Sg3
"<havarerit>"
	 "havarerit" V IV Inf
	 "havarerit" V* IV Der1 Der/d V Ind Prs Sg3
"<habsijdit>"
	 "habsijdit" V IV Inf
	 "habsijdit" V IV Imprt Pl2
"<hehpanit>"
	 "hehpanit" V IV Imprt Pl2
	 "hehpanit" V IV Inf
"<hehpatjit>"
	 "hehpatjit" ?
"<hæjttalit>"
	 "hæjttalit" V TV Inf
	 "hæjttalit" V TV Imprt Pl2
"<hiejttet>"
	 "hiejttet" V TV Inf
	 "hiejttet" V* TV Der3 Actor N Pl Nom PxSg2
"<hiejtedit>"
	 "hiejttet" V* TV Der1 Der/d V Imprt Pl2
	 "hiejttet" V* TV Der1 Der/d V Inf
	 "hiejtedit" V TV Inf
	 "hiejtedit" V TV Imprt Pl2
"<hæjttásit>"
	 "hiejttet" V* TV Der3 Actor N Sg Ill PxSg2
"<hielkedit>"
	 "hielkedit" V IV Inf
	 "hielkedit" V IV Imprt Pl2
"<hielkedit>"
	 "hielkedit" V IV Inf
	 "hielkedit" V IV Imprt Pl2
"<hieredit>"
	 "hieredit" V TV Inf
	 "hieredit" V TV Imprt Pl2
"<hærvvadit>"
	 "hærvvadit" V TV Inf
	 "hærvvadit" V TV Imprt Pl2
"<libjudit>"
	 "libjjot" V* IV Der1 Der/u/a/åd V Inf
	 "libjjot" V* IV Der1 Der/u/a/åd V Imprt Pl2
	 "libjudit" V IV Imprt Pl2
	 "libjudit" V IV Inf
"<hedjunit>"
	 "hedjunit" V IV Imprt Pl2
	 "hedjunit" V IV Inf
"<hedjusit>"
	 "hædjo" A Sg Ill PxSg2
"<suovdostit>"
	 "suovdostit" ?
"<hiebadit>"
	 "hiehpat" V* IV Der1 Der/d V Inf
	 "hiebadit" V TV Inf
	 "hiehpat" V* IV Der1 Der/u/a/åd V Imprt Pl2
	 "hiebadit" V TV Imprt Pl2
	 "hiehpat" V* IV Der1 Der/u/a/åd V Inf
	 "hiehpat" V* IV Der1 Der/d V Imprt Pl2
"<hiebadit>"
	 "hiehpat" V* IV Der1 Der/d V Inf
	 "hiebadit" V TV Inf
	 "hiehpat" V* IV Der1 Der/u/a/åd V Imprt Pl2
	 "hiebadit" V TV Imprt Pl2
	 "hiehpat" V* IV Der1 Der/u/a/åd V Inf
	 "hiehpat" V* IV Der1 Der/d V Imprt Pl2
"<hektograferit>"
	 "hektograferit" V TV Inf
	 "hektograferit" V* TV Der1 Der/d V Ind Prs Sg3
"<hermetiserit>"
	 "hermetiserit" V* TV Der1 Der/d V Ind Prs Sg3
	 "hermetiserit" V TV Inf
"<heroiserit>"
	 "heroiserit" V TV Inf
	 "heroiserit" V* TV Der1 Der/d V Ind Prs Sg3
"<herpeserit>"
	 "herpeserit" V TV Inf
	 "herpeserit" V* TV Der1 Der/d V Ind Prs Sg3
"<hisstalit>"
	 "hisstalit" ?
"<hilgudit>"
	 "hilggot" V* TV Der1 Der/u/a/åd V Imprt Pl2
	 "hilggot" V* TV Der1 Der/u/a/åd V Inf
"<hilgodit>"
	 "hilgodit" V TV Imprt Pl2
	 "hilggot" V* TV Der1 Der/d V Imprt Pl2
	 "hilgodit" V TV Inf
	 "hilggot" V* TV Der1 Der/d V Inf
"<hilggut>"
	 "hilggot" V* TV Der3 Actor N Sg Nom PxSg2
	 "hilggot" V TV ImprtII Pl2
	 "hilggot" V* TV Der3 Actor N Sg Gen PxSg2
	 "hilggot" V* TV Der3 Actor N Sg Acc PxSg2
	 "hilggot" V TV Imprt Pl2
"<hibmodit>"
	 "hibmodit" V TV Inf
	 "hibmodit" V TV Imprt Pl2
"<hirrodit>"
	 "hirrodit" V TV Inf
	 "hirrodit" V TV Imprt Pl2
"<hivástahttet>"
	 "hivvat" V* IV Der1 Der/stahtte V Inf
	 "hivástahttet" V TV Inf
	 "hivástahttet" V* TV Der3 Actor N Pl Nom PxSg2
	 "hivvat" V* IV Der1 Der/stahtte V* Der3 Actor N Pl Nom PxSg2
"<ármmadit>"
	 "ármmadit" V IV Inf
	 "ármmadit" V IV Imprt Pl2
"<håladit>"
	 "hållat" V* TV Der1 Der/d V Inf
	 "hållat" V* TV Der1 Der/d V Imprt Pl2
"<håhttsålit>"
	 "håhttsålit" V TV Imprt Pl2
	 "håhttsålit" V TV Inf
"<håhtsodit>"
	 "håhtsodit" V TV Imprt Pl2
	 "håhtsodit" V TV Inf
"<håhkkånit>"
	 "håhkkånit" V IV Inf
	 "håhkkånit" V IV Imprt Pl2
"<håjggådit>"
	 "håjggådit" V TV Imprt Pl2
	 "håjggådit" V TV Inf
"<håjggåt>"
	 "håjggådit" V TV Ind Prs Sg3
	 "håjggåt" V TV Inf
"<håjgådit>"
	 "håjgådit" V TV Imprt Pl2
	 "håjggåt" V* TV Der1 Der/d V Imprt Pl2
	 "håjgådit" V TV Inf
	 "håjggåt" V* TV Der1 Der/u/a/åd V Imprt Pl2
	 "håjggåt" V* TV Der1 Der/u/a/åd V Inf
	 "håjggåt" V* TV Der1 Der/d V Inf
"<håjgådit>"
	 "håjgådit" V TV Imprt Pl2
	 "håjggåt" V* TV Der1 Der/d V Imprt Pl2
	 "håjgådit" V TV Inf
	 "håjggåt" V* TV Der1 Der/u/a/åd V Imprt Pl2
	 "håjggåt" V* TV Der1 Der/u/a/åd V Inf
	 "håjggåt" V* TV Der1 Der/d V Inf
"<hålvvut>"
	 "hålvvot" V IV ImprtII Pl2
	 "hålvvot" V* IV Der3 Actor N Sg Nom PxSg2
	 "hålvvot" V* IV Der3 Actor N Sg Gen PxSg2
	 "hålvvot" V* IV Der3 Actor N Sg Acc PxSg2
	 "hålvvot" V IV Imprt Pl2
"<hålvudit>"
	 "hålvvot" V* IV Der1 Der/u/a/åd V Imprt Pl2
	 "hålvvot" V* IV Der1 Der/u/a/åd V Inf
"<hålvodit>"
	 "hålvvot" V* IV Der1 Der/d V Imprt Pl2
	 "hålvvot" V* IV Der1 Der/d V Inf
"<homogeniserit>"
	 "homo#geniserit" V TV Inf
"<honorerit>"
	 "honorerit" V* TV Der1 Der/d V Ind Prs Sg3
	 "honorerit" V TV Inf
"<hospitaliserit>"
	 "hospitaliserit" V* TV Der1 Der/d V Ind Prs Sg3
	 "hospitaliserit" V TV Inf
"<hoverit>"
	 "hoverit" V TV Inf
	 "hoverit" V* TV Der1 Der/d V Ind Prs Sg3
"<håvkijdit>"
	 "hoavkke" A Pl Acc PxSg2
"<hehpanit>"
	 "hehpanit" V IV Imprt Pl2
	 "hehpanit" V IV Inf
"<håhttsålit>"
	 "håhttsålit" V TV Imprt Pl2
	 "håhttsålit" V TV Inf
"<håhtsådit>"
	 "håhtsådit" V TV Imprt Pl2
	 "håhtsådit" V TV Inf
"<sårmmånit>"
	 "sårmmånit" V IV Imprt Pl2
	 "sårmmånit" V IV Inf
"<huhttahit>"
	 "huhttahit" V IV Imprt Pl2
	 "huhttahit" V IV Inf
"<hujgerdit>"
	 "hujgerdit" ?
"<biehtodit>"
	 "biehttot" V* TV Der1 Der/d V Imprt Pl2
	 "biehttot" V* TV Der1 Der/d V Inf
	 "biehtodit" V TV Imprt Pl2
	 "biehtodit" V TV Inf
"<huvkadit>"
	 "huvkadit" V IV Inf
	 "huvkadit" V IV Imprt Pl2
"<hujkádit>"
	 "hujkádit" ?
"<tsieggidit>"
	 "tsieggit" V* TV Der1 Der/d V Inf
	 "tsieggit" V* TV Der1 Der/d V Imprt Pl2
"<tsieggit>"
	 "tsieggit" V TV Inf
	 "tsieggit" V* TV Der1 Der/d V Ind Prs Sg3
	 "tsieggat" V IV Imprt Pl2
"<lillardit>"
	 "lillardit" V IV Imprt Pl2
	 "lillardit" V IV Inf
"<tjajmadit>"
	 "tjajmmat" V* IV Der1 Der/d V Imprt Pl2
	 "tjajmmat" V* IV Der1 Der/d V Inf
	 "tjajmadit" V IV Inf
	 "tjajmadit" V IV Imprt Pl2
	 "tjajmmat" V* IV Der1 Der/u/a/åd V Inf
	 "tjajmmat" V* IV Der1 Der/u/a/åd V Imprt Pl2
"<runádit>"
	 "rudnat" V* IV Der1 Der/u/a/åd V Inf
	 "runádit" V IV Inf
	 "runádit" V IV Imprt Pl2
	 "rudnat" V* IV Der1 Der/d V Inf
	 "rudnat" V* IV Der1 Der/d V Imprt Pl2
	 "rudnat" V* IV Der1 Der/u/a/åd V Imprt Pl2
"<ságastit>"
	 "ságastit" V TV Imprt Pl2
	 "ságastit" V TV Inf
	 "sáhka" N Sg Ela PxSg2
"<sáhkadit>"
	 "sáhkadit" V IV Inf
	 "sáhkadit" V IV Imprt Pl2
"<sáhkadit>"
	 "sáhkadit" V IV Inf
	 "sáhkadit" V IV Imprt Pl2
"<humaniserit>"
	 "humaniserit" V TV Inf
	 "humaniserit" V* TV Der1 Der/d V Ind Prs Sg3
"<huvkadit>"
	 "huvkadit" V IV Inf
	 "huvkadit" V IV Imprt Pl2
"<huvkádit>"
	 "huvkádit" ?
"<huomedit>"
	 "huomedit" ?
"<huomedit>"
	 "huomedit" ?
"<huomáhahttet>"
	 "huomáhit" V* TV Der1 Der/ahtte V* Der3 Actor N Pl Nom PxSg2
	 "huomáhit" V* TV Der1 Der/ahtte V Inf
"<huomádit>"
	 "huomádit" ?
"<jurijdit>"
	 "jurijdit" V IV Imprt Pl2
	 "jurijdit" V IV Inf
"<sjuvgedit>"
	 "sjuvgedit" V IV Imprt Pl2
	 "sjuvgedit" V IV Inf
"<sjuvggalit>"
	 "sjuvggalit" V IV Imprt Pl2
	 "sjuvggat" V* IV Der1 Der/l V Imprt Pl2
	 "sjuvggalit" V IV Inf
	 "sjuvggat" V* IV Der1 Der/l V Inf
"<hæssodit>"
	 "hæssodit" V TV Imprt Pl2
	 "hæssodit" V TV Inf
"<hádjusit>"
	 "hádjusit" V IV Inf
	 "hádjusit" V IV Imprt Pl2
"<hádjánit>"
	 "hádjánit" V IV Inf
	 "hádjánit" V IV Imprt Pl2
"<háhkuhit>"
	 "háhkuhit" V TV Imprt Pl2
	 "háhkuhit" V TV Inf
"<háhppidit>"
	 "háhppidit" V IV Imprt Pl2
	 "háhppidit" V IV Inf
"<ruodjalit>"
	 "ruodjat" V* IV Der1 Der/l V Inf
	 "ruodjat" V* IV Der1 Der/l V Imprt Pl2
	 "ruodjalit" V IV Imprt Pl2
	 "ruodjalit" V IV Inf
"<ruodjalit>"
	 "ruodjat" V* IV Der1 Der/l V Inf
	 "ruodjat" V* IV Der1 Der/l V Imprt Pl2
	 "ruodjalit" V IV Imprt Pl2
	 "ruodjalit" V IV Inf
"<hálijdit>"
	 "hálijdit" V TV Imprt Pl2
	 "hálijdit" V TV Inf
"<hapsijdit>"
	 "hapsijdit" V IV Imprt Pl2
	 "hapsijdit" V IV Inf
"<hájodit>"
	 "hájodit" ?
"<håladit>"
	 "hållat" V* TV Der1 Der/d V Inf
	 "hållat" V* TV Der1 Der/d V Imprt Pl2
"<håladit>"
	 "hållat" V* TV Der1 Der/d V Inf
	 "hållat" V* TV Der1 Der/d V Imprt Pl2
"<hálbedit>"
	 "hálbedit" V TV Inf
	 "hálbedit" V TV Imprt Pl2
"<hálbedit>"
	 "hálbedit" V TV Inf
	 "hálbedit" V TV Imprt Pl2
"<álbedit>"
	 "álbedit" V TV Imprt Pl2
	 "álbedit" V TV Inf
"<hálbbut>"
	 "hálbbot" V IV Imprt Pl2
	 "hálbbot" V* IV Der3 Actor N Sg Nom PxSg2
	 "hálbbot" V* IV Der3 Actor N Sg Acc PxSg2
	 "hálbbot" V IV ImprtII Pl2
	 "hálbbot" V* IV Der3 Actor N Sg Gen PxSg2
"<háldadit>"
	 "hálldat" V* TV Der1 Der/u/a/åd V Imprt Pl2
	 "háldadit" V TV Imprt Pl2
	 "hálldat" V* TV Der1 Der/u/a/åd V Inf
	 "hálldat" V* TV Der1 Der/d V Inf
	 "háldadit" V TV Inf
	 "hálldat" V* TV Der1 Der/d V Imprt Pl2
"<háldatjit>"
	 "hálldat" V TV Sup
"<ságastit>"
	 "ságastit" V TV Imprt Pl2
	 "ságastit" V TV Inf
	 "sáhka" N Sg Ela PxSg2
"<noadodit>"
	 "noadodit" V TV Imprt Pl2
	 "noadodit" V TV Inf
"<háledit>"
	 "háledit" V IV Imprt Pl2
	 "háledit" V IV Inf
"<háledit>"
	 "háledit" V IV Imprt Pl2
	 "háledit" V IV Inf
"<hálijdit>"
	 "hálijdit" V TV Imprt Pl2
	 "hálijdit" V TV Inf
"<hállánit>"
	 "hállánit" V IV Inf
	 "hállánit" V IV Imprt Pl2
"<hállat>"
	 "hállat" V IV Inf
"<hállodit>"
	 "hállodit" ?
"<hámssut>"
	 "hámssot" V TV Imprt Pl2
	 "hámssot" V* TV Der3 Actor N Sg Gen PxSg2
	 "hámssot" V TV ImprtII Pl2
	 "hámssot" V* TV Der3 Actor N Sg Nom PxSg2
	 "hámssot" V* TV Der3 Actor N Sg Acc PxSg2
"<hábmedit>"
	 "hábmedit" V TV Imprt Pl2
	 "hábmedit" V TV Inf
"<hármmadit>"
	 "hármmadit" Adv
"<hárddet>"
	 "hárddet" V* TV Der3 Actor N Pl Nom PxSg2
	 "hárddet" V TV Inf
"<hárjjidit>"
	 "hárjjidit" V TV Imprt Pl2
	 "hárjjidit" V TV Inf
"<hárjjidallat>"
	 "hárjjidallat" V TV Inf
	 "hárjjidit" V* TV Der1 Der/alla V Inf
"<hárjjánit>"
	 "hárjjánit" V IV Inf
	 "hárjjánit" V IV Imprt Pl2
"<hárret>"
	 "hárret" V TV Inf
	 "hárret" V* TV Der3 Actor N Pl Nom PxSg2
	 "hárre" N Pl Nom PxSg2
"<hárrut>"
	 "hárrut" V IV Inf
	 "hárret" V* TV Der/Pass V Inf
	 "hárrut" V* IV Der1 Der/d V Ind Prs Sg3
	 "hárret" V TV ImprtII Pl2
"<njárbbidit>"
	 "njárbbidit" V TV Imprt Pl2
	 "njárbbit" V* TV Der1 Der/d V Inf
	 "njárbbit" V* TV Der1 Der/d V Imprt Pl2
	 "njárbbidit" V TV Inf
"<hásstalit>"
	 "hásstalit" V TV Imprt Pl2
	 "hásstalit" V TV Inf
"<hásstet>"
	 "hásstet" V TV Inf
	 "hásstet" V* TV Der3 Actor N Pl Nom PxSg2
"<hástatjit>"
	 "hástatjit" ?
"<hástodit>"
	 "hástodit" V TV Imprt Pl2
	 "hástodit" V TV Inf
"<háledit>"
	 "háledit" V IV Imprt Pl2
	 "háledit" V IV Inf
"<hávddut>"
	 "hávddet" V* IV Der/Pass V Inf
	 "hávddet" V IV ImprtII Pl2
"<hávddádit>"
	 "hávddádit" V TV Inf
	 "hávddádit" V TV Imprt Pl2
"<hávkkadit>"
	 "hávkkadit" V TV Inf
	 "hávkkadit" V TV Imprt Pl2
"<tsiellat>"
	 "tsiellat" V TV Inf
"<hávkkut>"
	 "hávkkat" V* IV Der/Pass V Inf
	 "hávkkat" V IV ImprtII Pl2
"<hávrijdit>"
	 "hávrijdit" ?
"<hávrodit>"
	 "hávrrot" V* IV Der1 Der/d V Imprt Pl2
	 "hávrrot" V* IV Der1 Der/d V Inf
"<hávrrut>"
	 "hávrrot" V* IV Der3 Actor N Sg Gen PxSg2
	 "hávrrot" V* IV Der3 Actor N Sg Nom PxSg2
	 "hávrrot" V* IV Der3 Actor N Sg Acc PxSg2
	 "hávrrot" V IV ImprtII Pl2
	 "hávrrot" V IV Imprt Pl2
"<hávsskdudit>"
	 "hávsskdudit" ?
"<hávsskudit>"
	 "hávsskot" V* IV Der1 Der/u/a/åd V Imprt Pl2
	 "hávsskot" V* IV Der1 Der/u/a/åd V Inf
"<hávsskut>"
	 "hávsskot" V* IV Der3 Actor N Sg Gen PxSg2
	 "hávsskot" V* IV Der3 Actor N Sg Acc PxSg2
	 "hávsskot" V IV Imprt Pl2
	 "hávsskot" V* IV Der1 Der/u/a/åd V Ind Prs Sg3
	 "hávsskot" V IV ImprtII Pl2
	 "hávsskot" V* IV Der3 Actor N Sg Nom PxSg2
"<hávvádit>"
	 "hávvádit" ?
"<hávvádahttet>"
	 "hávvádahttet" V TV Inf
	 "hávvádahttet" V* TV Der3 Actor N Pl Nom PxSg2
"<hávvádit>"
	 "hávvádit" ?
"<hávváduhttet>"
	 "hávváduhttet" V TV Inf
	 "hávváduhttet" V* TV Der3 Actor N Pl Nom PxSg2
"<idealiserit>"
	 "idealiserit" V TV Inf
	 "idealiserit" V* TV Der1 Der/d V Ind Prs Sg3
"<identifierit>"
	 "identifierit" V TV Inf
	 "identifierit" V* TV Der1 Der/d V Ind Prs Sg3
"<identifiserit>"
	 "identifiserit" V TV Inf
	 "identifiserit" V* TV Der1 Der/d V Ind Prs Sg3
"<ideologiserit>"
	 "ideologiserit" V* TV Der1 Der/d V Ind Prs Sg3
	 "ideologiserit" V TV Inf
"<idjadit>"
	 "idjadit" V IV Inf
	 "idjadit" V IV Imprt Pl2
"<idylliserit>"
	 "idylliserit" V* TV Der1 Der/d V Ind Prs Sg3
	 "idylliserit" V TV Inf
"<ignorerit>"
	 "ignorerit" V* TV Der1 Der/d V Ind Prs Sg3
	 "ignorerit" V TV Inf
"<idatjit>"
	 "idatjit" V IV Inf
	 "idatjit" V IV Imprt Pl2
"<ij>"
	 "ij" V IV Neg Ind Prs Sg3
"<ijástit>"
	 "ijástit" V IV Inf
	 "ijástit" V IV Imprt Pl2
	 "idja" N Sg Ela PxSg2
"<iktet>"
	 "iktet" V TV Inf
	 "iktet" V* TV Der3 Actor N Pl Nom PxSg2
"<ilmadit>"
	 "ilmmat" V* IV Der1 Der/d V Inf
	 "ilmmat" V* IV Der1 Der/u/a/åd V Imprt Pl2
	 "ilmmat" V* IV Der1 Der/u/a/åd V Inf
	 "ilmmat" V* IV Der1 Der/d V Imprt Pl2
"<ilmmanit>"
	 "ilmmanit" ?
"<illastit>"
	 "illastit" V TV Inf
	 "illastit" V TV Imprt Pl2
"<illusit>"
	 "illo" N Sg Ill PxSg2
"<illuderit>"
	 "illuderit" V* IV Der1 Der/d V Ind Prs Sg3
	 "illuderit" V IV Inf
"<ávvudit>"
	 "ávvudit" V TV Imprt Pl2
	 "ávvudit" V TV Inf
"<illuminerit>"
	 "illuminerit" V* TV Der1 Der/d V Ind Prs Sg3
	 "illuminerit" V TV Inf
"<ilmodit>"
	 "ilmodit" V TV Imprt Pl2
	 "ilmodit" V TV Inf
"<imaginerit>"
	 "imaginerit" V TV Inf
	 "imaginerit" V* TV Der1 Der/d V Ind Prs Sg3
"<imájdit>"
	 "imájdit" V TV Imprt Pl2
	 "imájdit" V TV Inf
"<immatrikulerit>"
	 "immatrikulerit" V* IV Der1 Der/d V Ind Prs Sg3
	 "immatrikulerit" V IV Inf
"<immigrerit>"
	 "immigrerit" V* IV Der1 Der/d V Ind Prs Sg3
	 "immigrerit" V IV Inf
"<immortaliserit>"
	 "immortaliserit" V* TV Der1 Der/d V Ind Prs Sg3
	 "immortaliserit" V TV Inf
"<immuniserit>"
	 "immuniserit" V TV Inf
	 "immuniserit" V* TV Der1 Der/d V Ind Prs Sg3
"<implanterit>"
	 "implanterit" V TV Inf
	 "implanterit" V* TV Der1 Der/d V Ind Prs Sg3
"<implementerit>"
	 "implementerit" V* TV Der1 Der/d V Ind Prs Sg3
	 "implementerit" V TV Inf
"<implicerit>"
	 "implicerit" V* TV Der1 Der/d V Ind Prs Sg3
	 "implicerit" V TV Inf
"<impliserit>"
	 "impliserit" V* TV Der1 Der/d V Ind Prs Sg3
	 "impliserit" V TV Inf
"<imploderit>"
	 "imploderit" V IV Inf
	 "imploderit" V* IV Der1 Der/d V Ind Prs Sg3
"<imponerit>"
	 "imponerit" V TV Inf
	 "imponerit" V* TV Der1 Der/d V Ind Prs Sg3
"<importerit>"
	 "importerit" V TV Inf
	 "importerit" V* TV Der1 Der/d V Ind Prs Sg3
"<improviserit>"
	 "improviserit" V TV Inf
	 "improviserit" V* TV Der1 Der/d V Ind Prs Sg3
"<inaktiverit>"
	 "inaktiverit" V* TV Der1 Der/d V Ind Prs Sg3
	 "inaktiverit" V TV Inf
"<inaugurerit>"
	 "inaugurerit" V* TV Der1 Der/d V Ind Prs Sg3
	 "inaugurerit" V TV Inf
"<inciterit>"
	 "inciterit" V TV Inf
	 "inciterit" V* TV Der1 Der/d V Ind Prs Sg3
"<indekserit>"
	 "indekserit" V* TV Der1 Der/d V Ind Prs Sg3
	 "indekserit" V TV Inf
"<indikerit>"
	 "indikerit" V TV Inf
	 "indikerit" V* TV Der1 Der/d V Ind Prs Sg3
"<individualiserit>"
	 "individualiserit" V TV Inf
	 "individualiserit" V* TV Der1 Der/d V Ind Prs Sg3
"<indoktrinerit>"
	 "indoktrinerit" V* TV Der1 Der/d V Ind Prs Sg3
	 "indoktrinerit" V TV Inf
"<inducerit>"
	 "inducerit" V* IV Der1 Der/d V Ind Prs Sg3
	 "inducerit" V IV Inf
"<induserit>"
	 "induserit" V IV Inf
	 "induserit" V* IV Der1 Der/d V Ind Prs Sg3
"<infamerit>"
	 "infamerit" V TV Inf
	 "infamerit" V* TV Der1 Der/d V Ind Prs Sg3
"<infantiliserit>"
	 "infantiliserit" V TV Inf
	 "infantiliserit" V* TV Der1 Der/d V Ind Prs Sg3
"<inficerit>"
	 "inficerit" V* TV Der1 Der/d V Ind Prs Sg3
	 "inficerit" V TV Inf
"<infiserit>"
	 "infiserit" V* TV Der1 Der/d V Ind Prs Sg3
	 "infiserit" V TV Inf
"<inflammerit>"
	 "inflammerit" V* IV Der1 Der/d V Ind Prs Sg3
	 "inflammerit" V IV Inf
"<inflaterit>"
	 "inflaterit" V* TV Der1 Der/d V Ind Prs Sg3
	 "inflaterit" V TV Inf
"<influerit>"
	 "influerit" V* IV Der1 Der/d V Ind Prs Sg3
	 "influerit" V IV Inf
"<inhalerit>"
	 "inhalerit" V* TV Der1 Der/d V Ind Prs Sg3
	 "inhalerit" V TV Inf
"<inhererit>"
	 "inhererit" V* TV Der1 Der/d V Ind Prs Sg3
	 "inhererit" V TV Inf
"<inhiberit>"
	 "inhiberit" V TV Inf
	 "inhiberit" V* TV Der1 Der/d V Ind Prs Sg3
"<initierit>"
	 "initierit" V* TV Der1 Der/d V Ind Prs Sg3
	 "initierit" V TV Inf
"<injicerit>"
	 "injicerit" V TV Inf
	 "injicerit" V* TV Der1 Der/d V Ind Prs Sg3
"<injiserit>"
	 "injiserit" V* TV Der1 Der/d V Ind Prs Sg3
	 "injiserit" V TV Inf
"<injurierit>"
	 "injurierit" V TV Inf
	 "injurierit" V* TV Der1 Der/d V Ind Prs Sg3
"<inkarnerit>"
	 "inkarnerit" V* TV Der1 Der/d V Ind Prs Sg3
	 "inkarnerit" V TV Inf
"<inklinerit>"
	 "inklinerit" V* TV Der1 Der/d V Ind Prs Sg3
	 "inklinerit" V TV Inf
"<inkluderit>"
	 "inkluderit" V* TV Der1 Der/d V Ind Prs Sg3
	 "inkluderit" V TV Inf
"<inkorporerit>"
	 "inkorporerit" V TV Inf
	 "inkorporerit" V* TV Der1 Der/d V Ind Prs Sg3
"<inokulerit>"
	 "inokulerit" V* TV Der1 Der/d V Ind Prs Sg3
	 "inokulerit" V TV Inf
"<inseminerit>"
	 "inseminerit" V TV Inf
	 "inseminerit" V* TV Der1 Der/d V Ind Prs Sg3
"<insinuerit>"
	 "insinuerit" V TV Inf
	 "insinuerit" V* TV Der1 Der/d V Ind Prs Sg3
"<insisterit>"
	 "insisterit" V IV Inf
	 "insisterit" V* IV Der1 Der/d V Ind Prs Sg3
"<inspekterit>"
	 "inspekterit" V* TV Der1 Der/d V Ind Prs Sg3
	 "inspekterit" V TV Inf
"<inspirerit>"
	 "inspirerit" V TV Inf
	 "inspirerit" V* TV Der1 Der/d V Ind Prs Sg3
"<inspiserit>"
	 "inspiserit" V* TV Der1 Der/d V Ind Prs Sg3
	 "inspiserit" V TV Inf
"<instituerit>"
	 "instituerit" V* TV Der1 Der/d V Ind Prs Sg3
	 "instituerit" V TV Inf
"<institusjonaliserit>"
	 "institusjonaliserit" V* TV Der1 Der/d V Ind Prs Sg3
	 "institusjonaliserit" V TV Inf
"<institutionaliserit>"
	 "institutionaliserit" V* TV Der1 Der/d V Ind Prs Sg3
	 "institutionaliserit" V TV Inf
"<institusjonaliserit>"
	 "institusjonaliserit" V* TV Der1 Der/d V Ind Prs Sg3
	 "institusjonaliserit" V TV Inf
"<instruerit>"
	 "instruerit" V TV Inf
	 "instruerit" V* TV Der1 Der/d V Ind Prs Sg3
"<instrumenterit>"
	 "instrumenterit" V TV Inf
	 "instrumenterit" V* TV Der1 Der/d V Ind Prs Sg3
"<intellektualiserit>"
	 "intellektualiserit" V TV Inf
	 "intellektualiserit" V* TV Der1 Der/d V Ind Prs Sg3
"<intenderit>"
	 "intenderit" V* TV Der1 Der/d V Ind Prs Sg3
	 "intenderit" V TV Inf
"<intensifierit>"
	 "intensifierit" V TV Inf
	 "intensifierit" V* TV Der1 Der/d V Ind Prs Sg3
"<intensiverit>"
	 "intensiverit" V* TV Der1 Der/d V Ind Prs Sg3
	 "intensiverit" V TV Inf
"<interesserit>"
	 "interesserit" V TV Inf
	 "interesserit" V* TV Der1 Der/d V Ind Prs Sg3
"<interfererit>"
	 "interfererit" V* TV Der1 Der/d V Ind Prs Sg3
	 "interfererit" V TV Inf
"<interfolierit>"
	 "interfolierit" V* TV Der1 Der/d V Ind Prs Sg3
	 "interfolierit" V TV Inf
"<internasjonaliserit>"
	 "internasjonaliserit" V TV Inf
	 "internasjonaliserit" V* TV Der1 Der/d V Ind Prs Sg3
"<internationaliserit>"
	 "internationaliserit" V TV Inf
	 "internationaliserit" V* TV Der1 Der/d V Ind Prs Sg3
"<internasjonaliserit>"
	 "internasjonaliserit" V TV Inf
	 "internasjonaliserit" V* TV Der1 Der/d V Ind Prs Sg3
"<internasjunaliserit>"
	 "internasjunaliserit" V TV Inf
	 "internasjunaliserit" V* TV Der1 Der/d V Ind Prs Sg3
"<internerit>"
	 "internerit" V* TV Der1 Der/d V Ind Prs Sg3
	 "internerit" V TV Inf
"<interpellerit>"
	 "interpellerit" V* IV Der1 Der/d V Ind Prs Sg3
	 "interpellerit" V IV Inf
"<interpolerit>"
	 "interpolerit" V* TV Der1 Der/d V Ind Prs Sg3
	 "interpolerit" V TV Inf
"<interpreterit>"
	 "interpreterit" V* TV Der1 Der/d V Ind Prs Sg3
	 "interpreterit" V TV Inf
"<intervenerit>"
	 "intervenerit" V IV Inf
	 "intervenerit" V* IV Der1 Der/d V Ind Prs Sg3
"<intimiderit>"
	 "intimiderit" V TV Inf
	 "intimiderit" V* TV Der1 Der/d V Ind Prs Sg3
"<intonerit>"
	 "intonerit" V* TV Der1 Der/d V Ind Prs Sg3
	 "intonerit" V TV Inf
"<intresserit>"
	 "intresserit" V TV Inf
	 "intresserit" V* TV Der1 Der/d V Ind Prs Sg3
"<introducerit>"
	 "introducerit" V TV Inf
	 "introducerit" V* TV Der1 Der/d V Ind Prs Sg3
"<introduserit>"
	 "introduserit" V TV Inf
	 "introduserit" V* TV Der1 Der/d V Ind Prs Sg3
"<invaderit>"
	 "invaderit" V TV Inf
	 "invaderit" V* TV Der1 Der/d V Ind Prs Sg3
"<invalidiserit>"
	 "invalidiserit" V* TV Der1 Der/d V Ind Prs Sg3
	 "invalidiserit" V TV Inf
"<inverterit>"
	 "inverterit" V TV Inf
	 "inverterit" V* TV Der1 Der/d V Ind Prs Sg3
"<inviterit>"
	 "inviterit" V* TV Der1 Der/d V Ind Prs Sg3
	 "inviterit" V TV Inf
"<involverit>"
	 "involverit" V* TV Der1 Der/d V Ind Prs Sg3
	 "involverit" V TV Inf
"<ioniserit>"
	 "ioniserit" V* TV Der1 Der/d V Ind Prs Sg3
	 "ioniserit" V TV Inf
"<dádjadit>"
	 "dádjadit" V TV Imprt Pl2
	 "dádjadit" V TV Inf
"<irggedit>"
	 "irggedit" V IV Imprt Pl2
	 "irggedit" V IV Inf
"<iriserit>"
	 "iriserit" V TV Inf
	 "iriserit" V* TV Der1 Der/d V Ind Prs Sg3
"<ironiserit>"
	 "ironiserit" V* TV Der1 Der/d V Ind Prs Sg3
	 "ironiserit" V TV Inf
"<irrigerit>"
	 "irrigerit" V TV Inf
	 "irrigerit" V* TV Der1 Der/d V Ind Prs Sg3
"<irriterit>"
	 "irriterit" V* TV Der1 Der/d V Ind Prs Sg3
	 "irriterit" V TV Inf
"<irrodit>"
	 "irrodit" V TV Imprt Pl2
	 "irrodit" V TV Inf
"<irrut>"
	 "irrot" V* IV Der3 Actor N Sg Acc PxSg2
	 "irrot" V IV Imprt Pl2
	 "irrot" V* IV Der3 Actor N Sg Nom PxSg2
	 "irrot" V IV ImprtII Pl2
	 "irrot" V* IV Der3 Actor N Sg Gen PxSg2
"<islamiserit>"
	 "islamiserit" V TV Inf
	 "islamiserit" V* TV Der1 Der/d V Ind Prs Sg3
"<itererit>"
	 "itererit" V TV Inf
	 "itererit" V* TV Der1 Der/d V Ind Prs Sg3
"<idedit>"
	 "ihtet" V* IV Der1 Der/d V Imprt Pl2
	 "idet" N Sg Acc PxSg2
	 "idet" N Sg Gen PxSg2
	 "ihtet" V* IV Der1 Der/d V Inf
	 "idet" N Sg Nom PxSg2
"<idestit>"
	 "ihtet" V* IV Der1 Der/st V Inf
	 "ihtet" V* IV Der1 Der/st V Imprt Pl2
"<juhtsat>"
	 "juhtsa" N Sg Nom PxSg2
	 "juhtsat" V IV Inf
"<jalástit>"
	 "jallat" V* TV Der1 Der/st V Inf
	 "jallat" V* TV Der1 Der/st V Imprt Pl2
	 "jalástit" V TV Inf
	 "jalástit" V TV Imprt Pl2
"<juhtsádit>"
	 "juhtsádit" ?
"<jalgudit>"
	 "jalgudit" V IV Imprt Pl2
	 "jalgudit" V IV Inf
	 "jalggot" V* IV Der1 Der/u/a/åd V Imprt Pl2
	 "jalggot" V* IV Der1 Der/u/a/åd V Inf
"<juhtsalit>"
	 "juhtsalit" V IV Imprt Pl2
	 "juhtsat" V* IV Der1 Der/l V Inf
	 "juhtsat" V* IV Der1 Der/l V Imprt Pl2
	 "juhtsalit" V IV Inf
"<jaledit>"
	 "jaledit" V IV Inf
	 "jaledit" V IV Imprt Pl2
"<jalkkahit>"
	 "jalkkahit" V IV Inf
	 "jalkkahit" V IV Imprt Pl2
"<juhtsalit>"
	 "juhtsalit" V IV Imprt Pl2
	 "juhtsat" V* IV Der1 Der/l V Inf
	 "juhtsat" V* IV Der1 Der/l V Imprt Pl2
	 "juhtsalit" V IV Inf
"<jallutjit>"
	 "jallat" V* TV Der/Pass V Sup
"<jalludit>"
	 "jalludit" V TV Inf
	 "jalludit" V TV Imprt Pl2
"<jallut>"
	 "jalludit" V TV Ind Prs Sg3
	 "jallat" V TV ImprtII Pl2
	 "jallat" V* TV Der/Pass V Inf
"<jurijdit>"
	 "jurijdit" V IV Imprt Pl2
	 "jurijdit" V IV Inf
"<gitjárdit>"
	 "gitjárdit" V IV Inf
	 "gitjárdit" V IV Imprt Pl2
"<jarrut>"
	 "jarrot" V* IV Der3 Actor N Sg Acc PxSg2
	 "jarrot" V IV Imprt Pl2
	 "jarrot" V IV ImprtII Pl2
	 "jarrot" V* IV Der3 Actor N Sg Nom PxSg2
	 "jarrat" V IV ImprtII Pl2
	 "jarrat" V* IV Der/Pass V Inf
	 "jarrot" V* IV Der3 Actor N Sg Gen PxSg2
"<jaskudit>"
	 "jaskudit" ?
"<jassifiserit>"
	 "jassifiserit" V TV Inf
	 "jassifiserit" V* TV Der1 Der/d V Ind Prs Sg3
"<javllat>"
	 "javlla" N Sg Nom PxSg2
	 "javllat" V TV Inf
"<jazzifierit>"
	 "jazzifierit" V TV Inf
	 "jazzifierit" V* TV Der1 Der/d V Ind Prs Sg3
"<jazzifiserit>"
	 "jazzifiserit" V* TV Der1 Der/d V Ind Prs Sg3
	 "jazzifiserit" V TV Inf
"<jegadit>"
	 "jegadit" V TV Imprt Pl2
	 "jegadit" V TV Inf
"<visstit>"
	 "visstit" V* TV Der1 Der/d V Ind Prs Sg3
	 "visstit" V TV Inf
"<jiehket>"
	 "jiehket" V TV Inf
	 "jiehkke" N Pl Nom PxSg2
"<jæskádit>"
	 "jæskádit" V TV Inf
	 "jæskádit" V TV Imprt Pl2
"<jæskádit>"
	 "jæskádit" V TV Inf
	 "jæskádit" V TV Imprt Pl2
"<jæsskalit>"
	 "jæsskalit" V TV Imprt Pl2
	 "jæsskalit" V TV Inf
"<gatjádit>"
	 "gahtjat" V* TV Der1 Der/d V Imprt Pl2
	 "gahtjat" V* TV Der1 Der/u/a/åd V Imprt Pl2
	 "gahtjat" V* TV Der1 Der/u/a/åd V Inf
	 "gatjádit" V TV Inf
	 "gahtjat" V* TV Der1 Der/d V Inf
	 "gatjádit" V TV Imprt Pl2
"<jæskádit>"
	 "jæskádit" V TV Inf
	 "jæskádit" V TV Imprt Pl2
"<jaskadit>"
	 "jasskat" V* IV Der1 Der/u/a/åd V Inf
	 "jasskat" V* IV Der1 Der/u/a/åd V Imprt Pl2
	 "jaskadit" V TV Inf
	 "jasskat" V* IV Der1 Der/d V Inf
	 "jasskat" V* IV Der1 Der/d V Imprt Pl2
	 "jaskadit" V TV Imprt Pl2
"<jieppadit>"
	 "jiebbat" V* IV Der1 Der/d V Imprt Pl2
	 "jieppadit" V IV Inf
	 "jiebbat" V* IV Der1 Der/u/a/åd V Imprt Pl2
	 "jieppadit" V IV Imprt Pl2
	 "jiebbat" V* IV Der1 Der/d V Inf
	 "jiebbat" V* IV Der1 Der/u/a/åd V Inf
"<jiekkaldit>"
	 "jiekkaldit" V IV Inf
	 "jiekkaldit" V IV Imprt Pl2
"<jiegŋodit>"
	 "jiegŋodit" ?
"<jielastit>"
	 "jiella" N Sg Ela PxSg2
"<jienastit>"
	 "jiedna" N Sg Ela PxSg2
	 "jiednat" V* IV Der1 Der/st V Inf
	 "jiednat" V* IV Der1 Der/st V Imprt Pl2
	 "jienastit" V TV Inf
	 "jienastit" V TV Imprt Pl2
"<jienedit>"
	 "jienedit" V IV Imprt Pl2
	 "jienedit" V IV Inf
"<jienadit>"
	 "jiednat" V* IV Der1 Der/d V Imprt Pl2
	 "jiednat" V* IV Der1 Der/u/a/åd V Imprt Pl2
	 "jiednat" V* IV Der1 Der/d V Inf
	 "jiednat" V* IV Der1 Der/u/a/åd V Inf
"<jienadit>"
	 "jiednat" V* IV Der1 Der/d V Imprt Pl2
	 "jiednat" V* IV Der1 Der/u/a/åd V Imprt Pl2
	 "jiednat" V* IV Der1 Der/d V Inf
	 "jiednat" V* IV Der1 Der/u/a/åd V Inf
"<jieppadit>"
	 "jiebbat" V* IV Der1 Der/d V Imprt Pl2
	 "jieppadit" V IV Inf
	 "jiebbat" V* IV Der1 Der/u/a/åd V Imprt Pl2
	 "jieppadit" V IV Imprt Pl2
	 "jiebbat" V* IV Der1 Der/d V Inf
	 "jiebbat" V* IV Der1 Der/u/a/åd V Inf
"<jiermadit>"
	 "jiermmat" V* IV Der1 Der/d V Inf
	 "jiermmat" V* IV Der1 Der/d V Imprt Pl2
	 "jiermmat" V* IV Der1 Der/u/a/åd V Imprt Pl2
	 "jiermmat" V* IV Der1 Der/u/a/åd V Inf
"<jiesadit>"
	 "jiesadit" ?
"<jiednadit>"
	 "jiednadit" V TV Imprt Pl2
	 "jiednadit" V TV Inf
"<joajmmodit>"
	 "joajmmodit" V TV Imprt Pl2
	 "joajmmodit" V TV Inf
"<joarkket>"
	 "joarkket" V TV Inf
	 "joarkket" V* TV Der3 Actor N Pl Nom PxSg2
"<juhtsalit>"
	 "juhtsalit" V IV Imprt Pl2
	 "juhtsat" V* IV Der1 Der/l V Inf
	 "juhtsat" V* IV Der1 Der/l V Imprt Pl2
	 "juhtsalit" V IV Inf
"<joatsedit>"
	 "joatsedit" V IV Inf
	 "joatsedit" V IV Imprt Pl2
"<joderit>"
	 "joderit" V* TV Der1 Der/d V Ind Prs Sg3
	 "joderit" V TV Inf
"<jodiserit>"
	 "jodiserit" V* TV Der1 Der/d V Ind Prs Sg3
	 "jodiserit" V TV Inf
"<jåhtålit>"
	 "jåhtålit" V IV Imprt Pl2
	 "jåhtålit" V IV Inf
"<jåhtet>"
	 "jåhtet" V IV Inf
"<jåhttådit>"
	 "jåhttåt" V* IV Der1 Der/d V Imprt Pl2
	 "jåhttåt" V* IV Der1 Der/d V Inf
	 "jåhttådit" V IV Imprt Pl2
	 "jåhttådit" V IV Inf
"<jåhttåstit>"
	 "jåhttåt" V* IV Der1 Der/st V Inf
	 "jåhttåt" V* IV Der1 Der/st V Imprt Pl2
"<jåhttåt>"
	 "jåhtte" N Sg Gen PxSg2
	 "jåhttåt" V* IV Der1 Der/d V Ind Prs Sg3
	 "jåhtte" N Sg Nom PxSg2
	 "jåhtet" V* IV Der3 Actor N Sg Nom PxSg2
	 "jåhtte" N Sg Acc PxSg2
	 "jåhttådit" V IV Ind Prs Sg3
	 "jåhtet" V* IV Der3 Actor N Sg Acc PxSg2
	 "jåhtet" V* IV Der3 Actor N Sg Gen PxSg2
	 "jåhttåt" V IV Inf
"<jåksåt>"
	 "jåksåt" V TV Inf
"<jållurdit>"
	 "jållurdit" ?
"<jållåt>"
	 "jålle" N Sg Nom PxSg2
	 "jållåt" V TV Inf
"<jållut>"
	 "jållåt" V* TV Der/Pass V Inf
	 "jållåt" V TV ImprtII Pl2
	 "jållot" V* IV Der3 Actor N Sg Nom PxSg2
	 "jållot" V IV ImprtII Pl2
	 "jållot" V* IV Der3 Actor N Sg Acc PxSg2
	 "jållot" V IV Imprt Pl2
	 "jållot" V* IV Der3 Actor N Sg Gen PxSg2
"<jårådit>"
	 "jårråt" V* IV Der1 Der/d V Inf
	 "jårråt" V* IV Der1 Der/u/a/åd V Inf
	 "jårådit" V TV Inf
	 "jårråt" V* IV Der1 Der/u/a/åd V Imprt Pl2
	 "jårråt" V* IV Der1 Der/d V Imprt Pl2
	 "jårådit" V TV Imprt Pl2
"<jårådit>"
	 "jårråt" V* IV Der1 Der/d V Inf
	 "jårråt" V* IV Der1 Der/u/a/åd V Inf
	 "jårådit" V TV Inf
	 "jårråt" V* IV Der1 Der/u/a/åd V Imprt Pl2
	 "jårråt" V* IV Der1 Der/d V Imprt Pl2
	 "jårådit" V TV Imprt Pl2
"<jårbbådit>"
	 "jårbbåt" A Sg Acc PxSg2
	 "jårbbåt" A Sg Gen PxSg2
	 "jårbbåt" A Sg Nom PxSg2
	 "jårbbåt" A* Der2 Der/at Adv
"<jårbudit>"
	 "jårbudit" V IV Imprt Pl2
	 "jårbudit" V IV Inf
"<jårbijdit>"
	 "jårbijdit" ?
"<jårbestit>"
	 "jårbestit" ?
"<jårbudahttet>"
	 "jårbudit" V* IV Der1 Der/ahtte V Inf
	 "jårbudit" V* IV Der1 Der/ahtte V* Der3 Actor N Pl Nom PxSg2
"<jårbudit>"
	 "jårbudit" V IV Imprt Pl2
	 "jårbudit" V IV Inf
"<jårggålahttet>"
	 "jårggålit" V* TV Der1 Der/ahtte V* Der3 Actor N Pl Nom PxSg2
	 "jårggålit" V* TV Der1 Der/ahtte V Inf
"<jårggålit>"
	 "jårggålit" V TV Inf
	 "jårggålit" V TV Imprt Pl2
"<jårggåsit>"
	 "jårggå" N Sg Ill PxSg2
"<jårgåstit>"
	 "jårggå" N Sg Ela PxSg2
	 "jårgåstit" V TV Imprt Pl2
	 "jårgåstit" V TV Inf
"<jårgestit>"
	 "jårgestit" V IV Imprt Pl2
	 "jårgestit" V IV Inf
"<jårgijdit>"
	 "jårgijdit" V IV Inf
	 "jårgijdit" V IV Imprt Pl2
"<jårgedit>"
	 "jårgedit" ?
"<jårgijdit>"
	 "jårgijdit" V IV Inf
	 "jårgijdit" V IV Imprt Pl2
"<jårgestit>"
	 "jårgestit" V IV Imprt Pl2
	 "jårgestit" V IV Inf
"<jårgudit>"
	 "jårgudit" V TV Inf
	 "jårggot" V* TV Der1 Der/u/a/åd V Inf
	 "jårggot" V* TV Der1 Der/u/a/åd V Imprt Pl2
	 "jårgudit" V TV Imprt Pl2
"<jårggut>"
	 "jårggot" V* TV Der3 Actor N Sg Nom PxSg2
	 "jårggot" V* TV Der3 Actor N Sg Gen PxSg2
	 "jårggot" V TV Imprt Pl2
	 "jårggot" V* TV Der3 Actor N Sg Acc PxSg2
	 "jårggot" V TV ImprtII Pl2
"<jårrålit>"
	 "jårråt" V* IV Der1 Der/l V Imprt Pl2
	 "jårrålit" V IV Imprt Pl2
	 "jårrålit" V IV Inf
	 "jårråt" V* IV Der1 Der/l V Inf
"<jåsstet>"
	 "jåsstet" V TV Inf
	 "jåsstet" V* TV Der3 Actor N Pl Nom PxSg2
"<jåttådit>"
	 "jåttådit" V TV Inf
	 "jåttådit" V TV Imprt Pl2
"<journaliserit>"
	 "journaliserit" V TV Inf
	 "journaliserit" V* TV Der1 Der/d V Ind Prs Sg3
"<jådåtjit>"
	 "jåhtet" V IV Sup
"<jådedit>"
	 "jådedit" V TV Imprt Pl2
	 "jådedit" V TV Inf
	 "jåhtet" V* IV Der1 Der/d V Imprt Pl2
	 "jåhtet" V* IV Der1 Der/d V Inf
"<jubilerit>"
	 "jubilerit" V* IV Der1 Der/d V Ind Prs Sg3
	 "jubilerit" V IV Inf
"<jugádit>"
	 "jugádit" V TV Imprt Pl2
	 "juhkat" V* TV Der1 Der/u/a/åd V Inf
	 "juhkat" V* TV Der1 Der/d V Inf
	 "juhkat" V* TV Der1 Der/u/a/åd V Imprt Pl2
	 "juhkat" V* TV Der1 Der/d V Imprt Pl2
	 "jugádit" V TV Inf
"<jugádit>"
	 "jugádit" V TV Imprt Pl2
	 "juhkat" V* TV Der1 Der/u/a/åd V Inf
	 "juhkat" V* TV Der1 Der/d V Inf
	 "juhkat" V* TV Der1 Der/u/a/åd V Imprt Pl2
	 "juhkat" V* TV Der1 Der/d V Imprt Pl2
	 "jugádit" V TV Inf
"<jugástuvvat>"
	 "jugástit" V* TV Der1 Der/Pass V Inf
"<jugestit>"
	 "jugestit" V TV Imprt Pl2
	 "jugestit" V TV Inf
"<jugestit>"
	 "jugestit" V TV Imprt Pl2
	 "jugestit" V TV Inf
"<juhkat>"
	 "juhkat" V TV Inf
"<stubmat>"
	 "stubma" N Sg Nom PxSg2
"<juogadit>"
	 "juogadit" V TV Imprt Pl2
	 "juogadit" V TV Inf
"<juogadit>"
	 "juogadit" V TV Imprt Pl2
	 "juogadit" V TV Inf
"<juohket>"
	 "juohket" V TV Inf
"<juohkásit>"
	 "juohkásit" V IV Inf
	 "juohkásit" V IV Imprt Pl2
"<juojgastit>"
	 "juojggat" V* TV Der1 Der/st V Imprt Pl2
	 "juojgga" N Sg Ela PxSg2
	 "juojggat" V* TV Der1 Der/st V Inf
"<juojgadit>"
	 "juojggat" V* TV Der1 Der/u/a/åd V Inf
	 "juojggat" V* TV Der1 Der/u/a/åd V Imprt Pl2
	 "juojggat" V* TV Der1 Der/d V Inf
	 "juojggat" V* TV Der1 Der/d V Imprt Pl2
"<juojgadit>"
	 "juojggat" V* TV Der1 Der/u/a/åd V Inf
	 "juojggat" V* TV Der1 Der/u/a/åd V Imprt Pl2
	 "juojggat" V* TV Der1 Der/d V Inf
	 "juojggat" V* TV Der1 Der/d V Imprt Pl2
"<juolgadit>"
	 "juolgadit" ?
"<juollodit>"
	 "juollodit" V TV Imprt Pl2
	 "juollodit" V TV Inf
"<juorbádit>"
	 "juorbádit" ?
"<skuoldardit>"
	 "skuoldardit" V IV Imprt Pl2
	 "skuoldardit" V IV Inf
"<juoŋastit>"
	 "juogŋat" V* IV Der1 Der/st V Inf
	 "juogŋat" V* IV Der1 Der/st V Imprt Pl2
"<jurádit>"
	 "jurrat" V* IV Der1 Der/d V Imprt Pl2
	 "jurrat" V* IV Der1 Der/u/a/åd V Imprt Pl2
	 "jurrat" V* IV Der1 Der/u/a/åd V Inf
	 "jurrat" V* IV Der1 Der/d V Inf
"<jurádit>"
	 "jurrat" V* IV Der1 Der/d V Imprt Pl2
	 "jurrat" V* IV Der1 Der/u/a/åd V Imprt Pl2
	 "jurrat" V* IV Der1 Der/u/a/åd V Inf
	 "jurrat" V* IV Der1 Der/d V Inf
"<usjudit>"
	 "usjudit" V TV Imprt Pl2
	 "usjudit" V TV Inf
"<ájádallat>"
	 "ájádallat" V TV Inf
"<juryerit>"
	 "juryerit" V TV Inf
	 "juryerit" V* TV Der1 Der/d V Ind Prs Sg3
"<juskedit>"
	 "juskedit" V IV Inf
	 "juskedit" V IV Imprt Pl2
	 "jussket" V* TV Der1 Der/d V Imprt Pl2
	 "jussket" V* TV Der1 Der/d V Inf
"<justerit>"
	 "justerit" V TV Inf
	 "justerit" V* TV Der1 Der/d V Ind Prs Sg3
"<buosskot>"
	 "buosskot" V IV Inf
	 "buosskot" V* IV Der3 Actor N Pl Nom PxSg2
"<jáddadit>"
	 "jáddadit" V TV Imprt Pl2
	 "jáddadit" V TV Inf
"<jáhkedit>"
	 "jáhkket" V* TV Der1 Der/d V Imprt Pl2
	 "jáhkedit" V TV Imprt Pl2
	 "jáhkedit" V TV Inf
	 "jáhkket" V* TV Der1 Der/d V Inf
"<jáhkket>"
	 "jáhkket" V TV Inf
	 "jáhkket" V* TV Der3 Actor N Pl Nom PxSg2
"<jámadit>"
	 "jábmat" V* IV Der1 Der/u/a/åd V Imprt Pl2
	 "jámadit" V IV Inf
	 "jábmat" V* IV Der1 Der/d V Imprt Pl2
	 "jábmat" V* IV Der1 Der/d V Inf
	 "jámadit" V IV Imprt Pl2
	 "jábmat" V* IV Der1 Der/u/a/åd V Inf
"<jámatjit>"
	 "jábmat" V IV Sup
"<jámestit>"
	 "jábmet" V* IV Der1 Der/st V Inf
	 "jábmet" V* IV Der1 Der/st V Imprt Pl2
"<jámedit>"
	 "jábmet" V* IV Der1 Der/d V Imprt Pl2
	 "jábmet" V* IV Der1 Der/d V Inf
	 "jámedit" V TV Imprt Pl2
	 "jámedit" V TV Inf
"<jámálguvvat>"
	 "jámálguvvat" V IV Inf
"<jásstet>"
	 "jásstet" V* TV Der3 Actor N Pl Nom PxSg2
	 "jásstet" V TV Inf
"<jávestit>"
	 "jávvet" V* TV Der1 Der/st V Imprt Pl2
	 "jávestit" V TV Imprt Pl2
	 "jávvet" V* TV Der1 Der/st V Inf
	 "jávestit" V TV Inf
"<jávkkadahttet>"
	 "jávkkadit" V* TV Der1 Der/ahtte V Inf
	 "jávkkadit" V* TV Der1 Der/ahtte V* Der3 Actor N Pl Nom PxSg2
"<jávkkadit>"
	 "jávkkadit" V TV Inf
	 "jávkkadit" V TV Imprt Pl2
"<jávkodit>"
	 "jávkodit" ?
"<jávvásit>"
	 "jávvásit" V IV Imprt Pl2
	 "jávvet" V* TV Der3 Actor N Sg Ill PxSg2
	 "jávvásit" V IV Inf
"<kadmierit>"
	 "kadmierit" V* TV Der1 Der/d V Ind Prs Sg3
	 "kadmierit" V TV Inf
"<kakuminaliserit>"
	 "kakuminaliserit" V* TV Der1 Der/d V Ind Prs Sg3
	 "kakuminaliserit" V TV Inf
"<kalandrerit>"
	 "kalandrerit" V* TV Der1 Der/d V Ind Prs Sg3
	 "kalandrerit" V TV Inf
"<kalcinerit>"
	 "kalcinerit" V TV Inf
	 "kalcinerit" V* TV Der1 Der/d V Ind Prs Sg3
"<kalibrerit>"
	 "kalibrerit" V* TV Der1 Der/d V Ind Prs Sg3
	 "kalibrerit" V TV Inf
"<kalkerit>"
	 "kalkerit" V* TV Der1 Der/d V Ind Prs Sg3
	 "kalkerit" V TV Inf
"<kalkulerit>"
	 "kalkulerit" V* TV Der1 Der/d V Ind Prs Sg3
	 "kalkulerit" V TV Inf
"<kalkylerit>"
	 "kalkylerit" V* TV Der1 Der/d V Ind Prs Sg3
	 "kalkylerit" V TV Inf
"<kalligraferit>"
	 "kalligraferit" V TV Inf
	 "kalligraferit" V* TV Der1 Der/d V Ind Prs Sg3
"<kalsinerit>"
	 "kalsinerit" V TV Inf
	 "kalsinerit" V* TV Der1 Der/d V Ind Prs Sg3
"<kamperit>"
	 "kamperit" V* IV Der1 Der/d V Ind Prs Sg3
	 "kamperit" V IV Inf
"<kamuflerit>"
	 "kamuflerit" V* TV Der1 Der/d V Ind Prs Sg3
	 "kamuflerit" V TV Inf
"<kandiderit>"
	 "kandiderit" V IV Inf
	 "kandiderit" V* IV Der1 Der/d V Ind Prs Sg3
"<kandiserit>"
	 "kandiserit" V TV Inf
	 "kandiserit" V* TV Der1 Der/d V Ind Prs Sg3
"<kannelerit>"
	 "kannelerit" V* TV Der1 Der/d V Ind Prs Sg3
	 "kannelerit" V TV Inf
"<kanoniserit>"
	 "kanoniserit" V* TV Der1 Der/d V Ind Prs Sg3
	 "kanoniserit" V TV Inf
"<kansellerit>"
	 "kansellerit" V TV Inf
	 "kansellerit" V* TV Der1 Der/d V Ind Prs Sg3
"<kapitaliserit>"
	 "kapitaliserit" V* TV Der1 Der/d V Ind Prs Sg3
	 "kapitaliserit" V TV Inf
"<kapitulerit>"
	 "kapitulerit" V* IV Der1 Der/d V Ind Prs Sg3
	 "kapitulerit" V IV Inf
"<kapunerit>"
	 "kapunerit" V* TV Der1 Der/d V Ind Prs Sg3
	 "kapunerit" V TV Inf
"<karakteriserit>"
	 "karakteriserit" V TV Inf
	 "karakteriserit" V* TV Der1 Der/d V Ind Prs Sg3
"<karaktäriserit>"
	 "karaktæriserit" V TV Inf
	 "karaktæriserit" V* TV Der1 Der/d V Ind Prs Sg3
"<karikerit>"
	 "karikerit" V* TV Der1 Der/d V Ind Prs Sg3
	 "karikerit" V TV Inf
"<karterit>"
	 "karterit" V TV Inf
	 "karterit" V* TV Der1 Der/d V Ind Prs Sg3
"<kartonerit>"
	 "kartonerit" V TV Inf
	 "kartonerit" V* TV Der1 Der/d V Ind Prs Sg3
"<kasserit>"
	 "kasserit" V TV Inf
	 "kasserit" V* TV Der1 Der/d V Ind Prs Sg3
"<kastrerit>"
	 "kastrerit" V TV Inf
	 "kastrerit" V* TV Der1 Der/d V Ind Prs Sg3
"<katalogiserit>"
	 "katalogiserit" V TV Inf
	 "katalogiserit" V* TV Der1 Der/d V Ind Prs Sg3
"<katalyserit>"
	 "katalyserit" V TV Inf
	 "katalyserit" V* TV Der1 Der/d V Ind Prs Sg3
"<kategoriserit>"
	 "kategoriserit" V* TV Der1 Der/d V Ind Prs Sg3
	 "kategoriserit" V TV Inf
"<katekiserit>"
	 "katekiserit" V TV Inf
	 "katekiserit" V* TV Der1 Der/d V Ind Prs Sg3
"<katoliserit>"
	 "katoliserit" V TV Inf
	 "katoliserit" V* TV Der1 Der/d V Ind Prs Sg3
"<kausjonerit>"
	 "kausjonerit" V* TV Der1 Der/d V Ind Prs Sg3
	 "kausjonerit" V TV Inf
"<kautionerit>"
	 "kautionerit" V* TV Der1 Der/d V Ind Prs Sg3
	 "kautionerit" V TV Inf
"<kausjonerit>"
	 "kausjonerit" V* TV Der1 Der/d V Ind Prs Sg3
	 "kausjonerit" V TV Inf
"<kaverit>"
	 "kaverit" V* TV Der1 Der/d V Ind Prs Sg3
	 "kaverit" V TV Inf
"<gievrrodit>"
	 "gievrrodit" V TV Imprt Pl2
	 "gievrrodit" V TV Inf
"<klarerit>"
	 "klarerit" V* TV Der1 Der/d V Ind Prs Sg3
	 "klarerit" V TV Inf
"<klassificerit>"
	 "klassificerit" V TV Inf
	 "klassificerit" V* TV Der1 Der/d V Ind Prs Sg3
"<klassifiserit>"
	 "klassifiserit" V* TV Der1 Der/d V Ind Prs Sg3
	 "klassifiserit" V TV Inf
"<klausulerit>"
	 "klausulerit" V* TV Der1 Der/d V Ind Prs Sg3
	 "klausulerit" V TV Inf
"<klicherit>"
	 "klicherit" V* TV Der1 Der/d V Ind Prs Sg3
	 "klicherit" V TV Inf
"<klimatiserit>"
	 "klimatiserit" V TV Inf
	 "klimatiserit" V* TV Der1 Der/d V Ind Prs Sg3
"<klisjerit>"
	 "klisjerit" V TV Inf
	 "klisjerit" V* TV Der1 Der/d V Ind Prs Sg3
"<klisjerit>"
	 "klisjerit" V TV Inf
	 "klisjerit" V* TV Der1 Der/d V Ind Prs Sg3
"<klorerit>"
	 "klorerit" V TV Inf
	 "klorerit" V* TV Der1 Der/d V Ind Prs Sg3
"<kloroformerit>"
	 "kloroformerit" V TV Inf
	 "kloroformerit" V* TV Der1 Der/d V Ind Prs Sg3
"<koagulerit>"
	 "koagulerit" V* IV Der1 Der/d V Ind Prs Sg3
	 "koagulerit" V IV Inf
"<koastedit>"
	 "koastedit" V TV Inf
	 "koastedit" V TV Imprt Pl2
"<kockelerit>"
	 "kockelerit" V IV Inf
	 "kockelerit" V* IV Der1 Der/d V Ind Prs Sg3
"<kodifierit>"
	 "kodifierit" V* TV Der1 Der/d V Ind Prs Sg3
	 "kodifierit" V TV Inf
"<kodifiserit>"
	 "kodifiserit" V TV Inf
	 "kodifiserit" V* TV Der1 Der/d V Ind Prs Sg3
"<koiniserit>"
	 "koiniserit" V* TV Der1 Der/d V Ind Prs Sg3
	 "koiniserit" V TV Inf
"<koketterit>"
	 "koketterit" V* TV Der1 Der/d V Ind Prs Sg3
	 "koketterit" V TV Inf
"<kokkelerit>"
	 "kokkelerit" V IV Inf
	 "kokkelerit" V* IV Der1 Der/d V Ind Prs Sg3
"<kokkererit>"
	 "kokkererit" V* TV Der1 Der/d V Ind Prs Sg3
	 "kokkererit" V TV Inf
"<kollaborerit>"
	 "kollaborerit" V IV Inf
	 "kollaborerit" V* IV Der1 Der/d V Ind Prs Sg3
"<kollasjonerit>"
	 "kollasjonerit" V TV Inf
	 "kollasjonerit" V* TV Der1 Der/d V Ind Prs Sg3
"<kollationerit>"
	 "kollationerit" V TV Inf
	 "kollationerit" V* TV Der1 Der/d V Ind Prs Sg3
"<kollasjonerit>"
	 "kollasjonerit" V TV Inf
	 "kollasjonerit" V* TV Der1 Der/d V Ind Prs Sg3
"<kollektiviserit>"
	 "kollektiviserit" V TV Inf
	 "kollektiviserit" V* TV Der1 Der/d V Ind Prs Sg3
"<kolliderit>"
	 "kolliderit" V* IV Der1 Der/d V Ind Prs Sg3
	 "kolliderit" V IV Inf
"<kollokverit>"
	 "kollokverit" V* TV Der1 Der/d V Ind Prs Sg3
	 "kollokverit" V TV Inf
"<kolorerit>"
	 "kolorerit" V* TV Der1 Der/d V Ind Prs Sg3
	 "kolorerit" V TV Inf
"<kolporterit>"
	 "kolporterit" V TV Inf
	 "kolporterit" V* TV Der1 Der/d V Ind Prs Sg3
"<kombinerit>"
	 "kombinerit" V* TV Der1 Der/d V Ind Prs Sg3
	 "kombinerit" V TV Inf
"<kommanderit>"
	 "kommanderit" V TV Inf
	 "kommanderit" V* TV Der1 Der/d V Ind Prs Sg3
"<kommenderit>"
	 "kommenderit" V* TV Der1 Der/d V Ind Prs Sg3
	 "kommenderit" V TV Inf
"<kommersialiserit>"
	 "kommersialiserit" V* TV Der1 Der/d V Ind Prs Sg3
	 "kommersialiserit" V TV Inf
"<kommunaliserit>"
	 "kommunaliserit" V TV Inf
	 "kommunaliserit" V* TV Der1 Der/d V Ind Prs Sg3
"<kommunicerit>"
	 "kommunicerit" V* TV Der1 Der/d V Ind Prs Sg3
	 "kommunicerit" V TV Inf
"<kommuniserit>"
	 "kommuniserit" V* TV Der1 Der/d V Ind Prs Sg3
	 "kommuniserit" V TV Inf
"<kommuterit>"
	 "kommuterit" V IV Inf
	 "kommuterit" V* IV Der1 Der/d V Ind Prs Sg3
"<komparerit>"
	 "komparerit" V* TV Der1 Der/d V Ind Prs Sg3
	 "komparerit" V TV Inf
"<kompenserit>"
	 "kompenserit" V* IV Der1 Der/d V Ind Prs Sg3
	 "kompenserit" V IV Inf
"<kompilerit>"
	 "kompilerit" V* TV Der1 Der/d V Ind Prs Sg3
	 "kompilerit" V TV Inf
"<kompletterit>"
	 "kompletterit" V* TV Der1 Der/d V Ind Prs Sg3
	 "kompletterit" V TV Inf
"<komplicerit>"
	 "komplicerit" V* TV Der1 Der/d V Ind Prs Sg3
	 "komplicerit" V TV Inf
"<komplimenterit>"
	 "komplimenterit" V* TV Der1 Der/d V Ind Prs Sg3
	 "komplimenterit" V TV Inf
"<kompliserit>"
	 "kompliserit" V* TV Der1 Der/d V Ind Prs Sg3
	 "kompliserit" V TV Inf
"<komposterit>"
	 "komposterit" V TV Inf
	 "komposterit" V* TV Der1 Der/d V Ind Prs Sg3
"<komprimerit>"
	 "komprimerit" V TV Inf
	 "komprimerit" V* TV Der1 Der/d V Ind Prs Sg3
"<kompromitterit>"
	 "kompromitterit" V* TV Der1 Der/d V Ind Prs Sg3
	 "kompromitterit" V TV Inf
"<koncentrerit>"
	 "koncentrerit" V* TV Der1 Der/d V Ind Prs Sg3
	 "koncentrerit" V TV Inf
"<koncipierit>"
	 "koncipierit" V* TV Der1 Der/d V Ind Prs Sg3
	 "koncipierit" V TV Inf
"<kondemnerit>"
	 "kondemnerit" V* TV Der1 Der/d V Ind Prs Sg3
	 "kondemnerit" V TV Inf
"<kondenserit>"
	 "kondenserit" V* IV Der1 Der/d V Ind Prs Sg3
	 "kondenserit" V IV Inf
"<kondisjonerit>"
	 "kondisjonerit" V* TV Der1 Der/d V Ind Prs Sg3
	 "kondisjonerit" V TV Inf
"<konditionerit>"
	 "konditionerit" V TV Inf
	 "konditionerit" V* TV Der1 Der/d V Ind Prs Sg3
"<kondisjonerit>"
	 "kondisjonerit" V* TV Der1 Der/d V Ind Prs Sg3
	 "kondisjonerit" V TV Inf
"<kondolerit>"
	 "kondolerit" V* IV Der1 Der/d V Ind Prs Sg3
	 "kondolerit" V IV Inf
"<konfererit>"
	 "konfererit" V TV Inf
	 "konfererit" V* TV Der1 Der/d V Ind Prs Sg3
"<konfiskerit>"
	 "konfiskerit" V TV Inf
	 "konfiskerit" V* TV Der1 Der/d V Ind Prs Sg3
"<konfronterit>"
	 "konfronterit" V TV Inf
	 "konfronterit" V* TV Der1 Der/d V Ind Prs Sg3
"<kongruerit>"
	 "kongruerit" V IV Inf
	 "kongruerit" V* IV Der1 Der/d V Ind Prs Sg3
"<konjugerit>"
	 "konjugerit" V TV Inf
	 "konjugerit" V* TV Der1 Der/d V Ind Prs Sg3
"<konkurrerit>"
	 "konkurrerit" V IV Inf
	 "konkurrerit" V* IV Der1 Der/d V Ind Prs Sg3
"<konnoterit>"
	 "konnoterit" V* TV Der1 Der/d V Ind Prs Sg3
	 "konnoterit" V TV Inf
"<konsentrerit>"
	 "konsentrerit" V TV Inf
	 "konsentrerit" V* TV Der1 Der/d V Ind Prs Sg3
"<konserterit>"
	 "konserterit" V* IV Der1 Der/d V Ind Prs Sg3
	 "konserterit" V IV Inf
"<konsignerit>"
	 "konsignerit" V TV Inf
	 "konsignerit" V* TV Der1 Der/d V Ind Prs Sg3
"<konsiperit>"
	 "konsiperit" V TV Inf
	 "konsiperit" V* TV Der1 Der/d V Ind Prs Sg3
"<konskriberit>"
	 "konskriberit" V TV Inf
	 "konskriberit" V* TV Der1 Der/d V Ind Prs Sg3
"<konsoliderit>"
	 "konsoliderit" V* TV Der1 Der/d V Ind Prs Sg3
	 "konsoliderit" V TV Inf
"<konspirerit>"
	 "konspirerit" V IV Inf
	 "konspirerit" V* IV Der1 Der/d V Ind Prs Sg3
"<konstaterit>"
	 "konstaterit" V IV Inf
	 "konstaterit" V* IV Der1 Der/d V Ind Prs Sg3
"<konstituerit>"
	 "konstituerit" V* TV Der1 Der/d V Ind Prs Sg3
	 "konstituerit" V TV Inf
"<konstruerit>"
	 "konstruerit" V TV Inf
	 "konstruerit" V* TV Der1 Der/d V Ind Prs Sg3
"<konsumerit>"
	 "konsumerit" V* TV Der1 Der/d V Ind Prs Sg3
	 "konsumerit" V TV Inf
"<konterit>"
	 "konterit" V TV Inf
	 "konterit" V* TV Der1 Der/d V Ind Prs Sg3
"<kontit>"
	 "kontit" V TV Inf
	 "kontit" V* TV Der1 Der/d V Ind Prs Sg3
"<kontingenterit>"
	 "kontingenterit" V* TV Der1 Der/d V Ind Prs Sg3
	 "kontingenterit" V TV Inf
"<kontinuerit>"
	 "kontinuerit" V* IV Der1 Der/d V Ind Prs Sg3
	 "kontinuerit" V IV Inf
"<kontoriserit>"
	 "kontoriserit" V* TV Der1 Der/d V Ind Prs Sg3
	 "kontoriserit" V TV Inf
"<kontraherit>"
	 "kontraherit" V* TV Der1 Der/d V Ind Prs Sg3
	 "kontraherit" V TV Inf
"<kontrasignerit>"
	 "kontra#signerit" V TV Inf
"<kontrasterit>"
	 "kontrasterit" V* TV Der1 Der/d V Ind Prs Sg3
	 "kontrasterit" V TV Inf
"<kontribuerit>"
	 "kontribuerit" V IV Inf
	 "kontribuerit" V* IV Der1 Der/d V Ind Prs Sg3
"<konvergerit>"
	 "konvergerit" V IV Inf
	 "konvergerit" V* IV Der1 Der/d V Ind Prs Sg3
"<konverserit>"
	 "konverserit" V* TV Der1 Der/d V Ind Prs Sg3
	 "konverserit" V TV Inf
"<konverterit>"
	 "konverterit" V* TV Der1 Der/d V Ind Prs Sg3
	 "konverterit" V TV Inf
"<konvoierit>"
	 "konvoierit" V* TV Der1 Der/d V Ind Prs Sg3
	 "konvoierit" V TV Inf
"<konvojerit>"
	 "konvojerit" V TV Inf
	 "konvojerit" V* TV Der1 Der/d V Ind Prs Sg3
"<konvoluterit>"
	 "konvoluterit" V IV Inf
	 "konvoluterit" V* IV Der1 Der/d V Ind Prs Sg3
"<konvolutterit>"
	 "konvolutterit" V* IV Der1 Der/d V Ind Prs Sg3
	 "konvolutterit" V IV Inf
"<koopererit>"
	 "koopererit" V* TV Der1 Der/d V Ind Prs Sg3
	 "koopererit" V TV Inf
"<kopulerit>"
	 "kopulerit" V* IV Der1 Der/d V Ind Prs Sg3
	 "kopulerit" V IV Inf
"<koreograferit>"
	 "koreograferit" V* TV Der1 Der/d V Ind Prs Sg3
	 "koreograferit" V TV Inf
"<korporativiserit>"
	 "korporativiserit" V TV Inf
	 "korporativiserit" V* TV Der1 Der/d V Ind Prs Sg3
"<korresponderit>"
	 "korresponderit" V IV Inf
	 "korresponderit" V* IV Der1 Der/d V Ind Prs Sg3
"<korrigerit>"
	 "korrigerit" V* TV Der1 Der/d V Ind Prs Sg3
	 "korrigerit" V TV Inf
"<korroderit>"
	 "korroderit" V IV Inf
	 "korroderit" V* IV Der1 Der/d V Ind Prs Sg3
"<korrugerit>"
	 "korrugerit" V* TV Der1 Der/d V Ind Prs Sg3
	 "korrugerit" V TV Inf
"<korrumperit>"
	 "korrumperit" V* TV Der1 Der/d V Ind Prs Sg3
	 "korrumperit" V TV Inf
"<kostymerit>"
	 "kostymerit" V TV Inf
	 "kostymerit" V* TV Der1 Der/d V Ind Prs Sg3
"<krackelerit>"
	 "krackelerit" V* IV Der1 Der/d V Ind Prs Sg3
	 "krackelerit" V IV Inf
"<krakelerit>"
	 "krakelerit" V* IV Der1 Der/d V Ind Prs Sg3
	 "krakelerit" V IV Inf
"<krediterit>"
	 "krediterit" V TV Inf
	 "krediterit" V* TV Der1 Der/d V Ind Prs Sg3
"<kreerit>"
	 "kreerit" V* TV Der1 Der/d V Ind Prs Sg3
	 "kreerit" V TV Inf
"<kremerit>"
	 "kremerit" V* TV Der1 Der/d V Ind Prs Sg3
	 "kremerit" V TV Inf
"<krenelerit>"
	 "krenelerit" V* TV Der1 Der/d V Ind Prs Sg3
	 "krenelerit" V TV Inf
"<kreperit>"
	 "kreperit" V IV Inf
	 "kreperit" V* IV Der1 Der/d V Ind Prs Sg3
"<kriminaliserit>"
	 "kriminaliserit" V TV Inf
	 "kriminaliserit" V* TV Der1 Der/d V Ind Prs Sg3
"<kristalliserit>"
	 "kristalliserit" V IV Inf
	 "kristalliserit" V* IV Der1 Der/d V Ind Prs Sg3
"<krockerit>"
	 "krockerit" V* TV Der1 Der/d V Ind Prs Sg3
	 "krockerit" V TV Inf
"<krokerit>"
	 "krokerit" V TV Inf
	 "krokerit" V* TV Der1 Der/d V Ind Prs Sg3
"<krokkerit>"
	 "krokkerit" V TV Inf
	 "krokkerit" V* TV Der1 Der/d V Ind Prs Sg3
"<kronikkerit>"
	 "kronikkerit" V TV Inf
	 "kronikkerit" V* TV Der1 Der/d V Ind Prs Sg3
"<krypterit>"
	 "krypterit" V* TV Der1 Der/d V Ind Prs Sg3
	 "krypterit" V TV Inf
"<kryptifierit>"
	 "kryptifierit" V* TV Der1 Der/d V Ind Prs Sg3
	 "kryptifierit" V TV Inf
"<kryptifiserit>"
	 "kryptifiserit" V* TV Der1 Der/d V Ind Prs Sg3
	 "kryptifiserit" V TV Inf
"<krystalliserit>"
	 "krystalliserit" V* TV Der1 Der/d V Ind Prs Sg3
	 "krystalliserit" V TV Inf
"<krönikerit>"
	 "krönikerit" V TV Inf
	 "krönikerit" V* TV Der1 Der/d V Ind Prs Sg3
"<kuberit>"
	 "kuberit" V* TV Der1 Der/d V Ind Prs Sg3
	 "kuberit" V TV Inf
"<kujonerit>"
	 "kujonerit" V* TV Der1 Der/d V Ind Prs Sg3
	 "kujonerit" V TV Inf
"<kulminerit>"
	 "kulminerit" V IV Inf
	 "kulminerit" V* IV Der1 Der/d V Ind Prs Sg3
"<kultiverit>"
	 "kultiverit" V TV Inf
	 "kultiverit" V* TV Der1 Der/d V Ind Prs Sg3
"<kumulerit>"
	 "kumulerit" V* TV Der1 Der/d V Ind Prs Sg3
	 "kumulerit" V TV Inf
"<guovllalit>"
	 "guovllat" V* TV Der1 Der/l V Inf
	 "guovllat" V* TV Der1 Der/l V Imprt Pl2
"<guovladit>"
	 "guovladit" V TV Imprt Pl2
	 "guovladit" V TV Inf
	 "guovllat" V* TV Der1 Der/u/a/åd V Inf
	 "guovllat" V* TV Der1 Der/u/a/åd V Imprt Pl2
	 "guovllat" V* TV Der1 Der/d V Imprt Pl2
	 "guovllat" V* TV Der1 Der/d V Inf
"<guovlastit>"
	 "guovlastit" V TV Inf
	 "guovllat" V* TV Der1 Der/st V Imprt Pl2
	 "guovlastit" V TV Imprt Pl2
	 "guovllat" V* TV Der1 Der/st V Inf
"<kuperit>"
	 "kuperit" V* TV Der1 Der/d V Ind Prs Sg3
	 "kuperit" V TV Inf
"<kurerit>"
	 "kurerit" V TV Inf
	 "kurerit" V* TV Der1 Der/d V Ind Prs Sg3
"<kurserit>"
	 "kurserit" V TV Inf
	 "kurserit" V* TV Der1 Der/d V Ind Prs Sg3
"<kursiverit>"
	 "kursiverit" V* TV Der1 Der/d V Ind Prs Sg3
	 "kursiverit" V TV Inf
"<kurtiserit>"
	 "kurtiserit" V* TV Der1 Der/d V Ind Prs Sg3
	 "kurtiserit" V TV Inf
"<kvadrerit>"
	 "kvadrerit" V* TV Der1 Der/d V Ind Prs Sg3
	 "kvadrerit" V TV Inf
"<kvalificerit>"
	 "kvalificerit" V TV Inf
	 "kvalificerit" V* TV Der1 Der/d V Ind Prs Sg3
"<kvalifiserit>"
	 "kvalifiserit" V TV Inf
	 "kvalifiserit" V* TV Der1 Der/d V Ind Prs Sg3
"<kvantifierit>"
	 "kvantifierit" V* TV Der1 Der/d V Ind Prs Sg3
	 "kvantifierit" V TV Inf
"<kvantifiserit>"
	 "kvantifiserit" V TV Inf
	 "kvantifiserit" V* TV Der1 Der/d V Ind Prs Sg3
"<kvantiterit>"
	 "kvantiterit" V TV Inf
	 "kvantiterit" V* TV Der1 Der/d V Ind Prs Sg3
"<kverulerit>"
	 "kverulerit" V* IV Der1 Der/d V Ind Prs Sg3
	 "kverulerit" V IV Inf
"<kvitterit>"
	 "kvitterit" V* TV Der1 Der/d V Ind Prs Sg3
	 "kvitterit" V TV Inf
"<kvoterit>"
	 "kvoterit" V* TV Der1 Der/d V Ind Prs Sg3
	 "kvoterit" V TV Inf
"<kåserit>"
	 "kåserit" V* IV Der1 Der/d V Ind Prs Sg3
	 "kåserit" V IV Inf
"<labádit>"
	 "lahpat" V* IV Der1 Der/d V Imprt Pl2
	 "lahpat" V* IV Der1 Der/u/a/åd V Inf
	 "labádit" V IV Imprt Pl2
	 "lahpat" V* IV Der1 Der/d V Inf
	 "labádit" V IV Inf
	 "lahpat" V* IV Der1 Der/u/a/åd V Imprt Pl2
"<labádit>"
	 "lahpat" V* IV Der1 Der/d V Imprt Pl2
	 "lahpat" V* IV Der1 Der/u/a/åd V Inf
	 "labádit" V IV Imprt Pl2
	 "lahpat" V* IV Der1 Der/d V Inf
	 "labádit" V IV Inf
	 "lahpat" V* IV Der1 Der/u/a/åd V Imprt Pl2
"<labástit>"
	 "lahpat" V* IV Der1 Der/st V Imprt Pl2
	 "lahpat" V* IV Der1 Der/st V Inf
"<labialiserit>"
	 "labialiserit" V* TV Der1 Der/d V Ind Prs Sg3
	 "labialiserit" V TV Inf
"<lackerit>"
	 "lackerit" V* TV Der1 Der/d V Ind Prs Sg3
	 "lackerit" V TV Inf
"<lagádit>"
	 "lagádit" V TV Inf
	 "lagádit" V TV Imprt Pl2
"<lagádit>"
	 "lagádit" V TV Inf
	 "lagádit" V TV Imprt Pl2
"<lahtsat>"
	 "lahtsat" V IV Inf
"<lahkanit>"
	 "lahkanit" V IV Inf
	 "lahkanit" V IV Imprt Pl2
"<lahkunit>"
	 "lahkunit" ?
"<lahpat>"
	 "lahpat" V IV Inf
"<lajggidit>"
	 "lajggit" V* TV Der1 Der/d V Imprt Pl2
	 "lajggit" V* TV Der1 Der/d V Inf
"<lajgudit>"
	 "lajgudit" ?
"<lajggut>"
	 "lajggat" V IV ImprtII Pl2
	 "lajggat" V* IV Der/Pass V Inf
"<laiggadit>"
	 "laiggadit" ?
"<lakkerit>"
	 "lakkerit" V TV Inf
	 "lakkerit" V* TV Der1 Der/d V Ind Prs Sg3
"<lakserit>"
	 "lakserit" V* TV Der1 Der/d V Ind Prs Sg3
	 "lakserit" V TV Inf
"<lamádit>"
	 "labmat" V* IV Der1 Der/u/a/åd V Inf
	 "labmat" V* IV Der1 Der/d V Imprt Pl2
	 "labmat" V* IV Der1 Der/u/a/åd V Imprt Pl2
	 "labmat" V* IV Der1 Der/d V Inf
"<laminerit>"
	 "laminerit" V* TV Der1 Der/d V Ind Prs Sg3
	 "laminerit" V TV Inf
"<lamsedit>"
	 "lamsedit" V IV Imprt Pl2
	 "lamsedit" V IV Inf
"<lanserit>"
	 "lanserit" V* TV Der1 Der/d V Ind Prs Sg3
	 "lanserit" V TV Inf
"<labmalit>"
	 "labmat" V* IV Der1 Der/l V Inf
	 "labmalit" V IV Inf
	 "labmat" V* IV Der1 Der/l V Imprt Pl2
	 "labmalit" V IV Imprt Pl2
"<laserit>"
	 "laserit" V TV Inf
	 "laserit" V* TV Der1 Der/d V Ind Prs Sg3
"<lasedit>"
	 "lasedit" V TV Imprt Pl2
	 "lasedit" V TV Inf
"<lasedit>"
	 "lasedit" V TV Imprt Pl2
	 "lasedit" V TV Inf
"<lasskadit>"
	 "lasskadit" ?
"<lasskidit>"
	 "lasskit" V* TV Der1 Der/d V Imprt Pl2
	 "lasskit" V* TV Der1 Der/d V Inf
"<lasskijdit>"
	 "lasskijdit" ?
"<laskestit>"
	 "laskestit" ?
"<lassánit>"
	 "lassánit" V IV Inf
	 "lassánit" V IV Imprt Pl2
"<latiniserit>"
	 "latiniserit" V TV Inf
	 "latiniserit" V* TV Der1 Der/d V Ind Prs Sg3
"<ladnjasit>"
	 "ladnja" N Sg Ill PxSg2
"<ladástit>"
	 "ladástit" V TV Imprt Pl2
	 "ladástit" V TV Inf
"<tsakkastit>"
	 "tsaggat" V* TV Der1 Der/st V Imprt Pl2
	 "tsaggat" V* TV Der1 Der/st V Inf
	 "tsakkastit" V TV Imprt Pl2
	 "tsakkastit" V TV Inf
"<tsakkasit>"
	 "tsakkasit" V IV Inf
	 "tsakkasit" V IV Imprt Pl2
"<liehkkut>"
	 "liehkkot" V TV ImprtII Pl2
	 "liehkkot" V* TV Der3 Actor N Sg Gen PxSg2
	 "liehkkot" V* TV Der3 Actor N Sg Nom PxSg2
	 "liehkkot" V* TV Der3 Actor N Sg Acc PxSg2
	 "liehkkot" V TV Imprt Pl2
	 "liehkko" N Sg Nom PxSg2
"<lassjkasit>"
	 "lassjkasit" ?
"<liehket>"
	 "liehket" V IV Inf
"<lievnnut>"
	 "lievnno" A Sg Nom PxSg2
"<luovvanit>"
	 "luovvanit" V IV Imprt Pl2
	 "luovvanit" V IV Inf
"<slierggit>"
	 "slierggit" V* IV Der1 Der/d V Ind Prs Sg3
	 "slierggit" V IV Inf
"<slierggit>"
	 "slierggit" V* IV Der1 Der/d V Ind Prs Sg3
	 "slierggit" V IV Inf
"<legaliserit>"
	 "legaliserit" V* TV Der1 Der/d V Ind Prs Sg3
	 "legaliserit" V TV Inf
"<legerit>"
	 "legerit" V* TV Der1 Der/d V Ind Prs Sg3
	 "legerit" V TV Inf
"<lejkudit>"
	 "læjkkot" V* TV Der1 Der/u/a/åd V Inf
	 "læjkkot" V* TV Der1 Der/u/a/åd V Imprt Pl2
"<lemmatiserit>"
	 "lemmatiserit" V* TV Der1 Der/d V Ind Prs Sg3
	 "lemmatiserit" V TV Inf
"<luoppodit>"
	 "luobbot" V* TV Der1 Der/d V Imprt Pl2
	 "luobbot" V* TV Der1 Der/d V Inf
"<levererit>"
	 "levererit" V TV Inf
	 "levererit" V* TV Der1 Der/d V Ind Prs Sg3
"<leverit>"
	 "leverit" V* TV Der1 Der/d V Ind Prs Sg3
	 "leverit" V TV Inf
"<slibárdit>"
	 "slibárdit" V IV Inf
	 "slibárdit" V IV Imprt Pl2
"<libárdit>"
	 "libárdit" ?
"<liberaliserit>"
	 "liberaliserit" V* TV Der1 Der/d V Ind Prs Sg3
	 "liberaliserit" V TV Inf
"<licensierit>"
	 "licensierit" V* TV Der1 Der/d V Ind Prs Sg3
	 "licensierit" V TV Inf
"<liegganit>"
	 "liegganit" V IV Imprt Pl2
	 "liegganit" V IV Inf
"<liekkadit>"
	 "liekkadit" V TV Inf
	 "liekkadit" V TV Imprt Pl2
"<liggestit>"
	 "liggestit" ?
"<lignifiserit>"
	 "lignifiserit" V TV Inf
	 "lignifiserit" V* TV Der1 Der/d V Ind Prs Sg3
"<lihtodit>"
	 "lihttot" V* IV Der1 Der/d V Imprt Pl2
	 "lihttot" V* IV Der1 Der/d V Inf
"<lijggodit>"
	 "lijggodit" V TV Inf
	 "lijggodit" V TV Imprt Pl2
"<lijkkudit>"
	 "lijkkut" V* TV Der1 Der/d V Imprt Pl2
	 "lijkkut" V* TV Der1 Der/d V Inf
"<lijkkustit>"
	 "lijkkut" V* TV Der1 Der/st V Imprt Pl2
	 "lijkkut" V* TV Der1 Der/st V Inf
"<lijkkut>"
	 "lijkkut" V TV Inf
	 "lijkkut" V* TV Der1 Der/d V Ind Prs Sg3
"<likviderit>"
	 "likviderit" V* TV Der1 Der/d V Ind Prs Sg3
	 "likviderit" V TV Inf
"<linedit>"
	 "linedit" V TV Imprt Pl2
	 "linedit" V TV Inf
"<linijdit>"
	 "linijdit" ?
"<linestit>"
	 "linestit" ?
"<lisensierit>"
	 "lisensierit" V* TV Der1 Der/d V Ind Prs Sg3
	 "lisensierit" V TV Inf
"<lisiterit>"
	 "lisiterit" V* TV Der1 Der/d V Ind Prs Sg3
	 "lisiterit" V TV Inf
"<litograferit>"
	 "litograferit" V* TV Der1 Der/d V Ind Prs Sg3
	 "litograferit" V TV Inf
"<livkkalit>"
	 "livkkalit" V IV Imprt Pl2
	 "livkkalit" V IV Inf
"<livkedit>"
	 "livkedit" V IV Inf
	 "livkedit" V IV Imprt Pl2
"<livudit>"
	 "livudit" V IV Inf
	 "livudit" V IV Imprt Pl2
	 "livvot" V* IV Der1 Der/u/a/åd V Imprt Pl2
	 "livvot" V* IV Der1 Der/u/a/åd V Inf
"<livvadit>"
	 "livvadit" V TV Inf
	 "livvadit" V TV Imprt Pl2
"<livudit>"
	 "livudit" V IV Inf
	 "livudit" V IV Imprt Pl2
	 "livvot" V* IV Der1 Der/u/a/åd V Imprt Pl2
	 "livvot" V* IV Der1 Der/u/a/åd V Inf
"<livvut>"
	 "livvot" V IV Imprt Pl2
	 "livvot" V* IV Der3 Actor N Sg Gen PxSg2
	 "livvot" V IV ImprtII Pl2
	 "livvot" V* IV Der3 Actor N Sg Acc PxSg2
	 "livvot" V* IV Der3 Actor N Sg Nom PxSg2
"<livvodit>"
	 "livvodit" V TV Inf
	 "livvodit" V TV Imprt Pl2
"<livodit>"
	 "livvot" V* IV Der1 Der/d V Imprt Pl2
	 "livvot" V* IV Der1 Der/d V Inf
"<livvut>"
	 "livvot" V IV Imprt Pl2
	 "livvot" V* IV Der3 Actor N Sg Gen PxSg2
	 "livvot" V IV ImprtII Pl2
	 "livvot" V* IV Der3 Actor N Sg Acc PxSg2
	 "livvot" V* IV Der3 Actor N Sg Nom PxSg2
"<lissjkut>"
	 "lissjkot" V* IV Der3 Actor N Sg Nom PxSg2
	 "lissjkot" V* IV Der3 Actor N Sg Gen PxSg2
	 "lissjkot" V* IV Der3 Actor N Sg Acc PxSg2
	 "lissjkot" V IV ImprtII Pl2
	 "lissjkot" V IV Imprt Pl2
"<låhpadit>"
	 "låhpadit" V TV Imprt Pl2
	 "låhpadit" V TV Inf
"<luojkadit>"
	 "luojkkat" V* TV Der1 Der/d V Imprt Pl2
	 "luojkkat" V* TV Der1 Der/u/a/åd V Inf
	 "luojkadit" V TV Inf
	 "luojkadit" V TV Imprt Pl2
	 "luojkkat" V* TV Der1 Der/u/a/åd V Imprt Pl2
	 "luojkkat" V* TV Der1 Der/d V Inf
"<loanedit>"
	 "loanedit" V IV Imprt Pl2
	 "loanedit" V IV Inf
"<loasskalit>"
	 "loasskat" V* IV Der1 Der/l V Inf
	 "loasskalit" V TV Inf
	 "loasskat" V* IV Der1 Der/l V Imprt Pl2
	 "loasskalit" V TV Imprt Pl2
"<loaskodit>"
	 "loaskodit" ?
"<loavdátjit>"
	 "loavddet" V TV Sup
"<loavddet>"
	 "loavddet" V TV Inf
	 "loavddet" V* TV Der3 Actor N Pl Nom PxSg2
"<loasskalit>"
	 "loasskat" V* IV Der1 Der/l V Inf
	 "loasskalit" V TV Inf
	 "loasskat" V* IV Der1 Der/l V Imprt Pl2
	 "loasskalit" V TV Imprt Pl2
"<loasskodit>"
	 "loasskodit" ?
"<loadtjadit>"
	 "loadtjadit" ?
"<loattjedit>"
	 "loattjedit" V IV Inf
"<loattjedit>"
	 "loattjedit" V IV Inf
"<loabedit>"
	 "loabedit" V TV Inf
	 "loabedit" V TV Imprt Pl2
"<lådjodit>"
	 "lådjodit" V IV Inf
	 "lådjodit" V IV Imprt Pl2
"<lågådit>"
	 "låhkåt" V* TV Der1 Der/d V Inf
	 "låhkåt" V* TV Der1 Der/u/a/åd V Imprt Pl2
	 "låhkåt" V* TV Der1 Der/d V Imprt Pl2
	 "lågådit" V TV Imprt Pl2
	 "lågådit" V TV Inf
	 "låhkåt" V* TV Der1 Der/u/a/åd V Inf
"<lågådalladit>"
	 "lågådalladit" ?
"<lågådit>"
	 "låhkåt" V* TV Der1 Der/d V Inf
	 "låhkåt" V* TV Der1 Der/u/a/åd V Imprt Pl2
	 "låhkåt" V* TV Der1 Der/d V Imprt Pl2
	 "lågådit" V TV Imprt Pl2
	 "lågådit" V TV Inf
	 "låhkåt" V* TV Der1 Der/u/a/åd V Inf
"<lågådit>"
	 "låhkåt" V* TV Der1 Der/d V Inf
	 "låhkåt" V* TV Der1 Der/u/a/åd V Imprt Pl2
	 "låhkåt" V* TV Der1 Der/d V Imprt Pl2
	 "lågådit" V TV Imprt Pl2
	 "lågådit" V TV Inf
	 "låhkåt" V* TV Der1 Der/u/a/åd V Inf
"<lågåstit>"
	 "lågåstit" V TV Imprt Pl2
	 "lågåstit" V TV Inf
	 "låhkåt" V* TV Der1 Der/st V Imprt Pl2
	 "låhkåt" V* TV Der1 Der/st V Inf
"<logerit>"
	 "logerit" V TV Inf
	 "logerit" V* TV Der1 Der/d V Ind Prs Sg3
"<låhkålit>"
	 "låhkålit" V TV Imprt Pl2
	 "låhkålit" V TV Inf
	 "låhkåt" V* TV Der1 Der/l V Inf
	 "låhkåt" V* TV Der1 Der/l V Imprt Pl2
"<låhkåt>"
	 "låhkke" N Sg Acc PxSg2
	 "låhkåt" V TV Inf
	 "låhkke" N Sg Gen PxSg2
"<lássit>"
	 "lássit" V* TV Der1 Der/d V Ind Prs Sg3
	 "lássit" V TV Inf
"<låhkedit>"
	 "låhkedit" ?
"<loabedit>"
	 "loabedit" V TV Inf
	 "loabedit" V TV Imprt Pl2
"<låhtåt>"
	 "låhttå" N Sg Acc PxSg2
	 "låhttå" N Sg Gen PxSg2
	 "låhttå" N Pl Nom PxSg2
	 "låhtåt" V TV Inf
"<låjkkådit>"
	 "låjkkådit" ?
"<låjkåtjit>"
	 "låjkåtjit" ?
"<låjkedit>"
	 "låjkedit" ?
"<låjkijdit>"
	 "låjkijdit" ?
"<låkkudit>"
	 "låkkudit" V TV Imprt Pl2
	 "låggot" V* TV Der1 Der/u/a/åd V Imprt Pl2
	 "låggot" V* TV Der1 Der/u/a/åd V Inf
	 "låkkudit" V TV Inf
"<njalludit>"
	 "njalludit" ?
"<låktet>"
	 "låktet" V* TV Der3 Actor N Pl Nom PxSg2
	 "låktet" V TV Inf
"<låktet>"
	 "låktet" V* TV Der3 Actor N Pl Nom PxSg2
	 "låktet" V TV Inf
"<låktut>"
	 "låktet" V* TV Der/Pass V Inf
	 "låktet" V TV ImprtII Pl2
"<lålådit>"
	 "lålådit" V TV Imprt Pl2
	 "lålådit" V TV Inf
	 "lållåt" V* TV Der1 Der/u/a/åd V Imprt Pl2
	 "lållåt" V* TV Der1 Der/d V Inf
	 "lållåt" V* TV Der1 Der/d V Imprt Pl2
	 "lållåt" V* TV Der1 Der/u/a/åd V Inf
"<lållåt>"
	 "lållå" N Sg Nom PxSg2
	 "lållåt" V TV Inf
"<lombarderit>"
	 "lombarderit" V* TV Der1 Der/d V Ind Prs Sg3
	 "lombarderit" V TV Inf
"<longerit>"
	 "longerit" V TV Inf
	 "longerit" V* TV Der1 Der/d V Ind Prs Sg3
"<lånestit>"
	 "lånestit" V TV Inf
	 "lånestit" V TV Imprt Pl2
"<lånudit>"
	 "lånudit" V TV Imprt Pl2
	 "lånudit" V TV Inf
	 "lådnot" V* TV Der1 Der/u/a/åd V Inf
	 "lådnot" V* TV Der1 Der/u/a/åd V Imprt Pl2
"<lånodit>"
	 "lådnot" V* TV Der1 Der/d V Inf
	 "lådnot" V* TV Der1 Der/d V Imprt Pl2
"<lorgnetterit>"
	 "lorgnetterit" V* TV Der1 Der/d V Ind Prs Sg3
	 "lorgnetterit" V TV Inf
"<låsedahttet>"
	 "låsedit" V* TV Der1 Der/ahtte V Inf
	 "låsedit" V* TV Der1 Der/ahtte V* Der3 Actor N Pl Nom PxSg2
"<låsedit>"
	 "låsedit" V TV Imprt Pl2
	 "låsedit" V TV Inf
"<losjerit>"
	 "losjerit" V* TV Der1 Der/d V Ind Prs Sg3
	 "losjerit" V TV Inf
"<låssodit>"
	 "låssodit" V TV Inf
	 "låssodit" V TV Imprt Pl2
"<låssut>"
	 "låssot" V* IV Der3 Actor N Sg Gen PxSg2
	 "låssot" V IV Imprt Pl2
	 "låssot" V* IV Der3 Actor N Sg Nom PxSg2
	 "låssot" V* IV Der3 Actor N Sg Acc PxSg2
	 "låssot" V IV ImprtII Pl2
"<låsåtjit>"
	 "låsåtjit" ?
"<låddit>"
	 "låddit" V* IV Der1 Der/d V Ind Prs Sg3
	 "låddit" V IV Inf
"<stávttjurit>"
	 "stávttjurit" V IV Imprt Pl2
	 "stávttjurit" V IV Inf
"<losjerit>"
	 "losjerit" V* TV Der1 Der/d V Ind Prs Sg3
	 "losjerit" V TV Inf
"<låsjkijdit>"
	 "låsjkijdit" V IV Imprt Pl2
	 "låsjkijdit" V IV Inf
"<lisjkodit>"
	 "lisjkodit" V TV Imprt Pl2
	 "lisjkodit" V TV Inf
	 "lissjkot" V* IV Der1 Der/d V Inf
	 "lissjkot" V* IV Der1 Der/d V Imprt Pl2
"<loadtjidit>"
	 "loadtjit" V* TV Der1 Der/d V Imprt Pl2
	 "loadtjit" V* TV Der1 Der/d V Inf
"<lukrerit>"
	 "lukrerit" V TV Inf
	 "lukrerit" V* TV Der1 Der/d V Ind Prs Sg3
"<lukserit>"
	 "lukserit" V* TV Der1 Der/d V Ind Prs Sg3
	 "lukserit" V TV Inf
"<lullánit>"
	 "lullánit" V IV Imprt Pl2
	 "lullánit" V IV Inf
"<luobadit>"
	 "luohpat" V* TV Der1 Der/d V Imprt Pl2
	 "luohpat" V* TV Der1 Der/d V Inf
	 "luohpat" V* TV Der1 Der/u/a/åd V Inf
	 "luohpat" V* TV Der1 Der/u/a/åd V Imprt Pl2
"<luoddanit>"
	 "luoddanit" ?
"<luoddut>"
	 "luoddot" V* TV Der3 Actor N Sg Nom PxSg2
	 "luoddot" V* TV Der3 Actor N Sg Acc PxSg2
	 "luoddot" V TV ImprtII Pl2
	 "luoddot" V TV Imprt Pl2
	 "luoddot" V* TV Der3 Actor N Sg Gen PxSg2
"<luohpat>"
	 "luohpat" V TV Inf
"<luohtedit>"
	 "luohtedit" V IV Imprt Pl2
	 "luohtedit" V IV Inf
"<luojajdit>"
	 "luojajdit" ?
"<luojkkalit>"
	 "luojkkalit" V TV Inf
	 "luojkkalit" V TV Imprt Pl2
	 "luojkkat" V* TV Der1 Der/l V Imprt Pl2
	 "luojkkat" V* TV Der1 Der/l V Inf
"<luojkkat>"
	 "luojkkat" V TV Inf
"<luojkadit>"
	 "luojkkat" V* TV Der1 Der/d V Imprt Pl2
	 "luojkkat" V* TV Der1 Der/u/a/åd V Inf
	 "luojkadit" V TV Inf
	 "luojkadit" V TV Imprt Pl2
	 "luojkkat" V* TV Der1 Der/u/a/åd V Imprt Pl2
	 "luojkkat" V* TV Der1 Der/d V Inf
"<luojmadit>"
	 "luojmmat" V* IV Der1 Der/d V Inf
	 "luojmmat" V* IV Der1 Der/u/a/åd V Imprt Pl2
	 "luojmmat" V* IV Der1 Der/u/a/åd V Inf
	 "luojmmat" V* IV Der1 Der/d V Imprt Pl2
"<luojmádit>"
	 "luojmádit" ?
"<luojttalit>"
	 "luojttalit" V TV Imprt Pl2
	 "luojttalit" V TV Inf
"<luojttelit>"
	 "luojttelit" V TV Inf
	 "luojttet" V* TV Der1 Der/l V Imprt Pl2
	 "luojttelit" V TV Imprt Pl2
	 "luojttet" V* TV Der1 Der/l V Inf
"<luojttet>"
	 "luojttet" V TV Inf
	 "luojttet" V* TV Der3 Actor N Pl Nom PxSg2
"<luojtatjit>"
	 "luojtatjit" ?
"<luojtestuvvat>"
	 "luojtestit" V* TV Der1 Der/Pass V Inf
"<luojtedit>"
	 "luojttet" V* TV Der1 Der/d V Imprt Pl2
	 "luojttet" V* TV Der1 Der/d V Inf
"<luojttádit>"
	 "luojttádit" V IV Imprt Pl2
	 "luojttádit" V IV Inf
"<luosskut>"
	 "luosskot" V* TV Der3 Actor N Sg Nom PxSg2
	 "luosskot" V* TV Der3 Actor N Sg Gen PxSg2
	 "luosskot" V* TV Der3 Actor N Sg Acc PxSg2
	 "luosskot" V TV ImprtII Pl2
	 "luosskot" V TV Imprt Pl2
"<stienntjit>"
	 "stienntjit" V TV Inf
	 "stienntjit" V* TV Der1 Der/d V Ind Prs Sg3
"<luovvanit>"
	 "luovvanit" V IV Imprt Pl2
	 "luovvanit" V IV Inf
"<miejseldit>"
	 "miejseldit" ?
"<luottudit>"
	 "luoddot" V* TV Der1 Der/u/a/åd V Imprt Pl2
	 "luoddot" V* TV Der1 Der/u/a/åd V Inf
"<luvnjijdit>"
	 "luvnjijdit" ?
"<luvvadit>"
	 "luvvadit" V TV Inf
	 "luvvadit" V TV Imprt Pl2
"<lydisolerit>"
	 "lyd#isolerit" V TV Inf
"<láddadit>"
	 "láddadit" V TV Imprt Pl2
	 "láddadit" V TV Inf
"<lágedit>"
	 "lágedit" V TV Inf
	 "lágedit" V TV Imprt Pl2
"<láhkamierredit>"
	 "láhka#mierredit" V TV Inf
	 "láhka#mierredit" V TV Imprt Pl2
"<láhpadit>"
	 "láhpadit" V TV Inf
	 "láhpadit" V TV Imprt Pl2
"<láhpedit>"
	 "láhppet" V* TV Der1 Der/d V Inf
	 "láhppet" V* TV Der1 Der/d V Imprt Pl2
"<láhpedit>"
	 "láhppet" V* TV Der1 Der/d V Inf
	 "láhppet" V* TV Der1 Der/d V Imprt Pl2
"<láhppet>"
	 "láhppet" V* TV Der3 Actor N Pl Nom PxSg2
	 "láhppet" V TV Inf
"<láhppudit>"
	 "láhppudit" V IV Imprt Pl2
	 "láhppudit" V IV Inf
	 "láhpput" V* IV Der1 Der/d V Imprt Pl2
	 "láhpput" V* IV Der1 Der/d V Inf
"<láhtjet>"
	 "láhtjet" V TV Inf
"<lájbudit>"
	 "lájbbot" V* TV Der1 Der/u/a/åd V Imprt Pl2
	 "lájbbot" V* TV Der1 Der/u/a/åd V Inf
"<lájbodit>"
	 "lájbbot" V* TV Der1 Der/d V Imprt Pl2
	 "lájbbot" V* TV Der1 Der/d V Inf
"<lájbbut>"
	 "lájbbot" V* TV Der3 Actor N Sg Gen PxSg2
	 "lájbbot" V TV Imprt Pl2
	 "lájbbot" V TV ImprtII Pl2
	 "lájbbot" V* TV Der3 Actor N Sg Nom PxSg2
	 "lájbbot" V* TV Der3 Actor N Sg Acc PxSg2
"<lájggudit>"
	 "lájggudit" ?
"<lájggodit>"
	 "lájggodit" ?
"<lájkátjit>"
	 "lájkke" N* Der1 Der/Dimin N Sg Acc PxSg2
	 "lájkke" N* Der1 Der/Dimin N Sg Gen PxSg2
	 "lájkke" N* Der1 Der/Dimin N Sg Nom PxSg2
"<lájkkutjit>"
	 "lájkkutjit" ?
"<lájkkut>"
	 "lájkkot" V* IV Der3 Actor N Sg Gen PxSg2
	 "lájkkot" V* IV Der3 Actor N Sg Nom PxSg2
	 "lájkkot" V IV Imprt Pl2
	 "lájkkot" V* IV Der3 Actor N Sg Acc PxSg2
	 "lájkkot" V IV ImprtII Pl2
"<lájttet>"
	 "lájttet" V* TV Der3 Actor N Pl Nom PxSg2
	 "lájttet" V TV Inf
"<lájtatjit>"
	 "lájtatjit" ?
"<láidestit>"
	 "láidestit" ?
"<láktadit>"
	 "láktadit" V TV Inf
	 "láktadit" V TV Imprt Pl2
"<lállet>"
	 "lállet" V* TV Der3 Actor N Pl Nom PxSg2
	 "lállet" V TV Inf
"<lállet>"
	 "lállet" V* TV Der3 Actor N Pl Nom PxSg2
	 "lállet" V TV Inf
"<láttadit>"
	 "láddat" V* IV Der1 Der/d V Inf
	 "láddat" V* IV Der1 Der/u/a/åd V Inf
	 "láddat" V* IV Der1 Der/u/a/åd V Imprt Pl2
	 "láddat" V* IV Der1 Der/d V Imprt Pl2
"<gæjvvadit>"
	 "gæjvvadit" ?
"<lávggat>"
	 "lávggat" V IV Inf
"<lávgadit>"
	 "lávggat" V* IV Der1 Der/u/a/åd V Imprt Pl2
	 "lávgadit" V IV Imprt Pl2
	 "lávggat" V* IV Der1 Der/d V Inf
	 "lávggat" V* IV Der1 Der/d V Imprt Pl2
	 "lávgadit" V IV Inf
	 "lávggat" V* IV Der1 Der/u/a/åd V Inf
"<lávgudit>"
	 "lávggot" V* TV Der1 Der/u/a/åd V Imprt Pl2
	 "lávgudit" V IV Inf
	 "lávggot" V* TV Der1 Der/u/a/åd V Inf
	 "lávgudit" V IV Imprt Pl2
"<lávggut>"
	 "lávggot" V* TV Der3 Actor N Sg Acc PxSg2
	 "lávggot" V* TV Der3 Actor N Sg Gen PxSg2
	 "lávggat" V IV ImprtII Pl2
	 "lávggot" V TV ImprtII Pl2
	 "lávggot" V TV Imprt Pl2
	 "lávggat" V* IV Der/Pass V Inf
	 "lávggot" V* TV Der3 Actor N Sg Nom PxSg2
	 "lávggo" N Sg Nom PxSg2
"<lávkudit>"
	 "lávkkot" V* IV Der1 Der/u/a/åd V Inf
	 "lávkkot" V* IV Der1 Der/u/a/åd V Imprt Pl2
"<lávkkut>"
	 "lávkkot" V IV Imprt Pl2
	 "lávkkot" V* IV Der3 Actor N Sg Acc PxSg2
	 "lávkkot" V IV ImprtII Pl2
	 "lávkkot" V* IV Der3 Actor N Sg Gen PxSg2
	 "lávkkot" V* IV Der3 Actor N Sg Nom PxSg2
"<lávllástit>"
	 "lávllát" V* TV Der1 Der/st V Imprt Pl2
	 "lávllát" V* TV Der1 Der/st V Inf
	 "lávllá" A Sg Ela PxSg2
"<lávlastit>"
	 "lávlastit" V TV Imprt Pl2
	 "lávlastit" V TV Inf
	 "lávlla" N Sg Ela PxSg2
"<lávludit>"
	 "lávllot" V* TV Der1 Der/u/a/åd V Inf
	 "lávludit" V TV Imprt Pl2
	 "lávllot" V* TV Der1 Der/u/a/åd V Imprt Pl2
	 "lávludit" V TV Inf
"<lávllut>"
	 "lávllot" V* TV Der3 Actor N Sg Nom PxSg2
	 "lávllo" N Sg Acc PxSg2
	 "lávllot" V TV Imprt Pl2
	 "lávllo" N Sg Gen PxSg2
	 "lávllot" V* TV Der3 Actor N Sg Acc PxSg2
	 "lávllot" V* TV Der3 Actor N Sg Gen PxSg2
	 "lávllo" N Sg Nom PxSg2
	 "lávllot" V TV ImprtII Pl2
"<lávtatjit>"
	 "láktat" V IV Sup
"<lásjmudahttalit>"
	 "lásjmudahttalit" ?
"<lásjmudahttet>"
	 "lásjmudahttet" V* TV Der3 Actor N Pl Nom PxSg2
	 "lásjmudit" V* IV Der1 Der/ahtte V Inf
	 "lásjmudahttet" V TV Inf
	 "lásjmudit" V* IV Der1 Der/ahtte V* Der3 Actor N Pl Nom PxSg2
"<lásjmudit>"
	 "lásjmudit" V IV Imprt Pl2
	 "lásjmudit" V IV Inf
	 "lássjmot" V* IV Der1 Der/u/a/åd V Inf
	 "lássjmot" V* IV Der1 Der/u/a/åd V Imprt Pl2
"<magasinerit>"
	 "magasinerit" V TV Inf
	 "magasinerit" V* TV Der1 Der/d V Ind Prs Sg3
"<magnetiserit>"
	 "magnetiserit" V* TV Der1 Der/d V Ind Prs Sg3
	 "magnetiserit" V TV Inf
"<miejllit>"
	 "miejllit" V* TV Der1 Der/d V Ind Prs Sg3
	 "miejllit" V TV Inf
"<makadamiserit>"
	 "makadamiserit" V TV Inf
	 "makadamiserit" V* TV Der1 Der/d V Ind Prs Sg3
"<maksimaliserit>"
	 "maksimaliserit" V TV Inf
	 "maksimaliserit" V* TV Der1 Der/d V Ind Prs Sg3
"<maksimerit>"
	 "maksimerit" V TV Inf
	 "maksimerit" V* TV Der1 Der/d V Ind Prs Sg3
"<makulerit>"
	 "makulerit" V TV Inf
	 "makulerit" V* TV Der1 Der/d V Ind Prs Sg3
"<målsodit>"
	 "målssot" V* TV Der1 Der/d V Inf
	 "målssot" V* TV Der1 Der/d V Imprt Pl2
"<maltrakterit>"
	 "maltrakterit" V* TV Der1 Der/d V Ind Prs Sg3
	 "maltrakterit" V TV Inf
"<manádit>"
	 "manádit" V IV Inf
	 "mannat" V* IV Der1 Der/d V Inf
	 "manádit" V IV Imprt Pl2
	 "mannat" V* IV Der1 Der/u/a/åd V Imprt Pl2
	 "mannat" V* IV Der1 Der/d V Imprt Pl2
	 "mannat" V* IV Der1 Der/u/a/åd V Inf
"<manádit>"
	 "manádit" V IV Inf
	 "mannat" V* IV Der1 Der/d V Inf
	 "manádit" V IV Imprt Pl2
	 "mannat" V* IV Der1 Der/u/a/åd V Imprt Pl2
	 "mannat" V* IV Der1 Der/d V Imprt Pl2
	 "mannat" V* IV Der1 Der/u/a/åd V Inf
"<manifesterit>"
	 "manifesterit" V* TV Der1 Der/d V Ind Prs Sg3
	 "manifesterit" V TV Inf
"<manedit>"
	 "manedit" V IV Imprt Pl2
	 "manedit" V IV Inf
"<manikyrerit>"
	 "manikyrerit" V TV Inf
	 "manikyrerit" V* TV Der1 Der/d V Ind Prs Sg3
"<manipulerit>"
	 "manipulerit" V* TV Der1 Der/d V Ind Prs Sg3
	 "manipulerit" V TV Inf
"<mankerit>"
	 "mankerit" V IV Inf
	 "mankerit" V* IV Der1 Der/d V Ind Prs Sg3
"<mannalit>"
	 "mannat" V* IV Der1 Der/l V Inf
	 "mannat" V* IV Der1 Der/l V Imprt Pl2
"<mannat>"
	 "mannat" V IV Inf
"<mannut>"
	 "mannat" V IV ImprtII Pl2
	 "manno" N Sg Nom PxSg2
	 "mannat" V* IV Der/Pass V Inf
"<manuduserit>"
	 "manuduserit" V* TV Der1 Der/d V Ind Prs Sg3
	 "manuduserit" V TV Inf
"<marginaliserit>"
	 "marginaliserit" V* TV Der1 Der/d V Ind Prs Sg3
	 "marginaliserit" V TV Inf
"<marinerit>"
	 "marinerit" V* TV Der1 Der/d V Ind Prs Sg3
	 "marinerit" V TV Inf
"<markerit>"
	 "markerit" V TV Inf
	 "markerit" V* TV Der1 Der/d V Ind Prs Sg3
"<marmorerit>"
	 "marmorerit" V TV Inf
	 "marmorerit" V* TV Der1 Der/d V Ind Prs Sg3
"<marsjerit>"
	 "marsjerit" V* IV Der1 Der/d V Ind Prs Sg3
	 "marsjerit" V IV Inf
"<masedit>"
	 "masset" V* TV Der1 Der/d V Imprt Pl2
	 "masset" V* TV Der1 Der/d V Inf
"<maskinerit>"
	 "maskinerit" V TV Inf
	 "maskinerit" V* TV Der1 Der/d V Ind Prs Sg3
"<maskuliniserit>"
	 "maskuliniserit" V* TV Der1 Der/d V Ind Prs Sg3
	 "maskuliniserit" V TV Inf
"<massakrerit>"
	 "massakrerit" V* TV Der1 Der/d V Ind Prs Sg3
	 "massakrerit" V TV Inf
"<masseproduserit>"
	 "masse#produserit" V TV Inf
"<masserit>"
	 "masserit" V TV Inf
	 "masserit" V* TV Der1 Der/d V Ind Prs Sg3
"<masset>"
	 "masset" V* TV Der3 Actor N Pl Nom PxSg2
	 "masset" V TV Inf
"<masstadit>"
	 "masstadit" V TV Imprt Pl2
	 "masstadit" V TV Inf
"<mastadit>"
	 "masstat" V* IV Der1 Der/u/a/åd V Imprt Pl2
	 "masstat" V* IV Der1 Der/d V Inf
	 "masstat" V* IV Der1 Der/d V Imprt Pl2
	 "masstat" V* IV Der1 Der/u/a/åd V Inf
	 "mastadit" V IV Inf
	 "mastadit" V IV Imprt Pl2
"<masturberit>"
	 "masturberit" V* IV Der1 Der/d V Ind Prs Sg3
	 "masturberit" V IV Inf
"<materialiserit>"
	 "materialiserit" V TV Inf
	 "materialiserit" V* TV Der1 Der/d V Ind Prs Sg3
"<matterit>"
	 "matterit" V TV Inf
	 "matterit" V* TV Der1 Der/d V Ind Prs Sg3
"<maximaliserit>"
	 "maximaliserit" V* TV Der1 Der/d V Ind Prs Sg3
	 "maximaliserit" V TV Inf
"<maximerit>"
	 "maximerit" V* TV Der1 Der/d V Ind Prs Sg3
	 "maximerit" V TV Inf
"<maŋedahttet>"
	 "maŋedit" V* TV Der1 Der/ahtte V Inf
	 "maŋedit" V* TV Der1 Der/ahtte V* Der3 Actor N Pl Nom PxSg2
"<maŋedit>"
	 "maŋedit" V TV Imprt Pl2
	 "maŋedit" V TV Inf
"<masjinerit>"
	 "masjinerit" V* TV Der1 Der/d V Ind Prs Sg3
	 "masjinerit" V TV Inf
"<maŋatjit>"
	 "maŋatjit" ?
"<maŋŋekalkulerit>"
	 "maŋŋekalkulerit" V TV Inf
	 "maŋŋekalkulerit" V* TV Der1 Der/d V Ind Prs Sg3
"<maŋŋunit>"
	 "maŋŋunit" V IV Imprt Pl2
	 "maŋŋunit" V IV Inf
"<maŋŋunit>"
	 "maŋŋunit" V IV Imprt Pl2
	 "maŋŋunit" V IV Inf
"<mæddádit>"
	 "mæddádit" ?
"<mægádit>"
	 "mægádit" V IV Inf
	 "mægádit" V IV Imprt Pl2
"<miehttsedit>"
	 "miehttsedit" ?
"<mæhtsástit>"
	 "mæhtsástit" ?
"<miehtjedit>"
	 "miehtjedit" V TV Inf
	 "miehtjedit" V TV Imprt Pl2
"<merkadit>"
	 "merkadit" ?
"<merkadit>"
	 "merkadit" ?
"<merkatjit>"
	 "mærkka" N* Der1 Der/Dimin N Sg Gen PxSg2
	 "mærkka" N* Der1 Der/Dimin N Sg Nom PxSg2
	 "mærkka" N* Der1 Der/Dimin N Sg Acc PxSg2
"<mærkátjit>"
	 "mærkátjit" ?
"<mierredit>"
	 "mierredit" V TV Imprt Pl2
	 "mierredit" V TV Inf
"<mierredit>"
	 "mierredit" V TV Imprt Pl2
	 "mierredit" V TV Inf
"<miettedit>"
	 "mieddet" V* IV Der1 Der/d V Inf
	 "mieddet" V* IV Der1 Der/d V Imprt Pl2
"<medicinerit>"
	 "medicinerit" V* TV Der1 Der/d V Ind Prs Sg3
	 "medicinerit" V TV Inf
"<medisinerit>"
	 "medisinerit" V* TV Der1 Der/d V Ind Prs Sg3
	 "medisinerit" V TV Inf
"<megudit>"
	 "mæhkot" V* IV Der1 Der/u/a/åd V Inf
	 "mæhkot" V* IV Der1 Der/u/a/åd V Imprt Pl2
"<melerit>"
	 "melerit" V TV Inf
	 "melerit" V* TV Der1 Der/d V Ind Prs Sg3
"<memorerit>"
	 "memorerit" V TV Inf
	 "memorerit" V* TV Der1 Der/d V Ind Prs Sg3
"<menstruerit>"
	 "menstruerit" V* IV Der1 Der/d V Ind Prs Sg3
	 "menstruerit" V IV Inf
"<meriterit>"
	 "meriterit" V* TV Der1 Der/d V Ind Prs Sg3
	 "meriterit" V TV Inf
"<meritterit>"
	 "meritterit" V* TV Der1 Der/d V Ind Prs Sg3
	 "meritterit" V TV Inf
"<mierkkidit>"
	 "mierkkit" V* TV Der1 Der/d V Imprt Pl2
	 "mierkkit" V* TV Der1 Der/d V Inf
"<merkudit>"
	 "mærkkot" V* TV Der1 Der/u/a/åd V Imprt Pl2
	 "mærkkot" V* TV Der1 Der/u/a/åd V Inf
"<metalliserit>"
	 "metalliserit" V TV Inf
	 "metalliserit" V* TV Der1 Der/d V Ind Prs Sg3
"<doalvvot>"
	 "doalvvot" V TV Inf
	 "doalvvot" V* TV Der3 Actor N Pl Nom PxSg2
"<miesskadit>"
	 "miesskadit" V TV Inf
	 "miesskadit" V TV Imprt Pl2
"<miededit>"
	 "miededit" V TV Inf
	 "miededit" V TV Imprt Pl2
"<miededit>"
	 "miededit" V TV Inf
	 "miededit" V TV Imprt Pl2
"<smiessjkalit>"
	 "smiessjkat" V* IV Der1 Der/l V Inf
	 "smiessjkat" V* IV Der1 Der/l V Imprt Pl2
"<smiesjkodit>"
	 "smiesjkodit" ?
"<migrerit>"
	 "migrerit" V* IV Der1 Der/d V Ind Prs Sg3
	 "migrerit" V IV Inf
"<mihtedit>"
	 "mihtedit" ?
"<mikroskoperit>"
	 "mikro#skoperit" V TV Inf
"<militariserit>"
	 "militariserit" V* TV Der1 Der/d V Ind Prs Sg3
	 "militariserit" V TV Inf
"<militäriserit>"
	 "militæriserit" V* TV Der1 Der/d V Ind Prs Sg3
	 "militæriserit" V TV Inf
"<millusit>"
	 "millo" N Sg Ill PxSg2
"<minerit>"
	 "minerit" V TV Inf
	 "minerit" V* TV Der1 Der/d V Ind Prs Sg3
"<miniatyriserit>"
	 "miniatyriserit" V* TV Der1 Der/d V Ind Prs Sg3
	 "miniatyriserit" V TV Inf
"<minimaliserit>"
	 "minimaliserit" V* TV Der1 Der/d V Ind Prs Sg3
	 "minimaliserit" V TV Inf
"<minimerit>"
	 "minimerit" V* TV Der1 Der/d V Ind Prs Sg3
	 "minimerit" V TV Inf
"<misjonerit>"
	 "misjonerit" V* IV Der1 Der/d V Ind Prs Sg3
	 "misjonerit" V IV Inf
"<missionerit>"
	 "missionerit" V* IV Der1 Der/d V Ind Prs Sg3
	 "missionerit" V IV Inf
"<misjonerit>"
	 "misjonerit" V* IV Der1 Der/d V Ind Prs Sg3
	 "misjonerit" V IV Inf
"<misjunerit>"
	 "misjunerit" V TV Inf
	 "misjunerit" V* TV Der1 Der/d V Ind Prs Sg3
"<moajttet>"
	 "moajttet" V* TV Der3 Actor N Pl Nom PxSg2
	 "moajttet" V TV Inf
"<smållanit>"
	 "smållanit" ?
"<moardatjit>"
	 "moardatjit" ?
"<moarddet>"
	 "moarddet" V* TV Der3 Actor N Pl Nom PxSg2
	 "moarddet" V TV Inf
"<mobiliserit>"
	 "mobiliserit" V* TV Der1 Der/d V Ind Prs Sg3
	 "mobiliserit" V TV Inf
"<måttsåstit>"
	 "måttsåstit" V TV Inf
	 "måttsåstit" V TV Imprt Pl2
"<måddjistit>"
	 "måddjit" V* TV Der1 Der/st V Inf
	 "måddjit" V* TV Der1 Der/st V Imprt Pl2
"<modellerit>"
	 "modellerit" V TV Inf
	 "modellerit" V* TV Der1 Der/d V Ind Prs Sg3
"<modererit>"
	 "modererit" V TV Inf
	 "modererit" V* TV Der1 Der/d V Ind Prs Sg3
"<modifierit>"
	 "modifierit" V TV Inf
	 "modifierit" V* TV Der1 Der/d V Ind Prs Sg3
"<modifiserit>"
	 "modifiserit" V TV Inf
	 "modifiserit" V* TV Der1 Der/d V Ind Prs Sg3
"<mådjusit>"
	 "måjos" N Sg Nom PxSg2
	 "mådjusit" V IV Imprt Pl2
	 "måjos" N Sg Acc PxSg2
	 "måjos" N Sg Gen PxSg2
	 "mådjusit" V IV Inf
"<modulerit>"
	 "modulerit" V* TV Der1 Der/d V Ind Prs Sg3
	 "modulerit" V TV Inf
"<måhkåstit>"
	 "måhkåstit" V TV Inf
	 "måhkåstit" V TV Imprt Pl2
"<måhkkåsit>"
	 "måhkke" N Sg Ill PxSg2
"<måjdudit>"
	 "måjdudit" ?
"<målådit>"
	 "mållåt" V* TV Der1 Der/d V Imprt Pl2
	 "målådit" V TV Inf
	 "målådit" V TV Imprt Pl2
	 "mållåt" V* TV Der1 Der/d V Inf
	 "mållåt" V* TV Der1 Der/u/a/åd V Imprt Pl2
	 "mållåt" V* TV Der1 Der/u/a/åd V Inf
"<molesterit>"
	 "molesterit" V* TV Der1 Der/d V Ind Prs Sg3
	 "molesterit" V TV Inf
"<mållådahttet>"
	 "mållådit" V* TV Der1 Der/ahtte V Inf
	 "mållådit" V* TV Der1 Der/ahtte V* Der3 Actor N Pl Nom PxSg2
"<mållådit>"
	 "mållåt" A Sg Gen PxSg2
	 "mållåt" A* Der2 Der/at Adv
	 "mållådit" V TV Inf
	 "mållådit" V TV Imprt Pl2
	 "mållåt" A Sg Nom PxSg2
	 "mållåt" A Sg Acc PxSg2
"<smållånit>"
	 "smållånit" V IV Inf
	 "smållånit" V IV Imprt Pl2
"<mållåt>"
	 "mållåt" A Sg Nom
	 "mållåt" V TV Inf
	 "mållådit" V TV Ind Prs Sg3
"<målsåstit>"
	 "målsåstit" V TV Inf
	 "målsåstit" V TV Imprt Pl2
"<målsudit>"
	 "målsudit" V TV Inf
	 "målssot" V* TV Der1 Der/u/a/åd V Inf
	 "målssot" V* TV Der1 Der/u/a/åd V Imprt Pl2
	 "målsudit" V TV Imprt Pl2
"<målssut>"
	 "målssot" V* TV Der3 Actor N Sg Acc PxSg2
	 "målssot" V* TV Der3 Actor N Sg Nom PxSg2
	 "målssot" V TV Imprt Pl2
	 "målssot" V* TV Der3 Actor N Sg Gen PxSg2
	 "målssot" V TV ImprtII Pl2
"<månnut>"
	 "månnot" V* IV Der3 Actor N Sg Nom PxSg2
	 "månnot" V IV ImprtII Pl2
	 "månnot" V* IV Der3 Actor N Sg Acc PxSg2
	 "månnot" V IV Imprt Pl2
	 "månnot" V* IV Der3 Actor N Sg Gen PxSg2
	 "månnat" V TV ImprtII Pl2
"<monoftongerit>"
	 "monoftongerit" V* TV Der1 Der/d V Ind Prs Sg3
	 "monoftongerit" V TV Inf
"<monopoliserit>"
	 "monopoliserit" V TV Inf
	 "monopoliserit" V* TV Der1 Der/d V Ind Prs Sg3
"<monterit>"
	 "monterit" V* TV Der1 Der/d V Ind Prs Sg3
	 "monterit" V TV Inf
"<moraliserit>"
	 "moraliserit" V* TV Der1 Der/d V Ind Prs Sg3
	 "moraliserit" V TV Inf
"<mårijdahttet>"
	 "mårijdahttet" V TV Inf
	 "mårijdahttet" V* TV Der3 Actor N Pl Nom PxSg2
"<mårijdit>"
	 "moarre" N Pl Acc PxSg2
	 "mårijdit" V IV Inf
	 "mårijdit" V IV Imprt Pl2
"<mortifierit>"
	 "mortifierit" V TV Inf
	 "mortifierit" V* TV Der1 Der/d V Ind Prs Sg3
"<mortifiserit>"
	 "mortifiserit" V TV Inf
	 "mortifiserit" V* TV Der1 Der/d V Ind Prs Sg3
"<mosjonerit>"
	 "mosjonerit" V* IV Der1 Der/d V Ind Prs Sg3
	 "mosjonerit" V IV Inf
"<måskodit>"
	 "måskodit" ?
"<måsstut>"
	 "måsstot" V* IV Der3 Actor N Sg Nom PxSg2
	 "måsstot" V* IV Der3 Actor N Sg Acc PxSg2
	 "måsstot" V IV ImprtII Pl2
	 "måsstot" V* IV Der3 Actor N Sg Gen PxSg2
	 "måsstot" V IV Imprt Pl2
"<motionerit>"
	 "motionerit" V* IV Der1 Der/d V Ind Prs Sg3
	 "motionerit" V IV Inf
"<motoriserit>"
	 "motoriserit" V* TV Der1 Der/d V Ind Prs Sg3
	 "motoriserit" V TV Inf
"<mousserit>"
	 "mousserit" V* IV Der1 Der/d V Ind Prs Sg3
	 "mousserit" V IV Inf
"<moverit>"
	 "moverit" V TV Inf
	 "moverit" V* TV Der1 Der/d V Ind Prs Sg3
"<måvtijdit>"
	 "måvtijdit" ?
"<mådtsåsit>"
	 "mådtsåsit" ?
"<mådtsut>"
	 "mådtsot" V* TV Der3 Actor N Sg Gen PxSg2
	 "mådtsot" V* TV Der3 Actor N Sg Acc PxSg2
	 "mådtsot" V TV Imprt Pl2
	 "mådtsot" V* TV Der3 Actor N Sg Nom PxSg2
	 "mådtsot" V TV ImprtII Pl2
"<mosjonerit>"
	 "mosjonerit" V* IV Der1 Der/d V Ind Prs Sg3
	 "mosjonerit" V IV Inf
"<muggut>"
	 "muggot" V* TV Der3 Actor N Sg Nom PxSg2
	 "muggot" V* TV Der3 Actor N Sg Gen PxSg2
	 "muggot" V TV ImprtII Pl2
	 "muggot" V TV Imprt Pl2
	 "muggot" V* TV Der3 Actor N Sg Acc PxSg2
"<mugudit>"
	 "muhkot" V* IV Der1 Der/u/a/åd V Inf
	 "muhkot" V* IV Der1 Der/u/a/åd V Imprt Pl2
"<muhttet>"
	 "muhttet" V* TV Der3 Actor N Pl Nom PxSg2
	 "muhttet" V TV Inf
"<muhttudit>"
	 "muhttut" V* IV Der1 Der/d V Imprt Pl2
	 "muhttut" V* IV Der1 Der/d V Inf
"<subtsastit>"
	 "subtsastit" V TV Imprt Pl2
	 "subtsastit" V TV Inf
"<mujttet>"
	 "mujttet" V* TV Der3 Actor N Pl Nom PxSg2
	 "mujttet" V TV Inf
"<mujtatjit>"
	 "mujtatjit" ?
"<mujttádit>"
	 "mujttádit" V TV Imprt Pl2
	 "mujttát" V* TV Der1 Der/d V Inf
	 "mujttádit" V TV Inf
	 "mujttát" V* TV Der1 Der/d V Imprt Pl2
"<mujttástit>"
	 "mujttát" V* TV Der1 Der/st V Imprt Pl2
	 "mujttát" V* TV Der1 Der/st V Inf
"<mujttát>"
	 "mujttát" V TV Inf
	 "mujttet" V* TV Der3 Actor N Sg Acc PxSg2
	 "mujttet" V* TV Der3 Actor N Sg Gen PxSg2
	 "mujttát" V* TV Der1 Der/d V Ind Prs Sg3
	 "mujttádit" V TV Ind Prs Sg3
	 "mujttet" V* TV Der3 Actor N Sg Nom PxSg2
"<mukkijdit>"
	 "mukkijdit" V IV Imprt Pl2
	 "mukkijdit" V IV Inf
"<muljerit>"
	 "muljerit" V TV Inf
	 "muljerit" V* TV Der1 Der/d V Ind Prs Sg3
"<mulkterit>"
	 "mulkterit" V* TV Der1 Der/d V Ind Prs Sg3
	 "mulkterit" V TV Inf
"<multiplicerit>"
	 "multiplicerit" V TV Inf
	 "multiplicerit" V* TV Der1 Der/d V Ind Prs Sg3
"<multipliserit>"
	 "multipliserit" V* TV Der1 Der/d V Ind Prs Sg3
	 "multipliserit" V TV Inf
"<mumifierit>"
	 "mumifierit" V* TV Der1 Der/d V Ind Prs Sg3
	 "mumifierit" V TV Inf
"<mumifiserit>"
	 "mumifiserit" V TV Inf
	 "mumifiserit" V* TV Der1 Der/d V Ind Prs Sg3
"<mumiserit>"
	 "mumiserit" V TV Inf
	 "mumiserit" V* TV Der1 Der/d V Ind Prs Sg3
"<muohtestit>"
	 "muohttet" V* IV Der1 Der/st V Imprt Pl2
	 "muohttet" V* IV Der1 Der/st V Inf
	 "muohtte" N Sg Ela PxSg2
	 "muohtestit" V IV Inf
"<muohttet>"
	 "muohttet" V IV Inf
"<muoladit>"
	 "muollat" V* IV Der1 Der/u/a/åd V Inf
	 "muollat" V* IV Der1 Der/d V Inf
	 "muollat" V* IV Der1 Der/d V Imprt Pl2
	 "muoladit" V TV Imprt Pl2
	 "muoladit" V TV Inf
	 "muollat" V* IV Der1 Der/u/a/åd V Imprt Pl2
"<murdedit>"
	 "murddet" V* IV Der1 Der/d V Inf
	 "murddet" V* IV Der1 Der/d V Imprt Pl2
"<murddelit>"
	 "murddelit" V IV Imprt Pl2
	 "murddelit" V IV Inf
	 "murddet" V* IV Der1 Der/l V Imprt Pl2
	 "murddet" V* IV Der1 Der/l V Inf
"<muorjjidit>"
	 "muorjjit" V* IV Der1 Der/d V Inf
	 "muorjjit" V* IV Der1 Der/d V Imprt Pl2
"<murkodit>"
	 "murkodit" ?
"<murádit>"
	 "murrat" V* IV Der1 Der/u/a/åd V Imprt Pl2
	 "murrat" V* IV Der1 Der/d V Inf
	 "murrat" V* IV Der1 Der/d V Imprt Pl2
	 "murrat" V* IV Der1 Der/u/a/åd V Inf
"<musicerit>"
	 "musicerit" V* IV Der1 Der/d V Ind Prs Sg3
	 "musicerit" V IV Inf
"<musiserit>"
	 "musiserit" V IV Inf
	 "musiserit" V* IV Der1 Der/d V Ind Prs Sg3
"<musserit>"
	 "musserit" V IV Inf
	 "musserit" V* IV Der1 Der/d V Ind Prs Sg3
"<muterit>"
	 "muterit" V* IV Der1 Der/d V Ind Prs Sg3
	 "muterit" V IV Inf
"<mystifierit>"
	 "mystifierit" V* TV Der1 Der/d V Ind Prs Sg3
	 "mystifierit" V TV Inf
"<mystifiserit>"
	 "mystifiserit" V TV Inf
	 "mystifiserit" V* TV Der1 Der/d V Ind Prs Sg3
"<máhtsadit>"
	 "máhttsat" V* IV Der1 Der/d V Imprt Pl2
	 "máhtsadit" V TV Inf
	 "máhttsat" V* IV Der1 Der/u/a/åd V Imprt Pl2
	 "máhttsat" V* IV Der1 Der/u/a/åd V Inf
	 "máhttsat" V* IV Der1 Der/d V Inf
	 "máhtsadit" V TV Imprt Pl2
"<máhtsadit>"
	 "máhttsat" V* IV Der1 Der/d V Imprt Pl2
	 "máhtsadit" V TV Inf
	 "máhttsat" V* IV Der1 Der/u/a/åd V Imprt Pl2
	 "máhttsat" V* IV Der1 Der/u/a/åd V Inf
	 "máhttsat" V* IV Der1 Der/d V Inf
	 "máhtsadit" V TV Imprt Pl2
"<máhtsastit>"
	 "máhtsastit" V TV Imprt Pl2
	 "máhtsastit" V TV Inf
	 "máhttsat" V* IV Der1 Der/st V Imprt Pl2
	 "máhttsat" V* IV Der1 Der/st V Inf
"<máhttsadit>"
	 "máhttsadit" ?
"<máhttsasit>"
	 "máhttsasit" V IV Inf
	 "máhttsasit" V IV Imprt Pl2
"<máhttsut>"
	 "máhttsat" V* IV Der/Pass V Inf
	 "máhttsot" V* TV Der3 Actor N Sg Acc PxSg2
	 "máhttsat" V IV ImprtII Pl2
	 "máhttsot" V* TV Der3 Actor N Sg Nom PxSg2
	 "máhttsot" V* TV Der3 Actor N Sg Gen PxSg2
	 "máhttsot" V TV ImprtII Pl2
	 "máhttsot" V TV Imprt Pl2
"<máhtsudit>"
	 "máhttsot" V* TV Der1 Der/u/a/åd V Imprt Pl2
	 "máhttsot" V* TV Der1 Der/u/a/åd V Inf
"<máhttet>"
	 "máhttet" V* TV Der3 Actor N Pl Nom PxSg2
	 "máhttet" V TV Inf
"<májnnut>"
	 "májnnot" V* TV Der3 Actor N Sg Acc PxSg2
	 "májnnot" V* TV Der3 Actor N Sg Gen PxSg2
	 "májnnot" V TV Imprt Pl2
	 "májnno" N Sg Nom PxSg2
	 "májnnot" V TV ImprtII Pl2
	 "májnnot" V* TV Der3 Actor N Sg Nom PxSg2
"<májnastit>"
	 "májnastit" V TV Imprt Pl2
	 "májnastit" V TV Inf
"<májnudit>"
	 "májnudit" V TV Inf
	 "májnnot" V* TV Der1 Der/u/a/åd V Imprt Pl2
	 "májnnot" V* TV Der1 Der/u/a/åd V Inf
	 "májnudit" V TV Imprt Pl2
"<májsstet>"
	 "májsstet" V TV Inf
	 "májsstet" V* TV Der3 Actor N Pl Nom PxSg2
"<májstatjit>"
	 "májstatjit" V TV Inf
	 "májstatjit" V TV Imprt Pl2
"<mákset>"
	 "mákset" V* TV Der3 Actor N Pl Nom PxSg2
	 "mákset" V TV Inf
"<málestit>"
	 "málle" N Sg Ela PxSg2
	 "málestit" V TV Inf
	 "málestit" V TV Imprt Pl2
"<málestit>"
	 "málle" N Sg Ela PxSg2
	 "málestit" V TV Inf
	 "málestit" V TV Imprt Pl2
"<mállidit>"
	 "mállit" V* TV Der1 Der/d V Imprt Pl2
	 "mállit" V* TV Der1 Der/d V Inf
"<málestit>"
	 "málle" N Sg Ela PxSg2
	 "málestit" V TV Inf
	 "málestit" V TV Imprt Pl2
"<márfudit>"
	 "márfudit" ?
"<gurgijdit>"
	 "gurgijdit" V IV Inf
	 "gurgijdit" V IV Imprt Pl2
"<márnánahttedit>"
	 "márnánahttedit" ?
"<manatjit>"
	 "manatjit" ?
"<máttedit>"
	 "máddet" V* TV Der1 Der/d V Inf
	 "máddet" V* TV Der1 Der/d V Imprt Pl2
"<mávsadit>"
	 "mávsadit" ?
"<mávsatjit>"
	 "mávsatjit" V TV Imprt Pl2
	 "mávsatjit" V TV Inf
"<mávsedit>"
	 "mávsedit" V TV Imprt Pl2
	 "mákset" V* TV Der1 Der/d V Inf
	 "mákset" V* TV Der1 Der/d V Imprt Pl2
	 "mávsedit" V TV Inf
"<mávsedit>"
	 "mávsedit" V TV Imprt Pl2
	 "mákset" V* TV Der1 Der/d V Inf
	 "mákset" V* TV Der1 Der/d V Imprt Pl2
	 "mávsedit" V TV Inf
"<möblerit>"
	 "möblerit" V TV Inf
	 "møblerit" V* TV Der1 Der/d V Ind Prs Sg3
	 "møblerit" V TV Inf
	 "möblerit" V* TV Der1 Der/d V Ind Prs Sg3
"<møblerit>"
	 "möblerit" V TV Inf
	 "møblerit" V* TV Der1 Der/d V Ind Prs Sg3
	 "möblerit" V* TV Der1 Der/d V Ind Prs Sg3
	 "møblerit" V TV Inf
"<nagádit>"
	 "nahkat" V* IV Der1 Der/u/a/åd V Imprt Pl2
	 "nahkat" V* IV Der1 Der/d V Imprt Pl2
	 "nagádit" V IV Imprt Pl2
	 "nagádit" V IV Inf
	 "nahkat" V* IV Der1 Der/u/a/åd V Inf
	 "nahkat" V* IV Der1 Der/d V Inf
"<nagádit>"
	 "nahkat" V* IV Der1 Der/u/a/åd V Imprt Pl2
	 "nahkat" V* IV Der1 Der/d V Imprt Pl2
	 "nagádit" V IV Imprt Pl2
	 "nagádit" V IV Inf
	 "nahkat" V* IV Der1 Der/u/a/åd V Inf
	 "nahkat" V* IV Der1 Der/d V Inf
"<næjkkalit>"
	 "næjkkalit" V TV Imprt Pl2
	 "næjkkalit" V TV Inf
"<skielbestit>"
	 "skielbestit" V IV Imprt Pl2
	 "skielbestit" V IV Inf
	 "skielbbe" N Sg Ela PxSg2
"<næjkodit>"
	 "næjkodit" V TV Imprt Pl2
	 "næjkodit" V TV Inf
"<naládit>"
	 "nallat" V* TV Der1 Der/u/a/åd V Imprt Pl2
	 "naládit" V IV Inf
	 "nallat" V* TV Der1 Der/d V Inf
	 "naládit" V IV Imprt Pl2
	 "nallat" V* TV Der1 Der/u/a/åd V Inf
	 "nallat" V* TV Der1 Der/d V Imprt Pl2
"<nallat>"
	 "nallat" V TV Inf
"<nammadit>"
	 "nammadit" V TV Imprt Pl2
	 "nammadit" V TV Inf
"<nammadit>"
	 "nammadit" V TV Imprt Pl2
	 "nammadit" V TV Inf
"<nammadit>"
	 "nammadit" V TV Imprt Pl2
	 "nammadit" V TV Inf
"<nannit>"
	 "nannit" V* TV Der1 Der/d V Ind Prs Sg3
	 "nannit" V TV Inf
"<nannunit>"
	 "nannunit" V IV Imprt Pl2
	 "nannunit" V IV Inf
"<nannut>"
	 "nannot" V IV ImprtII Pl2
	 "nannot" V* IV Der3 Actor N Sg Gen PxSg2
	 "nannot" V* IV Der3 Actor N Sg Acc PxSg2
	 "nannot" V* IV Der3 Actor N Sg Nom PxSg2
	 "nannot" V IV Imprt Pl2
"<nanusmahttet>"
	 "nanusmahttet" V* TV Der3 Actor N Pl Nom PxSg2
	 "nanusmahttet" V TV Inf
"<nanustahttet>"
	 "nanustahttet" V TV Inf
	 "nanustahttet" V* TV Der3 Actor N Pl Nom PxSg2
"<nanodit>"
	 "nanodit" V TV Imprt Pl2
	 "nanodit" V TV Inf
	 "nannot" V* IV Der1 Der/d V Imprt Pl2
	 "nannot" V* IV Der1 Der/d V Inf
"<nanusmahttet>"
	 "nanusmahttet" V* TV Der3 Actor N Pl Nom PxSg2
	 "nanusmahttet" V TV Inf
"<nanostit>"
	 "nannot" V* IV Der1 Der/st V Imprt Pl2
	 "nanostit" V TV Inf
	 "nannot" V* IV Der1 Der/st V Inf
	 "nanostit" V TV Imprt Pl2
"<nargatjit>"
	 "nargatjit" ?
"<nargget>"
	 "nargget" V TV Inf
	 "nargget" V* TV Der3 Actor N Pl Nom PxSg2
"<narkotiserit>"
	 "narkotiserit" V* TV Der1 Der/d V Ind Prs Sg3
	 "narkotiserit" V TV Inf
"<nasalerit>"
	 "nasalerit" V* TV Der1 Der/d V Ind Prs Sg3
	 "nasalerit" V TV Inf
"<naturaliserit>"
	 "naturaliserit" V* TV Der1 Der/d V Ind Prs Sg3
	 "naturaliserit" V TV Inf
"<navddasit>"
	 "navdda" N Sg Ill PxSg2
"<navigerit>"
	 "navigerit" V* TV Der1 Der/d V Ind Prs Sg3
	 "navigerit" V TV Inf
"<navedit>"
	 "navvet" V* TV Der1 Der/d V Imprt Pl2
	 "navvet" V* TV Der1 Der/d V Inf
"<naveldit>"
	 "naveldit" V TV Imprt Pl2
	 "naveldit" V TV Inf
"<navestit>"
	 "navvet" V* TV Der1 Der/st V Imprt Pl2
	 "navvet" V* TV Der1 Der/st V Inf
"<navvet>"
	 "navvet" V TV Inf
	 "navvet" V* TV Der3 Actor N Pl Nom PxSg2
"<navvet>"
	 "navvet" V TV Inf
	 "navvet" V* TV Der3 Actor N Pl Nom PxSg2
"<navválit>"
	 "navválit" V IV Imprt Pl2
	 "navválit" V IV Inf
"<nazifierit>"
	 "nazifierit" V TV Inf
	 "nazifierit" V* TV Der1 Der/d V Ind Prs Sg3
"<nazifiserit>"
	 "nazifiserit" V TV Inf
	 "nazifiserit" V* TV Der1 Der/d V Ind Prs Sg3
"<nasjonaliserit>"
	 "nasjonaliserit" V TV Inf
	 "nasjonaliserit" V* TV Der1 Der/d V Ind Prs Sg3
"<lamadit>"
	 "lamadit" ?
"<nælggodit>"
	 "nælggodit" V TV Imprt Pl2
	 "nælggodit" V TV Inf
"<nælggádit>"
	 "nælggát" V* IV Der1 Der/d V Imprt Pl2
	 "nælggát" V* IV Der1 Der/d V Inf
"<niessket>"
	 "niessket" V TV Inf
	 "niessket" V* TV Der3 Actor N Pl Nom PxSg2
"<nieskatjit>"
	 "nieskatjit" ?
"<nievrrodit>"
	 "nievrrodit" ?
"<negerit>"
	 "negerit" V TV Inf
	 "negerit" V* TV Der1 Der/d V Ind Prs Sg3
"<negligerit>"
	 "negligerit" V TV Inf
	 "negligerit" V* TV Der1 Der/d V Ind Prs Sg3
"<neglisjerit>"
	 "neglisjerit" V TV Inf
	 "neglisjerit" V* TV Der1 Der/d V Ind Prs Sg3
"<neglisjerit>"
	 "neglisjerit" V TV Inf
	 "neglisjerit" V* TV Der1 Der/d V Ind Prs Sg3
"<nelgudit>"
	 "nælggot" V* IV Der1 Der/u/a/åd V Imprt Pl2
	 "nælggot" V* IV Der1 Der/u/a/åd V Inf
"<nettobudjeterit>"
	 "netto#budjeterit" V TV Inf
"<nettobudsjetterit>"
	 "netto#budsjetterit" V TV Inf
"<nettobudsjetterit>"
	 "netto#budsjetterit" V TV Inf
"<nettobusjetterit>"
	 "netto#busjetterit" V TV Inf
"<nettobusjeterit>"
	 "nettobusjeterit" V* TV Der1 Der/d V Ind Prs Sg3
	 "nettobusjeterit" V TV Inf
"<nettobusjetterit>"
	 "netto#busjetterit" V TV Inf
"<niegadit>"
	 "niegadit" V TV Imprt Pl2
	 "niegadit" V TV Inf
"<nihttet>"
	 "nihttet" V* TV Der3 Actor N Pl Nom PxSg2
	 "nihttet" V TV Inf
"<nijbástit>"
	 "nijbástit" ?
"<nilkestit>"
	 "nilkestit" ?
"<njimmardit>"
	 "njimmardit" ?
"<njimmurdit>"
	 "njimmurdit" ?
"<njimmurit>"
	 "njimmurit" V IV Imprt Pl2
	 "njimmurit" V IV Inf
"<njimmordit>"
	 "njimmordit" ?
"<nirvvut>"
	 "nirvvot" V* TV Der3 Actor N Sg Nom PxSg2
	 "nirvvot" V TV Imprt Pl2
	 "nirvvot" V TV ImprtII Pl2
	 "nirvvot" V* TV Der3 Actor N Sg Gen PxSg2
	 "nirvvot" V* TV Der3 Actor N Sg Acc PxSg2
"<snisádit>"
	 "snisádit" ?
"<nitrerit>"
	 "nitrerit" V TV Inf
	 "nitrerit" V* TV Der1 Der/d V Ind Prs Sg3
"<nitrifiserit>"
	 "nitrifiserit" V* TV Der1 Der/d V Ind Prs Sg3
	 "nitrifiserit" V TV Inf
"<nivellerit>"
	 "nivellerit" V* TV Der1 Der/d V Ind Prs Sg3
	 "nivellerit" V TV Inf
"<nivkedit>"
	 "nivkedit" V IV Imprt Pl2
	 "nivkedit" V IV Inf
"<nivkodit>"
	 "nivkkot" V* IV Der1 Der/d V Imprt Pl2
	 "nivkkot" V* IV Der1 Der/d V Inf
"<nivkkolit>"
	 "nivkkot" V* IV Der1 Der/l V Inf
	 "nivkkot" V* IV Der1 Der/l V Imprt Pl2
"<nivkkut>"
	 "nivkkot" V* IV Der3 Actor N Sg Acc PxSg2
	 "nivkkot" V IV Imprt Pl2
	 "nivkkot" V* IV Der3 Actor N Sg Gen PxSg2
	 "nivkkot" V IV ImprtII Pl2
	 "nivkkot" V* IV Der3 Actor N Sg Nom PxSg2
"<njattsastit>"
	 "njattsastit" V TV Inf
	 "njattsastit" V TV Imprt Pl2
"<njattsodit>"
	 "njadtsot" V* TV Der1 Der/d V Imprt Pl2
	 "njadtsot" V* TV Der1 Der/d V Inf
"<njaddet>"
	 "njaddet" V IV Inf
	 "njaddet" V* IV Der3 Actor N Pl Nom PxSg2
	 "njadet" V* IV Der3 Actor N Pl Nom PxSg2
"<njáhkalit>"
	 "njáhkat" V* IV Der1 Der/l V Imprt Pl2
	 "njáhkat" V* IV Der1 Der/l V Inf
	 "njáhkalit" V IV Imprt Pl2
	 "njáhkalit" V IV Inf
"<njahkastit>"
	 "njahkastit" V IV Inf
	 "njahkastit" V IV Imprt Pl2
"<njahpasit>"
	 "njahpasit" ?
"<njaládit>"
	 "njaládit" V TV Imprt Pl2
	 "njaládit" V TV Inf
	 "njallat" V* IV Der1 Der/u/a/åd V Inf
	 "njallat" V* IV Der1 Der/d V Imprt Pl2
	 "njallat" V* IV Der1 Der/u/a/åd V Imprt Pl2
	 "njallat" V* IV Der1 Der/d V Inf
"<njaldestit>"
	 "njalldet" V* TV Der1 Der/st V Imprt Pl2
	 "njalldet" V* TV Der1 Der/st V Inf
	 "njaldestit" V TV Imprt Pl2
	 "njaldestit" V TV Inf
"<njaldedit>"
	 "njalldet" V* TV Der1 Der/d V Inf
	 "njalldet" V* TV Der1 Der/d V Imprt Pl2
"<njaldestit>"
	 "njalldet" V* TV Der1 Der/st V Imprt Pl2
	 "njalldet" V* TV Der1 Der/st V Inf
	 "njaldestit" V TV Imprt Pl2
	 "njaldestit" V TV Inf
"<njalldet>"
	 "njalldet" V TV Inf
	 "njalldet" V* TV Der3 Actor N Pl Nom PxSg2
"<njalldásit>"
	 "njalldet" V* TV Der3 Actor N Sg Ill PxSg2
"<njalgijdit>"
	 "njalgijdit" ?
"<njalkkasit>"
	 "njalkas" A Sg Nom PxSg2
	 "njalkas" A Sg Acc PxSg2
	 "njalkas" A Sg Gen PxSg2
	 "njalkas" A* Der2 Der/at Adv
"<njalkestit>"
	 "njalkestit" ?
"<njalkedit>"
	 "njalkedit" V IV Inf
	 "njalkedit" V IV Imprt Pl2
"<njallut>"
	 "njallat" V* IV Der/Pass V Inf
	 "njallot" V* TV Der3 Actor N Sg Gen PxSg2
	 "njallat" V IV ImprtII Pl2
	 "njallot" V* TV Der3 Actor N Sg Nom PxSg2
	 "njallot" V* TV Der3 Actor N Sg Acc PxSg2
	 "njallot" V TV ImprtII Pl2
	 "njallot" V TV Imprt Pl2
"<njaludit>"
	 "njallot" V* TV Der1 Der/u/a/åd V Inf
	 "njallot" V* TV Der1 Der/u/a/åd V Imprt Pl2
"<njamádit>"
	 "njamádit" V TV Imprt Pl2
	 "njammat" V* TV Der1 Der/d V Inf
	 "njammat" V* TV Der1 Der/u/a/åd V Imprt Pl2
	 "njammat" V* TV Der1 Der/d V Imprt Pl2
	 "njamádit" V TV Inf
	 "njammat" V* TV Der1 Der/u/a/åd V Inf
"<njamádit>"
	 "njamádit" V TV Imprt Pl2
	 "njammat" V* TV Der1 Der/d V Inf
	 "njammat" V* TV Der1 Der/u/a/åd V Imprt Pl2
	 "njammat" V* TV Der1 Der/d V Imprt Pl2
	 "njamádit" V TV Inf
	 "njammat" V* TV Der1 Der/u/a/åd V Inf
"<njamestit>"
	 "njamestit" V TV Inf
	 "njamestit" V TV Imprt Pl2
"<njamadit>"
	 "njamadit" ?
"<njammasit>"
	 "njammasit" ?
"<njammat>"
	 "njammat" V TV Inf
"<njamadit>"
	 "njamadit" ?
"<njammásit>"
	 "njammat" V* TV Der3 Actor N Sg Ill PxSg2
"<njaskastit>"
	 "njaskastit" V TV Inf
	 "njaskastit" V TV Imprt Pl2
"<njasskut>"
	 "njasskot" V* TV Der3 Actor N Sg Acc PxSg2
	 "njasskot" V* TV Der3 Actor N Sg Nom PxSg2
	 "njasskot" V* TV Der3 Actor N Sg Gen PxSg2
	 "njasskot" V TV ImprtII Pl2
	 "njasskot" V TV Imprt Pl2
	 "njassket" V* TV Der/Pass V Inf
	 "njassket" V TV ImprtII Pl2
"<njattijdit>"
	 "njattijdit" V IV Imprt Pl2
	 "njattijdit" V IV Inf
"<njávgudit>"
	 "njávggot" V* TV Der1 Der/u/a/åd V Inf
	 "njávggot" V* TV Der1 Der/u/a/åd V Imprt Pl2
"<njávgodit>"
	 "njávgodit" V TV Inf
	 "njávgodit" V TV Imprt Pl2
	 "njávggot" V* TV Der1 Der/d V Imprt Pl2
	 "njávggot" V* TV Der1 Der/d V Inf
"<snjuvkedit>"
	 "snjuvkedit" ?
"<snjuvkijdit>"
	 "snjuvkijdit" ?
"<njadtsasit>"
	 "njadtsasit" V IV Imprt Pl2
	 "njadtsasit" V IV Inf
"<njadtsut>"
	 "njadtsot" V* TV Der3 Actor N Sg Acc PxSg2
	 "njadtsot" V* TV Der3 Actor N Sg Nom PxSg2
	 "njadtsot" V TV Imprt Pl2
	 "njadtsot" V TV ImprtII Pl2
	 "njadtsot" V* TV Der3 Actor N Sg Gen PxSg2
"<njadatjit>"
	 "njadatjit" ?
"<njaddet>"
	 "njaddet" V IV Inf
	 "njaddet" V* IV Der3 Actor N Pl Nom PxSg2
	 "njadet" V* IV Der3 Actor N Pl Nom PxSg2
"<njaddásit>"
	 "njaddet" V* IV Der3 Actor N Sg Ill PxSg2
	 "njadet" V* IV Der3 Actor N Sg Ill PxSg2
"<njiettsagit>"
	 "njiettsagit" ?
"<njiejdedit>"
	 "njiejddet" V* TV Der1 Der/d V Imprt Pl2
	 "njiejddet" V* TV Der1 Der/d V Inf
"<njiejddet>"
	 "njiejddet" V* TV Der3 Actor N Pl Nom PxSg2
	 "njiejddet" V TV Inf
"<njæjddásit>"
	 "njiejddet" V* TV Der3 Actor N Sg Ill PxSg2
"<njælljánit>"
	 "njælljánit" ?
"<vejmudit>"
	 "vejmudit" ?
"<njieladit>"
	 "njiellat" V* TV Der1 Der/u/a/åd V Imprt Pl2
	 "njiellat" V* TV Der1 Der/d V Inf
	 "njiellat" V* TV Der1 Der/d V Imprt Pl2
	 "njiellat" V* TV Der1 Der/u/a/åd V Inf
"<njieladit>"
	 "njiellat" V* TV Der1 Der/u/a/åd V Imprt Pl2
	 "njiellat" V* TV Der1 Der/d V Inf
	 "njiellat" V* TV Der1 Der/d V Imprt Pl2
	 "njiellat" V* TV Der1 Der/u/a/åd V Inf
"<njielastit>"
	 "njiellat" V* TV Der1 Der/st V Inf
	 "njiellat" V* TV Der1 Der/st V Imprt Pl2
"<njiellalit>"
	 "njiellat" V* TV Der1 Der/l V Imprt Pl2
	 "njiellat" V* TV Der1 Der/l V Inf
"<njiellasit>"
	 "njiellasit" ?
"<njiellat>"
	 "njiellat" V TV Inf
"<njiellalit>"
	 "njiellat" V* TV Der1 Der/l V Imprt Pl2
	 "njiellat" V* TV Der1 Der/l V Inf
"<njigájdit>"
	 "njihka" N Pl Acc PxSg2
"<njigudit>"
	 "njihkot" V* IV Der1 Der/u/a/åd V Inf
	 "njihkot" V* IV Der1 Der/u/a/åd V Imprt Pl2
"<njigádit>"
	 "njigádit" ?
"<tsirggalit>"
	 "tsirggalit" V TV Inf
	 "tsirggalit" V TV Imprt Pl2
"<snjibttjudit>"
	 "snjibttjudit" ?
"<snjibtjádit>"
	 "snjibtjádit" ?
"<njoahtsodit>"
	 "njoahtsodit" ?
"<njoallut>"
	 "njoallot" V* TV Der3 Actor N Sg Gen PxSg2
	 "njoallot" V* TV Der3 Actor N Sg Acc PxSg2
	 "njoallot" V* TV Der3 Actor N Sg Nom PxSg2
"<njoalostit>"
	 "njoallot" V* TV Der1 Der/st V Inf
	 "njoalostit" V TV Inf
	 "njoalostit" V TV Imprt Pl2
	 "njoallot" V* TV Der1 Der/st V Imprt Pl2
"<njoaládit>"
	 "njoaládit" V TV Imprt Pl2
	 "njoaládit" V TV Inf
"<njoamodit>"
	 "njoammot" V* IV Der1 Der/d V Inf
	 "njoammot" V* IV Der1 Der/d V Imprt Pl2
"<njåradit>"
	 "njårrat" V* TV Der1 Der/u/a/åd V Inf
	 "njårrat" V* TV Der1 Der/d V Imprt Pl2
	 "njårrat" V* TV Der1 Der/d V Inf
	 "njårrat" V* TV Der1 Der/u/a/åd V Imprt Pl2
"<njåradit>"
	 "njårrat" V* TV Der1 Der/u/a/åd V Inf
	 "njårrat" V* TV Der1 Der/d V Imprt Pl2
	 "njårrat" V* TV Der1 Der/d V Inf
	 "njårrat" V* TV Der1 Der/u/a/åd V Imprt Pl2
"<njoarvvut>"
	 "njoarvvot" V IV Imprt Pl2
	 "njoarvvot" V IV ImprtII Pl2
	 "njoarvvot" V* IV Der3 Actor N Sg Gen PxSg2
	 "njoarvvot" V* IV Der3 Actor N Sg Nom PxSg2
	 "njoarvvot" V* IV Der3 Actor N Sg Acc PxSg2
"<njålggålit>"
	 "njålggåt" V* IV Der1 Der/l V Inf
	 "njålggåt" V* IV Der1 Der/l V Imprt Pl2
"<njålgijdit>"
	 "njålgge" N Pl Acc PxSg2
	 "njålgijdit" V IV Inf
	 "njålgijdit" V IV Imprt Pl2
"<njålgåstit>"
	 "njålggåt" V* IV Der1 Der/st V Imprt Pl2
	 "njålggåt" V* IV Der1 Der/st V Inf
"<njåludit>"
	 "njoallot" V* TV Der1 Der/u/a/åd V Inf
	 "njoallot" V* TV Der1 Der/u/a/åd V Imprt Pl2
"<njåmudit>"
	 "njoammot" V* IV Der1 Der/u/a/åd V Imprt Pl2
	 "njoammot" V* IV Der1 Der/u/a/åd V Inf
"<njåtsådit>"
	 "njåtsådit" V TV Inf
	 "njåtsådit" V TV Imprt Pl2
"<gahpadit>"
	 "gahppat" V* IV Der1 Der/u/a/åd V Inf
	 "gahpadit" V TV Inf
	 "gahppat" V* IV Der1 Der/u/a/åd V Imprt Pl2
	 "gahpadit" V TV Imprt Pl2
	 "gahppat" V* IV Der1 Der/d V Imprt Pl2
	 "gahppat" V* IV Der1 Der/d V Inf
"<njuolgudit>"
	 "njuolgudit" ?
"<njuohkásit>"
	 "njuohkásit" V IV Imprt Pl2
	 "njuohkásit" V IV Inf
"<njuohpat>"
	 "njuohppa" N Sg Acc PxSg2
	 "njuohppa" N Pl Nom PxSg2
	 "njuohpat" V TV Inf
	 "njuohppa" N Sg Gen PxSg2
"<njuolggadit>"
	 "njuolggat" A* Der2 Der/at Adv
	 "njuolggat" A Sg Gen PxSg2
	 "njuolggat" A Sg Nom PxSg2
	 "njuolggat" A Sg Acc PxSg2
"<njuolggadit>"
	 "njuolggat" A* Der2 Der/at Adv
	 "njuolggat" A Sg Gen PxSg2
	 "njuolggat" A Sg Nom PxSg2
	 "njuolggat" A Sg Acc PxSg2
"<njuolgadit>"
	 "njuolggat" V* IV Der1 Der/u/a/åd V Inf
	 "njuolggat" V* IV Der1 Der/d V Imprt Pl2
	 "njuolggat" V* IV Der1 Der/u/a/åd V Imprt Pl2
	 "njuolggat" V* IV Der1 Der/d V Inf
"<njuolgatjit>"
	 "njuolggat" V IV Sup
"<njuolgomujttalit>"
	 "njuolgomujttalit" ?
"<njuolggut>"
	 "njuolggat" V IV ImprtII Pl2
	 "njuolggat" V* IV Der/Pass V Inf
"<njuorranit>"
	 "njuorranit" V IV Inf
	 "njuorranit" V IV Imprt Pl2
"<njuosskadahttet>"
	 "njuosskadit" V* TV Der1 Der/ahtte V* Der3 Actor N Pl Nom PxSg2
	 "njuosskadit" V* TV Der1 Der/ahtte V Inf
"<njuosskadit>"
	 "njuosskadit" V TV Imprt Pl2
	 "njuosskadit" V TV Inf
"<njuoskadit>"
	 "njuosskat" V* IV Der1 Der/d V Inf
	 "njuosskat" V* IV Der1 Der/d V Imprt Pl2
	 "njuosskat" V* IV Der1 Der/u/a/åd V Inf
	 "njuosskat" V* IV Der1 Der/u/a/åd V Imprt Pl2
"<njuoskatjit>"
	 "njuosskat" V IV Sup
"<njuoskedit>"
	 "njuoskedit" ?
"<njuoskedit>"
	 "njuoskedit" ?
"<njuovadit>"
	 "njuovvat" V* TV Der1 Der/u/a/åd V Imprt Pl2
	 "njuovadit" V TV Inf
	 "njuovvat" V* TV Der1 Der/u/a/åd V Inf
	 "njuovvat" V* TV Der1 Der/d V Inf
	 "njuovadit" V TV Imprt Pl2
	 "njuovvat" V* TV Der1 Der/d V Imprt Pl2
"<njuovadit>"
	 "njuovvat" V* TV Der1 Der/u/a/åd V Imprt Pl2
	 "njuovadit" V TV Inf
	 "njuovvat" V* TV Der1 Der/u/a/åd V Inf
	 "njuovvat" V* TV Der1 Der/d V Inf
	 "njuovadit" V TV Imprt Pl2
	 "njuovvat" V* TV Der1 Der/d V Imprt Pl2
"<njuovvat>"
	 "njuovvat" V TV Inf
"<snjurgudit>"
	 "snjurggot" V* IV Der1 Der/u/a/åd V Imprt Pl2
	 "snjurgudit" V IV Imprt Pl2
	 "snjurggot" V* IV Der1 Der/u/a/åd V Inf
	 "snjurgudit" V IV Inf
"<snjurgádit>"
	 "snjurgádit" V IV Inf
	 "snjurgádit" V IV Imprt Pl2
"<njurggut>"
	 "njurgoj" N Sg Acc PxSg2
	 "njurggot" V* IV Der3 Actor N Sg Gen PxSg2
	 "njurggot" V* IV Der3 Actor N Sg Acc PxSg2
	 "njurgoj" N Pl Nom PxSg2
	 "njurggot" V* IV Der3 Actor N Sg Nom PxSg2
	 "njurggot" V IV ImprtII Pl2
	 "njurggot" V IV Imprt Pl2
	 "njurgoj" N Sg Gen PxSg2
	 "njurgoj" N Sg Nom PxSg2
"<njuvdadit>"
	 "njuvdadit" ?
"<njuvdestit>"
	 "njuvddet" V* TV Der1 Der/st V Imprt Pl2
	 "njuvddet" V* TV Der1 Der/st V Inf
	 "njuvdestit" V TV Imprt Pl2
	 "njuvdestit" V TV Inf
"<njuvddet>"
	 "njuvddet" V* TV Der3 Actor N Pl Nom PxSg2
	 "njuvddet" V TV Inf
"<njuvddásit>"
	 "njuvddet" V* TV Der3 Actor N Sg Ill PxSg2
"<njágadit>"
	 "njágadit" V TV Imprt Pl2
	 "njáhkat" V* IV Der1 Der/d V Inf
	 "njáhkat" V* IV Der1 Der/u/a/åd V Inf
	 "njágadit" V TV Inf
	 "njáhkat" V* IV Der1 Der/d V Imprt Pl2
	 "njáhkat" V* IV Der1 Der/u/a/åd V Imprt Pl2
"<njágádit>"
	 "njágádit" ?
"<njáhkalit>"
	 "njáhkat" V* IV Der1 Der/l V Imprt Pl2
	 "njáhkat" V* IV Der1 Der/l V Inf
	 "njáhkalit" V IV Imprt Pl2
	 "njáhkalit" V IV Inf
"<njálmmadit>"
	 "njálmmadit" ?
"<njálgijdit>"
	 "njálgijdit" V IV Imprt Pl2
	 "njálgijdit" V IV Inf
	 "njálgge" A Pl Acc PxSg2
"<njálggodit>"
	 "njálggodit" ?
"<njálggut>"
	 "njálggot" V* TV Der3 Actor N Sg Acc PxSg2
	 "njálggot" V TV ImprtII Pl2
	 "njálggot" V* TV Der3 Actor N Sg Nom PxSg2
	 "njálggot" V* TV Der3 Actor N Sg Gen PxSg2
	 "njálggot" V TV Imprt Pl2
"<njálmostit>"
	 "njálmostit" V IV Imprt Pl2
	 "njálmostit" V IV Inf
"<njámastit>"
	 "njámmat" V* TV Der1 Der/st V Imprt Pl2
	 "njámastit" V TV Inf
	 "njámmat" V* TV Der1 Der/st V Inf
	 "njámastit" V TV Imprt Pl2
"<njámmasit>"
	 "njámmasit" V IV Inf
	 "njámmasit" V IV Imprt Pl2
"<njámastit>"
	 "njámmat" V* TV Der1 Der/st V Imprt Pl2
	 "njámastit" V TV Inf
	 "njámmat" V* TV Der1 Der/st V Inf
	 "njámastit" V TV Imprt Pl2
"<njámmat>"
	 "njámmat" V TV Inf
"<njárbudit>"
	 "njárbbot" V* IV Der1 Der/u/a/åd V Imprt Pl2
	 "njárbbot" V* IV Der1 Der/u/a/åd V Inf
"<njárbbodit>"
	 "njárbbodit" V TV Imprt Pl2
	 "njárbbodit" V TV Inf
"<njárbbut>"
	 "njárbbot" V* IV Der3 Actor N Sg Gen PxSg2
	 "njárbbot" V IV ImprtII Pl2
	 "njárbbot" V* IV Der3 Actor N Sg Nom PxSg2
	 "njárbbot" V* IV Der3 Actor N Sg Acc PxSg2
	 "njárbbot" V IV Imprt Pl2
"<njávgedit>"
	 "njávgget" V* IV Der1 Der/d V Inf
	 "njávgget" V* IV Der1 Der/d V Imprt Pl2
"<njávgádit>"
	 "njávgádit" ?
"<njávggut>"
	 "njávggot" V* TV Der3 Actor N Sg Nom PxSg2
	 "njávggot" V* TV Der3 Actor N Sg Gen PxSg2
	 "njávggot" V TV Imprt Pl2
	 "njávgget" V IV ImprtII Pl2
	 "njávggot" V* TV Der3 Actor N Sg Acc PxSg2
	 "njávgget" V* IV Der/Pass V Inf
	 "njávggot" V TV ImprtII Pl2
"<njávkkat>"
	 "njávkkat" V TV Inf
"<njávkadit>"
	 "njávkkat" V* TV Der1 Der/u/a/åd V Inf
	 "njávkkat" V* TV Der1 Der/d V Imprt Pl2
	 "njávkkat" V* TV Der1 Der/u/a/åd V Imprt Pl2
	 "njávkadit" V TV Imprt Pl2
	 "njávkkat" V* TV Der1 Der/d V Inf
	 "njávkadit" V TV Inf
"<njávkastit>"
	 "njávkkat" V* TV Der1 Der/st V Imprt Pl2
	 "njávkkat" V* TV Der1 Der/st V Inf
	 "njávkastit" V TV Imprt Pl2
	 "njávkastit" V TV Inf
"<njátsodit>"
	 "njátsodit" V IV Inf
"<noajdástit>"
	 "noajdástit" ?
"<noajddut>"
	 "noajddot" V TV ImprtII Pl2
	 "noajddot" V* TV Der3 Actor N Sg Gen PxSg2
	 "noajddot" V* TV Der3 Actor N Sg Acc PxSg2
	 "noajddot" V TV Imprt Pl2
	 "noajddot" V* TV Der3 Actor N Sg Nom PxSg2
"<noadodit>"
	 "noadodit" V TV Imprt Pl2
	 "noadodit" V TV Inf
"<noaddádit>"
	 "noaddádit" V TV Inf
	 "noaddádit" V TV Imprt Pl2
"<någådit>"
	 "nåhkåt" V* IV Der1 Der/d V Inf
	 "nåhkåt" V* IV Der1 Der/u/a/åd V Inf
	 "nåhkåt" V* IV Der1 Der/u/a/åd V Imprt Pl2
	 "nåhkåt" V* IV Der1 Der/d V Imprt Pl2
"<nåhkådit>"
	 "nåhkkåt" V* IV Der1 Der/d V Inf
	 "nåhkkåt" V* IV Der1 Der/d V Imprt Pl2
	 "nåhkkåt" V* IV Der1 Der/u/a/åd V Imprt Pl2
	 "nåhkådit" V TV Inf
	 "nåhkkåt" V* IV Der1 Der/u/a/åd V Inf
	 "nåhkådit" V TV Imprt Pl2
"<nåhkåstit>"
	 "nåhkåstit" V IV Inf
	 "nåhkkåt" V* IV Der1 Der/st V Inf
	 "nåhkåstit" V IV Imprt Pl2
	 "nåhkkåt" V* IV Der1 Der/st V Imprt Pl2
"<nåhkkut>"
	 "nåhkkåt" V* IV Der/Pass V Inf
	 "nåhkåt" V* IV Der/Pass V Inf
	 "nåhkkut" V* IV Der1 Der/d V Ind Prs Sg3
	 "nåhkkåt" V IV ImprtII Pl2
	 "nåhkkut" V IV Inf
"<oaddádit>"
	 "oaddádit" V TV Imprt Pl2
	 "oaddát" V* IV Der1 Der/d V Imprt Pl2
	 "oaddádit" V TV Inf
	 "oaddát" V* IV Der1 Der/d V Inf
"<nåjdutjit>"
	 "noajddot" V TV Sup
"<nomadiserit>"
	 "nomadiserit" V* IV Der1 Der/d V Ind Prs Sg3
	 "nomadiserit" V IV Inf
"<nominerit>"
	 "nominerit" V* TV Der1 Der/d V Ind Prs Sg3
	 "nominerit" V TV Inf
"<nonchalerit>"
	 "nonchalerit" V IV Inf
	 "nonchalerit" V* IV Der1 Der/d V Ind Prs Sg3
"<nåråstit>"
	 "nårråt" V* TV Der1 Der/st V Inf
	 "nårråt" V* TV Der1 Der/st V Imprt Pl2
"<nårddådit>"
	 "nårddådit" V TV Imprt Pl2
	 "nårddådit" V TV Inf
"<nårddåsit>"
	 "nårddåsit" ?
"<nårddåt>"
	 "nårddåt" V TV Inf
	 "nårddådit" V TV Ind Prs Sg3
"<nårdådit>"
	 "nårddåt" V* TV Der1 Der/u/a/åd V Imprt Pl2
	 "nårddåt" V* TV Der1 Der/u/a/åd V Inf
	 "nårdådit" V TV Imprt Pl2
	 "nårddåt" V* TV Der1 Der/d V Inf
	 "nårdådit" V TV Inf
	 "nårddåt" V* TV Der1 Der/d V Imprt Pl2
"<nårdådit>"
	 "nårddåt" V* TV Der1 Der/u/a/åd V Imprt Pl2
	 "nårddåt" V* TV Der1 Der/u/a/åd V Inf
	 "nårdådit" V TV Imprt Pl2
	 "nårddåt" V* TV Der1 Der/d V Inf
	 "nårdådit" V TV Inf
	 "nårddåt" V* TV Der1 Der/d V Imprt Pl2
"<nårdåstit>"
	 "nårddåt" V* TV Der1 Der/st V Imprt Pl2
	 "nårddåt" V* TV Der1 Der/st V Inf
"<normaliserit>"
	 "normaliserit" V* TV Der1 Der/d V Ind Prs Sg3
	 "normaliserit" V TV Inf
"<nårråt>"
	 "nårråt" V TV Inf
"<nåskedit>"
	 "nåskedit" V IV Imprt Pl2
	 "nåskedit" V IV Inf
"<noterit>"
	 "noterit" V* TV Der1 Der/d V Ind Prs Sg3
	 "noterit" V TV Inf
"<notifiserit>"
	 "notifiserit" V TV Inf
	 "notifiserit" V* TV Der1 Der/d V Ind Prs Sg3
"<nuktalit>"
	 "nuktalit" V TV Inf
	 "nuktalit" V TV Imprt Pl2
"<nummererit>"
	 "nummererit" V* TV Der1 Der/d V Ind Prs Sg3
	 "nummererit" V TV Inf
"<nuoladit>"
	 "nuollat" V* TV Der1 Der/d V Imprt Pl2
	 "nuollat" V* TV Der1 Der/u/a/åd V Imprt Pl2
	 "nuollat" V* TV Der1 Der/d V Inf
	 "nuollat" V* TV Der1 Der/u/a/åd V Inf
	 "nuoladit" V IV Inf
	 "nuoladit" V IV Imprt Pl2
"<nuoladit>"
	 "nuollat" V* TV Der1 Der/d V Imprt Pl2
	 "nuollat" V* TV Der1 Der/u/a/åd V Imprt Pl2
	 "nuollat" V* TV Der1 Der/d V Inf
	 "nuollat" V* TV Der1 Der/u/a/åd V Inf
	 "nuoladit" V IV Inf
	 "nuoladit" V IV Imprt Pl2
"<nuollasit>"
	 "nuollasit" V IV Imprt Pl2
	 "nuollasit" V IV Inf
"<nuollat>"
	 "nuollat" V TV Inf
"<nuollodit>"
	 "nuollodit" ?
"<nuoskedit>"
	 "nuoskedit" V TV Imprt Pl2
	 "nuoskedit" V TV Inf
"<nuppástit>"
	 "nuppástit" V TV Inf
	 "nuppástit" V TV Imprt Pl2
"<nuppástuhttet>"
	 "nuppástit" V* TV Der1 Der/Pass Der2 Der/duhtte V Inf
	 "nuppástuhttet" V TV Inf
	 "nuppástit" V* TV Der1 Der/Pass Der2 Der/duhtte V* Der3 Actor N Pl Nom PxSg2
	 "nuppástuhttet" V* TV Der3 Actor N Pl Nom PxSg2
"<nyanserit>"
	 "nyanserit" V TV Inf
	 "nyanserit" V* TV Der1 Der/d V Ind Prs Sg3
"<náberdit>"
	 "náberdit" V TV Inf
	 "náberdit" V TV Imprt Pl2
"<náberdit>"
	 "náberdit" V TV Inf
	 "náberdit" V TV Imprt Pl2
"<nádjat>"
	 "nádjat" V TV Inf
"<náladit>"
	 "nállat" V* TV Der1 Der/d V Inf
	 "nállat" V* TV Der1 Der/u/a/åd V Inf
	 "nállat" V* TV Der1 Der/d V Imprt Pl2
	 "nállat" V* TV Der1 Der/u/a/åd V Imprt Pl2
"<nállat>"
	 "nállat" V TV Inf
"<návdadit>"
	 "návddat" V* IV Der1 Der/u/a/åd V Imprt Pl2
	 "návddat" V* IV Der1 Der/d V Inf
	 "návddat" V* IV Der1 Der/u/a/åd V Inf
	 "návddat" V* IV Der1 Der/d V Imprt Pl2
"<návdatjit>"
	 "návddat" V IV Sup
"<návddut>"
	 "návddat" V IV ImprtII Pl2
	 "návddat" V* IV Der/Pass V Inf
"<návrodit>"
	 "návrodit" V TV Imprt Pl2
	 "návrodit" V TV Inf
"<nádudit>"
	 "nádot" V* TV Der1 Der/u/a/åd V Imprt Pl2
	 "nádot" V* TV Der1 Der/u/a/åd V Inf
"<nádostit>"
	 "nádot" V* TV Der1 Der/st V Imprt Pl2
	 "nádot" V* TV Der1 Der/st V Inf
"<nahtadit>"
	 "nahtadit" V TV Inf
	 "nahtadit" V TV Imprt Pl2
"<navddadit>"
	 "navddadit" V TV Imprt Pl2
	 "navddadit" V TV Inf
"<náddut>"
	 "nádot" V* TV Der3 Actor N Sg Gen PxSg2
	 "nádot" V* TV Der3 Actor N Sg Nom PxSg2
	 "nádot" V* TV Der3 Actor N Sg Acc PxSg2
"<nøytraliserit>"
	 "nøytraliserit" V* TV Der1 Der/d V Ind Prs Sg3
	 "nøytraliserit" V TV Inf
"<oadjodit>"
	 "oadjodit" V TV Inf
	 "oadjodit" V TV Imprt Pl2
"<oaggut>"
	 "oaggot" V* TV Der3 Actor N Sg Gen PxSg2
	 "oaggot" V* TV Der3 Actor N Sg Acc PxSg2
	 "oaggot" V TV ImprtII Pl2
	 "oaggot" V TV Imprt Pl2
	 "oaggot" V* TV Der3 Actor N Sg Nom PxSg2
"<oagodit>"
	 "oahkot" V* IV Der1 Der/d V Inf
	 "oagodit" V TV Inf
	 "oahkot" V* IV Der1 Der/d V Imprt Pl2
	 "oagodit" V TV Imprt Pl2
"<oadjodit>"
	 "oadjodit" V TV Inf
	 "oadjodit" V TV Imprt Pl2
"<oahkolit>"
	 "oahkot" V* IV Der1 Der/l V Imprt Pl2
	 "oahkot" V* IV Der1 Der/l V Inf
"<åhpadit>"
	 "åhpadit" V TV Imprt Pl2
	 "oahppat" V* TV Der1 Der/d V Imprt Pl2
	 "åhpadit" V TV Inf
	 "oahppat" V* TV Der1 Der/u/a/åd V Imprt Pl2
	 "oahppat" V* TV Der1 Der/u/a/åd V Inf
	 "oahppat" V* TV Der1 Der/d V Inf
"<åhpadit>"
	 "åhpadit" V TV Imprt Pl2
	 "oahppat" V* TV Der1 Der/d V Imprt Pl2
	 "åhpadit" V TV Inf
	 "oahppat" V* TV Der1 Der/u/a/åd V Imprt Pl2
	 "oahppat" V* TV Der1 Der/u/a/åd V Inf
	 "oahppat" V* TV Der1 Der/d V Inf
"<oahpestit>"
	 "oahpestit" V TV Inf
	 "oahpestit" V TV Imprt Pl2
"<oahppat>"
	 "oahppa" N Sg Nom PxSg2
	 "oahppat" V TV Inf
"<oahpásmuhttet>"
	 "oahpásmuhttet" V TV Inf
	 "oahpásmuhttet" V* TV Der3 Actor N Pl Nom PxSg2
"<vuojnnalit>"
	 "vuojnnalit" V IV Inf
	 "vuojnnalit" V IV Imprt Pl2
"<vuojnnet>"
	 "vuojnnet" V TV Inf
	 "vuojnnet" V* TV Der3 Actor N Pl Nom PxSg2
"<vuojnatjit>"
	 "vuojnatjit" ?
"<vuojnedit>"
	 "vuojnnet" V* TV Der1 Der/d V Imprt Pl2
	 "vuojnnet" V* TV Der1 Der/d V Inf
"<oajodit>"
	 "oadjot" V* IV Der1 Der/d V Imprt Pl2
	 "oadjot" V* IV Der1 Der/d V Inf
"<oajvvadit>"
	 "oajvvadit" V TV Inf
	 "oajvvadit" V TV Imprt Pl2
"<åjvadit>"
	 "åjvadit" V TV Imprt Pl2
	 "åjvadit" V TV Inf
"<árvvedit>"
	 "árvvedit" V TV Inf
	 "árvvedit" V TV Imprt Pl2
"<oakkostit>"
	 "oaggot" V* TV Der1 Der/st V Inf
	 "oaggot" V* TV Der1 Der/st V Imprt Pl2
"<oakkostit>"
	 "oaggot" V* TV Der1 Der/st V Inf
	 "oaggot" V* TV Der1 Der/st V Imprt Pl2
"<oakkodit>"
	 "oaggot" V* TV Der1 Der/d V Imprt Pl2
	 "oaggot" V* TV Der1 Der/d V Inf
"<alodit>"
	 "alodit" V TV Inf
	 "alodit" V TV Imprt Pl2
	 "allot" V* IV Der1 Der/d V Imprt Pl2
	 "allot" V* IV Der1 Der/d V Inf
"<oalestit>"
	 "oalle" N Sg Ela PxSg2
"<goalestit>"
	 "goalle" N Sg Ela PxSg2
"<oallut>"
	 "oallot" V* TV Der3 Actor N Sg Gen PxSg2
	 "oallot" V* TV Der3 Actor N Sg Acc PxSg2
	 "oallot" V* TV Der3 Actor N Sg Nom PxSg2
"<oallásit>"
	 "oalle" N Sg Ill PxSg2
"<åmastit>"
	 "åmastit" V TV Inf
	 "åmastit" V TV Imprt Pl2
"<oabmástit>"
	 "oabmástit" ?
"<oamásmit>"
	 "oamásmit" ?
"<oanedit>"
	 "oanedit" V TV Inf
	 "oanedit" V TV Imprt Pl2
"<oasestit>"
	 "oasestit" V IV Inf
	 "oasse" N Sg Ela PxSg2
	 "oasestit" V IV Imprt Pl2
"<oasseruhtadit>"
	 "oasse#ruhtadit" V TV Imprt Pl2
	 "oasse#ruhtadit" V TV Inf
"<oassálasstet>"
	 "oassálasstet" V* IV Der3 Actor N Pl Nom PxSg2
	 "oassálasste" N Pl Nom PxSg2
	 "oassálasstet" V IV Inf
"<oasstalit>"
	 "oasstalit" ?
"<oasstet>"
	 "oasste" N Pl Nom PxSg2
	 "oasstet" V TV Inf
	 "oasstet" V* TV Der3 Actor N Pl Nom PxSg2
"<åstatjit>"
	 "åstatjit" V TV Imprt Pl2
	 "åstatjit" V TV Inf
"<oastestit>"
	 "oasstet" V* TV Der1 Der/st V Inf
	 "oasstet" V* TV Der1 Der/st V Imprt Pl2
"<oastedit>"
	 "oasstet" V* TV Der1 Der/d V Inf
	 "oasstet" V* TV Der1 Der/d V Imprt Pl2
"<oastestit>"
	 "oasstet" V* TV Der1 Der/st V Inf
	 "oasstet" V* TV Der1 Der/st V Imprt Pl2
"<oatsestit>"
	 "oahtse" N Sg Ela PxSg2
"<ådatjit>"
	 "ådatjit" V IV Imprt Pl2
	 "ådatjit" V IV Inf
"<oadestit>"
	 "oadet" V* IV Der1 Der/st V Inf
	 "oadestit" V IV Imprt Pl2
	 "oadet" V* IV Der1 Der/st V Imprt Pl2
	 "oadestit" V IV Inf
"<oadestuvvat>"
	 "oadestit" V* IV Der1 Der/Pass V Inf
"<oadedit>"
	 "oadet" V* IV Der1 Der/d V Inf
	 "oadet" V* IV Der1 Der/d V Imprt Pl2
"<oattjodit>"
	 "oadtjot" V* TV Der1 Der/d V Imprt Pl2
	 "oadtjot" V* TV Der1 Der/d V Inf
"<oattjostit>"
	 "oadtjot" V* TV Der1 Der/st V Inf
	 "oadtjot" V* TV Der1 Der/st V Imprt Pl2
"<oadtjot>"
	 "oadtjot" V TV Inf
	 "oadtjot" V* TV Der3 Actor N Pl Nom PxSg2
"<oaddádit>"
	 "oaddádit" V TV Imprt Pl2
	 "oaddát" V* IV Der1 Der/d V Imprt Pl2
	 "oaddádit" V TV Inf
	 "oaddát" V* IV Der1 Der/d V Inf
"<oaddát>"
	 "oaddát" V IV Inf
	 "oadde" N Sg Nom PxSg2
	 "oadet" V* IV Der3 Actor N Sg Gen PxSg2
	 "oadde" N Sg Gen PxSg2
	 "oadde" N Sg Acc PxSg2
	 "oadet" V* IV Der3 Actor N Sg Nom PxSg2
	 "oaddát" V* IV Der1 Der/d V Ind Prs Sg3
	 "oaddádit" V TV Ind Prs Sg3
	 "oadet" V* IV Der3 Actor N Sg Acc PxSg2
"<obducerit>"
	 "obducerit" V* TV Der1 Der/d V Ind Prs Sg3
	 "obducerit" V TV Inf
"<obduserit>"
	 "obduserit" V* TV Der1 Der/d V Ind Prs Sg3
	 "obduserit" V TV Inf
"<objektiverit>"
	 "objektiverit" V* TV Der1 Der/d V Ind Prs Sg3
	 "objektiverit" V TV Inf
"<observerit>"
	 "observerit" V* TV Der1 Der/d V Ind Prs Sg3
	 "observerit" V TV Inf
"<obstruerit>"
	 "obstruerit" V* TV Der1 Der/d V Ind Prs Sg3
	 "obstruerit" V TV Inf
"<ockulterit>"
	 "ockulterit" V IV Inf
	 "ockulterit" V* IV Der1 Der/d V Ind Prs Sg3
"<ockuperit>"
	 "ockuperit" V TV Inf
	 "ockuperit" V* TV Der1 Der/d V Ind Prs Sg3
"<offererit>"
	 "offererit" V TV Inf
	 "offererit" V* TV Der1 Der/d V Ind Prs Sg3
"<ågudit>"
	 "oahkot" V* IV Der1 Der/u/a/åd V Inf
	 "oahkot" V* IV Der1 Der/u/a/åd V Imprt Pl2
"<åhtsålit>"
	 "åhtsåt" V* TV Der1 Der/l V Imprt Pl2
	 "åhtsålit" V TV Imprt Pl2
	 "åhtsålit" V TV Inf
	 "åhtsåt" V* TV Der1 Der/l V Inf
"<åhtsåt>"
	 "åhtså" N Sg Nom PxSg2
	 "åhtsåt" V TV Inf
"<åjddet>"
	 "åjddet" V* TV Der3 Actor N Pl Nom PxSg2
	 "åjddet" V TV Inf
"<vuojnnustit>"
	 "vuojnnut" V* IV Der1 Der/st V Inf
	 "vuojnnut" V* IV Der1 Der/st V Imprt Pl2
"<åkkudit>"
	 "oaggot" V* TV Der1 Der/u/a/åd V Imprt Pl2
	 "oaggot" V* TV Der1 Der/u/a/åd V Inf
"<okkulterit>"
	 "okkulterit" V IV Inf
	 "okkulterit" V* IV Der1 Der/d V Ind Prs Sg3
"<okkuperit>"
	 "okkuperit" V TV Inf
	 "okkuperit" V* TV Der1 Der/d V Ind Prs Sg3
"<oksiderit>"
	 "oksiderit" V TV Inf
	 "oksiderit" V* TV Der1 Der/d V Ind Prs Sg3
"<oksyderit>"
	 "oksyderit" V IV Inf
	 "oksyderit" V* IV Der1 Der/d V Ind Prs Sg3
"<sjierridit>"
	 "sjierridit" V TV Inf
	 "sjierridit" V TV Imprt Pl2
"<sjierristit>"
	 "sjierristit" V IV Inf
	 "sjierrit" V* IV Der1 Der/st V Inf
"<åktijvásstedit>"
	 "åktijvásstedit" ?
"<okulerit>"
	 "okulerit" V* IV Der1 Der/d V Ind Prs Sg3
	 "okulerit" V IV Inf
"<åledit>"
	 "åledit" V TV Imprt Pl2
	 "ållet" V* IV Der1 Der/d V Imprt Pl2
	 "ållet" V* IV Der1 Der/d V Inf
	 "åledit" V TV Inf
"<ålgodit>"
	 "ålgodit" V TV Imprt Pl2
	 "ålgodit" V TV Inf
"<ålggunit>"
	 "ålggunit" V IV Inf
	 "ålggunit" V IV Imprt Pl2
"<ållidit>"
	 "ållidit" V TV Imprt Pl2
	 "ållit" V* TV Der1 Der/d V Inf
	 "ållit" V* TV Der1 Der/d V Imprt Pl2
	 "ållit" V* IV Der1 Der/d V Imprt Pl2
	 "ållit" V* IV Der1 Der/d V Inf
	 "ållidit" V TV Inf
"<ållet>"
	 "ållet" V* IV Der3 Actor N Pl Nom PxSg2
	 "ållet" V IV Inf
"<ållistit>"
	 "ållit" V* TV Der1 Der/st V Imprt Pl2
	 "ållit" V* IV Der1 Der/st V Imprt Pl2
	 "ållit" V* IV Der1 Der/st V Inf
	 "ållit" V* TV Der1 Der/st V Inf
"<ållåsit>"
	 "ålles" A Sg Acc PxSg2
	 "ållåsit" Adv
	 "ålles" A Sg Nom PxSg2
	 "ålles" A Sg Gen PxSg2
	 "ållet" V* IV Der3 Actor N Sg Ill PxSg2
	 "ålles" A* Der2 Der/at Adv
"<ålutjit>"
	 "oallot" V TV Sup
"<ålådit>"
	 "ålådit" ?
"<onanerit>"
	 "onanerit" V* IV Der1 Der/d V Ind Prs Sg3
	 "onanerit" V IV Inf
"<ondulerit>"
	 "ondulerit" V TV Inf
	 "ondulerit" V* TV Der1 Der/d V Ind Prs Sg3
"<opalescerit>"
	 "opalescerit" V* TV Der1 Der/d V Ind Prs Sg3
	 "opalescerit" V TV Inf
"<opaliserit>"
	 "opaliserit" V* TV Der1 Der/d V Ind Prs Sg3
	 "opaliserit" V TV Inf
"<operasjonaliserit>"
	 "operasjonaliserit" V TV Inf
	 "operasjonaliserit" V* TV Der1 Der/d V Ind Prs Sg3
"<operationaliserit>"
	 "operationaliserit" V* TV Der1 Der/d V Ind Prs Sg3
	 "operationaliserit" V TV Inf
"<operasjonaliserit>"
	 "operasjonaliserit" V TV Inf
	 "operasjonaliserit" V* TV Der1 Der/d V Ind Prs Sg3
"<opterit>"
	 "opterit" V IV Inf
	 "opterit" V* IV Der1 Der/d V Ind Prs Sg3
"<optimaliserit>"
	 "optimaliserit" V* TV Der1 Der/d V Ind Prs Sg3
	 "optimaliserit" V TV Inf
"<optimerit>"
	 "optimerit" V* TV Der1 Der/d V Ind Prs Sg3
	 "optimerit" V TV Inf
"<ordinerit>"
	 "ordinerit" V* TV Der1 Der/d V Ind Prs Sg3
	 "ordinerit" V TV Inf
"<oarnnidit>"
	 "oarnnidit" ?
"<organiserit>"
	 "organiserit" V TV Inf
	 "organiserit" V* TV Der1 Der/d V Ind Prs Sg3
"<orienterit>"
	 "orienterit" V* TV Der1 Der/d V Ind Prs Sg3
	 "orienterit" V TV Inf
"<orkestrerit>"
	 "orkestrerit" V TV Inf
	 "orkestrerit" V* TV Der1 Der/d V Ind Prs Sg3
"<ornamenterit>"
	 "ornamenterit" V TV Inf
	 "ornamenterit" V* TV Der1 Der/d V Ind Prs Sg3
"<årudit>"
	 "årudit" V IV Inf
	 "årrot" V* IV Der1 Der/u/a/åd V Inf
	 "årudit" V IV Imprt Pl2
	 "årrot" V* IV Der1 Der/u/a/åd V Imprt Pl2
"<årrustit>"
	 "årrut" V* IV Der1 Der/st V Imprt Pl2
	 "årrut" V* IV Der1 Der/st V Inf
"<årrut>"
	 "årrot" V IV Imprt Pl2
	 "årrot" V* IV Der3 Actor N Sg Nom PxSg2
	 "årrot" V IV ImprtII Pl2
	 "årrut" V* IV Der1 Der/d V Ind Prs Sg3
	 "årro" N Sg Gen PxSg2
	 "årro" N Sg Acc PxSg2
	 "årrot" V* IV Der3 Actor N Sg Acc PxSg2
	 "årro" N Sg Nom PxSg2
	 "årrot" V* IV Der3 Actor N Sg Gen PxSg2
	 "årrut" V IV Inf
"<årrot>"
	 "årro" N Pl Nom PxSg2
	 "årrot" V IV Inf
	 "årrot" V* IV Der3 Actor N Pl Nom PxSg2
"<årostit>"
	 "årro" N Sg Ela PxSg2
	 "årrot" V* IV Der1 Der/st V Inf
	 "årrot" V* IV Der1 Der/st V Imprt Pl2
"<oscillerit>"
	 "oscillerit" V IV Inf
	 "oscillerit" V* IV Der1 Der/d V Ind Prs Sg3
"<åskeldit>"
	 "åskeldit" V TV Imprt Pl2
	 "åskeldit" V TV Inf
"<åsskolit>"
	 "åsskot" V* IV Der1 Der/l V Imprt Pl2
	 "åsskot" V* IV Der1 Der/l V Inf
"<åsskut>"
	 "åsskot" V IV ImprtII Pl2
	 "åsskot" V* IV Der3 Actor N Sg Nom PxSg2
	 "åsskot" V* IV Der3 Actor N Sg Gen PxSg2
	 "åssko" N Sg Nom PxSg2
	 "åsskot" V IV Imprt Pl2
	 "åsskot" V* IV Der3 Actor N Sg Acc PxSg2
"<goavsodit>"
	 "goavsodit" ?
"<åvdåstit>"
	 "åvdåstit" V TV Inf
	 "åvdås" Po PxSg2
	 "åvdåstit" V TV Imprt Pl2
"<åvdåsvásstedit>"
	 "åvdås#vásstedit" V TV Inf
	 "åvdås#vásstedit" V TV Imprt Pl2
"<ådåstahttet>"
	 "ådåstit" V* TV Der1 Der/ahtte V* Der3 Actor N Pl Nom PxSg2
	 "ådåstit" V* TV Der1 Der/ahtte V Inf
"<åvdedit>"
	 "åvdedit" V TV Imprt Pl2
	 "åvdedit" V TV Inf
"<åvdutjit>"
	 "oavddo" N* Der1 Der/Dimin N Sg Nom PxSg2
	 "oavddo" N* Der1 Der/Dimin N Sg Gen PxSg2
	 "oavddo" N* Der1 Der/Dimin N Sg Acc PxSg2
	 "oavddot" V TV Sup
"<ådåstahttet>"
	 "ådåstit" V* TV Der1 Der/ahtte V* Der3 Actor N Pl Nom PxSg2
	 "ådåstit" V* TV Der1 Der/ahtte V Inf
"<åvddidit>"
	 "åvddidit" ?
"<åvddånahttet>"
	 "åvddånahttet" V* TV Der3 Actor N Pl Nom PxSg2
	 "åvddånahttet" V TV Inf
"<åvddånit>"
	 "åvddånit" V IV Inf
	 "åvddånit" V IV Imprt Pl2
"<åvtåjdit>"
	 "åvtåjdit" ?
"<aktiduvvat>"
	 "aktiduvvat" V IV Inf
	 "aktidit" V* TV Der1 Der/Pass V Inf
"<oxiderit>"
	 "oxiderit" V* TV Der1 Der/d V Ind Prs Sg3
	 "oxiderit" V TV Inf
"<åtsådit>"
	 "åhtsåt" V* TV Der1 Der/u/a/åd V Inf
	 "åhtsåt" V* TV Der1 Der/d V Inf
	 "åhtsåt" V* TV Der1 Der/u/a/åd V Imprt Pl2
	 "åtsådit" V TV Imprt Pl2
	 "åtsådit" V TV Inf
	 "åhtsåt" V* TV Der1 Der/d V Imprt Pl2
"<ådåstit>"
	 "ådåstit" V TV Inf
	 "ådåstit" V TV Imprt Pl2
"<ådåsmahttet>"
	 "ådåsmahttet" V* TV Der3 Actor N Pl Nom PxSg2
	 "ådåsmahttet" V TV Inf
"<ådåstit>"
	 "ådåstit" V TV Inf
	 "ådåstit" V TV Imprt Pl2
"<ådåstit>"
	 "ådåstit" V TV Inf
	 "ådåstit" V TV Imprt Pl2
"<ådåstuhttet>"
	 "ådåstuhttet" V TV Inf
	 "ådåstit" V* TV Der1 Der/Pass Der2 Der/duhtte V* Der3 Actor N Pl Nom PxSg2
	 "ådåstit" V* TV Der1 Der/Pass Der2 Der/duhtte V Inf
	 "ådåstuhttet" V* TV Der3 Actor N Pl Nom PxSg2
"<ådåtjit>"
	 "ådåtjit" ?
"<åtjuldit>"
	 "åtjuldit" ?
"<guoddudit>"
	 "guoddut" V* IV Der1 Der/d V Inf
	 "guoddut" V* IV Der1 Der/d V Imprt Pl2
"<åttjudit>"
	 "oadtjot" V* TV Der1 Der/u/a/åd V Inf
	 "oadtjot" V* TV Der1 Der/u/a/åd V Imprt Pl2
	 "åttjudit" V TV Inf
	 "åttjudit" V TV Imprt Pl2
"<pacificerit>"
	 "pacificerit" V TV Inf
	 "pacificerit" V* TV Der1 Der/d V Ind Prs Sg3
"<paginerit>"
	 "paginerit" V* TV Der1 Der/d V Ind Prs Sg3
	 "paginerit" V TV Inf
"<palataliserit>"
	 "palataliserit" V* TV Der1 Der/d V Ind Prs Sg3
	 "palataliserit" V TV Inf
"<palleterit>"
	 "palleterit" V* TV Der1 Der/d V Ind Prs Sg3
	 "palleterit" V TV Inf
"<palperit>"
	 "palperit" V TV Inf
	 "palperit" V* TV Der1 Der/d V Ind Prs Sg3
"<panegyrerit>"
	 "panegyrerit" V TV Inf
	 "panegyrerit" V* TV Der1 Der/d V Ind Prs Sg3
"<panerit>"
	 "panerit" V TV Inf
	 "panerit" V* TV Der1 Der/d V Ind Prs Sg3
"<panorerit>"
	 "panorerit" V* TV Der1 Der/d V Ind Prs Sg3
	 "panorerit" V TV Inf
"<paraderit>"
	 "paraderit" V* IV Der1 Der/d V Ind Prs Sg3
	 "paraderit" V IV Inf
"<paraferit>"
	 "paraferit" V TV Inf
	 "paraferit" V* TV Der1 Der/d V Ind Prs Sg3
"<parafinerit>"
	 "parafinerit" V* TV Der1 Der/d V Ind Prs Sg3
	 "parafinerit" V TV Inf
"<parafraserit>"
	 "parafraserit" V TV Inf
	 "parafraserit" V* TV Der1 Der/d V Ind Prs Sg3
"<paragraferit>"
	 "paragraferit" V* TV Der1 Der/d V Ind Prs Sg3
	 "paragraferit" V TV Inf
"<parallelliserit>"
	 "parallelliserit" V TV Inf
	 "parallelliserit" V* TV Der1 Der/d V Ind Prs Sg3
"<paralyserit>"
	 "paralyserit" V TV Inf
	 "paralyserit" V* TV Der1 Der/d V Ind Prs Sg3
"<parasitterit>"
	 "parasitterit" V TV Inf
	 "parasitterit" V* TV Der1 Der/d V Ind Prs Sg3
"<parcellerit>"
	 "parcellerit" V TV Inf
	 "parcellerit" V* TV Der1 Der/d V Ind Prs Sg3
"<parerit>"
	 "parerit" V* TV Der1 Der/d V Ind Prs Sg3
	 "parerit" V TV Inf
"<parfymerit>"
	 "parfymerit" V TV Inf
	 "parfymerit" V* TV Der1 Der/d V Ind Prs Sg3
"<parkerit>"
	 "parkerit" V TV Inf
	 "parkerit" V* TV Der1 Der/d V Ind Prs Sg3
"<parlamenterit>"
	 "parlamenterit" V* TV Der1 Der/d V Ind Prs Sg3
	 "parlamenterit" V TV Inf
"<parlerit>"
	 "parlerit" V TV Inf
	 "parlerit" V* TV Der1 Der/d V Ind Prs Sg3
"<parodierit>"
	 "parodierit" V* TV Der1 Der/d V Ind Prs Sg3
	 "parodierit" V TV Inf
"<parsellerit>"
	 "parsellerit" V* TV Der1 Der/d V Ind Prs Sg3
	 "parsellerit" V TV Inf
"<parterit>"
	 "parterit" V TV Inf
	 "parterit" V* TV Der1 Der/d V Ind Prs Sg3
"<participerit>"
	 "participerit" V* TV Der1 Der/d V Ind Prs Sg3
	 "participerit" V TV Inf
"<partisiperit>"
	 "partisiperit" V TV Inf
	 "partisiperit" V* TV Der1 Der/d V Ind Prs Sg3
"<pasifiserit>"
	 "pasifiserit" V* TV Der1 Der/d V Ind Prs Sg3
	 "pasifiserit" V TV Inf
"<passerit>"
	 "passerit" V TV Inf
	 "passerit" V* TV Der1 Der/d V Ind Prs Sg3
"<passiverit>"
	 "passiverit" V* TV Der1 Der/d V Ind Prs Sg3
	 "passiverit" V TV Inf
"<passiviserit>"
	 "passiviserit" V* TV Der1 Der/d V Ind Prs Sg3
	 "passiviserit" V TV Inf
"<pasteuriserit>"
	 "pasteuriserit" V* TV Der1 Der/d V Ind Prs Sg3
	 "pasteuriserit" V TV Inf
"<pastöriserit>"
	 "pastöriserit" V* TV Der1 Der/d V Ind Prs Sg3
	 "pastöriserit" V TV Inf
"<patenterit>"
	 "patenterit" V TV Inf
	 "patenterit" V* TV Der1 Der/d V Ind Prs Sg3
"<patinerit>"
	 "patinerit" V* TV Der1 Der/d V Ind Prs Sg3
	 "patinerit" V TV Inf
"<patroniserit>"
	 "patroniserit" V TV Inf
	 "patroniserit" V* TV Der1 Der/d V Ind Prs Sg3
"<patruljerit>"
	 "patruljerit" V TV Inf
	 "patruljerit" V* TV Der1 Der/d V Ind Prs Sg3
"<pauserit>"
	 "pauserit" V IV Inf
	 "pauserit" V* IV Der1 Der/d V Ind Prs Sg3
"<pelleterit>"
	 "pelleterit" V* TV Der1 Der/d V Ind Prs Sg3
	 "pelleterit" V TV Inf
"<penetrerit>"
	 "penetrerit" V TV Inf
	 "penetrerit" V* TV Der1 Der/d V Ind Prs Sg3
"<pensionerit>"
	 "pensionerit" V* TV Der1 Der/d V Ind Prs Sg3
	 "pensionerit" V TV Inf
"<pensjonerit>"
	 "pensjonerit" V TV Inf
	 "pensjonerit" V* TV Der1 Der/d V Ind Prs Sg3
"<pensjonerit>"
	 "pensjonerit" V TV Inf
	 "pensjonerit" V* TV Der1 Der/d V Ind Prs Sg3
"<pensjunerit>"
	 "pensjunerit" V* TV Der1 Der/d V Ind Prs Sg3
	 "pensjunerit" V TV Inf
"<perennerit>"
	 "perennerit" V* TV Der1 Der/d V Ind Prs Sg3
	 "perennerit" V TV Inf
"<perfeksjonerit>"
	 "perfeksjonerit" V TV Inf
	 "perfeksjonerit" V* TV Der1 Der/d V Ind Prs Sg3
"<perfektionerit>"
	 "perfektionerit" V* TV Der1 Der/d V Ind Prs Sg3
	 "perfektionerit" V TV Inf
"<perfeksjonerit>"
	 "perfeksjonerit" V TV Inf
	 "perfeksjonerit" V* TV Der1 Der/d V Ind Prs Sg3
"<perforerit>"
	 "perforerit" V TV Inf
	 "perforerit" V* TV Der1 Der/d V Ind Prs Sg3
"<pergamenterit>"
	 "pergamenterit" V* TV Der1 Der/d V Ind Prs Sg3
	 "pergamenterit" V TV Inf
"<perkolerit>"
	 "perkolerit" V IV Inf
	 "perkolerit" V* IV Der1 Der/d V Ind Prs Sg3
"<perkuterit>"
	 "perkuterit" V TV Inf
	 "perkuterit" V* TV Der1 Der/d V Ind Prs Sg3
"<permitterit>"
	 "permitterit" V* TV Der1 Der/d V Ind Prs Sg3
	 "permitterit" V TV Inf
"<permuterit>"
	 "permuterit" V TV Inf
	 "permuterit" V* TV Der1 Der/d V Ind Prs Sg3
"<persiflerit>"
	 "persiflerit" V TV Inf
	 "persiflerit" V* TV Der1 Der/d V Ind Prs Sg3
"<persiperit>"
	 "persiperit" V* TV Der1 Der/d V Ind Prs Sg3
	 "persiperit" V TV Inf
"<persisterit>"
	 "persisterit" V TV Inf
	 "persisterit" V* TV Der1 Der/d V Ind Prs Sg3
"<personifierit>"
	 "personifierit" V TV Inf
	 "personifierit" V* TV Der1 Der/d V Ind Prs Sg3
"<personifiserit>"
	 "personifiserit" V* TV Der1 Der/d V Ind Prs Sg3
	 "personifiserit" V TV Inf
"<perspirerit>"
	 "perspirerit" V IV Inf
	 "perspirerit" V* IV Der1 Der/d V Ind Prs Sg3
"<perturberit>"
	 "perturberit" V TV Inf
	 "perturberit" V* TV Der1 Der/d V Ind Prs Sg3
"<perverterit>"
	 "perverterit" V* TV Der1 Der/d V Ind Prs Sg3
	 "perverterit" V TV Inf
"<bievlladit>"
	 "bievlladit" V IV Inf
"<bievladit>"
	 "bievllat" V* IV Der1 Der/u/a/åd V Inf
	 "bievllat" V* IV Der1 Der/d V Inf
	 "bievllat" V* IV Der1 Der/d V Imprt Pl2
	 "bievllat" V* IV Der1 Der/u/a/åd V Imprt Pl2
"<pigmenterit>"
	 "pigmenterit" V TV Inf
	 "pigmenterit" V* TV Der1 Der/d V Ind Prs Sg3
"<bijnedit>"
	 "bijnedit" V TV Imprt Pl2
	 "bijnedit" V TV Inf
"<piruetterit>"
	 "piruetterit" V* TV Der1 Der/d V Ind Prs Sg3
	 "piruetterit" V TV Inf
"<planerit>"
	 "planerit" V* TV Der1 Der/d V Ind Prs Sg3
	 "planerit" V TV Inf
"<plasserit>"
	 "plasserit" V TV Inf
	 "plasserit" V* TV Der1 Der/d V Ind Prs Sg3
"<platinerit>"
	 "platinerit" V* TV Der1 Der/d V Ind Prs Sg3
	 "platinerit" V TV Inf
"<plederit>"
	 "plederit" V* IV Der1 Der/d V Ind Prs Sg3
	 "plederit" V IV Inf
"<pletterit>"
	 "pletterit" V* TV Der1 Der/d V Ind Prs Sg3
	 "pletterit" V TV Inf
"<plisserit>"
	 "plisserit" V TV Inf
	 "plisserit" V* TV Der1 Der/d V Ind Prs Sg3
"<plomberit>"
	 "plomberit" V TV Inf
	 "plomberit" V* TV Der1 Der/d V Ind Prs Sg3
"<pläderit>"
	 "plæderit" V* IV Der1 Der/d V Ind Prs Sg3
	 "plæderit" V IV Inf
"<pocherit>"
	 "pocherit" V TV Inf
	 "pocherit" V* TV Der1 Der/d V Ind Prs Sg3
"<poengterit>"
	 "poengterit" V IV Inf
	 "poengterit" V* IV Der1 Der/d V Ind Prs Sg3
"<poetiserit>"
	 "poetiserit" V* TV Der1 Der/d V Ind Prs Sg3
	 "poetiserit" V TV Inf
"<pokulerit>"
	 "pokulerit" V* TV Der1 Der/d V Ind Prs Sg3
	 "pokulerit" V TV Inf
"<polariserit>"
	 "polariserit" V* TV Der1 Der/d V Ind Prs Sg3
	 "polariserit" V TV Inf
"<polemiserit>"
	 "polemiserit" V* TV Der1 Der/d V Ind Prs Sg3
	 "polemiserit" V TV Inf
"<polerit>"
	 "polerit" V TV Inf
	 "polerit" V* TV Der1 Der/d V Ind Prs Sg3
"<politiserit>"
	 "politiserit" V TV Inf
	 "politiserit" V* TV Der1 Der/d V Ind Prs Sg3
"<pollinerit>"
	 "pollinerit" V* TV Der1 Der/d V Ind Prs Sg3
	 "pollinerit" V TV Inf
"<polymeriserit>"
	 "polymeriserit" V* TV Der1 Der/d V Ind Prs Sg3
	 "polymeriserit" V TV Inf
"<pomadiserit>"
	 "pomadiserit" V TV Inf
	 "pomadiserit" V* TV Der1 Der/d V Ind Prs Sg3
"<poncerit>"
	 "poncerit" V TV Inf
	 "poncerit" V* TV Der1 Der/d V Ind Prs Sg3
"<ponerit>"
	 "ponerit" V* TV Der1 Der/d V Ind Prs Sg3
	 "ponerit" V TV Inf
"<populariserit>"
	 "populariserit" V* TV Der1 Der/d V Ind Prs Sg3
	 "populariserit" V TV Inf
"<populäriserit>"
	 "populæriserit" V* TV Der1 Der/d V Ind Prs Sg3
	 "populæriserit" V TV Inf
"<porsjonerit>"
	 "porsjonerit" V TV Inf
	 "porsjonerit" V* TV Der1 Der/d V Ind Prs Sg3
"<portionerit>"
	 "portionerit" V TV Inf
	 "portionerit" V* TV Der1 Der/d V Ind Prs Sg3
"<portretterit>"
	 "portretterit" V* TV Der1 Der/d V Ind Prs Sg3
	 "portretterit" V TV Inf
"<porträtterit>"
	 "portrætterit" V TV Inf
	 "portrætterit" V* TV Der1 Der/d V Ind Prs Sg3
"<porsjonerit>"
	 "porsjonerit" V TV Inf
	 "porsjonerit" V* TV Der1 Der/d V Ind Prs Sg3
"<poserit>"
	 "poserit" V IV Inf
	 "poserit" V* IV Der1 Der/d V Ind Prs Sg3
"<posisjonerit>"
	 "posisjonerit" V* TV Der1 Der/d V Ind Prs Sg3
	 "posisjonerit" V TV Inf
"<positionerit>"
	 "positionerit" V TV Inf
	 "positionerit" V* TV Der1 Der/d V Ind Prs Sg3
"<posisjonerit>"
	 "posisjonerit" V* TV Der1 Der/d V Ind Prs Sg3
	 "posisjonerit" V TV Inf
"<postdaterit>"
	 "postdaterit" V TV Inf
	 "postdaterit" V* TV Der1 Der/d V Ind Prs Sg3
"<posterit>"
	 "posterit" V TV Inf
	 "posterit" V* TV Der1 Der/d V Ind Prs Sg3
"<postulerit>"
	 "postulerit" V* TV Der1 Der/d V Ind Prs Sg3
	 "postulerit" V TV Inf
"<potenserit>"
	 "potenserit" V* TV Der1 Der/d V Ind Prs Sg3
	 "potenserit" V TV Inf
"<poängterit>"
	 "poængterit" V IV Inf
	 "poængterit" V* IV Der1 Der/d V Ind Prs Sg3
"<posjerit>"
	 "posjerit" V TV Inf
	 "posjerit" V* TV Der1 Der/d V Ind Prs Sg3
"<praktiserit>"
	 "praktiserit" V* TV Der1 Der/d V Ind Prs Sg3
	 "praktiserit" V TV Inf
"<preciserit>"
	 "preciserit" V* TV Der1 Der/d V Ind Prs Sg3
	 "preciserit" V TV Inf
"<predestinerit>"
	 "predestinerit" V* IV Der1 Der/d V Ind Prs Sg3
	 "predestinerit" V IV Inf
"<predeterminerit>"
	 "predeterminerit" V* TV Der1 Der/d V Ind Prs Sg3
	 "predeterminerit" V TV Inf
"<predikerit>"
	 "predikerit" V TV Inf
	 "predikerit" V* TV Der1 Der/d V Ind Prs Sg3
"<predisponerit>"
	 "predisponerit" V TV Inf
	 "predisponerit" V* TV Der1 Der/d V Ind Prs Sg3
"<prefabrikkerit>"
	 "prefabrikkerit" V* TV Der1 Der/d V Ind Prs Sg3
	 "prefabrikkerit" V TV Inf
"<prefererit>"
	 "prefererit" V* TV Der1 Der/d V Ind Prs Sg3
	 "prefererit" V TV Inf
"<prekaverit>"
	 "prekaverit" V TV Inf
	 "prekaverit" V* TV Der1 Der/d V Ind Prs Sg3
"<preluderit>"
	 "preluderit" V IV Inf
	 "preluderit" V* IV Der1 Der/d V Ind Prs Sg3
"<premierit>"
	 "premierit" V TV Inf
	 "premierit" V* TV Der1 Der/d V Ind Prs Sg3
"<prienntidit>"
	 "prienntit" V* TV Der1 Der/d V Inf
	 "prienntit" V* TV Der1 Der/d V Imprt Pl2
"<prienntidit>"
	 "prienntit" V* TV Der1 Der/d V Inf
	 "prienntit" V* TV Der1 Der/d V Imprt Pl2
"<prenumererit>"
	 "prenumererit" V* IV Der1 Der/d V Ind Prs Sg3
	 "prenumererit" V IV Inf
"<preparerit>"
	 "preparerit" V TV Inf
	 "preparerit" V* TV Der1 Der/d V Ind Prs Sg3
"<presenterit>"
	 "presenterit" V TV Inf
	 "presenterit" V* TV Der1 Der/d V Ind Prs Sg3
"<preserverit>"
	 "preserverit" V TV Inf
	 "preserverit" V* TV Der1 Der/d V Ind Prs Sg3
"<presiderit>"
	 "presiderit" V* TV Der1 Der/d V Ind Prs Sg3
	 "presiderit" V TV Inf
"<presiserit>"
	 "presiserit" V* TV Der1 Der/d V Ind Prs Sg3
	 "presiserit" V TV Inf
"<preskriberit>"
	 "preskriberit" V TV Inf
	 "preskriberit" V* TV Der1 Der/d V Ind Prs Sg3
"<presterit>"
	 "presterit" V* TV Der1 Der/d V Ind Prs Sg3
	 "presterit" V TV Inf
"<presumerit>"
	 "presumerit" V* TV Der1 Der/d V Ind Prs Sg3
	 "presumerit" V TV Inf
"<presupponerit>"
	 "presupponerit" V* TV Der1 Der/d V Ind Prs Sg3
	 "presupponerit" V TV Inf
"<pretenderit>"
	 "pretenderit" V* IV Der1 Der/d V Ind Prs Sg3
	 "pretenderit" V IV Inf
"<privatiserit>"
	 "privatiserit" V TV Inf
	 "privatiserit" V* TV Der1 Der/d V Ind Prs Sg3
"<privilegerit>"
	 "privilegerit" V IV Inf
	 "privilegerit" V* IV Der1 Der/d V Ind Prs Sg3
"<priviligerit>"
	 "priviligerit" V IV Inf
	 "priviligerit" V* IV Der1 Der/d V Ind Prs Sg3
"<proberit>"
	 "proberit" V TV Inf
	 "proberit" V* TV Der1 Der/d V Ind Prs Sg3
"<problematiserit>"
	 "problematiserit" V* TV Der1 Der/d V Ind Prs Sg3
	 "problematiserit" V TV Inf
"<procederit>"
	 "procederit" V TV Inf
	 "procederit" V* TV Der1 Der/d V Ind Prs Sg3
"<processerit>"
	 "processerit" V* TV Der1 Der/d V Ind Prs Sg3
	 "processerit" V TV Inf
"<producerit>"
	 "producerit" V TV Inf
	 "producerit" V* TV Der1 Der/d V Ind Prs Sg3
"<produserit>"
	 "produserit" V* TV Der1 Der/d V Ind Prs Sg3
	 "produserit" V TV Inf
"<profanerit>"
	 "profanerit" V TV Inf
	 "profanerit" V* TV Der1 Der/d V Ind Prs Sg3
"<profesjonaliserit>"
	 "profesjonaliserit" V TV Inf
	 "profesjonaliserit" V* TV Der1 Der/d V Ind Prs Sg3
"<professionaliserit>"
	 "professionaliserit" V TV Inf
	 "professionaliserit" V* TV Der1 Der/d V Ind Prs Sg3
"<profeterit>"
	 "profeterit" V* IV Der1 Der/d V Ind Prs Sg3
	 "profeterit" V IV Inf
"<profesjonaliserit>"
	 "profesjonaliserit" V TV Inf
	 "profesjonaliserit" V* TV Der1 Der/d V Ind Prs Sg3
"<profiterit>"
	 "profiterit" V* TV Der1 Der/d V Ind Prs Sg3
	 "profiterit" V TV Inf
"<profitterit>"
	 "profitterit" V* TV Der1 Der/d V Ind Prs Sg3
	 "profitterit" V TV Inf
"<prognoserit>"
	 "prognoserit" V* TV Der1 Der/d V Ind Prs Sg3
	 "prognoserit" V TV Inf
"<prognostiserit>"
	 "prognostiserit" V* TV Der1 Der/d V Ind Prs Sg3
	 "prognostiserit" V TV Inf
"<projekterit>"
	 "projekterit" V TV Inf
	 "projekterit" V* TV Der1 Der/d V Ind Prs Sg3
"<proklamerit>"
	 "proklamerit" V* TV Der1 Der/d V Ind Prs Sg3
	 "proklamerit" V TV Inf
"<proletariserit>"
	 "proletariserit" V TV Inf
	 "proletariserit" V* TV Der1 Der/d V Ind Prs Sg3
"<prolongerit>"
	 "prolongerit" V* TV Der1 Der/d V Ind Prs Sg3
	 "prolongerit" V TV Inf
"<promenerit>"
	 "promenerit" V* IV Der1 Der/d V Ind Prs Sg3
	 "promenerit" V IV Inf
"<promoverit>"
	 "promoverit" V TV Inf
	 "promoverit" V* TV Der1 Der/d V Ind Prs Sg3
"<promulgerit>"
	 "promulgerit" V* TV Der1 Der/d V Ind Prs Sg3
	 "promulgerit" V TV Inf
"<pronerit>"
	 "pronerit" V TV Inf
	 "pronerit" V* TV Der1 Der/d V Ind Prs Sg3
"<pronominaliserit>"
	 "pronominaliserit" V* TV Der1 Der/d V Ind Prs Sg3
	 "pronominaliserit" V TV Inf
"<propaganderit>"
	 "propaganderit" V TV Inf
	 "propaganderit" V* TV Der1 Der/d V Ind Prs Sg3
"<propagerit>"
	 "propagerit" V* TV Der1 Der/d V Ind Prs Sg3
	 "propagerit" V TV Inf
"<proponerit>"
	 "proponerit" V* TV Der1 Der/d V Ind Prs Sg3
	 "proponerit" V TV Inf
"<proporsjonerit>"
	 "proporsjonerit" V* TV Der1 Der/d V Ind Prs Sg3
	 "proporsjonerit" V TV Inf
"<proportionerit>"
	 "proportionerit" V* TV Der1 Der/d V Ind Prs Sg3
	 "proportionerit" V TV Inf
"<proporsjonerit>"
	 "proporsjonerit" V* TV Der1 Der/d V Ind Prs Sg3
	 "proporsjonerit" V TV Inf
"<prosederit>"
	 "prosederit" V TV Inf
	 "prosederit" V* TV Der1 Der/d V Ind Prs Sg3
"<prosesserit>"
	 "prosesserit" V TV Inf
	 "prosesserit" V* TV Der1 Der/d V Ind Prs Sg3
"<prosjekterit>"
	 "prosjekterit" V* TV Der1 Der/d V Ind Prs Sg3
	 "prosjekterit" V TV Inf
"<proskriberit>"
	 "proskriberit" V* TV Der1 Der/d V Ind Prs Sg3
	 "proskriberit" V TV Inf
"<prospekterit>"
	 "prospekterit" V* TV Der1 Der/d V Ind Prs Sg3
	 "prospekterit" V TV Inf
"<prostituerit>"
	 "prostituerit" V TV Inf
	 "prostituerit" V* TV Der1 Der/d V Ind Prs Sg3
"<protegerit>"
	 "protegerit" V* TV Der1 Der/d V Ind Prs Sg3
	 "protegerit" V TV Inf
"<protesjerit>"
	 "protesjerit" V TV Inf
	 "protesjerit" V* TV Der1 Der/d V Ind Prs Sg3
"<protesjerit>"
	 "protesjerit" V TV Inf
	 "protesjerit" V* TV Der1 Der/d V Ind Prs Sg3
"<protokollerit>"
	 "protokollerit" V* TV Der1 Der/d V Ind Prs Sg3
	 "protokollerit" V TV Inf
"<provianterit>"
	 "provianterit" V* IV Der1 Der/d V Ind Prs Sg3
	 "provianterit" V IV Inf
"<providerit>"
	 "providerit" V* TV Der1 Der/d V Ind Prs Sg3
	 "providerit" V TV Inf
"<provoserit>"
	 "provoserit" V* TV Der1 Der/d V Ind Prs Sg3
	 "provoserit" V TV Inf
"<prosjekterit>"
	 "prosjekterit" V* TV Der1 Der/d V Ind Prs Sg3
	 "prosjekterit" V TV Inf
"<psykoanalyserit>"
	 "psyko#analyserit" V TV Inf
"<publicerit>"
	 "publicerit" V TV Inf
	 "publicerit" V* TV Der1 Der/d V Ind Prs Sg3
"<publiserit>"
	 "publiserit" V TV Inf
	 "publiserit" V* TV Der1 Der/d V Ind Prs Sg3
"<pulserit>"
	 "pulserit" V IV Inf
	 "pulserit" V* IV Der1 Der/d V Ind Prs Sg3
"<punkterit>"
	 "punkterit" V* TV Der1 Der/d V Ind Prs Sg3
	 "punkterit" V TV Inf
"<rabádit>"
	 "rahpat" V* TV Der1 Der/d V Inf
	 "rahpat" V* TV Der1 Der/d V Imprt Pl2
	 "rahpat" V* TV Der1 Der/u/a/åd V Imprt Pl2
	 "rahpat" V* TV Der1 Der/u/a/åd V Inf
	 "rabádit" V TV Imprt Pl2
	 "rabádit" V TV Inf
"<rabmadit>"
	 "rabmadit" ?
"<rabástit>"
	 "rabástit" V TV Inf
	 "rahpat" V* TV Der1 Der/st V Imprt Pl2
	 "rabástit" V TV Imprt Pl2
	 "rahpat" V* TV Der1 Der/st V Inf
"<rabatterit>"
	 "rabatterit" V* TV Der1 Der/d V Ind Prs Sg3
	 "rabatterit" V TV Inf
"<rabbalit>"
	 "rabbat" V* IV Der1 Der/l V Imprt Pl2
	 "rabbat" V* IV Der1 Der/l V Inf
"<rabbat>"
	 "rabbat" V IV Inf
"<rabástit>"
	 "rabástit" V TV Inf
	 "rahpat" V* TV Der1 Der/st V Imprt Pl2
	 "rabástit" V TV Imprt Pl2
	 "rahpat" V* TV Der1 Der/st V Inf
"<ramástit>"
	 "rabmat" V* IV Der1 Der/st V Imprt Pl2
	 "rabmat" V* IV Der1 Der/st V Inf
"<raderit>"
	 "raderit" V TV Inf
	 "raderit" V* TV Der1 Der/d V Ind Prs Sg3
"<radierit>"
	 "radierit" V TV Inf
	 "radierit" V* TV Der1 Der/d V Ind Prs Sg3
"<radikaliserit>"
	 "radikaliserit" V* TV Der1 Der/d V Ind Prs Sg3
	 "radikaliserit" V TV Inf
"<ragádit>"
	 "rahkat" V* IV Der1 Der/d V Inf
	 "rahkat" V* IV Der1 Der/u/a/åd V Inf
	 "ragát" N Sg Nom PxSg2
	 "ragát" N Sg Gen PxSg2
	 "ragát" N Sg Acc PxSg2
	 "rahkat" V* IV Der1 Der/u/a/åd V Imprt Pl2
	 "rahkat" V* IV Der1 Der/d V Imprt Pl2
"<ragádit>"
	 "rahkat" V* IV Der1 Der/d V Inf
	 "rahkat" V* IV Der1 Der/u/a/åd V Inf
	 "ragát" N Sg Nom PxSg2
	 "ragát" N Sg Gen PxSg2
	 "ragát" N Sg Acc PxSg2
	 "rahkat" V* IV Der1 Der/u/a/åd V Imprt Pl2
	 "rahkat" V* IV Der1 Der/d V Imprt Pl2
"<rahkat>"
	 "rahkat" V IV Inf
"<rahpasit>"
	 "rabás" A Sg Nom PxSg2
	 "rabás" A* Der2 Der/at Adv
	 "rahpasit" V IV Inf
	 "rabás" A Sg Gen PxSg2
	 "rahpasit" V IV Imprt Pl2
	 "rabás" A Sg Acc PxSg2
"<rahpat>"
	 "rahpat" V TV Inf
"<rahpput>"
	 "rahpat" V* TV Der/Pass V Inf
"<rahtasit>"
	 "rahtasit" V IV Imprt Pl2
	 "rahtasit" V IV Inf
"<rahtat>"
	 "rahtat" V TV Inf
"<rahtjalit>"
	 "rahtjat" V* IV Der1 Der/l V Inf
	 "rahtjat" V* IV Der1 Der/l V Imprt Pl2
"<raljerit>"
	 "raljerit" V* IV Der1 Der/d V Ind Prs Sg3
	 "raljerit" V IV Inf
"<ramponerit>"
	 "ramponerit" V* TV Der1 Der/d V Ind Prs Sg3
	 "ramponerit" V TV Inf
"<rabmalit>"
	 "rabmat" V* IV Der1 Der/l V Imprt Pl2
	 "rabmat" V* IV Der1 Der/l V Inf
"<rimssodit>"
	 "rimssodit" ?
"<rangerit>"
	 "rangerit" V TV Inf
	 "rangerit" V* TV Der1 Der/d V Ind Prs Sg3
"<raporterit>"
	 "raporterit" V TV Inf
	 "raporterit" V* TV Der1 Der/d V Ind Prs Sg3
"<rappellerit>"
	 "rappellerit" V TV Inf
	 "rappellerit" V* TV Der1 Der/d V Ind Prs Sg3
"<rapporterit>"
	 "rapporterit" V TV Inf
	 "rapporterit" V* TV Der1 Der/d V Ind Prs Sg3
"<raserit>"
	 "raserit" V TV Inf
	 "raserit" V* TV Der1 Der/d V Ind Prs Sg3
"<rasjonaliserit>"
	 "rasjonaliserit" V TV Inf
	 "rasjonaliserit" V* TV Der1 Der/d V Ind Prs Sg3
"<rasjonerit>"
	 "rasjonerit" V IV Inf
	 "rasjonerit" V* IV Der1 Der/d V Ind Prs Sg3
"<rasstedit>"
	 "rasstedit" ?
"<rasteldit>"
	 "rasteldit" ?
"<ratificerit>"
	 "ratificerit" V TV Inf
	 "ratificerit" V* TV Der1 Der/d V Ind Prs Sg3
"<ratifiserit>"
	 "ratifiserit" V* TV Der1 Der/d V Ind Prs Sg3
	 "ratifiserit" V TV Inf
"<rationerit>"
	 "rationerit" V* IV Der1 Der/d V Ind Prs Sg3
	 "rationerit" V IV Inf
"<ravggadit>"
	 "ravggadit" V TV Inf
	 "ravggadit" V TV Imprt Pl2
"<ravgadit>"
	 "ravggat" V* IV Der1 Der/d V Imprt Pl2
	 "ravggat" V* IV Der1 Der/u/a/åd V Inf
	 "ravggat" V* IV Der1 Der/u/a/åd V Imprt Pl2
	 "ravgadit" V IV Inf
	 "ravgadit" V IV Imprt Pl2
	 "ravggat" V* IV Der1 Der/d V Inf
"<ravggidit>"
	 "ravggit" V* TV Der1 Der/d V Imprt Pl2
	 "ravggit" V* TV Der1 Der/d V Inf
"<ravgadit>"
	 "ravggat" V* IV Der1 Der/d V Imprt Pl2
	 "ravggat" V* IV Der1 Der/u/a/åd V Inf
	 "ravggat" V* IV Der1 Der/u/a/åd V Imprt Pl2
	 "ravgadit" V IV Inf
	 "ravgadit" V IV Imprt Pl2
	 "ravggat" V* IV Der1 Der/d V Inf
"<ravgadit>"
	 "ravggat" V* IV Der1 Der/d V Imprt Pl2
	 "ravggat" V* IV Der1 Der/u/a/åd V Inf
	 "ravggat" V* IV Der1 Der/u/a/åd V Imprt Pl2
	 "ravgadit" V IV Inf
	 "ravgadit" V IV Imprt Pl2
	 "ravggat" V* IV Der1 Der/d V Inf
"<ravgudit>"
	 "ravggot" V* TV Der1 Der/u/a/åd V Inf
	 "ravggot" V* TV Der1 Der/u/a/åd V Imprt Pl2
"<ravggut>"
	 "ravggot" V* TV Der3 Actor N Sg Nom PxSg2
	 "ravggot" V* TV Der3 Actor N Sg Gen PxSg2
	 "ravggat" V IV ImprtII Pl2
	 "ravggot" V TV ImprtII Pl2
	 "ravggat" V* IV Der/Pass V Inf
	 "ravggot" V* TV Der3 Actor N Sg Acc PxSg2
	 "ravggot" V TV Imprt Pl2
"<ravkkalit>"
	 "ravkkalit" V IV Imprt Pl2
	 "ravkkalit" V IV Inf
"<radádit>"
	 "rahtat" V* TV Der1 Der/d V Imprt Pl2
	 "rahtat" V* TV Der1 Der/u/a/åd V Inf
	 "rahtat" V* TV Der1 Der/u/a/åd V Imprt Pl2
	 "rahtat" V* TV Der1 Der/d V Inf
"<ratjádit>"
	 "ratjádit" V IV Imprt Pl2
	 "ratjádit" V IV Inf
	 "rahtjat" V* IV Der1 Der/d V Imprt Pl2
	 "rahtjat" V* IV Der1 Der/u/a/åd V Inf
	 "rahtjat" V* IV Der1 Der/u/a/åd V Imprt Pl2
	 "rahtjat" V* IV Der1 Der/d V Inf
"<radástit>"
	 "radástit" V TV Imprt Pl2
	 "radástit" V TV Inf
	 "rahtat" V* TV Der1 Der/st V Inf
	 "rahtat" V* TV Der1 Der/st V Imprt Pl2
"<ratjástit>"
	 "ratjástit" V IV Imprt Pl2
	 "ratjástit" V IV Inf
	 "rahtjat" V* IV Der1 Der/st V Inf
	 "rahtjat" V* IV Der1 Der/st V Imprt Pl2
"<rasjonaliserit>"
	 "rasjonaliserit" V TV Inf
	 "rasjonaliserit" V* TV Der1 Der/d V Ind Prs Sg3
"<rasjonerit>"
	 "rasjonerit" V IV Inf
	 "rasjonerit" V* IV Der1 Der/d V Ind Prs Sg3
"<rasjodit>"
	 "rassjot" V* IV Der1 Der/d V Imprt Pl2
	 "rassjot" V* IV Der1 Der/d V Inf
"<rassjut>"
	 "rassjot" V IV ImprtII Pl2
	 "rassjot" V* IV Der3 Actor N Sg Nom PxSg2
	 "rassjot" V* IV Der3 Actor N Sg Gen PxSg2
	 "rassjot" V IV Imprt Pl2
	 "rassjot" V* IV Der3 Actor N Sg Acc PxSg2
"<reagerit>"
	 "reagerit" V* IV Der1 Der/d V Ind Prs Sg3
	 "reagerit" V IV Inf
"<riejnedit>"
	 "riejnedit" V IV Inf
	 "riejnedit" V IV Imprt Pl2
"<reaktiverit>"
	 "reaktiverit" V* TV Der1 Der/d V Ind Prs Sg3
	 "reaktiverit" V TV Inf
"<reassurerit>"
	 "reassurerit" V* TV Der1 Der/d V Ind Prs Sg3
	 "reassurerit" V TV Inf
"<rievgedit>"
	 "rievgget" V* IV Der1 Der/d V Imprt Pl2
	 "rievgedit" V IV Inf
	 "rievgget" V* IV Der1 Der/d V Inf
	 "rievgedit" V IV Imprt Pl2
"<rievvat>"
	 "rievvat" V TV Inf
"<rebellerit>"
	 "rebellerit" V IV Inf
	 "rebellerit" V* IV Der1 Der/d V Ind Prs Sg3
"<recenserit>"
	 "recenserit" V TV Inf
	 "recenserit" V* TV Der1 Der/d V Ind Prs Sg3
"<recirkulerit>"
	 "recirkulerit" V* TV Der1 Der/d V Ind Prs Sg3
	 "recirkulerit" V TV Inf
"<reciterit>"
	 "reciterit" V* TV Der1 Der/d V Ind Prs Sg3
	 "reciterit" V TV Inf
"<redigerit>"
	 "redigerit" V* TV Der1 Der/d V Ind Prs Sg3
	 "redigerit" V TV Inf
"<reducerit>"
	 "reducerit" V* TV Der1 Der/d V Ind Prs Sg3
	 "reducerit" V TV Inf
"<redupliserit>"
	 "redupliserit" V TV Inf
	 "redupliserit" V* TV Der1 Der/d V Ind Prs Sg3
"<reduserit>"
	 "reduserit" V* TV Der1 Der/d V Ind Prs Sg3
	 "reduserit" V TV Inf
"<refererit>"
	 "refererit" V TV Inf
	 "refererit" V* TV Der1 Der/d V Ind Prs Sg3
"<reflekseviserit>"
	 "reflekseviserit" V* TV Der1 Der/d V Ind Prs Sg3
	 "reflekseviserit" V TV Inf
"<reflekterit>"
	 "reflekterit" V* TV Der1 Der/d V Ind Prs Sg3
	 "reflekterit" V TV Inf
"<reflexeviserit>"
	 "reflexeviserit" V* TV Der1 Der/d V Ind Prs Sg3
	 "reflexeviserit" V TV Inf
"<refunderit>"
	 "refunderit" V TV Inf
	 "refunderit" V* TV Der1 Der/d V Ind Prs Sg3
"<refuserit>"
	 "refuserit" V* TV Der1 Der/d V Ind Prs Sg3
	 "refuserit" V TV Inf
"<regalerit>"
	 "regalerit" V* TV Der1 Der/d V Ind Prs Sg3
	 "regalerit" V TV Inf
"<regenererit>"
	 "regenererit" V TV Inf
	 "regenererit" V* TV Der1 Der/d V Ind Prs Sg3
"<regisserit>"
	 "regisserit" V TV Inf
	 "regisserit" V* TV Der1 Der/d V Ind Prs Sg3
"<regjerit>"
	 "regjerit" V IV Inf
	 "regjerit" V* IV Der1 Der/d V Ind Prs Sg3
"<reglementerit>"
	 "reglementerit" V* TV Der1 Der/d V Ind Prs Sg3
	 "reglementerit" V TV Inf
"<regulariserit>"
	 "regulariserit" V TV Inf
	 "regulariserit" V* TV Der1 Der/d V Ind Prs Sg3
"<regummerit>"
	 "regummerit" V TV Inf
	 "regummerit" V* TV Der1 Der/d V Ind Prs Sg3
"<regummierit>"
	 "regummierit" V* TV Der1 Der/d V Ind Prs Sg3
	 "regummierit" V TV Inf
"<rehabiliterit>"
	 "rehabiliterit" V* TV Der1 Der/d V Ind Prs Sg3
	 "rehabiliterit" V TV Inf
"<rejddistit>"
	 "rejddistit" V TV Imprt Pl2
	 "rejddistit" V TV Inf
"<juhtsalit>"
	 "juhtsalit" V IV Imprt Pl2
	 "juhtsat" V* IV Der1 Der/l V Inf
	 "juhtsat" V* IV Der1 Der/l V Imprt Pl2
	 "juhtsalit" V IV Inf
"<reinvesterit>"
	 "reinvesterit" V* TV Der1 Der/d V Ind Prs Sg3
	 "reinvesterit" V TV Inf
"<rejiserit>"
	 "rejiserit" V* TV Der1 Der/d V Ind Prs Sg3
	 "rejiserit" V TV Inf
"<rekapitulerit>"
	 "rekapitulerit" V TV Inf
	 "rekapitulerit" V* TV Der1 Der/d V Ind Prs Sg3
"<rekognoserit>"
	 "rekognoserit" V* TV Der1 Der/d V Ind Prs Sg3
	 "rekognoserit" V TV Inf
"<rekommanderit>"
	 "rekommanderit" V* TV Der1 Der/d V Ind Prs Sg3
	 "rekommanderit" V TV Inf
"<rekonstruerit>"
	 "rekonstruerit" V TV Inf
	 "rekonstruerit" V* TV Der1 Der/d V Ind Prs Sg3
"<rekreerit>"
	 "rekreerit" V* IV Der1 Der/d V Ind Prs Sg3
	 "rekreerit" V IV Inf
"<rekruterit>"
	 "rekruterit" V TV Inf
	 "rekruterit" V* TV Der1 Der/d V Ind Prs Sg3
"<rekrutterit>"
	 "rekrutterit" V* TV Der1 Der/d V Ind Prs Sg3
	 "rekrutterit" V TV Inf
"<rekryterit>"
	 "rekryterit" V TV Inf
	 "rekryterit" V* TV Der1 Der/d V Ind Prs Sg3
"<rektifierit>"
	 "rektifierit" V* TV Der1 Der/d V Ind Prs Sg3
	 "rektifierit" V TV Inf
"<rektifiserit>"
	 "rektifiserit" V* TV Der1 Der/d V Ind Prs Sg3
	 "rektifiserit" V TV Inf
"<rekvirerit>"
	 "rekvirerit" V* TV Der1 Der/d V Ind Prs Sg3
	 "rekvirerit" V TV Inf
"<relaterit>"
	 "relaterit" V TV Inf
	 "relaterit" V* TV Der1 Der/d V Ind Prs Sg3
"<relativiserit>"
	 "relativiserit" V TV Inf
	 "relativiserit" V* TV Der1 Der/d V Ind Prs Sg3
"<relegerit>"
	 "relegerit" V* TV Der1 Der/d V Ind Prs Sg3
	 "relegerit" V TV Inf
"<relokerit>"
	 "relokerit" V* TV Der1 Der/d V Ind Prs Sg3
	 "relokerit" V TV Inf
"<remburserit>"
	 "remburserit" V TV Inf
	 "remburserit" V* TV Der1 Der/d V Ind Prs Sg3
"<reminiscerit>"
	 "reminiscerit" V* TV Der1 Der/d V Ind Prs Sg3
	 "reminiscerit" V TV Inf
"<reminiserit>"
	 "reminiserit" V TV Inf
	 "reminiserit" V* TV Der1 Der/d V Ind Prs Sg3
"<remiserit>"
	 "remiserit" V* TV Der1 Der/d V Ind Prs Sg3
	 "remiserit" V TV Inf
"<remiterit>"
	 "remiterit" V* TV Der1 Der/d V Ind Prs Sg3
	 "remiterit" V TV Inf
"<remitterit>"
	 "remitterit" V* TV Der1 Der/d V Ind Prs Sg3
	 "remitterit" V TV Inf
"<remonterit>"
	 "remonterit" V* TV Der1 Der/d V Ind Prs Sg3
	 "remonterit" V TV Inf
"<remplasserit>"
	 "remplasserit" V TV Inf
	 "remplasserit" V* TV Der1 Der/d V Ind Prs Sg3
"<renonserit>"
	 "renonserit" V* TV Der1 Der/d V Ind Prs Sg3
	 "renonserit" V TV Inf
"<renoverit>"
	 "renoverit" V* TV Der1 Der/d V Ind Prs Sg3
	 "renoverit" V TV Inf
"<prienntidit>"
	 "prienntit" V* TV Der1 Der/d V Inf
	 "prienntit" V* TV Der1 Der/d V Imprt Pl2
"<reorganiserit>"
	 "reorganiserit" V* TV Der1 Der/d V Ind Prs Sg3
	 "reorganiserit" V TV Inf
"<repatrierit>"
	 "repatrierit" V* TV Der1 Der/d V Ind Prs Sg3
	 "repatrierit" V TV Inf
"<repeterit>"
	 "repeterit" V TV Inf
	 "repeterit" V* TV Der1 Der/d V Ind Prs Sg3
"<replicerit>"
	 "replicerit" V* TV Der1 Der/d V Ind Prs Sg3
	 "replicerit" V TV Inf
"<repliserit>"
	 "repliserit" V TV Inf
	 "repliserit" V* TV Der1 Der/d V Ind Prs Sg3
"<representerit>"
	 "representerit" V TV Inf
	 "representerit" V* TV Der1 Der/d V Ind Prs Sg3
"<reproducerit>"
	 "reproducerit" V* TV Der1 Der/d V Ind Prs Sg3
	 "reproducerit" V TV Inf
"<reproduserit>"
	 "reproduserit" V* TV Der1 Der/d V Ind Prs Sg3
	 "reproduserit" V TV Inf
"<reserverit>"
	 "reserverit" V* TV Der1 Der/d V Ind Prs Sg3
	 "reserverit" V TV Inf
"<residerit>"
	 "residerit" V TV Inf
	 "residerit" V* TV Der1 Der/d V Ind Prs Sg3
"<residiverit>"
	 "residiverit" V TV Inf
	 "residiverit" V* TV Der1 Der/d V Ind Prs Sg3
"<resignerit>"
	 "resignerit" V* IV Der1 Der/d V Ind Prs Sg3
	 "resignerit" V IV Inf
"<resiperit>"
	 "resiperit" V* TV Der1 Der/d V Ind Prs Sg3
	 "resiperit" V TV Inf
"<resirkulerit>"
	 "resirkulerit" V TV Inf
	 "resirkulerit" V* TV Der1 Der/d V Ind Prs Sg3
"<resisterit>"
	 "resisterit" V* IV Der1 Der/d V Ind Prs Sg3
	 "resisterit" V IV Inf
"<resiterit>"
	 "resiterit" V TV Inf
	 "resiterit" V* TV Der1 Der/d V Ind Prs Sg3
"<resocialiserit>"
	 "resocialiserit" V TV Inf
	 "resocialiserit" V* TV Der1 Der/d V Ind Prs Sg3
"<resolverit>"
	 "resolverit" V* TV Der1 Der/d V Ind Prs Sg3
	 "resolverit" V TV Inf
"<resorberit>"
	 "resorberit" V* TV Der1 Der/d V Ind Prs Sg3
	 "resorberit" V TV Inf
"<resosialiserit>"
	 "resosialiserit" V TV Inf
	 "resosialiserit" V* TV Der1 Der/d V Ind Prs Sg3
"<respekterit>"
	 "respekterit" V* TV Der1 Der/d V Ind Prs Sg3
	 "respekterit" V TV Inf
"<respirerit>"
	 "respirerit" V* IV Der1 Der/d V Ind Prs Sg3
	 "respirerit" V IV Inf
"<responderit>"
	 "responderit" V IV Inf
	 "responderit" V* IV Der1 Der/d V Ind Prs Sg3
"<resterit>"
	 "resterit" V TV Inf
	 "resterit" V* TV Der1 Der/d V Ind Prs Sg3
"<restituerit>"
	 "restituerit" V TV Inf
	 "restituerit" V* TV Der1 Der/d V Ind Prs Sg3
"<resulterit>"
	 "resulterit" V IV Inf
	 "resulterit" V* IV Der1 Der/d V Ind Prs Sg3
"<resumerit>"
	 "resumerit" V* TV Der1 Der/d V Ind Prs Sg3
	 "resumerit" V TV Inf
"<resymerit>"
	 "resymerit" V TV Inf
	 "resymerit" V* TV Der1 Der/d V Ind Prs Sg3
"<retarderit>"
	 "retarderit" V* IV Der1 Der/d V Ind Prs Sg3
	 "retarderit" V IV Inf
"<retinerit>"
	 "retinerit" V TV Inf
	 "retinerit" V* TV Der1 Der/d V Ind Prs Sg3
"<retirerit>"
	 "retirerit" V TV Inf
	 "retirerit" V* TV Der1 Der/d V Ind Prs Sg3
"<returnerit>"
	 "returnerit" V* IV Der1 Der/d V Ind Prs Sg3
	 "returnerit" V IV Inf
"<retuscherit>"
	 "retuscherit" V* TV Der1 Der/d V Ind Prs Sg3
	 "retuscherit" V TV Inf
"<retusjerit>"
	 "retusjerit" V* TV Der1 Der/d V Ind Prs Sg3
	 "retusjerit" V TV Inf
"<retusjerit>"
	 "retusjerit" V* TV Der1 Der/d V Ind Prs Sg3
	 "retusjerit" V TV Inf
"<revaluerit>"
	 "revaluerit" V* TV Der1 Der/d V Ind Prs Sg3
	 "revaluerit" V TV Inf
"<revanscherit>"
	 "revanscherit" V* IV Der1 Der/d V Ind Prs Sg3
	 "revanscherit" V IV Inf
"<revansjerit>"
	 "revansjerit" V IV Inf
	 "revansjerit" V* IV Der1 Der/d V Ind Prs Sg3
"<revansjerit>"
	 "revansjerit" V IV Inf
	 "revansjerit" V* IV Der1 Der/d V Ind Prs Sg3
"<reverserit>"
	 "reverserit" V TV Inf
	 "reverserit" V* TV Der1 Der/d V Ind Prs Sg3
"<reviderit>"
	 "reviderit" V* TV Der1 Der/d V Ind Prs Sg3
	 "reviderit" V TV Inf
"<revolterit>"
	 "revolterit" V* IV Der1 Der/d V Ind Prs Sg3
	 "revolterit" V IV Inf
"<revolusjonerit>"
	 "revolusjonerit" V* TV Der1 Der/d V Ind Prs Sg3
	 "revolusjonerit" V TV Inf
"<revolutionerit>"
	 "revolutionerit" V TV Inf
	 "revolutionerit" V* TV Der1 Der/d V Ind Prs Sg3
"<revolusjonerit>"
	 "revolusjonerit" V* TV Der1 Der/d V Ind Prs Sg3
	 "revolusjonerit" V TV Inf
"<ribádit>"
	 "ribádit" V TV Imprt Pl2
	 "ribádit" V TV Inf
	 "rihpat" V* TV Der1 Der/d V Inf
	 "rihpat" V* TV Der1 Der/u/a/åd V Inf
	 "rihpat" V* TV Der1 Der/u/a/åd V Imprt Pl2
	 "rihpat" V* TV Der1 Der/d V Imprt Pl2
"<ribádit>"
	 "ribádit" V TV Imprt Pl2
	 "ribádit" V TV Inf
	 "rihpat" V* TV Der1 Der/d V Inf
	 "rihpat" V* TV Der1 Der/u/a/åd V Inf
	 "rihpat" V* TV Der1 Der/u/a/åd V Imprt Pl2
	 "rihpat" V* TV Der1 Der/d V Imprt Pl2
"<ribádit>"
	 "ribádit" V TV Imprt Pl2
	 "ribádit" V TV Inf
	 "rihpat" V* TV Der1 Der/d V Inf
	 "rihpat" V* TV Der1 Der/u/a/åd V Inf
	 "rihpat" V* TV Der1 Der/u/a/åd V Imprt Pl2
	 "rihpat" V* TV Der1 Der/d V Imprt Pl2
"<rittsagit>"
	 "rittsagit" ?
"<riegádahttet>"
	 "riegádit" V* IV Der1 Der/ahtte V Inf
	 "riegádahttet" V TV Inf
	 "riegádahtte" A Pl Nom PxSg2
	 "riegádahttet" V* TV Der3 Actor N Pl Nom PxSg2
	 "riegádit" V* IV Der1 Der/ahtte V* Der3 Actor N Pl Nom PxSg2
"<riegádit>"
	 "riegádit" V IV Inf
	 "riegádit" V IV Imprt Pl2
"<riektadit>"
	 "riektadit" ?
"<riekta>"
	 "riekta" Adv
"<riesstet>"
	 "riesstet" V TV Inf
	 "riesstet" V* TV Der3 Actor N Pl Nom PxSg2
"<rievdadit>"
	 "rievddat" V* IV Der1 Der/u/a/åd V Inf
	 "rievddat" V* IV Der1 Der/d V Inf
	 "rievdadit" V IV Imprt Pl2
	 "rievddat" V* IV Der1 Der/d V Imprt Pl2
	 "rievddat" V* IV Der1 Der/u/a/åd V Imprt Pl2
	 "rievdadit" V IV Inf
"<rievdadit>"
	 "rievddat" V* IV Der1 Der/u/a/åd V Inf
	 "rievddat" V* IV Der1 Der/d V Inf
	 "rievdadit" V IV Imprt Pl2
	 "rievddat" V* IV Der1 Der/d V Imprt Pl2
	 "rievddat" V* IV Der1 Der/u/a/åd V Imprt Pl2
	 "rievdadit" V IV Inf
"<rievvut>"
	 "rievvot" V* TV Der3 Actor N Sg Gen PxSg2
	 "rievvot" V* TV Der3 Actor N Sg Acc PxSg2
	 "rievvot" V TV ImprtII Pl2
	 "rievvat" V* TV Der/Pass V Inf
	 "rievvot" V* TV Der3 Actor N Sg Nom PxSg2
	 "rievvot" V TV Imprt Pl2
	 "rievvat" V TV ImprtII Pl2
"<riggut>"
	 "riggat" V IV ImprtII Pl2
	 "riggat" V* IV Der/Pass V Inf
"<rihppasit>"
	 "rihppasit" ?
"<rihppolit>"
	 "rihppot" V* TV Der1 Der/l V Imprt Pl2
	 "rihppot" V* TV Der1 Der/l V Inf
"<rihpput>"
	 "rihppot" V* TV Der3 Actor N Sg Acc PxSg2
	 "rihppot" V TV Imprt Pl2
	 "rihpat" V* TV Der/Pass V Inf
	 "rihppot" V* TV Der3 Actor N Sg Nom PxSg2
	 "rihppot" V TV ImprtII Pl2
	 "rihppot" V* TV Der3 Actor N Sg Gen PxSg2
"<rijddalit>"
	 "rijddalit" V IV Imprt Pl2
	 "rijddalit" V IV Inf
"<rikoschetterit>"
	 "rikoschetterit" V TV Inf
	 "rikoschetterit" V* TV Der1 Der/d V Ind Prs Sg3
"<rikosjetterit>"
	 "rikosjetterit" V TV Inf
	 "rikosjetterit" V* TV Der1 Der/d V Ind Prs Sg3
"<rikosjetterit>"
	 "rikosjetterit" V TV Inf
	 "rikosjetterit" V* TV Der1 Der/d V Ind Prs Sg3
"<rinodit>"
	 "ridnot" V* IV Der1 Der/d V Inf
	 "ridnot" V* IV Der1 Der/d V Imprt Pl2
"<riposterit>"
	 "riposterit" V TV Inf
	 "riposterit" V* TV Der1 Der/d V Ind Prs Sg3
"<risikerit>"
	 "risikerit" V* TV Der1 Der/d V Ind Prs Sg3
	 "risikerit" V TV Inf
"<ristornerit>"
	 "ristornerit" V TV Inf
	 "ristornerit" V* TV Der1 Der/d V Ind Prs Sg3
"<risstadit>"
	 "risstadit" ?
"<ristatjit>"
	 "ristatjit" ?
"<ritualiserit>"
	 "ritualiserit" V* TV Der1 Der/d V Ind Prs Sg3
	 "ritualiserit" V TV Inf
"<rivaliserit>"
	 "rivaliserit" V* TV Der1 Der/d V Ind Prs Sg3
	 "rivaliserit" V TV Inf
"<risjádit>"
	 "risjádit" V TV Inf
	 "risjádit" V TV Imprt Pl2
"<risjijdit>"
	 "risjijdit" V IV Imprt Pl2
	 "risjijdit" V IV Inf
"<riŋŋgustit>"
	 "riŋŋgut" V* IV Der1 Der/st V Imprt Pl2
	 "riŋŋgustit" V IV Imprt Pl2
	 "riŋŋgustit" V IV Inf
	 "riŋŋgut" V* IV Der1 Der/st V Inf
"<risjedit>"
	 "risjedit" ?
"<rissjkalit>"
	 "rissjkalit" ?
"<risjkedit>"
	 "risjkedit" ?
"<risjkodit>"
	 "risjkodit" ?
"<risjostit>"
	 "rissjot" V* IV Der1 Der/st V Imprt Pl2
	 "rissjot" V* IV Der1 Der/st V Inf
"<roahkodit>"
	 "roahkkot" V* IV Der1 Der/d V Imprt Pl2
	 "roahkkot" V* IV Der1 Der/d V Inf
"<roahkodit>"
	 "roahkkot" V* IV Der1 Der/d V Imprt Pl2
	 "roahkkot" V* IV Der1 Der/d V Inf
"<roassjkalit>"
	 "roassjkat" V* TV Der1 Der/l V Imprt Pl2
	 "roassjkat" V* TV Der1 Der/l V Inf
"<roaŋkodit>"
	 "roaŋŋkot" V* IV Der1 Der/d V Imprt Pl2
	 "roaŋŋkot" V* IV Der1 Der/d V Inf
"<roassjkut>"
	 "roassjkat" V* TV Der/Pass V Inf
	 "roassjko" N Sg Nom PxSg2
	 "roassjkat" V TV ImprtII Pl2
"<robotiserit>"
	 "robotiserit" V TV Inf
	 "robotiserit" V* TV Der1 Der/d V Ind Prs Sg3
"<rockit>"
	 "rockit" V* TV Der1 Der/d V Ind Prs Sg3
	 "rockit" V TV Inf
"<råggåt>"
	 "råggåt" V TV Inf
	 "rågge" N Sg Nom PxSg2
"<rågodit>"
	 "råhkot" V* IV Der1 Der/d V Imprt Pl2
	 "råhkot" V* IV Der1 Der/d V Inf
"<rågådit>"
	 "råhkåt" V* TV Der1 Der/u/a/åd V Inf
	 "råhkåt" V* TV Der1 Der/d V Imprt Pl2
	 "råhkåt" V* TV Der1 Der/d V Inf
	 "råhkåt" V* TV Der1 Der/u/a/åd V Imprt Pl2
"<validit>"
	 "validit" V IV Inf
	 "validit" V IV Imprt Pl2
"<råhttidit>"
	 "råhttit" V* TV Der1 Der/d V Imprt Pl2
	 "råhttit" V* TV Der1 Der/d V Inf
"<råhttidit>"
	 "råhttit" V* TV Der1 Der/d V Imprt Pl2
	 "råhttit" V* TV Der1 Der/d V Inf
"<råhttistit>"
	 "råhttit" V* TV Der1 Der/st V Inf
	 "råhttit" V* TV Der1 Der/st V Imprt Pl2
"<råhttåsit>"
	 "råhttå" N Sg Ill PxSg2
"<rokerit>"
	 "rokerit" V IV Inf
	 "rokerit" V* IV Der1 Der/d V Ind Prs Sg3
"<råkkådit>"
	 "råggåt" V* TV Der1 Der/u/a/åd V Inf
	 "råggåt" V* TV Der1 Der/u/a/åd V Imprt Pl2
	 "råggåt" V* TV Der1 Der/d V Imprt Pl2
	 "råggåt" V* TV Der1 Der/d V Inf
"<råkkågit>"
	 "råkkåk" A Sg Acc PxSg2
	 "råkkåk" A Sg Nom PxSg2
	 "råkkåk" A* Der2 Der/at Adv
	 "råkkåk" A Sg Gen PxSg2
"<råkkåstit>"
	 "råggåt" V* TV Der1 Der/st V Imprt Pl2
	 "råkkåstit" V TV Imprt Pl2
	 "råkkåstit" V TV Inf
	 "råggåt" V* TV Der1 Der/st V Inf
"<romaniserit>"
	 "romaniserit" V* TV Der1 Der/d V Ind Prs Sg3
	 "romaniserit" V TV Inf
"<romantiserit>"
	 "romantiserit" V TV Inf
	 "romantiserit" V* TV Der1 Der/d V Ind Prs Sg3
"<romsterit>"
	 "romsterit" V* IV Der1 Der/d V Ind Prs Sg3
	 "romsterit" V IV Inf
"<roterit>"
	 "roterit" V TV Inf
	 "roterit" V* TV Der1 Der/d V Ind Prs Sg3
"<rubestit>"
	 "rubestit" V TV Inf
	 "rubestit" V TV Imprt Pl2
"<rubricerit>"
	 "rubricerit" V* TV Der1 Der/d V Ind Prs Sg3
	 "rubricerit" V TV Inf
"<rubriserit>"
	 "rubriserit" V TV Inf
	 "rubriserit" V* TV Der1 Der/d V Ind Prs Sg3
"<ruhpat>"
	 "ruhpat" V TV Inf
"<ruhtadit>"
	 "ruhtadit" V TV Imprt Pl2
	 "ruhtadit" V TV Inf
"<ruinerit>"
	 "ruinerit" V TV Inf
	 "ruinerit" V* TV Der1 Der/d V Ind Prs Sg3
"<rujvedit>"
	 "rujvedit" V IV Inf
	 "rujvedit" V IV Imprt Pl2
"<rullerit>"
	 "rullerit" V TV Inf
	 "rullerit" V* TV Der1 Der/d V Ind Prs Sg3
"<rumsterit>"
	 "rumsterit" V* IV Der1 Der/d V Ind Prs Sg3
	 "rumsterit" V IV Inf
"<ruonudit>"
	 "ruonudit" V IV Inf
	 "ruonudit" V IV Imprt Pl2
"<ruonudit>"
	 "ruonudit" V IV Inf
	 "ruonudit" V IV Imprt Pl2
"<ruodjedit>"
	 "ruodjedit" V IV Inf
	 "ruodjedit" V IV Imprt Pl2
"<ruohkadit>"
	 "ruohkadit" V TV Imprt Pl2
	 "ruohkkat" V* TV Der1 Der/d V Imprt Pl2
	 "ruohkkat" V* TV Der1 Der/u/a/åd V Inf
	 "ruohkkat" V* TV Der1 Der/u/a/åd V Imprt Pl2
	 "ruohkadit" V TV Inf
	 "ruohkkat" V* TV Der1 Der/d V Inf
"<ruohkastit>"
	 "ruohkkat" V* TV Der1 Der/st V Imprt Pl2
	 "ruohkastit" V TV Inf
	 "ruohkkat" V* TV Der1 Der/st V Inf
	 "ruohkastit" V TV Imprt Pl2
"<ruohkkat>"
	 "ruohkkat" V TV Inf
"<ruohtadit>"
	 "ruohttat" V* IV Der1 Der/u/a/åd V Inf
	 "ruohttat" V* IV Der1 Der/d V Imprt Pl2
	 "ruohttat" V* IV Der1 Der/u/a/åd V Imprt Pl2
	 "ruohttat" V* IV Der1 Der/d V Inf
"<ruohtadit>"
	 "ruohttat" V* IV Der1 Der/u/a/åd V Inf
	 "ruohttat" V* IV Der1 Der/d V Imprt Pl2
	 "ruohttat" V* IV Der1 Der/u/a/åd V Imprt Pl2
	 "ruohttat" V* IV Der1 Der/d V Inf
"<ruohtastahttet>"
	 "ruohtastit" V* IV Der1 Der/ahtte V Inf
	 "ruohttat" V* IV Der1 Der/stahtte V Inf
	 "ruohtastit" V* IV Der1 Der/ahtte V* Der3 Actor N Pl Nom PxSg2
	 "ruohttat" V* IV Der1 Der/stahtte V* Der3 Actor N Pl Nom PxSg2
"<ruohtastit>"
	 "ruohttat" V* IV Der1 Der/st V Imprt Pl2
	 "ruohtta" N Sg Ela PxSg2
	 "ruohtastit" V IV Imprt Pl2
	 "ruohtastit" V IV Inf
	 "ruohttat" V* IV Der1 Der/st V Inf
"<ruohtastuvvat>"
	 "ruohtastit" V* IV Der1 Der/Pass V Inf
"<ruohtjalahttet>"
	 "ruohtjat" V* IV Der1 Der/lahtte V Inf
	 "ruohtjat" V* IV Der1 Der/lahtte V* Der3 Actor N Pl Nom PxSg2
"<ruoppsadit>"
	 "ruoppsat" A Sg Acc PxSg2
	 "ruoppsat" A* Der2 Der/at Adv
	 "ruoppsat" A Sg Gen PxSg2
	 "ruoppsat" A Sg Nom PxSg2
"<ruosadit>"
	 "ruossat" V* IV Der1 Der/d V Inf
	 "ruossat" V* IV Der1 Der/u/a/åd V Imprt Pl2
	 "ruossat" V* IV Der1 Der/d V Imprt Pl2
	 "ruossat" V* IV Der1 Der/u/a/åd V Inf
"<ruosadit>"
	 "ruossat" V* IV Der1 Der/d V Inf
	 "ruossat" V* IV Der1 Der/u/a/åd V Imprt Pl2
	 "ruossat" V* IV Der1 Der/d V Imprt Pl2
	 "ruossat" V* IV Der1 Der/u/a/åd V Inf
"<ruossut>"
	 "ruossot" V IV ImprtII Pl2
	 "ruossot" V* IV Der3 Actor N Sg Nom PxSg2
	 "ruossot" V* IV Der3 Actor N Sg Gen PxSg2
	 "ruossot" V* IV Der3 Actor N Sg Acc PxSg2
	 "ruossat" V* IV Der/Pass V Inf
	 "ruossot" V IV Imprt Pl2
	 "ruossat" V IV ImprtII Pl2
"<ruosstodit>"
	 "ruosstodit" V TV Imprt Pl2
	 "ruosstodit" V TV Inf
"<ruovggat>"
	 "ruovggat" V TV Inf
"<ruovgadit>"
	 "ruovggat" V* TV Der1 Der/u/a/åd V Imprt Pl2
	 "ruovggat" V* TV Der1 Der/u/a/åd V Inf
	 "ruovggat" V* TV Der1 Der/d V Imprt Pl2
	 "ruovggat" V* TV Der1 Der/d V Inf
"<ruovgádit>"
	 "ruovgádit" ?
"<ruosjkedit>"
	 "ruosjkedit" V IV Imprt Pl2
	 "ruosjkedit" V IV Inf
	 "ruossjket" V* IV Der1 Der/d V Imprt Pl2
	 "ruossjket" V* IV Der1 Der/d V Inf
"<ruosjkedit>"
	 "ruosjkedit" V IV Imprt Pl2
	 "ruosjkedit" V IV Inf
	 "ruossjket" V* IV Der1 Der/d V Imprt Pl2
	 "ruossjket" V* IV Der1 Der/d V Inf
"<ruossjastit>"
	 "ruossjastit" V IV Inf
	 "ruossjastit" V IV Imprt Pl2
	 "ruossja" N Sg Ela PxSg2
"<russat>"
	 "russat" V IV Inf
	 "russa" N Sg Nom PxSg2
"<russifierit>"
	 "russifierit" V TV Inf
	 "russifierit" V* TV Der1 Der/d V Ind Prs Sg3
"<russifiserit>"
	 "russifiserit" V* TV Der1 Der/d V Ind Prs Sg3
	 "russifiserit" V TV Inf
"<russut>"
	 "russat" V* IV Der/Pass V Inf
	 "russot" V* IV Der3 Actor N Sg Acc PxSg2
	 "russat" V IV ImprtII Pl2
	 "russot" V* IV Der3 Actor N Sg Gen PxSg2
	 "russot" V* IV Der3 Actor N Sg Nom PxSg2
	 "russot" V IV Imprt Pl2
	 "russot" V IV ImprtII Pl2
"<rustifiserit>"
	 "rustifiserit" V TV Inf
	 "rustifiserit" V* TV Der1 Der/d V Ind Prs Sg3
"<rusodit>"
	 "russot" V* IV Der1 Der/d V Imprt Pl2
	 "russot" V* IV Der1 Der/d V Inf
"<rusádit>"
	 "russat" V* IV Der1 Der/u/a/åd V Imprt Pl2
	 "russat" V* IV Der1 Der/d V Imprt Pl2
	 "russat" V* IV Der1 Der/d V Inf
	 "russat" V* IV Der1 Der/u/a/åd V Inf
"<ruvkkut>"
	 "ruvkkut" V* TV Der1 Der/d V Ind Prs Sg3
	 "ruvkkut" V TV Inf
"<ruvvidit>"
	 "ruvvit" V* TV Der1 Der/d V Inf
	 "ruvvit" V* TV Der1 Der/d V Imprt Pl2
"<rusjkudahttet>"
	 "rusjkudit" V* IV Der1 Der/ahtte V Inf
	 "rusjkudit" V* IV Der1 Der/ahtte V* Der3 Actor N Pl Nom PxSg2
"<rusjkudit>"
	 "rusjkudit" V IV Inf
	 "rusjkudit" V IV Imprt Pl2
"<rábostit>"
	 "ráhpo" N Sg Ela PxSg2
"<rábastit>"
	 "rábastit" V TV Imprt Pl2
	 "rábastit" V TV Inf
"<ráddjit>"
	 "ráddjit" V* TV Der1 Der/d V Ind Prs Sg3
	 "ráddjit" V TV Inf
"<ráddut>"
	 "ráddut" V* TV Der1 Der/d V Ind Prs Sg3
	 "ráddat" V* IV Der/Pass V Inf
	 "ráddat" V IV ImprtII Pl2
	 "ráddut" V TV Inf
"<rádjat>"
	 "rádjat" V TV Inf
"<ráfudit>"
	 "ráfudit" V IV Inf
	 "ráfudit" V IV Imprt Pl2
"<ráfodit>"
	 "ráfodit" ?
"<ráfedit>"
	 "ráfedit" V TV Inf
	 "ráfedit" V TV Imprt Pl2
"<ráfájduhttet>"
	 "ráfájduhttet" V* TV Der3 Actor N Pl Nom PxSg2
	 "ráfájduhttet" V TV Inf
"<rágádit>"
	 "rágádit" ?
"<stiellit>"
	 "stiellit" V* TV Der1 Der/d V Ind Prs Sg3
	 "stiellit" V TV Inf
"<dahkat>"
	 "dahkat" V TV Inf
"<stiellit>"
	 "stiellit" V* TV Der1 Der/d V Ind Prs Sg3
	 "stiellit" V TV Inf
"<dahkat>"
	 "dahkat" V TV Inf
"<ráhkkidit>"
	 "ráhkkidit" V IV Inf
	 "ráhkkidit" V IV Imprt Pl2
	 "ráhkkit" V* TV Der1 Der/d V Imprt Pl2
	 "ráhkkit" V* TV Der1 Der/d V Inf
"<ráhkkut>"
	 "ráhkot" V* IV Der3 Actor N Sg Gen PxSg2
	 "ráhkat" V* IV Der/Pass V Inf
	 "ráhkot" V* IV Der3 Actor N Sg Nom PxSg2
	 "ráhkkut" V TV Inf
	 "ráhkkut" V* TV Der1 Der/d V Ind Prs Sg3
	 "ráhkot" V* IV Der3 Actor N Sg Acc PxSg2
"<ráhttjat>"
	 "ráhttjat" V TV Inf
"<rájadit>"
	 "rájadit" V TV Imprt Pl2
	 "rájadit" V TV Inf
	 "rádjat" V* TV Der1 Der/d V Imprt Pl2
	 "rádjat" V* TV Der1 Der/u/a/åd V Inf
	 "rádjat" V* TV Der1 Der/d V Inf
	 "rádjat" V* TV Der1 Der/u/a/åd V Imprt Pl2
"<rájadit>"
	 "rájadit" V TV Imprt Pl2
	 "rájadit" V TV Inf
	 "rádjat" V* TV Der1 Der/d V Imprt Pl2
	 "rádjat" V* TV Der1 Der/u/a/åd V Inf
	 "rádjat" V* TV Der1 Der/d V Inf
	 "rádjat" V* TV Der1 Der/u/a/åd V Imprt Pl2
"<rájdustit>"
	 "rájdustit" ?
"<rájggat>"
	 "rájggat" V TV Inf
"<rájggodit>"
	 "rájggodit" V TV Imprt Pl2
	 "rájggodit" V TV Inf
"<rájggánit>"
	 "rájggánit" V IV Imprt Pl2
	 "rájggánit" V IV Inf
"<rájkestit>"
	 "rájkestit" V IV Imprt Pl2
	 "rájkestit" V IV Inf
"<rájnnedit>"
	 "rájnnedit" ?
"<rákkedit>"
	 "rákkedit" V IV Imprt Pl2
	 "rákkedit" V IV Inf
"<ránodit>"
	 "ránodit" ?
"<rássat>"
	 "rássa" N Sg Nom PxSg2
	 "rássat" V IV Inf
"<rássut>"
	 "rássat" V* IV Der/Pass V Inf
	 "rássat" V IV ImprtII Pl2
"<rávkkalit>"
	 "rávkkat" V* TV Der1 Der/l V Imprt Pl2
	 "rávkkat" V* TV Der1 Der/l V Inf
"<rávkkat>"
	 "rávkkat" V TV Inf
"<rávkadit>"
	 "rávkkat" V* TV Der1 Der/u/a/åd V Imprt Pl2
	 "rávkkat" V* TV Der1 Der/d V Inf
	 "rávkkat" V* TV Der1 Der/d V Imprt Pl2
	 "rávkkat" V* TV Der1 Der/u/a/åd V Inf
"<jurijdit>"
	 "jurijdit" V IV Imprt Pl2
	 "jurijdit" V IV Inf
"<rádedit>"
	 "rádedit" V IV Imprt Pl2
	 "rádedit" V IV Inf
"<rássjodit>"
	 "rássjodit" V IV Inf
"<rádudit>"
	 "rádudit" V IV Inf
	 "rádudit" V IV Imprt Pl2
"<rássjodit>"
	 "rássjodit" V IV Inf
"<røntgenfotograferit>"
	 "røntgen#fotograferit" V TV Inf
"<saboterit>"
	 "saboterit" V TV Inf
	 "saboterit" V* TV Der1 Der/d V Ind Prs Sg3
"<saddet>"
	 "sadde" N Pl Nom PxSg2
	 "saddet" V* TV Der3 Actor N Pl Nom PxSg2
	 "saddet" V TV Inf
"<sadjanit>"
	 "sadjanit" V IV Imprt Pl2
	 "sadjanit" V IV Inf
"<sadjet>"
	 "sadjet" V TV Inf
"<tsahkadit>"
	 "tsahkadit" ?
"<sahkkidit>"
	 "sahkkidit" V TV Imprt Pl2
	 "sahkkidit" V TV Inf
"<sahkanit>"
	 "sahkanit" V IV Inf
	 "sahkanit" V IV Imprt Pl2
"<sahkkijdit>"
	 "sahkke" N Pl Acc PxSg2
"<sahkkidit>"
	 "sahkkidit" V TV Imprt Pl2
	 "sahkkidit" V TV Inf
"<sajájduhttet>"
	 "sajájduhttet" V TV Inf
	 "sajájduhttet" V* TV Der3 Actor N Pl Nom PxSg2
"<saktut>"
	 "saktat" V* IV Der/Pass V Inf
	 "saktat" V IV ImprtII Pl2
"<sagŋadit>"
	 "sagŋadit" V TV Inf
	 "sagŋadit" V TV Imprt Pl2
"<sagŋedit>"
	 "sagŋedit" V IV Inf
	 "sagŋedit" V IV Imprt Pl2
"<salástit>"
	 "salástit" V TV Inf
	 "salástit" V TV Imprt Pl2
	 "salla" N Sg Ela PxSg2
"<salgijdit>"
	 "salgijdit" V IV Imprt Pl2
	 "salgijdit" V IV Inf
"<saludit>"
	 "saludit" ?
"<saluterit>"
	 "saluterit" V IV Inf
	 "saluterit" V* IV Der1 Der/d V Ind Prs Sg3
"<salutterit>"
	 "salutterit" V* IV Der1 Der/d V Ind Prs Sg3
	 "salutterit" V IV Inf
"<tsamádit>"
	 "tsabmat" V* IV Der1 Der/d V Inf
	 "tsabmat" V* IV Der1 Der/d V Imprt Pl2
	 "tsamádit" V IV Inf
	 "tsabmat" V* IV Der1 Der/u/a/åd V Imprt Pl2
	 "tsamádit" V IV Imprt Pl2
	 "tsabmat" V* IV Der1 Der/u/a/åd V Inf
"<sameksisterit>"
	 "sam#eksisterit" V IV Inf
"<sanforiserit>"
	 "sanforiserit" V TV Inf
	 "sanforiserit" V* TV Der1 Der/d V Ind Prs Sg3
"<sasskat>"
	 "sasskat" V IV Inf
"<satinerit>"
	 "satinerit" V* TV Der1 Der/d V Ind Prs Sg3
	 "satinerit" V TV Inf
"<satiriserit>"
	 "satiriserit" V TV Inf
	 "satiriserit" V* TV Der1 Der/d V Ind Prs Sg3
"<satisfierit>"
	 "satisfierit" V TV Inf
	 "satisfierit" V* TV Der1 Der/d V Ind Prs Sg3
"<satisfiserit>"
	 "satisfiserit" V* TV Der1 Der/d V Ind Prs Sg3
	 "satisfiserit" V TV Inf
"<sattedit>"
	 "saddet" V* TV Der1 Der/d V Imprt Pl2
	 "saddet" V* TV Der1 Der/d V Inf
"<savdastit>"
	 "savdda" N Sg Ela PxSg2
	 "savddat" V* IV Der1 Der/st V Imprt Pl2
	 "savddat" V* IV Der1 Der/st V Inf
"<sjavnnjelit>"
	 "sjavnnjelit" V TV Inf
	 "sjavnnjet" V* TV Der1 Der/l V Inf
	 "sjavnnjet" V* TV Der1 Der/l V Imprt Pl2
	 "sjavnnjelit" V TV Imprt Pl2
"<savedit>"
	 "savvet" V* IV Der1 Der/d V Imprt Pl2
	 "savvet" V* IV Der1 Der/d V Inf
"<savkkalit>"
	 "savkkalit" ?
"<sjavnjatjit>"
	 "sjavnjatjit" V TV Imprt Pl2
	 "sjavnjatjit" V TV Inf
"<sjavnjedit>"
	 "sjavnnjet" V* TV Der1 Der/d V Imprt Pl2
	 "sjavnnjet" V* TV Der1 Der/d V Inf
"<savvet>"
	 "savvet" V* IV Der3 Actor N Pl Nom PxSg2
	 "savvet" V IV Inf
	 "savvedit" V TV Ind Prs Sg3
"<schamponerit>"
	 "schamponerit" V TV Inf
	 "schamponerit" V* TV Der1 Der/d V Ind Prs Sg3
"<schematiserit>"
	 "schematiserit" V TV Inf
	 "schematiserit" V* TV Der1 Der/d V Ind Prs Sg3
"<sæggodit>"
	 "sæggodit" ?
"<sehkanit>"
	 "sehkanit" V IV Inf
	 "sehkanit" V IV Imprt Pl2
"<sehkanit>"
	 "sehkanit" V IV Inf
	 "sehkanit" V IV Imprt Pl2
"<siejvedit>"
	 "siejvvet" V* TV Der1 Der/d V Inf
	 "siejvvet" V* TV Der1 Der/d V Imprt Pl2
"<sæjvodit>"
	 "sæjvvot" V* IV Der1 Der/d V Inf
	 "sæjvvot" V* IV Der1 Der/d V Imprt Pl2
"<sæjvádit>"
	 "sæjvádit" ?
"<siekkedit>"
	 "siekkedit" V TV Imprt Pl2
	 "siekkedit" V TV Inf
"<siektet>"
	 "siektet" V TV Inf
	 "siektet" V* TV Der3 Actor N Pl Nom PxSg2
"<sellasit>"
	 "selas" A Sg Nom PxSg2
	 "selas" A Sg Gen PxSg2
	 "selas" A Sg Acc PxSg2
	 "selas" A* Der2 Der/at Adv
"<sæbrrat>"
	 "sæbrrat" V IV Inf
"<siervvedit>"
	 "siervvedit" ?
"<siesstet>"
	 "siesstet" V TV Inf
	 "siesstet" V* TV Der3 Actor N Pl Nom PxSg2
"<sievestit>"
	 "sievvet" V* TV Der1 Der/st V Inf
	 "sievvet" V* TV Der1 Der/st V Imprt Pl2
"<sjevnjudit>"
	 "sjevnjudit" V IV Inf
	 "sjevnjudit" V IV Imprt Pl2
"<sjevnjatjit>"
	 "sjevnjatjit" ?
"<sjevnjudit>"
	 "sjevnjudit" V IV Inf
	 "sjevnjudit" V IV Imprt Pl2
"<sjevnjudahttet>"
	 "sjevnjudahttet" V TV Inf
	 "sjevnjudahttet" V* TV Der3 Actor N Pl Nom PxSg2
	 "sjevnjudit" V* IV Der1 Der/ahtte V Inf
	 "sjevnjudit" V* IV Der1 Der/ahtte V* Der3 Actor N Pl Nom PxSg2
"<sævnjátjit>"
	 "sævnjátjit" ?
"<sievvelit>"
	 "sievvet" V* TV Der1 Der/l V Imprt Pl2
	 "sievvet" V* TV Der1 Der/l V Inf
"<sievvet>"
	 "sievvet" V* TV Der3 Actor N Pl Nom PxSg2
	 "sievvet" V TV Inf
"<sedimenterit>"
	 "sedimenterit" V TV Inf
	 "sedimenterit" V* TV Der1 Der/d V Ind Prs Sg3
"<segmenterit>"
	 "segmenterit" V* TV Der1 Der/d V Ind Prs Sg3
	 "segmenterit" V TV Inf
"<buodudit>"
	 "buodot" V* TV Der1 Der/u/a/åd V Imprt Pl2
	 "buodot" V* TV Der1 Der/u/a/åd V Inf
"<segregerit>"
	 "segregerit" V* TV Der1 Der/d V Ind Prs Sg3
	 "segregerit" V TV Inf
"<sejvudit>"
	 "sæjvvot" V* IV Der1 Der/u/a/åd V Inf
	 "sæjvvot" V* IV Der1 Der/u/a/åd V Imprt Pl2
"<seksjonerit>"
	 "seksjonerit" V TV Inf
	 "seksjonerit" V* TV Der1 Der/d V Ind Prs Sg3
"<sektionerit>"
	 "sektionerit" V TV Inf
	 "sektionerit" V* TV Der1 Der/d V Ind Prs Sg3
"<sekulariserit>"
	 "sekulariserit" V TV Inf
	 "sekulariserit" V* TV Der1 Der/d V Ind Prs Sg3
"<sekunderit>"
	 "sekunderit" V* TV Der1 Der/d V Ind Prs Sg3
	 "sekunderit" V TV Inf
"<seksjonerit>"
	 "seksjonerit" V TV Inf
	 "seksjonerit" V* TV Der1 Der/d V Ind Prs Sg3
"<selekterit>"
	 "selekterit" V* TV Der1 Der/d V Ind Prs Sg3
	 "selekterit" V TV Inf
"<semaforerit>"
	 "semaforerit" V* TV Der1 Der/d V Ind Prs Sg3
	 "semaforerit" V TV Inf
"<sementerit>"
	 "sementerit" V* TV Der1 Der/d V Ind Prs Sg3
	 "sementerit" V TV Inf
"<seminerit>"
	 "seminerit" V TV Inf
	 "seminerit" V* TV Der1 Der/d V Ind Prs Sg3
"<sensurerit>"
	 "sensurerit" V TV Inf
	 "sensurerit" V* TV Der1 Der/d V Ind Prs Sg3
"<sentimentaliserit>"
	 "sentimentaliserit" V* TV Der1 Der/d V Ind Prs Sg3
	 "sentimentaliserit" V TV Inf
"<sentraliserit>"
	 "sentraliserit" V TV Inf
	 "sentraliserit" V* TV Der1 Der/d V Ind Prs Sg3
"<sentrerit>"
	 "sentrerit" V TV Inf
	 "sentrerit" V* TV Der1 Der/d V Ind Prs Sg3
"<sentrifugerit>"
	 "sentrifugerit" V TV Inf
	 "sentrifugerit" V* TV Der1 Der/d V Ind Prs Sg3
"<sentrifugit>"
	 "sentrifugit" V* TV Der1 Der/d V Ind Prs Sg3
	 "sentrifugit" V TV Inf
"<separerit>"
	 "separerit" V TV Inf
	 "separerit" V* TV Der1 Der/d V Ind Prs Sg3
"<serraterit>"
	 "serraterit" V TV Inf
	 "serraterit" V* TV Der1 Der/d V Ind Prs Sg3
"<sertifiserit>"
	 "sertifiserit" V* TV Der1 Der/d V Ind Prs Sg3
	 "sertifiserit" V TV Inf
"<serverit>"
	 "serverit" V* TV Der1 Der/d V Ind Prs Sg3
	 "serverit" V TV Inf
"<sesongdebuterit>"
	 "sesong#debuterit" V TV Inf
"<sjevnjudit>"
	 "sjevnjudit" V IV Inf
	 "sjevnjudit" V IV Imprt Pl2
"<sexdebuterit>"
	 "sex#debuterit" V TV Inf
"<sieradit>"
	 "sierrat" V* IV Der1 Der/d V Imprt Pl2
	 "sieradit" V TV Inf
	 "sieradit" V TV Imprt Pl2
	 "sierrat" V* IV Der1 Der/u/a/åd V Imprt Pl2
	 "sierrat" V* IV Der1 Der/u/a/åd V Inf
	 "sierrat" V* IV Der1 Der/d V Inf
"<sieradit>"
	 "sierrat" V* IV Der1 Der/d V Imprt Pl2
	 "sieradit" V TV Inf
	 "sieradit" V TV Imprt Pl2
	 "sierrat" V* IV Der1 Der/u/a/åd V Imprt Pl2
	 "sierrat" V* IV Der1 Der/u/a/åd V Inf
	 "sierrat" V* IV Der1 Der/d V Inf
"<sierranit>"
	 "sierranit" V IV Inf
	 "sierranit" V IV Imprt Pl2
"<sierrat>"
	 "sierrat" V IV Inf
"<siffrerit>"
	 "siffrerit" V TV Inf
	 "siffrerit" V* TV Der1 Der/d V Ind Prs Sg3
"<sifrerit>"
	 "sifrerit" V* TV Der1 Der/d V Ind Prs Sg3
	 "sifrerit" V TV Inf
"<signalerit>"
	 "signalerit" V* TV Der1 Der/d V Ind Prs Sg3
	 "signalerit" V TV Inf
"<signaliserit>"
	 "signaliserit" V* TV Der1 Der/d V Ind Prs Sg3
	 "signaliserit" V TV Inf
"<signerit>"
	 "signerit" V TV Inf
	 "signerit" V* TV Der1 Der/d V Ind Prs Sg3
"<sihkastit>"
	 "sihkastit" V TV Imprt Pl2
	 "sihkastit" V TV Inf
"<sihkastit>"
	 "sihkastit" V TV Imprt Pl2
	 "sihkastit" V TV Inf
"<tjårggit>"
	 "tjårggit" V TV Inf
	 "tjårggit" V* TV Der1 Der/d V Ind Prs Sg3
"<sihkasit>"
	 "sihkasit" ?
"<sihkkut>"
	 "sihkkot" V* TV Der3 Actor N Sg Gen PxSg2
	 "sihkkot" V* TV Der3 Actor N Sg Nom PxSg2
	 "sihkkot" V TV Imprt Pl2
	 "sihkkot" V* TV Der3 Actor N Sg Acc PxSg2
	 "sihkkot" V TV ImprtII Pl2
"<sihkudit>"
	 "sihkkot" V* TV Der1 Der/u/a/åd V Imprt Pl2
	 "sihkkot" V* TV Der1 Der/u/a/åd V Inf
"<sihkodit>"
	 "sihkkot" V* TV Der1 Der/d V Inf
	 "sihkkot" V* TV Der1 Der/d V Imprt Pl2
"<sihtat>"
	 "sihtat" V TV Inf
"<sijdastit>"
	 "sijdda" N Sg Ela PxSg2
"<sikkerhetsklarerit>"
	 "sikkerhets#klarerit" V TV Inf
"<silldásit>"
	 "silldá" N Sg Ill PxSg2
"<sillodit>"
	 "sillodit" V TV Imprt Pl2
	 "sillodit" V TV Inf
"<sillut>"
	 "sillot" V* IV Der3 Actor N Sg Acc PxSg2
	 "sillot" V IV ImprtII Pl2
	 "sillut" V* IV Der1 Der/d V Ind Prs Sg3
	 "sillot" V* IV Der3 Actor N Sg Gen PxSg2
	 "sillot" V IV Imprt Pl2
	 "sillot" V* IV Der3 Actor N Sg Nom PxSg2
	 "sillut" V IV Inf
"<simplifierit>"
	 "simplifierit" V TV Inf
	 "simplifierit" V* TV Der1 Der/d V Ind Prs Sg3
"<simplifiserit>"
	 "simplifiserit" V* TV Der1 Der/d V Ind Prs Sg3
	 "simplifiserit" V TV Inf
"<simulerit>"
	 "simulerit" V TV Inf
	 "simulerit" V* TV Der1 Der/d V Ind Prs Sg3
"<sirdedit>"
	 "sirddet" V* TV Der1 Der/d V Imprt Pl2
	 "sirddet" V* TV Der1 Der/d V Inf
"<sirddet>"
	 "sirddet" V* TV Der3 Actor N Pl Nom PxSg2
	 "sirddet" V TV Inf
"<sirddásit>"
	 "sirddet" V* TV Der3 Actor N Sg Ill PxSg2
"<sirkulerit>"
	 "sirkulerit" V* IV Der1 Der/d V Ind Prs Sg3
	 "sirkulerit" V IV Inf
"<sisagájbbedit>"
	 "sisagájbbedit" ?
"<sisatjáledit>"
	 "sisatjáledit" ?
"<tjáledibme>"
	 "tjáledit" V* TV Actio Der2 Der/ibme N Sg Nom
	 "tjállet" V* TV Der1 Der/d V* Actio Der2 Der/ibme N Sg Nom
	 "tjáledibme" N Sg Nom
"<sisagájbbedit>"
	 "sisagájbbedit" ?
"<sisatjáledit>"
	 "sisatjáledit" ?
"<siselerit>"
	 "siselerit" V* TV Der1 Der/d V Ind Prs Sg3
	 "siselerit" V TV Inf
"<sisŋedit>"
	 "sisŋedit" V TV Imprt Pl2
	 "sisŋedit" V TV Inf
"<siterit>"
	 "siterit" V* TV Der1 Der/d V Ind Prs Sg3
	 "siterit" V TV Inf
"<sjivnnjedit>"
	 "sjivnnjedit" V TV Inf
	 "sjivnnjedit" V TV Imprt Pl2
"<siviliserit>"
	 "siviliserit" V* TV Der1 Der/d V Ind Prs Sg3
	 "siviliserit" V TV Inf
"<sjivnjugastalit>"
	 "sjivnjugastalit" ?
"<sjamponerit>"
	 "sjamponerit" V* TV Der1 Der/d V Ind Prs Sg3
	 "sjamponerit" V TV Inf
"<sjarmantiserit>"
	 "sjarmantiserit" V* TV Der1 Der/d V Ind Prs Sg3
	 "sjarmantiserit" V TV Inf
"<skalerit>"
	 "skalerit" V* TV Der1 Der/d V Ind Prs Sg3
	 "skalerit" V TV Inf
"<skalperit>"
	 "skalperit" V TV Inf
	 "skalperit" V* TV Der1 Der/d V Ind Prs Sg3
"<skamferit>"
	 "skamferit" V TV Inf
	 "skamferit" V* TV Der1 Der/d V Ind Prs Sg3
"<skandaliserit>"
	 "skandaliserit" V* TV Der1 Der/d V Ind Prs Sg3
	 "skandaliserit" V TV Inf
"<skanderit>"
	 "skanderit" V TV Inf
	 "skanderit" V* TV Der1 Der/d V Ind Prs Sg3
"<skarifiserit>"
	 "skarifiserit" V* TV Der1 Der/d V Ind Prs Sg3
	 "skarifiserit" V TV Inf
"<skeletterit>"
	 "skeletterit" V* TV Der1 Der/d V Ind Prs Sg3
	 "skeletterit" V TV Inf
"<skibádit>"
	 "skihpat" V* IV Der1 Der/u/a/åd V Imprt Pl2
	 "skihpat" V* IV Der1 Der/u/a/åd V Inf
	 "skihpat" V* IV Der1 Der/d V Imprt Pl2
	 "skihpat" V* IV Der1 Der/d V Inf
"<skiermodit>"
	 "skiermmot" V* IV Der1 Der/d V Imprt Pl2
	 "skiermmot" V* IV Der1 Der/d V Inf
"<skiermádit>"
	 "skiermádit" ?
"<skihppudit>"
	 "skihpput" V* TV Der1 Der/d V Imprt Pl2
	 "skihpput" V* TV Der1 Der/d V Inf
"<skihppát>"
	 "skihpat" V* IV Der3 Actor N Sg Gen PxSg2
	 "skihppe" N Sg Acc PxSg2
	 "skihppádit" V IV Ind Prs Sg3
	 "skihppát" V IV Inf
	 "skihpat" V* IV Der3 Actor N Sg Nom PxSg2
	 "skihppát" V* IV Der1 Der/d V Ind Prs Sg3
	 "skihppe" N Sg Nom PxSg2
	 "skihppe" N Sg Gen PxSg2
	 "skihpat" V* IV Der3 Actor N Sg Acc PxSg2
"<gihtjahit>"
	 "gihtjahit" ?
"<skiládit>"
	 "skillat" V* IV Der1 Der/d V Inf
	 "skillat" V* IV Der1 Der/u/a/åd V Imprt Pl2
	 "skillat" V* IV Der1 Der/d V Imprt Pl2
	 "skillat" V* IV Der1 Der/u/a/åd V Inf
"<skilájdit>"
	 "skilájdit" V IV Inf
	 "skilájdit" V IV Imprt Pl2
	 "skilla" N Pl Acc PxSg2
"<skillalahttet>"
	 "skillat" V* IV Der1 Der/lahtte V* Der3 Actor N Pl Nom PxSg2
	 "skillat" V* IV Der1 Der/lahtte V Inf
"<skilltjut>"
	 "skilltjot" V IV Imprt Pl2
	 "skilltjot" V IV ImprtII Pl2
	 "skilltjat" V IV ImprtII Pl2
	 "skilltjat" V* IV Der/Pass V Inf
	 "skilltjot" V* IV Der3 Actor N Sg Acc PxSg2
	 "skilltjot" V* IV Der3 Actor N Sg Nom PxSg2
	 "skilltjot" V* IV Der3 Actor N Sg Gen PxSg2
"<skirrodit>"
	 "skirrodit" V TV Inf
	 "skirrodit" V TV Imprt Pl2
"<skisserit>"
	 "skisserit" V* TV Der1 Der/d V Ind Prs Sg3
	 "skisserit" V TV Inf
"<skidárdit>"
	 "skidárdit" V TV Inf
	 "skidárdit" V TV Imprt Pl2
"<skjeletterit>"
	 "skjeletterit" V* TV Der1 Der/d V Ind Prs Sg3
	 "skjeletterit" V TV Inf
"<skjematiserit>"
	 "skjematiserit" V TV Inf
	 "skjematiserit" V* TV Der1 Der/d V Ind Prs Sg3
"<skåbadit>"
	 "skåhpat" V* IV Der1 Der/d V Imprt Pl2
	 "skåhpat" V* IV Der1 Der/u/a/åd V Inf
	 "skåhpat" V* IV Der1 Der/d V Inf
	 "skåhpat" V* IV Der1 Der/u/a/åd V Imprt Pl2
"<skoaledit>"
	 "skoaledit" V IV Imprt Pl2
	 "skoaledit" V IV Inf
"<skoalkkalit>"
	 "skoalkkat" V* IV Der1 Der/l V Imprt Pl2
	 "skoalkkat" V* IV Der1 Der/l V Inf
"<skoalkedit>"
	 "skoalkedit" V IV Imprt Pl2
	 "skoalkedit" V IV Inf
"<skoalkedit>"
	 "skoalkedit" V IV Imprt Pl2
	 "skoalkedit" V IV Inf
"<skoaddut>"
	 "skoaddot" V IV Imprt Pl2
	 "skoaddot" V IV ImprtII Pl2
	 "skoaddot" V* IV Der3 Actor N Sg Gen PxSg2
	 "skoaddot" V* IV Der3 Actor N Sg Nom PxSg2
	 "skoaddot" V* IV Der3 Actor N Sg Acc PxSg2
"<skolerit>"
	 "skolerit" V* TV Der1 Der/d V Ind Prs Sg3
	 "skolerit" V TV Inf
"<skraverit>"
	 "skraverit" V* TV Der1 Der/d V Ind Prs Sg3
	 "skraverit" V TV Inf
"<skreddererit>"
	 "skreddererit" V* TV Der1 Der/d V Ind Prs Sg3
	 "skreddererit" V TV Inf
"<skulkudit>"
	 "skulkudit" ?
"<skulpterit>"
	 "skulpterit" V* TV Der1 Der/d V Ind Prs Sg3
	 "skulpterit" V TV Inf
"<skuolkastit>"
	 "skuolkkat" V* IV Der1 Der/st V Inf
	 "skuolkkat" V* IV Der1 Der/st V Imprt Pl2
"<skuolkkut>"
	 "skuolkkat" V* IV Der/Pass V Inf
	 "skuolkkat" V IV ImprtII Pl2
"<skurbbat>"
	 "skurbbat" V TV Inf
"<skutjerdit>"
	 "skutjerdit" V IV Inf
	 "skutjerdit" V IV Imprt Pl2
"<skvadronerit>"
	 "skvadronerit" V TV Inf
	 "skvadronerit" V* TV Der1 Der/d V Ind Prs Sg3
"<skálbmestit>"
	 "skálbmestit" ?
"<skárbbat>"
	 "skárbbat" V TV Inf
	 "skárbba" N Sg Nom PxSg2
"<skárbagit>"
	 "skárbak" A* Der2 Der/at Adv
	 "skárbak" A Sg Acc PxSg2
	 "skárbak" A Sg Gen PxSg2
	 "skárbak" A Sg Nom PxSg2
"<skárrat>"
	 "skárra" N Sg Nom PxSg2
	 "skárrat" V IV Inf
"<skárttut>"
	 "skárttot" V* TV Der3 Actor N Sg Nom PxSg2
	 "skárttot" V* TV Der3 Actor N Sg Gen PxSg2
	 "skárttot" V TV ImprtII Pl2
	 "skárttot" V* TV Der3 Actor N Sg Acc PxSg2
	 "skárttot" V TV Imprt Pl2
"<skávodit>"
	 "skávvot" V* IV Der1 Der/d V Imprt Pl2
	 "skávvot" V* IV Der1 Der/d V Inf
"<skávvut>"
	 "skávvot" V* IV Der3 Actor N Sg Nom PxSg2
	 "skávvot" V* IV Der3 Actor N Sg Gen PxSg2
	 "skávvot" V IV ImprtII Pl2
	 "skávvot" V IV Imprt Pl2
	 "skávvot" V* IV Der3 Actor N Sg Acc PxSg2
"<skávttjut>"
	 "skávttjut" V* IV Der1 Der/d V Ind Prs Sg3
	 "skávttjut" V IV Inf
"<smiddut>"
	 "smidot" V* IV Der3 Actor N Sg Acc PxSg2
	 "smidot" V* IV Der3 Actor N Sg Nom PxSg2
	 "smidot" V* IV Der3 Actor N Sg Gen PxSg2
"<småkkudit>"
	 "småkkudit" V IV Inf
	 "småkkudit" V IV Imprt Pl2
"<smållånit>"
	 "smållånit" V IV Inf
	 "smållånit" V IV Imprt Pl2
"<smårudit>"
	 "smårudit" V TV Inf
	 "smårudit" V TV Imprt Pl2
"<smáhkijdit>"
	 "smáhkijdit" V IV Imprt Pl2
	 "smáhkijdit" V IV Inf
"<smávvodit>"
	 "smávvodit" ?
"<snarrut>"
	 "snarrat" V* IV Der/Pass V Inf
	 "snarrat" V IV ImprtII Pl2
"<snekkererit>"
	 "snekkererit" V* TV Der1 Der/d V Ind Prs Sg3
	 "snekkererit" V TV Inf
"<snelkudit>"
	 "snælkkot" V* TV Der1 Der/u/a/åd V Inf
	 "snælkkot" V* TV Der1 Der/u/a/åd V Imprt Pl2
"<njorrestit>"
	 "njorrestit" ?
"<snårråsit>"
	 "snårre" N Sg Ill PxSg2
"<snårråt>"
	 "snårråt" V IV Inf
	 "snårre" N Sg Nom PxSg2
"<snårråt>"
	 "snårråt" V IV Inf
	 "snårre" N Sg Nom PxSg2
"<snuoggat>"
	 "snuoggat" V TV Inf
"<snurkedit>"
	 "snurkket" V* IV Der1 Der/d V Inf
	 "snurkket" V* IV Der1 Der/d V Imprt Pl2
"<såbadit>"
	 "såbadit" V TV Imprt Pl2
	 "såhpat" V* IV Der1 Der/u/a/åd V Inf
	 "såbadit" V TV Inf
	 "såhpat" V* IV Der1 Der/u/a/åd V Imprt Pl2
	 "såhpat" V* IV Der1 Der/d V Imprt Pl2
	 "såhpat" V* IV Der1 Der/d V Inf
"<såbadit>"
	 "såbadit" V TV Imprt Pl2
	 "såhpat" V* IV Der1 Der/u/a/åd V Inf
	 "såbadit" V TV Inf
	 "såhpat" V* IV Der1 Der/u/a/åd V Imprt Pl2
	 "såhpat" V* IV Der1 Der/d V Imprt Pl2
	 "såhpat" V* IV Der1 Der/d V Inf
"<soaggodit>"
	 "soaggodit" V TV Imprt Pl2
	 "soaggodit" V TV Inf
"<såbadit>"
	 "såbadit" V TV Imprt Pl2
	 "såhpat" V* IV Der1 Der/u/a/åd V Inf
	 "såbadit" V TV Inf
	 "såhpat" V* IV Der1 Der/u/a/åd V Imprt Pl2
	 "såhpat" V* IV Der1 Der/d V Imprt Pl2
	 "såhpat" V* IV Der1 Der/d V Inf
"<soajttet>"
	 "soajttet" V Inf
"<soallut>"
	 "soallot" V* TV Der3 Actor N Sg Acc PxSg2
	 "soallot" V* TV Der3 Actor N Sg Gen PxSg2
	 "soallot" V* TV Der3 Actor N Sg Nom PxSg2
"<soalsedit>"
	 "soalsedit" ?
"<soalsedit>"
	 "soalsedit" ?
"<soadestit>"
	 "soadestit" V TV Imprt Pl2
	 "soadestit" V TV Inf
	 "soahte" N Sg Ela PxSg2
"<socialiserit>"
	 "socialiserit" V TV Inf
	 "socialiserit" V* TV Der1 Der/d V Ind Prs Sg3
"<sådjålahttet>"
	 "sådjåt" V* IV Der1 Der/lahtte V Inf
	 "sådjålit" V* IV Der1 Der/ahtte V* Der3 Actor N Pl Nom PxSg2
	 "sådjåt" V* IV Der1 Der/lahtte V* Der3 Actor N Pl Nom PxSg2
	 "sådjålit" V* IV Der1 Der/ahtte V Inf
"<sådjålit>"
	 "sådjålit" V IV Inf
	 "sådjåt" V* IV Der1 Der/l V Imprt Pl2
	 "sådjålit" V IV Imprt Pl2
	 "sådjåt" V* IV Der1 Der/l V Inf
"<såhpåt>"
	 "såhpåt" V TV Inf
"<såjådit>"
	 "sådjåt" V* IV Der1 Der/u/a/åd V Inf
	 "sådjåt" V* IV Der1 Der/d V Inf
	 "sådjåt" V* IV Der1 Der/u/a/åd V Imprt Pl2
	 "såjådit" V TV Inf
	 "såjådit" V TV Imprt Pl2
	 "sådjåt" V* IV Der1 Der/d V Imprt Pl2
"<såjådit>"
	 "sådjåt" V* IV Der1 Der/u/a/åd V Inf
	 "sådjåt" V* IV Der1 Der/d V Inf
	 "sådjåt" V* IV Der1 Der/u/a/åd V Imprt Pl2
	 "såjådit" V TV Inf
	 "såjådit" V TV Imprt Pl2
	 "sådjåt" V* IV Der1 Der/d V Imprt Pl2
"<såjddådit>"
	 "såjddådit" V TV Imprt Pl2
	 "såjddådit" V TV Inf
"<såjåldahttet>"
	 "såjåldahttet" V* TV Der3 Actor N Pl Nom PxSg2
	 "såjåldahttet" V TV Inf
"<såktut>"
	 "såktåt" V* IV Der/Pass V Inf
	 "såktåt" V IV ImprtII Pl2
	 "såktot" V* IV Der3 Actor N Sg Gen PxSg2
	 "såktot" V* IV Der3 Actor N Sg Acc PxSg2
	 "såktot" V IV ImprtII Pl2
	 "såktot" V IV Imprt Pl2
	 "såktot" V* IV Der3 Actor N Sg Nom PxSg2
"<solidariserit>"
	 "solidariserit" V TV Inf
	 "solidariserit" V* TV Der1 Der/d V Ind Prs Sg3
"<solliciterit>"
	 "solliciterit" V* TV Der1 Der/d V Ind Prs Sg3
	 "solliciterit" V TV Inf
"<sollisiterit>"
	 "sollisiterit" V* TV Der1 Der/d V Ind Prs Sg3
	 "sollisiterit" V TV Inf
"<solmiserit>"
	 "solmiserit" V TV Inf
	 "solmiserit" V* TV Der1 Der/d V Ind Prs Sg3
"<såludit>"
	 "såludit" V TV Inf
	 "soallot" V* TV Der1 Der/u/a/åd V Inf
	 "såludit" V TV Imprt Pl2
	 "soallot" V* TV Der1 Der/u/a/åd V Imprt Pl2
"<sonderit>"
	 "sonderit" V* TV Der1 Der/d V Ind Prs Sg3
	 "sonderit" V TV Inf
"<sårmmånit>"
	 "sårmmånit" V IV Imprt Pl2
	 "sårmmånit" V IV Inf
"<sårmmidit>"
	 "sårmmit" V* TV Der1 Der/d V Imprt Pl2
	 "sårmmit" V* TV Der1 Der/d V Inf
"<sordinerit>"
	 "sordinerit" V* TV Der1 Der/d V Ind Prs Sg3
	 "sordinerit" V TV Inf
"<sosialiserit>"
	 "sosialiserit" V* TV Der1 Der/d V Ind Prs Sg3
	 "sosialiserit" V TV Inf
"<spanderit>"
	 "spanderit" V TV Inf
	 "spanderit" V* TV Der1 Der/d V Ind Prs Sg3
"<spankulerit>"
	 "spankulerit" V IV Inf
	 "spankulerit" V* IV Der1 Der/d V Ind Prs Sg3
"<spaserit>"
	 "spaserit" V IV Inf
	 "spaserit" V* IV Der1 Der/d V Ind Prs Sg3
"<spatserit>"
	 "spatserit" V* IV Der1 Der/d V Ind Prs Sg3
	 "spatserit" V IV Inf
"<specialiserit>"
	 "specialiserit" V TV Inf
	 "specialiserit" V* TV Der1 Der/d V Ind Prs Sg3
"<spesialiserit>"
	 "spesialiserit" V TV Inf
	 "spesialiserit" V* TV Der1 Der/d V Ind Prs Sg3
"<spesifierit>"
	 "spesifierit" V TV Inf
	 "spesifierit" V* TV Der1 Der/d V Ind Prs Sg3
"<spesifiserit>"
	 "spesifiserit" V* TV Der1 Der/d V Ind Prs Sg3
	 "spesifiserit" V TV Inf
"<spesiáliserit>"
	 "spesiáliserit" V* TV Der1 Der/d V Ind Prs Sg3
	 "spesiáliserit" V TV Inf
"<spiergadit>"
	 "spierggat" V* IV Der1 Der/u/a/åd V Inf
	 "spierggat" V* IV Der1 Der/d V Imprt Pl2
	 "spierggat" V* IV Der1 Der/d V Inf
	 "spierggat" V* IV Der1 Der/u/a/åd V Imprt Pl2
"<svijnneguododit>"
	 "svijnne#guododit" V TV Inf
	 "svijnne#guododit" V TV Imprt Pl2
"<spiraliserit>"
	 "spiraliserit" V* TV Der1 Der/d V Ind Prs Sg3
	 "spiraliserit" V TV Inf
"<spolerit>"
	 "spolerit" V TV Inf
	 "spolerit" V* TV Der1 Der/d V Ind Prs Sg3
"<spáltjeldit>"
	 "spáltjeldit" ?
"<srubestit>"
	 "srubestit" V TV Imprt Pl2
	 "srubestit" V TV Inf
"<stabiliserit>"
	 "stabiliserit" V* TV Der1 Der/d V Ind Prs Sg3
	 "stabiliserit" V TV Inf
"<stafferit>"
	 "stafferit" V TV Inf
	 "stafferit" V* TV Der1 Der/d V Ind Prs Sg3
"<stagnerit>"
	 "stagnerit" V IV Inf
	 "stagnerit" V* IV Der1 Der/d V Ind Prs Sg3
"<stajggadit>"
	 "stajggat" A* Der2 Der/at Adv
	 "stajggat" A Sg Gen PxSg2
	 "stajggat" A Sg Nom PxSg2
	 "stajggat" A Sg Acc PxSg2
"<stasjonerit>"
	 "stasjonerit" V* TV Der1 Der/d V Ind Prs Sg3
	 "stasjonerit" V TV Inf
"<stationerit>"
	 "stationerit" V TV Inf
	 "stationerit" V* TV Der1 Der/d V Ind Prs Sg3
"<statuerit>"
	 "statuerit" V* TV Der1 Der/d V Ind Prs Sg3
	 "statuerit" V TV Inf
"<stasjonerit>"
	 "stasjonerit" V* TV Der1 Der/d V Ind Prs Sg3
	 "stasjonerit" V TV Inf
"<stencilerit>"
	 "stencilerit" V TV Inf
	 "stencilerit" V* TV Der1 Der/d V Ind Prs Sg3
"<stenograferit>"
	 "stenograferit" V TV Inf
	 "stenograferit" V* TV Der1 Der/d V Ind Prs Sg3
"<stenografit>"
	 "stenografit" V* TV Der1 Der/d V Ind Prs Sg3
	 "stenografit" V TV Inf
"<stensilerit>"
	 "stensilerit" V* TV Der1 Der/d V Ind Prs Sg3
	 "stensilerit" V TV Inf
"<stereotyperit>"
	 "stereo#typerit" V TV Inf
"<stigmatiserit>"
	 "stigmatiserit" V* TV Der1 Der/d V Ind Prs Sg3
	 "stigmatiserit" V TV Inf
"<stiliserit>"
	 "stiliserit" V TV Inf
	 "stiliserit" V* TV Der1 Der/d V Ind Prs Sg3
"<stipulerit>"
	 "stipulerit" V* TV Der1 Der/d V Ind Prs Sg3
	 "stipulerit" V TV Inf
"<ståhkat>"
	 "ståhka" N Sg Nom PxSg2
	 "ståhkat" V IV Inf
"<hámssastit>"
	 "hámssastit" ?
"<stoalodit>"
	 "stoallot" V* TV Der1 Der/d V Inf
	 "stoallot" V* TV Der1 Der/d V Imprt Pl2
"<stuohkkodit>"
	 "stuohkkodit" ?
"<ståhkkådit>"
	 "ståhkkådit" ?
"<stoltserit>"
	 "stoltserit" V* IV Der1 Der/d V Ind Prs Sg3
	 "stoltserit" V IV Inf
"<strangulerit>"
	 "strangulerit" V TV Inf
	 "strangulerit" V* TV Der1 Der/d V Ind Prs Sg3
"<stratificerit>"
	 "stratificerit" V* TV Der1 Der/d V Ind Prs Sg3
	 "stratificerit" V TV Inf
"<stratifierit>"
	 "stratifierit" V* TV Der1 Der/d V Ind Prs Sg3
	 "stratifierit" V TV Inf
"<stratifiserit>"
	 "stratifiserit" V TV Inf
	 "stratifiserit" V* TV Der1 Der/d V Ind Prs Sg3
"<strubestit>"
	 "strubestit" V TV Inf
	 "strubestit" V TV Imprt Pl2
"<stuoredit>"
	 "stuoredit" V TV Imprt Pl2
	 "stuoredit" V TV Inf
"<stuorrodit>"
	 "stuorrodit" ?
"<stutjádit>"
	 "stuhtjat" V* IV Der1 Der/u/a/åd V Inf
	 "stuhtjat" V* IV Der1 Der/u/a/åd V Imprt Pl2
	 "stuhtjat" V* IV Der1 Der/d V Inf
	 "stuhtjat" V* IV Der1 Der/d V Imprt Pl2
"<stuhtjadit>"
	 "stuhtjadit" ?
"<stávidit>"
	 "stávit" V* TV Der1 Der/d V Imprt Pl2
	 "stávit" V* TV Der1 Der/d V Inf
"<stávrrádit>"
	 "stávrrádit" ?
"<stávttjut>"
	 "stávttjot" V* IV Der3 Actor N Sg Gen PxSg2
	 "stávttjot" V* IV Der3 Actor N Sg Acc PxSg2
	 "stávttjot" V IV ImprtII Pl2
	 "stávttjot" V IV Imprt Pl2
	 "stávttjot" V* IV Der3 Actor N Sg Nom PxSg2
"<stávtjedit>"
	 "stávtjedit" V IV Inf
	 "stávtjedit" V IV Imprt Pl2
"<sublimerit>"
	 "sublimerit" V TV Inf
	 "sublimerit" V* TV Der1 Der/d V Ind Prs Sg3
"<subordinerit>"
	 "subordinerit" V TV Inf
	 "subordinerit" V* TV Der1 Der/d V Ind Prs Sg3
"<subsidierit>"
	 "subsidierit" V TV Inf
	 "subsidierit" V* TV Der1 Der/d V Ind Prs Sg3
"<subskriberit>"
	 "subskriberit" V TV Inf
	 "subskriberit" V* TV Der1 Der/d V Ind Prs Sg3
"<substantiverit>"
	 "substantiverit" V* TV Der1 Der/d V Ind Prs Sg3
	 "substantiverit" V TV Inf
"<substituerit>"
	 "substituerit" V* TV Der1 Der/d V Ind Prs Sg3
	 "substituerit" V TV Inf
"<subsumerit>"
	 "subsumerit" V* TV Der1 Der/d V Ind Prs Sg3
	 "subsumerit" V TV Inf
"<subtraherit>"
	 "subtraherit" V* TV Der1 Der/d V Ind Prs Sg3
	 "subtraherit" V TV Inf
"<subvenerit>"
	 "subvenerit" V IV Inf
	 "subvenerit" V* IV Der1 Der/d V Ind Prs Sg3
"<succederit>"
	 "succederit" V* TV Der1 Der/d V Ind Prs Sg3
	 "succederit" V TV Inf
"<suddadit>"
	 "suddadit" V TV Inf
	 "suddadit" V TV Imprt Pl2
"<suddudit>"
	 "suddut" V* IV Der1 Der/d V Inf
	 "suddut" V* IV Der1 Der/d V Imprt Pl2
"<suddodit>"
	 "suddodit" V TV Inf
	 "suddodit" V TV Imprt Pl2
"<suffigerit>"
	 "suffigerit" V* TV Der1 Der/d V Ind Prs Sg3
	 "suffigerit" V TV Inf
"<suffikserit>"
	 "suffikserit" V* TV Der1 Der/d V Ind Prs Sg3
	 "suffikserit" V TV Inf
"<sufflerit>"
	 "sufflerit" V TV Inf
	 "sufflerit" V* TV Der1 Der/d V Ind Prs Sg3
"<sugádahttet>"
	 "suhkat" V* IV Der2 Der/dahtte V* Der3 Actor N Pl Nom PxSg2
	 "suhkat" V* IV Der2 Der/dahtte V Inf
	 "sugádit" V* TV Der1 Der/ahtte V* Der3 Actor N Pl Nom PxSg2
	 "sugádit" V* TV Der1 Der/ahtte V Inf
"<sugádit>"
	 "sugádit" V TV Imprt Pl2
	 "suhkat" V* IV Der1 Der/d V Imprt Pl2
	 "suhkat" V* IV Der1 Der/d V Inf
	 "suhkat" V* IV Der1 Der/u/a/åd V Inf
	 "sugádit" V TV Inf
	 "suhkat" V* IV Der1 Der/u/a/åd V Imprt Pl2
"<sugádit>"
	 "sugádit" V TV Imprt Pl2
	 "suhkat" V* IV Der1 Der/d V Imprt Pl2
	 "suhkat" V* IV Der1 Der/d V Inf
	 "suhkat" V* IV Der1 Der/u/a/åd V Inf
	 "sugádit" V TV Inf
	 "suhkat" V* IV Der1 Der/u/a/åd V Imprt Pl2
"<suggererit>"
	 "suggererit" V TV Inf
	 "suggererit" V* TV Der1 Der/d V Ind Prs Sg3
"<suhkalahttet>"
	 "suhkat" V* IV Der1 Der/lahtte V Inf
	 "suhkat" V* IV Der1 Der/lahtte V* Der3 Actor N Pl Nom PxSg2
	 "suhkalit" V* IV Der1 Der/ahtte V Inf
	 "suhkalit" V* IV Der1 Der/ahtte V* Der3 Actor N Pl Nom PxSg2
"<suhkalit>"
	 "suhkalit" V IV Imprt Pl2
	 "suhkalit" V IV Inf
	 "suhkat" V* IV Der1 Der/l V Imprt Pl2
	 "suhkat" V* IV Der1 Der/l V Inf
"<suhkkát>"
	 "suhkkát" V IV Inf
	 "suhkat" V* IV Der3 Actor N Sg Acc PxSg2
	 "suhkkát" V* IV Der1 Der/d V Ind Prs Sg3
	 "suhkat" V* IV Der3 Actor N Sg Gen PxSg2
	 "suhkat" V* IV Der3 Actor N Sg Nom PxSg2
"<suhtadit>"
	 "suhtadit" V IV Imprt Pl2
	 "suhttat" V* IV Der1 Der/u/a/åd V Inf
	 "suhttat" V* IV Der1 Der/u/a/åd V Imprt Pl2
	 "suhtadit" V IV Inf
	 "suhttat" V* IV Der1 Der/d V Imprt Pl2
	 "suhttat" V* IV Der1 Der/d V Inf
"<suhttadit>"
	 "suhttadit" V TV Inf
	 "suhttadit" V TV Imprt Pl2
"<sujbudit>"
	 "sujbbot" V* IV Der1 Der/u/a/åd V Imprt Pl2
	 "sujbbot" V* IV Der1 Der/u/a/åd V Inf
"<suksederit>"
	 "suksederit" V* TV Der1 Der/d V Ind Prs Sg3
	 "suksederit" V TV Inf
"<sulástahttet>"
	 "sulástit" V* TV Der1 Der/ahtte V Inf
	 "sulástit" V* TV Der1 Der/ahtte V* Der3 Actor N Pl Nom PxSg2
"<sulástit>"
	 "sulla" N Sg Ela PxSg2
	 "sulá" N Sg Ela PxSg2
	 "sulástit" V TV Inf
	 "sulástit" V TV Imprt Pl2
"<sulldet>"
	 "sulldet" V* TV Der3 Actor N Pl Nom PxSg2
	 "sulldet" V TV Inf
"<sulástahttet>"
	 "sulástit" V* TV Der1 Der/ahtte V Inf
	 "sulástit" V* TV Der1 Der/ahtte V* Der3 Actor N Pl Nom PxSg2
"<summerit>"
	 "summerit" V* TV Der1 Der/d V Ind Prs Sg3
	 "summerit" V TV Inf
"<suoddat>"
	 "suoddat" V TV Inf
"<suodjalit>"
	 "suodjalit" V TV Inf
	 "suodjalit" V TV Imprt Pl2
"<suohkodit>"
	 "suohkodit" V TV Inf
	 "suohkodit" V TV Imprt Pl2
"<suohpput>"
	 "suohppot" V TV Imprt Pl2
	 "suohppot" V* TV Der3 Actor N Sg Nom PxSg2
	 "suohppot" V* TV Der3 Actor N Sg Gen PxSg2
	 "suohppot" V* TV Der3 Actor N Sg Acc PxSg2
	 "suohppot" V TV ImprtII Pl2
"<suohppásit>"
	 "suohppá" N Sg Ill PxSg2
"<suojvaldit>"
	 "suojvaldit" V IV Inf
	 "suojvaldit" V IV Imprt Pl2
"<suoksadit>"
	 "suoksadit" ?
"<suogŋat>"
	 "suogŋat" V IV Inf
"<suoládahttet>"
	 "suoládit" V* TV Der1 Der/ahtte V* Der3 Actor N Pl Nom PxSg2
	 "suoládit" V* TV Der1 Der/ahtte V Inf
"<suoládit>"
	 "suoládit" V TV Imprt Pl2
	 "suoládit" V TV Inf
"<suoláduhttet>"
	 "suoládit" V* TV Der1 Der/Pass Der2 Der/duhtte V Inf
	 "suoládit" V* TV Der1 Der/Pass Der2 Der/duhtte V* Der3 Actor N Pl Nom PxSg2
"<suomastit>"
	 "suobma" N Sg Ela PxSg2
	 "suomastit" V IV Imprt Pl2
	 "suomastit" V IV Inf
"<suorgganit>"
	 "suorgganit" V IV Imprt Pl2
	 "suorgganit" V IV Inf
"<suosskat>"
	 "suosskat" V TV Inf
"<suoskadit>"
	 "suosskat" V* TV Der1 Der/d V Inf
	 "suosskat" V* TV Der1 Der/d V Imprt Pl2
	 "suosskat" V* TV Der1 Der/u/a/åd V Inf
	 "suosskat" V* TV Der1 Der/u/a/åd V Imprt Pl2
	 "suoskadit" V TV Imprt Pl2
	 "suoskadit" V TV Inf
"<suoskastit>"
	 "suoskastit" V TV Imprt Pl2
	 "suosskat" V* TV Der1 Der/st V Inf
	 "suosskat" V* TV Der1 Der/st V Imprt Pl2
	 "suoskastit" V TV Inf
"<suovastit>"
	 "suovvat" V* TV Der1 Der/st V Imprt Pl2
	 "suovvat" V* TV Der1 Der/st V Inf
	 "suovva" N Sg Ela PxSg2
	 "suovastit" V TV Imprt Pl2
	 "suovastit" V TV Inf
"<suovastuhttet>"
	 "suovastit" V* TV Der1 Der/Pass Der2 Der/duhtte V Inf
	 "suovastit" V* TV Der1 Der/Pass Der2 Der/duhtte V* Der3 Actor N Pl Nom PxSg2
"<suovvadit>"
	 "suovvadit" V TV Inf
	 "suovvadit" V TV Imprt Pl2
"<suovvat>"
	 "suovvadit" V TV Ind Prs Sg3
	 "suovvat" V TV Inf
	 "suovva" N Sg Nom PxSg2
"<suovadit>"
	 "suovvat" V* TV Der1 Der/u/a/åd V Inf
	 "suovvat" V* TV Der1 Der/d V Inf
	 "suovvat" V* TV Der1 Der/d V Imprt Pl2
	 "suovvat" V* TV Der1 Der/u/a/åd V Imprt Pl2
"<superit>"
	 "superit" V* TV Der1 Der/d V Ind Prs Sg3
	 "superit" V TV Inf
"<supinerit>"
	 "supinerit" V* TV Der1 Der/d V Ind Prs Sg3
	 "supinerit" V TV Inf
"<suppleerit>"
	 "suppleerit" V TV Inf
	 "suppleerit" V* TV Der1 Der/d V Ind Prs Sg3
"<supplerit>"
	 "supplerit" V TV Inf
	 "supplerit" V* TV Der1 Der/d V Ind Prs Sg3
"<supplicerit>"
	 "supplicerit" V* TV Der1 Der/d V Ind Prs Sg3
	 "supplicerit" V TV Inf
"<supplikerit>"
	 "supplikerit" V* TV Der1 Der/d V Ind Prs Sg3
	 "supplikerit" V TV Inf
"<supplikkerit>"
	 "supplikkerit" V TV Inf
	 "supplikkerit" V* TV Der1 Der/d V Ind Prs Sg3
"<supponerit>"
	 "supponerit" V TV Inf
	 "supponerit" V* TV Der1 Der/d V Ind Prs Sg3
"<supprimerit>"
	 "supprimerit" V* TV Der1 Der/d V Ind Prs Sg3
	 "supprimerit" V TV Inf
"<surggat>"
	 "surggat" V TV Inf
"<suorgijdit>"
	 "suorgge" N Pl Acc PxSg2
"<surrat>"
	 "surrat" V TV Inf
"<suspenderit>"
	 "suspenderit" V TV Inf
	 "suspenderit" V* TV Der1 Der/d V Ind Prs Sg3
"<sutenerit>"
	 "sutenerit" V* TV Der1 Der/d V Ind Prs Sg3
	 "sutenerit" V TV Inf
"<suttadit>"
	 "suddat" V* IV Der1 Der/u/a/åd V Imprt Pl2
	 "suddat" V* IV Der1 Der/u/a/åd V Inf
	 "suddat" V* IV Der1 Der/d V Imprt Pl2
	 "suddat" V* IV Der1 Der/d V Inf
"<suvdedit>"
	 "suvddet" V* TV Der1 Der/d V Imprt Pl2
	 "suvddet" V* TV Der1 Der/d V Inf
"<suvddet>"
	 "suvddet" V* TV Der3 Actor N Pl Nom PxSg2
	 "suvddet" V TV Inf
"<suvlijdit>"
	 "suvlle" N Pl Acc PxSg2
"<suvrijdit>"
	 "suvrijdit" V IV Inf
	 "suvrijdit" V IV Imprt Pl2
"<suvrostit>"
	 "suvrrot" V* IV Der1 Der/st V Imprt Pl2
	 "suvrrot" V* IV Der1 Der/st V Inf
"<suvrostit>"
	 "suvrrot" V* IV Der1 Der/st V Imprt Pl2
	 "suvrrot" V* IV Der1 Der/st V Inf
"<suvrrodit>"
	 "suvrrodit" V TV Inf
	 "suvrrodit" V TV Imprt Pl2
"<suvrrolit>"
	 "suvrrot" V* IV Der1 Der/l V Imprt Pl2
	 "suvrrot" V* IV Der1 Der/l V Inf
"<suvrrut>"
	 "suvrrot" V IV ImprtII Pl2
	 "suvrrot" V IV Imprt Pl2
	 "suvrrot" V* IV Der3 Actor N Sg Gen PxSg2
	 "suvrrot" V* IV Der3 Actor N Sg Acc PxSg2
	 "suvrrot" V* IV Der3 Actor N Sg Nom PxSg2
"<sympatiserit>"
	 "sympatiserit" V* TV Der1 Der/d V Ind Prs Sg3
	 "sympatiserit" V TV Inf
"<synkoperit>"
	 "synkoperit" V* TV Der1 Der/d V Ind Prs Sg3
	 "synkoperit" V TV Inf
"<synkroniserit>"
	 "synkroniserit" V TV Inf
	 "synkroniserit" V* TV Der1 Der/d V Ind Prs Sg3
"<syntetiserit>"
	 "syntetiserit" V* TV Der1 Der/d V Ind Prs Sg3
	 "syntetiserit" V TV Inf
"<sáddidit>"
	 "sáddit" V* TV Der1 Der/d V Inf
	 "sáddit" V* TV Der1 Der/d V Imprt Pl2
"<sáddidit>"
	 "sáddit" V* TV Der1 Der/d V Inf
	 "sáddit" V* TV Der1 Der/d V Imprt Pl2
"<sáddit>"
	 "sáddit" V TV Inf
	 "sáddit" V* TV Der1 Der/d V Ind Prs Sg3
"<sággalit>"
	 "sággat" V* TV Der1 Der/l V Imprt Pl2
	 "sággat" V* TV Der1 Der/l V Inf
"<sággat>"
	 "sággat" V TV Inf
"<sággut>"
	 "sággat" V TV ImprtII Pl2
	 "sággat" V* TV Der/Pass V Inf
"<sáhkkudit>"
	 "sáhkkut" V* TV Der1 Der/d V Inf
	 "sáhkkudit" V TV Imprt Pl2
	 "sáhkkudit" V TV Inf
	 "sáhkkut" V* TV Der1 Der/d V Imprt Pl2
"<sáhkkudit>"
	 "sáhkkut" V* TV Der1 Der/d V Inf
	 "sáhkkudit" V TV Imprt Pl2
	 "sáhkkudit" V TV Inf
	 "sáhkkut" V* TV Der1 Der/d V Imprt Pl2
"<sáhpput>"
	 "sáhppot" V* IV Der3 Actor N Sg Gen PxSg2
	 "sáhppot" V IV ImprtII Pl2
	 "sáhppot" V IV Imprt Pl2
	 "sáhppot" V* IV Der3 Actor N Sg Nom PxSg2
	 "sáhppot" V* IV Der3 Actor N Sg Acc PxSg2
"<sáhpodit>"
	 "sáhppot" V* IV Der1 Der/d V Imprt Pl2
	 "sáhppot" V* IV Der1 Der/d V Inf
"<máhttet>"
	 "máhttet" V* TV Der3 Actor N Pl Nom PxSg2
	 "máhttet" V TV Inf
"<sáhtjalit>"
	 "sáhtjalit" V TV Inf
	 "sáhtjalit" V TV Imprt Pl2
"<sjánjagit>"
	 "sjánjagit" V IV Imprt Pl2
	 "sjánjagit" V IV Inf
"<sájveldit>"
	 "sájveldit" V IV Imprt Pl2
	 "sájveldit" V IV Inf
"<sákkastit>"
	 "sággat" V* TV Der1 Der/st V Inf
	 "sággat" V* TV Der1 Der/st V Imprt Pl2
"<sállat>"
	 "sállat" V TV Inf
	 "sálla" N Sg Nom PxSg2
"<sálltijdit>"
	 "sálltijdit" ?
"<sálltut>"
	 "sálltot" V IV ImprtII Pl2
	 "sálltot" V* IV Der3 Actor N Sg Gen PxSg2
	 "sálltot" V* IV Der3 Actor N Sg Acc PxSg2
	 "sálltot" V* IV Der3 Actor N Sg Nom PxSg2
	 "sálltot" V IV Imprt Pl2
"<sæmoldit>"
	 "sæmoldit" ?
"<sámástit>"
	 "sámástit" V IV Inf
	 "sámástit" V IV Imprt Pl2
"<sánodit>"
	 "sánodit" V TV Inf
	 "sánodit" V TV Imprt Pl2
"<sárnnedit>"
	 "sárnnedit" V TV Inf
	 "sárnnedit" V TV Imprt Pl2
"<sárnnut>"
	 "sárnnot" V* TV Der3 Actor N Sg Nom PxSg2
	 "sárnnot" V* TV Der3 Actor N Sg Acc PxSg2
	 "sárnnot" V* TV Der3 Actor N Sg Gen PxSg2
	 "sárnnot" V TV Imprt Pl2
	 "sárnnot" V TV ImprtII Pl2
"<sárggasit>"
	 "sárgga" N Sg Ill PxSg2
"<sárgastit>"
	 "sárgga" N Sg Ela PxSg2
	 "sárgastit" V TV Imprt Pl2
	 "sárgastit" V TV Inf
"<sárgudit>"
	 "sárggot" V* TV Der1 Der/u/a/åd V Imprt Pl2
	 "sárggot" V* TV Der1 Der/u/a/åd V Inf
"<sárgodit>"
	 "sárggot" V* TV Der1 Der/d V Imprt Pl2
	 "sárggot" V* TV Der1 Der/d V Inf
"<sárggolit>"
	 "sárggot" V* TV Der1 Der/l V Inf
	 "sárggot" V* TV Der1 Der/l V Imprt Pl2
"<sárggut>"
	 "sárggot" V TV Imprt Pl2
	 "sárggot" V* TV Der3 Actor N Sg Acc PxSg2
	 "sárggot" V TV ImprtII Pl2
	 "sárggot" V* TV Der3 Actor N Sg Gen PxSg2
	 "sárggot" V* TV Der3 Actor N Sg Nom PxSg2
"<sárrasit>"
	 "sárrasit" V IV Inf
	 "sárrasit" V IV Imprt Pl2
"<sárrat>"
	 "sárrat" V TV Inf
"<sárnudit>"
	 "sárnnot" V* TV Der1 Der/u/a/åd V Imprt Pl2
	 "sárnnot" V* TV Der1 Der/u/a/åd V Inf
"<sárnodit>"
	 "sárnnot" V* TV Der1 Der/d V Inf
	 "sárnnot" V* TV Der1 Der/d V Imprt Pl2
"<sjuddidit>"
	 "sjuddit" V* IV Der1 Der/d V Imprt Pl2
	 "sjuddit" V* IV Der1 Der/d V Inf
"<sávrrut>"
	 "sávrrot" V IV Imprt Pl2
	 "sávrrot" V* IV Der3 Actor N Sg Nom PxSg2
	 "sávrrot" V* IV Der3 Actor N Sg Gen PxSg2
	 "sávrrot" V* IV Der3 Actor N Sg Acc PxSg2
	 "sávrrot" V IV ImprtII Pl2
"<sávvalit>"
	 "sávvat" V* TV Der1 Der/l V Inf
	 "sávvat" V* TV Der1 Der/l V Imprt Pl2
"<sávvat>"
	 "sávvat" V TV Inf
"<sátsudit>"
	 "sátsudit" ?
"<sáŋardit>"
	 "sáŋardit" V TV Inf
	 "sáŋardit" V TV Imprt Pl2
"<tabellariserit>"
	 "tabellariserit" V TV Inf
	 "tabellariserit" V* TV Der1 Der/d V Ind Prs Sg3
"<tabulerit>"
	 "tabulerit" V TV Inf
"<takserit>"
	 "takserit" V* TV Der1 Der/d V Ind Prs Sg3
	 "takserit" V TV Inf
"<takterit>"
	 "takterit" V TV Inf
	 "takterit" V* TV Der1 Der/d V Ind Prs Sg3
"<tangerit>"
	 "tangerit" V* TV Der1 Der/d V Ind Prs Sg3
	 "tangerit" V TV Inf
"<tapetserit>"
	 "tapetserit" V TV Inf
	 "tapetserit" V* TV Der1 Der/d V Ind Prs Sg3
"<tatoverit>"
	 "tatoverit" V TV Inf
	 "tatoverit" V* TV Der1 Der/d V Ind Prs Sg3
"<tatuerit>"
	 "tatuerit" V* TV Der1 Der/d V Ind Prs Sg3
	 "tatuerit" V TV Inf
"<taxerit>"
	 "taxerit" V TV Inf
	 "taxerit" V* TV Der1 Der/d V Ind Prs Sg3
"<teknifierit>"
	 "teknifierit" V TV Inf
	 "teknifierit" V* TV Der1 Der/d V Ind Prs Sg3
"<teknifiserit>"
	 "teknifiserit" V* TV Der1 Der/d V Ind Prs Sg3
	 "teknifiserit" V TV Inf
"<teksturerit>"
	 "teksturerit" V TV Inf
	 "teksturerit" V* TV Der1 Der/d V Ind Prs Sg3
"<telefonerit>"
	 "telefonerit" V* TV Der1 Der/d V Ind Prs Sg3
	 "telefonerit" V TV Inf
"<telekserit>"
	 "telekserit" V TV Inf
	 "telekserit" V* TV Der1 Der/d V Ind Prs Sg3
"<telemetrerit>"
	 "telemetrerit" V TV Inf
	 "telemetrerit" V* TV Der1 Der/d V Ind Prs Sg3
"<telexerit>"
	 "telexerit" V TV Inf
	 "telexerit" V* TV Der1 Der/d V Ind Prs Sg3
"<tematiserit>"
	 "tematiserit" V TV Inf
	 "tematiserit" V* TV Der1 Der/d V Ind Prs Sg3
"<tempererit>"
	 "tempererit" V TV Inf
	 "tempererit" V* TV Der1 Der/d V Ind Prs Sg3
"<tenderit>"
	 "tenderit" V IV Inf
	 "tenderit" V* IV Der1 Der/d V Ind Prs Sg3
"<terrasserit>"
	 "terrasserit" V* IV Der1 Der/d V Ind Prs Sg3
	 "terrasserit" V IV Inf
"<terroriserit>"
	 "terroriserit" V TV Inf
	 "terroriserit" V* TV Der1 Der/d V Ind Prs Sg3
"<testamenterit>"
	 "testamenterit" V* TV Der1 Der/d V Ind Prs Sg3
	 "testamenterit" V TV Inf
"<tieŋnidit>"
	 "tieŋnidit" ?
"<texturerit>"
	 "texturerit" V TV Inf
	 "texturerit" V* TV Der1 Der/d V Ind Prs Sg3
"<didtjidit>"
	 "didtjit" V* TV Der1 Der/d V Imprt Pl2
	 "didtjit" V* TV Der1 Der/d V Inf
"<tiltit>"
	 "tiltit" V* TV Der1 Der/d V Ind Prs Sg3
	 "tiltit" V TV Inf
"<titrerit>"
	 "titrerit" V TV Inf
	 "titrerit" V* TV Der1 Der/d V Ind Prs Sg3
"<titulerit>"
	 "titulerit" V* TV Der1 Der/d V Ind Prs Sg3
	 "titulerit" V TV Inf
"<tolererit>"
	 "tolererit" V TV Inf
	 "tolererit" V* TV Der1 Der/d V Ind Prs Sg3
"<torpederit>"
	 "torpederit" V* TV Der1 Der/d V Ind Prs Sg3
	 "torpederit" V TV Inf
"<torterit>"
	 "torterit" V* TV Der1 Der/d V Ind Prs Sg3
	 "torterit" V TV Inf
"<torturerit>"
	 "torturerit" V TV Inf
	 "torturerit" V* TV Der1 Der/d V Ind Prs Sg3
"<toucherit>"
	 "toucherit" V TV Inf
	 "toucherit" V* TV Der1 Der/d V Ind Prs Sg3
"<trabelerit>"
	 "trabelerit" V* TV Der1 Der/d V Ind Prs Sg3
	 "trabelerit" V TV Inf
"<traderit>"
	 "traderit" V TV Inf
	 "traderit" V* TV Der1 Der/d V Ind Prs Sg3
"<trafikerit>"
	 "trafikerit" V TV Inf
	 "trafikerit" V* TV Der1 Der/d V Ind Prs Sg3
"<trafikkerit>"
	 "trafikkerit" V* TV Der1 Der/d V Ind Prs Sg3
	 "trafikkerit" V TV Inf
"<trakasserit>"
	 "trakasserit" V* TV Der1 Der/d V Ind Prs Sg3
	 "trakasserit" V TV Inf
"<trakterit>"
	 "trakterit" V* TV Der1 Der/d V Ind Prs Sg3
	 "trakterit" V TV Inf
"<trancherit>"
	 "trancherit" V TV Inf
	 "trancherit" V* TV Der1 Der/d V Ind Prs Sg3
"<transcenderit>"
	 "transcenderit" V* IV Der1 Der/d V Ind Prs Sg3
	 "transcenderit" V IV Inf
"<transfererit>"
	 "transfererit" V TV Inf
	 "transfererit" V* TV Der1 Der/d V Ind Prs Sg3
"<transfigurerit>"
	 "transfigurerit" V TV Inf
	 "transfigurerit" V* TV Der1 Der/d V Ind Prs Sg3
"<transformerit>"
	 "transformerit" V* TV Der1 Der/d V Ind Prs Sg3
	 "transformerit" V TV Inf
"<transfunderit>"
	 "transfunderit" V* TV Der1 Der/d V Ind Prs Sg3
	 "transfunderit" V TV Inf
"<transistoriserit>"
	 "transistoriserit" V TV Inf
	 "transistoriserit" V* TV Der1 Der/d V Ind Prs Sg3
"<transiterit>"
	 "transiterit" V TV Inf
	 "transiterit" V* TV Der1 Der/d V Ind Prs Sg3
"<transitiverit>"
	 "transitiverit" V TV Inf
	 "transitiverit" V* TV Der1 Der/d V Ind Prs Sg3
"<transitterit>"
	 "transitterit" V TV Inf
	 "transitterit" V* TV Der1 Der/d V Ind Prs Sg3
"<transjerit>"
	 "transjerit" V* TV Der1 Der/d V Ind Prs Sg3
	 "transjerit" V TV Inf
"<translittererit>"
	 "translittererit" V TV Inf
	 "translittererit" V* TV Der1 Der/d V Ind Prs Sg3
"<transmitterit>"
	 "transmitterit" V TV Inf
	 "transmitterit" V* TV Der1 Der/d V Ind Prs Sg3
"<transpirerit>"
	 "transpirerit" V* IV Der1 Der/d V Ind Prs Sg3
	 "transpirerit" V IV Inf
"<transplanterit>"
	 "transplanterit" V TV Inf
	 "transplanterit" V* TV Der1 Der/d V Ind Prs Sg3
"<transponerit>"
	 "transponerit" V TV Inf
	 "transponerit" V* TV Der1 Der/d V Ind Prs Sg3
"<transporterit>"
	 "transporterit" V* TV Der1 Der/d V Ind Prs Sg3
	 "transporterit" V TV Inf
"<transskriberit>"
	 "transskriberit" V TV Inf
	 "transskriberit" V* TV Der1 Der/d V Ind Prs Sg3
"<transjerit>"
	 "transjerit" V* TV Der1 Der/d V Ind Prs Sg3
	 "transjerit" V TV Inf
"<traserit>"
	 "traserit" V TV Inf
	 "traserit" V* TV Der1 Der/d V Ind Prs Sg3
"<trasserit>"
	 "trasserit" V IV Inf
	 "trasserit" V* IV Der1 Der/d V Ind Prs Sg3
"<traverserit>"
	 "traverserit" V IV Inf
	 "traverserit" V* IV Der1 Der/d V Ind Prs Sg3
"<travesterit>"
	 "travesterit" V* TV Der1 Der/d V Ind Prs Sg3
	 "travesterit" V TV Inf
"<tremulerit>"
	 "tremulerit" V* TV Der1 Der/d V Ind Prs Sg3
	 "tremulerit" V TV Inf
"<trenerit>"
	 "trenerit" V* TV Der1 Der/d V Ind Prs Sg3
	 "trenerit" V TV Inf
"<triangulerit>"
	 "triangulerit" V TV Inf
	 "triangulerit" V* TV Der1 Der/d V Ind Prs Sg3
"<triumferit>"
	 "triumferit" V* IV Der1 Der/d V Ind Prs Sg3
	 "triumferit" V IV Inf
"<trivialiserit>"
	 "trivialiserit" V TV Inf
	 "trivialiserit" V* TV Der1 Der/d V Ind Prs Sg3
"<tränerit>"
	 "trænerit" V TV Inf
	 "trænerit" V* TV Der1 Der/d V Ind Prs Sg3
"<tuperit>"
	 "tuperit" V* TV Der1 Der/d V Ind Prs Sg3
	 "tuperit" V TV Inf
"<turnerit>"
	 "turnerit" V TV Inf
	 "turnerit" V* TV Der1 Der/d V Ind Prs Sg3
"<tuscherit>"
	 "tuscherit" V* TV Der1 Der/d V Ind Prs Sg3
	 "tuscherit" V TV Inf
"<tusjerit>"
	 "tusjerit" V* TV Der1 Der/d V Ind Prs Sg3
	 "tusjerit" V TV Inf
"<tusjerit>"
	 "tusjerit" V* TV Der1 Der/d V Ind Prs Sg3
	 "tusjerit" V TV Inf
"<typifierit>"
	 "typifierit" V* TV Der1 Der/d V Ind Prs Sg3
	 "typifierit" V TV Inf
"<typifiserit>"
	 "typifiserit" V TV Inf
	 "typifiserit" V* TV Der1 Der/d V Ind Prs Sg3
"<typiserit>"
	 "typiserit" V* TV Der1 Der/d V Ind Prs Sg3
	 "typiserit" V TV Inf
"<typologiserit>"
	 "typologiserit" V TV Inf
	 "typologiserit" V* TV Der1 Der/d V Ind Prs Sg3
"<uddnut>"
	 "uddnat" V* TV Der/Pass V Inf
	 "uddnat" V TV ImprtII Pl2
"<uhttsut>"
	 "uhttsot" V IV Imprt Pl2
	 "uhttsot" V* IV Der3 Actor N Sg Acc PxSg2
	 "uhttsot" V* IV Der3 Actor N Sg Gen PxSg2
	 "uhttsot" V IV ImprtII Pl2
	 "uhttsot" V* IV Der3 Actor N Sg Nom PxSg2
"<uhtsedit>"
	 "uhtsedit" V TV Imprt Pl2
	 "uhtsedit" V TV Inf
"<uniformerit>"
	 "uniformerit" V* TV Der1 Der/d V Ind Prs Sg3
	 "uniformerit" V TV Inf
"<universaliserit>"
	 "universaliserit" V TV Inf
	 "universaliserit" V* TV Der1 Der/d V Ind Prs Sg3
"<unnedit>"
	 "unnedit" V TV Inf
	 "unnedit" V TV Imprt Pl2
"<unnut>"
	 "unnot" V IV Imprt Pl2
	 "unnot" V* IV Der3 Actor N Sg Nom PxSg2
	 "unnot" V* IV Der3 Actor N Sg Acc PxSg2
	 "unnot" V* IV Der3 Actor N Sg Gen PxSg2
	 "unnot" V IV ImprtII Pl2
"<urbaniserit>"
	 "urbaniserit" V* TV Der1 Der/d V Ind Prs Sg3
	 "urbaniserit" V TV Inf
"<urgerit>"
	 "urgerit" V* TV Der1 Der/d V Ind Prs Sg3
	 "urgerit" V TV Inf
"<urinerit>"
	 "urinerit" V* IV Der1 Der/d V Ind Prs Sg3
	 "urinerit" V IV Inf
"<usurperit>"
	 "usurperit" V* TV Der1 Der/d V Ind Prs Sg3
	 "usurperit" V TV Inf
"<vaccinerit>"
	 "vaccinerit" V TV Inf
	 "vaccinerit" V* TV Der1 Der/d V Ind Prs Sg3
"<vadjat>"
	 "vadjat" V TV Inf
"<vadjáluhttet>"
	 "vadjáluhttet" V TV Inf
	 "vadjáluhttet" V* TV Der3 Actor N Pl Nom PxSg2
"<vagabonderit>"
	 "vagabonderit" V IV Inf
	 "vagabonderit" V* IV Der1 Der/d V Ind Prs Sg3
"<vahágahttet>"
	 "vahágahtte" A Pl Nom PxSg2
	 "vahágahttet" V TV Inf
	 "vahágahttet" V* TV Der3 Actor N Pl Nom PxSg2
"<vaháguhttet>"
	 "vaháguhttet" V* TV Der3 Actor N Pl Nom PxSg2
	 "vaháguhttet" V TV Inf
"<vajádit>"
	 "vadjat" V* TV Der1 Der/d V Imprt Pl2
	 "vadjat" V* TV Der1 Der/u/a/åd V Imprt Pl2
	 "vadjat" V* TV Der1 Der/u/a/åd V Inf
	 "vadjat" V* TV Der1 Der/d V Inf
"<vajoldit>"
	 "vajoldit" V IV Imprt Pl2
	 "vajoldit" V IV Inf
"<vajáldahttet>"
	 "vajáldahttet" V* TV Der3 Actor N Pl Nom PxSg2
	 "vajáldahttet" V TV Inf
"<vajálduhttet>"
	 "vajálduhttet" V* TV Der3 Actor N Pl Nom PxSg2
	 "vajálduhttet" V TV Inf
"<vaksinerit>"
	 "vaksinerit" V TV Inf
	 "vaksinerit" V* TV Der1 Der/d V Ind Prs Sg3
"<valanderit>"
	 "valanderit" V* TV Der1 Der/d V Ind Prs Sg3
	 "valanderit" V TV Inf
"<validerit>"
	 "validerit" V* TV Der1 Der/d V Ind Prs Sg3
	 "validerit" V TV Inf
"<validiterit>"
	 "validiterit" V* TV Der1 Der/d V Ind Prs Sg3
	 "validiterit" V TV Inf
"<valljut>"
	 "valljot" V* IV Der3 Actor N Sg Nom PxSg2
	 "valljot" V IV ImprtII Pl2
	 "valljot" V* IV Der3 Actor N Sg Acc PxSg2
	 "valljot" V IV Imprt Pl2
	 "valljot" V* IV Der3 Actor N Sg Gen PxSg2
"<valuterit>"
	 "valuterit" V* TV Der1 Der/d V Ind Prs Sg3
	 "valuterit" V TV Inf
"<valverit>"
	 "valverit" V* TV Der1 Der/d V Ind Prs Sg3
	 "valverit" V TV Inf
"<vanádit>"
	 "vanádit" V TV Imprt Pl2
	 "vadnat" V* IV Der1 Der/d V Inf
	 "vadnat" V* IV Der1 Der/u/a/åd V Imprt Pl2
	 "vadnat" V* IV Der1 Der/u/a/åd V Inf
	 "vanádit" V TV Inf
	 "vadnat" V* IV Der1 Der/d V Imprt Pl2
"<vanádit>"
	 "vanádit" V TV Imprt Pl2
	 "vadnat" V* IV Der1 Der/d V Inf
	 "vadnat" V* IV Der1 Der/u/a/åd V Imprt Pl2
	 "vadnat" V* IV Der1 Der/u/a/åd V Inf
	 "vanádit" V TV Inf
	 "vadnat" V* IV Der1 Der/d V Imprt Pl2
"<vandaliserit>"
	 "vandaliserit" V TV Inf
	 "vandaliserit" V* TV Der1 Der/d V Ind Prs Sg3
"<vadnalahttet>"
	 "vadnat" V* IV Der1 Der/lahtte V* Der3 Actor N Pl Nom PxSg2
	 "vadnat" V* IV Der1 Der/lahtte V Inf
"<vadnalit>"
	 "vadnat" V* IV Der1 Der/l V Imprt Pl2
	 "vadnat" V* IV Der1 Der/l V Inf
"<vatterit>"
	 "vatterit" V TV Inf
	 "vatterit" V* TV Der1 Der/d V Ind Prs Sg3
"<vavddadit>"
	 "vavddadit" V TV Inf
	 "vavddadit" V TV Imprt Pl2
"<vasjodit>"
	 "vasjodit" V TV Imprt Pl2
	 "vassjot" V* IV Der1 Der/d V Imprt Pl2
	 "vassjot" V* IV Der1 Der/d V Inf
	 "vasjodit" V TV Inf
"<vassjolit>"
	 "vassjot" V* IV Der1 Der/l V Imprt Pl2
	 "vassjot" V* IV Der1 Der/l V Inf
"<vaddut>"
	 "vaddet" V* TV Der/Pass V Inf
	 "vaddet" V TV ImprtII Pl2
"<væddját>"
	 "vieddje" A Sg Gen PxSg2
	 "væddjádit" V TV Ind Prs Sg3
	 "væddját" V IV Inf
	 "vieddje" A Sg Nom PxSg2
	 "vieddje" A Sg Acc PxSg2
	 "væddját" V* IV Der1 Der/d V Ind Prs Sg3
"<viegadit>"
	 "viegadit" V TV Inf
	 "viegadit" V TV Imprt Pl2
	 "viehkat" V* IV Der1 Der/u/a/åd V Imprt Pl2
	 "viehkat" V* IV Der1 Der/d V Inf
	 "viehkat" V* IV Der1 Der/u/a/åd V Inf
	 "viehkat" V* IV Der1 Der/d V Imprt Pl2
"<viehkedit>"
	 "viehkedit" V TV Imprt Pl2
	 "viehkedit" V TV Inf
"<viehkedit>"
	 "viehkedit" V TV Imprt Pl2
	 "viehkedit" V TV Inf
"<viejedit>"
	 "viedjet" V* IV Der1 Der/d V Imprt Pl2
	 "viejedit" V TV Imprt Pl2
	 "viedjet" V* IV Der1 Der/d V Inf
	 "viejedit" V TV Inf
"<viejestit>"
	 "viedjet" V* IV Der1 Der/st V Inf
	 "viedjet" V* IV Der1 Der/st V Imprt Pl2
"<vellahit>"
	 "vellahit" V IV Inf
	 "vellahit" V IV Imprt Pl2
"<vællahit>"
	 "vællahit" V IV Inf
	 "vællahit" V IV Imprt Pl2
"<vællánit>"
	 "vællánit" V IV Imprt Pl2
	 "vællánit" V IV Inf
"<vieradit>"
	 "vieradit" V TV Imprt Pl2
	 "vierrat" V* IV Der1 Der/d V Inf
	 "vieradit" V TV Inf
	 "vierrat" V* IV Der1 Der/u/a/åd V Inf
	 "vierrat" V* IV Der1 Der/d V Imprt Pl2
	 "vierrat" V* IV Der1 Der/u/a/åd V Imprt Pl2
"<vieredit>"
	 "vieredit" V TV Imprt Pl2
	 "vieredit" V TV Inf
"<værránit>"
	 "værránit" V IV Inf
	 "værránit" V IV Imprt Pl2
"<vierodit>"
	 "vierrot" V* IV Der1 Der/d V Imprt Pl2
	 "vierrot" V* IV Der1 Der/d V Inf
"<viesstet>"
	 "viesstet" V TV Inf
	 "viesstet" V* TV Der3 Actor N Pl Nom PxSg2
"<vievddet>"
	 "vievddet" V TV Inf
	 "vievddet" V* TV Der3 Actor N Pl Nom PxSg2
"<vegeterit>"
	 "vegeterit" V* IV Der1 Der/d V Ind Prs Sg3
	 "vegeterit" V IV Inf
"<tjátjijdit>"
	 "tjáhtje" N Pl Acc PxSg2
	 "tjátjijdit" V IV Imprt Pl2
	 "tjátjijdit" V IV Inf
"<viellidit>"
	 "viellidit" V IV Imprt Pl2
	 "viellidit" V IV Inf
"<ventilerit>"
	 "ventilerit" V* TV Der1 Der/d V Ind Prs Sg3
	 "ventilerit" V TV Inf
"<verbaliserit>"
	 "verbaliserit" V TV Inf
	 "verbaliserit" V* TV Der1 Der/d V Ind Prs Sg3
"<verifierit>"
	 "verifierit" V* TV Der1 Der/d V Ind Prs Sg3
	 "verifierit" V TV Inf
"<verifiserit>"
	 "verifiserit" V TV Inf
	 "verifiserit" V* TV Der1 Der/d V Ind Prs Sg3
"<vernaliserit>"
	 "vernaliserit" V TV Inf
	 "vernaliserit" V* TV Der1 Der/d V Ind Prs Sg3
"<verrutjit>"
	 "verrat" V* TV Der/Pass V Sup
"<verserit>"
	 "verserit" V IV Inf
	 "verserit" V* IV Der1 Der/d V Ind Prs Sg3
"<versifierit>"
	 "versifierit" V TV Inf
	 "versifierit" V* TV Der1 Der/d V Ind Prs Sg3
"<versifiserit>"
	 "versifiserit" V TV Inf
	 "versifiserit" V* TV Der1 Der/d V Ind Prs Sg3
"<vibrerit>"
	 "vibrerit" V* IV Der1 Der/d V Ind Prs Sg3
	 "vibrerit" V IV Inf
"<vittsadit>"
	 "vidtsat" V* TV Der1 Der/d V Imprt Pl2
	 "vidtsat" V* TV Der1 Der/u/a/åd V Imprt Pl2
	 "vidtsat" V* TV Der1 Der/d V Inf
	 "vidtsat" V* TV Der1 Der/u/a/åd V Inf
"<viegadit>"
	 "viegadit" V TV Inf
	 "viegadit" V TV Imprt Pl2
	 "viehkat" V* IV Der1 Der/u/a/åd V Imprt Pl2
	 "viehkat" V* IV Der1 Der/d V Inf
	 "viehkat" V* IV Der1 Der/u/a/åd V Inf
	 "viehkat" V* IV Der1 Der/d V Imprt Pl2
"<viegadit>"
	 "viegadit" V TV Inf
	 "viegadit" V TV Imprt Pl2
	 "viehkat" V* IV Der1 Der/u/a/åd V Imprt Pl2
	 "viehkat" V* IV Der1 Der/d V Inf
	 "viehkat" V* IV Der1 Der/u/a/åd V Inf
	 "viehkat" V* IV Der1 Der/d V Imprt Pl2
"<viehkalahttet>"
	 "viehkat" V* IV Der1 Der/lahtte V Inf
	 "viehkat" V* IV Der1 Der/lahtte V* Der3 Actor N Pl Nom PxSg2
	 "viehkalit" V* IV Der1 Der/ahtte V Inf
	 "viehkalit" V* IV Der1 Der/ahtte V* Der3 Actor N Pl Nom PxSg2
"<viehkalit>"
	 "viehkat" V* IV Der1 Der/l V Inf
	 "viehkalit" V IV Inf
	 "viehkat" V* IV Der1 Der/l V Imprt Pl2
	 "viehkalit" V IV Imprt Pl2
"<vielggadit>"
	 "vielggat" A Sg Nom PxSg2
	 "vielggat" A* Der2 Der/at Adv
	 "vielggat" A Sg Acc PxSg2
	 "vielggat" A Sg Gen PxSg2
"<fierpmástit>"
	 "fierpmástit" ?
"<viertodit>"
	 "viertodit" V TV Imprt Pl2
	 "viertodit" V TV Inf
"<viednadit>"
	 "viednadit" V TV Imprt Pl2
	 "viednadit" V TV Inf
"<viettjadit>"
	 "viedtjat" V* TV Der1 Der/d V Inf
	 "viedtjat" V* TV Der1 Der/d V Imprt Pl2
	 "viedtjat" V* TV Der1 Der/u/a/åd V Imprt Pl2
	 "viedtjat" V* TV Der1 Der/u/a/åd V Inf
"<viedtjalit>"
	 "viedtjat" V* TV Der1 Der/l V Imprt Pl2
	 "viedtjalit" V TV Inf
	 "viedtjat" V* TV Der1 Der/l V Inf
	 "viedtjalit" V TV Imprt Pl2
"<viedtjat>"
	 "viedtjat" V TV Inf
"<vigilerit>"
	 "vigilerit" V IV Inf
	 "vigilerit" V* IV Der1 Der/d V Ind Prs Sg3
"<vihpadit>"
	 "vihpadit" V TV Imprt Pl2
	 "vihpadit" V TV Inf
"<vihpadit>"
	 "vihpadit" V TV Imprt Pl2
	 "vihpadit" V TV Inf
"<vijdedit>"
	 "vijdedit" V TV Inf
	 "vijdedit" V TV Imprt Pl2
"<vijddodit>"
	 "vijddodit" V IV Inf
	 "vijddodit" V IV Imprt Pl2
"<vijddut>"
	 "vijddot" V* IV Der3 Actor N Sg Nom PxSg2
	 "vijddot" V* IV Der3 Actor N Sg Gen PxSg2
	 "vijddot" V* IV Der3 Actor N Sg Acc PxSg2
	 "vijddot" V IV Imprt Pl2
	 "vijddot" V IV ImprtII Pl2
"<vijddánit>"
	 "vijddánit" V IV Imprt Pl2
	 "vijddánit" V IV Inf
"<vijssut>"
	 "vijsso" N Sg Nom PxSg2
	 "vijssot" V* TV Der3 Actor N Sg Nom PxSg2
	 "vijssot" V TV ImprtII Pl2
	 "vijssot" V* TV Der3 Actor N Sg Gen PxSg2
	 "vijssot" V* TV Der3 Actor N Sg Acc PxSg2
	 "vijssot" V TV Imprt Pl2
"<vikarierit>"
	 "vikarierit" V* IV Der1 Der/d V Ind Prs Sg3
	 "vikarierit" V IV Inf
"<vikkadit>"
	 "viggat" V* IV Der1 Der/d V Imprt Pl2
	 "vikkadit" V IV Inf
	 "viggat" V* IV Der1 Der/u/a/åd V Imprt Pl2
	 "viggat" V* IV Der1 Der/u/a/åd V Inf
	 "viggat" V* IV Der1 Der/d V Inf
	 "vikkadit" V IV Imprt Pl2
"<vielgudit>"
	 "vielgudit" V IV Inf
	 "vielgudit" V IV Imprt Pl2
"<vilsjastit>"
	 "vilsjastit" V IV Inf
	 "vilsjastit" V IV Imprt Pl2
"<vindicerit>"
	 "vindicerit" V* TV Der1 Der/d V Ind Prs Sg3
	 "vindicerit" V TV Inf
"<vindiserit>"
	 "vindiserit" V TV Inf
	 "vindiserit" V* TV Der1 Der/d V Ind Prs Sg3
"<vinjeldit>"
	 "vinjeldit" ?
"<virádit>"
	 "virrat" V* IV Der1 Der/d V Imprt Pl2
	 "virrat" V* IV Der1 Der/u/a/åd V Inf
	 "virrat" V* IV Der1 Der/d V Inf
	 "virrat" V* IV Der1 Der/u/a/åd V Imprt Pl2
"<virggájdit>"
	 "virggájdit" ?
"<virggájnammadit>"
	 "virggáj#nammadit" V TV Inf
	 "virggáj#nammadit" V TV Imprt Pl2
"<viriliserit>"
	 "viriliserit" V TV Inf
	 "viriliserit" V* TV Der1 Der/d V Ind Prs Sg3
"<viserit>"
	 "viserit" V TV Inf
	 "viserit" V* TV Der1 Der/d V Ind Prs Sg3
"<visiterit>"
	 "visiterit" V* TV Der1 Der/d V Ind Prs Sg3
	 "visiterit" V TV Inf
"<vitaliserit>"
	 "vitaliserit" V* TV Der1 Der/d V Ind Prs Sg3
	 "vitaliserit" V TV Inf
"<vitaminiserit>"
	 "vitaminiserit" V* TV Der1 Der/d V Ind Prs Sg3
	 "vitaminiserit" V TV Inf
"<vivisekerit>"
	 "vivisekerit" V* TV Der1 Der/d V Ind Prs Sg3
	 "vivisekerit" V TV Inf
"<vitsárdit>"
	 "vitsárdit" V IV Inf
	 "vitsárdit" V IV Imprt Pl2
"<visjádit>"
	 "vissjat" V* IV Der1 Der/d V Imprt Pl2
	 "vissjat" V* IV Der1 Der/d V Inf
	 "vissjat" V* IV Der1 Der/u/a/åd V Inf
	 "vissjat" V* IV Der1 Der/u/a/åd V Imprt Pl2
"<vitjárdit>"
	 "vitjárdit" ?
"<vissjalit>"
	 "vissjal" A Sg Acc PxSg2
	 "vissjal" A Sg Gen PxSg2
	 "vissjat" V* IV Der1 Der/l V Imprt Pl2
	 "vissjal" A* Der2 Der/at Adv
	 "vissjal" A Sg Nom PxSg2
	 "vissjat" V* IV Der1 Der/l V Inf
"<vissjat>"
	 "vissjat" V IV Inf
"<vokaliserit>"
	 "vokaliserit" V* TV Der1 Der/d V Ind Prs Sg3
	 "vokaliserit" V TV Inf
"<volterit>"
	 "volterit" V* IV Der1 Der/d V Ind Prs Sg3
	 "volterit" V IV Inf
"<voltigerit>"
	 "voltigerit" V* TV Der1 Der/d V Ind Prs Sg3
	 "voltigerit" V TV Inf
"<vomerit>"
	 "vomerit" V* TV Der1 Der/d V Ind Prs Sg3
	 "vomerit" V TV Inf
"<voterit>"
	 "voterit" V IV Inf
	 "voterit" V* IV Der1 Der/d V Ind Prs Sg3
"<bs>"
	 "bs" ?
"<rattudit>"
	 "rattudit" ?
"<vuohtudit>"
	 "vuohtudit" V TV Imprt Pl2
	 "vuohttot" V* TV Der1 Der/u/a/åd V Imprt Pl2
	 "vuohttot" V* TV Der1 Der/u/a/åd V Inf
	 "vuohtudit" V TV Inf
"<vuohttudit>"
	 "vuohttut" V* IV Der1 Der/d V Inf
	 "vuohttut" V* IV Der1 Der/d V Imprt Pl2
"<vulgariserit>"
	 "vulgariserit" V* TV Der1 Der/d V Ind Prs Sg3
	 "vulgariserit" V TV Inf
"<vulgäriserit>"
	 "vulgæriserit" V* TV Der1 Der/d V Ind Prs Sg3
	 "vulgæriserit" V TV Inf
"<vulkaniserit>"
	 "vulkaniserit" V* TV Der1 Der/d V Ind Prs Sg3
	 "vulkaniserit" V TV Inf
"<vuoddjádit>"
	 "vuoddját" V* IV Der1 Der/d V Imprt Pl2
	 "vuoddját" V* IV Der1 Der/d V Inf
"<vuoddját>"
	 "vuodjat" V* TV Der3 Actor N Sg Nom PxSg2
	 "vuoddje" N Sg Acc PxSg2
	 "vuodjet" V* TV Der3 Actor N Sg Gen PxSg2
	 "vuodjet" V* TV Der3 Actor N Sg Nom PxSg2
	 "vuoddje" N Sg Nom PxSg2
	 "vuodjet" V* TV Der3 Actor N Sg Acc PxSg2
	 "vuodjat" V* TV Der3 Actor N Sg Gen PxSg2
	 "vuoddját" V* IV Der1 Der/d V Ind Prs Sg3
	 "vuoddje" N Sg Gen PxSg2
	 "vuoddját" V IV Inf
	 "vuodjat" V* TV Der3 Actor N Sg Acc PxSg2
"<vuodjalahttet>"
	 "vuodjat" V* TV Der1 Der/lahtte V Inf
	 "vuodjat" V* TV Der1 Der/lahtte V* Der3 Actor N Pl Nom PxSg2
"<vuodjalit>"
	 "vuodjat" V* TV Der1 Der/l V Imprt Pl2
	 "vuodjat" V* TV Der1 Der/l V Inf
"<vuodjelit>"
	 "vuodjelit" V TV Imprt Pl2
	 "vuodjet" V* TV Der1 Der/l V Inf
	 "vuodjelit" V TV Inf
	 "vuodjet" V* TV Der1 Der/l V Imprt Pl2
"<vuodjelahttet>"
	 "vuodjelit" V* TV Der1 Der/ahtte V* Der3 Actor N Pl Nom PxSg2
	 "vuodjelit" V* TV Der1 Der/ahtte V Inf
	 "vuodjet" V* TV Der1 Der/lahtte V* Der3 Actor N Pl Nom PxSg2
	 "vuodjet" V* TV Der1 Der/lahtte V Inf
"<vuodjelit>"
	 "vuodjelit" V TV Imprt Pl2
	 "vuodjet" V* TV Der1 Der/l V Inf
	 "vuodjelit" V TV Inf
	 "vuodjet" V* TV Der1 Der/l V Imprt Pl2
"<vuodjet>"
	 "vuodjet" V TV Inf
"<vuodjodit>"
	 "vuodjodit" V TV Imprt Pl2
	 "vuodjodit" V TV Inf
"<vuohpput>"
	 "vuohpat" V* IV Der/Pass V Inf
"<vuohttet>"
	 "vuohttet" V* TV Der3 Actor N Pl Nom PxSg2
	 "vuohttet" V TV Inf
"<vuohttut>"
	 "vuohttot" V* TV Der3 Actor N Sg Gen PxSg2
	 "vuohttut" V* IV Der1 Der/d V Ind Prs Sg3
	 "vuohttot" V* TV Der3 Actor N Sg Nom PxSg2
	 "vuohttot" V* TV Der3 Actor N Sg Acc PxSg2
	 "vuohttet" V TV ImprtII Pl2
	 "vuohttut" V IV Inf
	 "vuohttot" V TV Imprt Pl2
	 "vuohttot" V TV ImprtII Pl2
	 "vuohttet" V* TV Der/Pass V Inf
"<vuohtjet>"
	 "vuohtjet" V TV Inf
"<vuohtjodit>"
	 "vuohtjodit" ?
"<vuojadit>"
	 "vuodjat" V* TV Der1 Der/d V Imprt Pl2
	 "vuojadit" V TV Imprt Pl2
	 "vuodjat" V* TV Der1 Der/u/a/åd V Inf
	 "vuojadit" V TV Inf
	 "vuodjat" V* TV Der1 Der/u/a/åd V Imprt Pl2
	 "vuodjat" V* TV Der1 Der/d V Inf
"<vuojadit>"
	 "vuodjat" V* TV Der1 Der/d V Imprt Pl2
	 "vuojadit" V TV Imprt Pl2
	 "vuodjat" V* TV Der1 Der/u/a/åd V Inf
	 "vuojadit" V TV Inf
	 "vuodjat" V* TV Der1 Der/u/a/åd V Imprt Pl2
	 "vuodjat" V* TV Der1 Der/d V Inf
"<vuojatjit>"
	 "vuodja" N* Der1 Der/Dimin N Sg Nom PxSg2
	 "vuodja" N* Der1 Der/Dimin N Sg Acc PxSg2
	 "vuodjat" V TV Sup
	 "vuodja" N* Der1 Der/Dimin N Sg Gen PxSg2
"<vuojddalit>"
	 "vuojddat" V* TV Der1 Der/l V Inf
	 "vuojddat" V* TV Der1 Der/l V Imprt Pl2
"<vuojddat>"
	 "vuojddat" V TV Inf
"<vuojdadit>"
	 "vuojddat" V* TV Der1 Der/u/a/åd V Inf
	 "vuojddat" V* TV Der1 Der/d V Inf
	 "vuojddat" V* TV Der1 Der/u/a/åd V Imprt Pl2
	 "vuojddat" V* TV Der1 Der/d V Imprt Pl2
"<vuojdastit>"
	 "vuojddat" V* TV Der1 Der/st V Inf
	 "vuojddat" V* TV Der1 Der/st V Imprt Pl2
	 "vuojdastit" V TV Imprt Pl2
	 "vuojdastit" V TV Inf
"<vuojedit>"
	 "vuojedit" V TV Imprt Pl2
	 "vuojedit" V TV Inf
	 "vuodjet" V* TV Der1 Der/d V Imprt Pl2
	 "vuodjet" V* TV Der1 Der/d V Inf
"<vuojestit>"
	 "vuodjet" V* TV Der1 Der/st V Imprt Pl2
	 "vuodjet" V* TV Der1 Der/st V Inf
"<vuojŋŋat>"
	 "vuojŋŋat" V TV Inf
"<vuojnedit>"
	 "vuojnnet" V* TV Der1 Der/d V Imprt Pl2
	 "vuojnnet" V* TV Der1 Der/d V Inf
"<vuojttet>"
	 "vuojttet" V TV Inf
	 "vuojttet" V* TV Der3 Actor N Pl Nom PxSg2
	 "vuojtte" N Pl Nom PxSg2
"<vuojodit>"
	 "vuodjot" V* IV Der1 Der/d V Imprt Pl2
	 "vuodjot" V* IV Der1 Der/d V Inf
"<vuojŋadit>"
	 "vuojŋŋat" V* TV Der1 Der/u/a/åd V Inf
	 "vuojŋŋat" V* TV Der1 Der/d V Imprt Pl2
	 "vuojŋŋat" V* TV Der1 Der/u/a/åd V Imprt Pl2
	 "vuojŋadit" V TV Imprt Pl2
	 "vuojŋadit" V TV Inf
	 "vuojŋŋat" V* TV Der1 Der/d V Inf
"<vuojŋastit>"
	 "vuojŋastit" V IV Inf
	 "vuojŋastit" V IV Imprt Pl2
	 "vuojŋŋat" V* TV Der1 Der/st V Inf
	 "vuojŋŋat" V* TV Der1 Der/st V Imprt Pl2
"<vuojŋadit>"
	 "vuojŋŋat" V* TV Der1 Der/u/a/åd V Inf
	 "vuojŋŋat" V* TV Der1 Der/d V Imprt Pl2
	 "vuojŋŋat" V* TV Der1 Der/u/a/åd V Imprt Pl2
	 "vuojŋadit" V TV Imprt Pl2
	 "vuojŋadit" V TV Inf
	 "vuojŋŋat" V* TV Der1 Der/d V Inf
"<vuokset>"
	 "vuokset" V* TV Der3 Actor N Pl Nom PxSg2
	 "vuokset" V TV Inf
"<vuoladit>"
	 "vuollat" V* TV Der1 Der/u/a/åd V Inf
	 "vuollat" V* TV Der1 Der/d V Imprt Pl2
	 "vuoladit" V IV Imprt Pl2
	 "vuollat" V* TV Der1 Der/u/a/åd V Imprt Pl2
	 "vuollat" V* TV Der1 Der/d V Inf
	 "vuoladit" V IV Inf
"<vuolgadit>"
	 "vuolgadit" V TV Inf
	 "vuolgadit" V TV Imprt Pl2
"<vuolgadit>"
	 "vuolgadit" V TV Inf
	 "vuolgadit" V TV Imprt Pl2
"<vuolggelit>"
	 "vuolgget" V* IV Der1 Der/l V Inf
	 "vuolgget" V* IV Der1 Der/l V Imprt Pl2
"<vuolgget>"
	 "vuolgget" V IV Inf
	 "vuolgget" V* IV Der3 Actor N Pl Nom PxSg2
"<vuoledit>"
	 "vuoledit" V TV Inf
	 "vuoledit" V TV Imprt Pl2
"<vuollat>"
	 "vuollat" V TV Inf
"<vuollodit>"
	 "vuollodit" V TV Imprt Pl2
	 "vuollodit" V TV Inf
"<vuollájsárgastit>"
	 "vuolláj#sárgastit" V TV Inf
	 "vuolláj#sárgastit" V TV Imprt Pl2
"<vuollánit>"
	 "vuollánit" V IV Imprt Pl2
	 "vuollánit" V IV Inf
"<vuorbbádit>"
	 "vuorbbádit" V TV Inf
	 "vuorbbádit" V TV Imprt Pl2
"<vuordatjit>"
	 "vuordatjit" V TV Inf
	 "vuordatjit" V TV Imprt Pl2
"<vuordestit>"
	 "vuorddet" V* TV Der1 Der/st V Imprt Pl2
	 "vuorddet" V* TV Der1 Der/st V Inf
"<vuordedit>"
	 "vuorddet" V* TV Der1 Der/d V Inf
	 "vuordedit" V TV Inf
	 "vuorddet" V* TV Der1 Der/d V Imprt Pl2
	 "vuordedit" V TV Imprt Pl2
"<vuorddelit>"
	 "vuorddelit" V TV Inf
	 "vuorddet" V* TV Der1 Der/l V Imprt Pl2
	 "vuorddet" V* TV Der1 Der/l V Inf
	 "vuorddelit" V TV Imprt Pl2
"<vuorddet>"
	 "vuorddet" V* TV Der3 Actor N Pl Nom PxSg2
	 "vuorddet" V TV Inf
"<vuornnut>"
	 "vuornnot" V* TV Der3 Actor N Sg Gen PxSg2
	 "vuornnot" V TV Imprt Pl2
	 "vuornnot" V* TV Der3 Actor N Sg Acc PxSg2
	 "vuornnot" V TV ImprtII Pl2
	 "vuornnot" V* TV Der3 Actor N Sg Nom PxSg2
"<vuorkkut>"
	 "vuorkkot" V TV Imprt Pl2
	 "vuorkkot" V* TV Der3 Actor N Sg Gen PxSg2
	 "vuorkkot" V TV ImprtII Pl2
	 "vuorkkot" V* TV Der3 Actor N Sg Acc PxSg2
	 "vuorkkot" V* TV Der3 Actor N Sg Nom PxSg2
"<vuorrástuhttet>"
	 "vuorrástuhttet" V TV Inf
	 "vuorrástuhttet" V* TV Der3 Actor N Pl Nom PxSg2
"<vuornodit>"
	 "vuornnot" V* TV Der1 Der/d V Imprt Pl2
	 "vuornnot" V* TV Der1 Der/d V Inf
"<vuorodit>"
	 "vuorodit" V TV Inf
	 "vuorodit" V TV Imprt Pl2
"<vuosedit>"
	 "vuosedit" V TV Inf
	 "vuosedit" V TV Imprt Pl2
"<vuosedit>"
	 "vuosedit" V TV Inf
	 "vuosedit" V TV Imprt Pl2
"<vuosstebællájgaskostit>"
	 "vuosste#bælláj#gaskostit" V TV Imprt Pl2
	 "vuosste#bælláj#gaskostit" V TV Inf
"<vuosstejienastit>"
	 "vuosste#jiedna" N Sg Ela PxSg2
"<vuosteldit>"
	 "vuosteldit" V IV Imprt Pl2
	 "vuosteldit" V IV Inf
"<vuobddet>"
	 "vuobddet" V* TV Der3 Actor N Pl Nom PxSg2
	 "vuobddet" V TV Inf
"<vuovsadit>"
	 "vuovsadit" V IV Imprt Pl2
	 "vuovsadit" V IV Inf
"<vuovsedit>"
	 "vuokset" V* TV Der1 Der/d V Inf
	 "vuokset" V* TV Der1 Der/d V Imprt Pl2
"<vuorŋŋet>"
	 "vuorŋŋet" V* TV Der3 Actor N Pl Nom PxSg2
	 "vuorŋŋet" V TV Inf
"<vuotjodit>"
	 "vuotjodit" V TV Imprt Pl2
	 "vuohtjot" V* IV Der1 Der/d V Imprt Pl2
	 "vuotjodit" V TV Inf
	 "vuohtjot" V* IV Der1 Der/d V Inf
"<vuododit>"
	 "vuododit" V TV Imprt Pl2
	 "vuododit" V TV Inf
"<vurderit>"
	 "vurderit" V* TV Der1 Der/d V Ind Prs Sg3
	 "vurderit" V TV Inf
"<vuorkudit>"
	 "vuorkkot" V* TV Der1 Der/u/a/åd V Imprt Pl2
	 "vuorkkot" V* TV Der1 Der/u/a/åd V Inf
	 "vuorkudit" V TV Imprt Pl2
	 "vuorkudit" V TV Inf
"<juvsudit>"
	 "juvsudit" V TV Imprt Pl2
	 "juvsudit" V TV Inf
"<váttsatjit>"
	 "váttsatjit" V IV Imprt Pl2
	 "váttsatjit" V IV Inf
"<váttsedit>"
	 "váttsedit" V TV Imprt Pl2
	 "váttsedit" V TV Inf
	 "vádtset" V* IV Der1 Der/d V Inf
	 "vádtset" V* IV Der1 Der/d V Imprt Pl2
"<vágodit>"
	 "vágodit" V TV Imprt Pl2
	 "vágodit" V TV Inf
"<vájáldit>"
	 "vájáldit" ?
"<vájbbadit>"
	 "vájbbadit" V TV Inf
	 "vájbbadit" V TV Imprt Pl2
"<vájbadit>"
	 "vájbbat" V* TV Der1 Der/u/a/åd V Imprt Pl2
	 "vájbbat" V* TV Der1 Der/d V Inf
	 "vájbbat" V* TV Der1 Der/u/a/åd V Inf
	 "vájbbat" V* TV Der1 Der/d V Imprt Pl2
"<vájbadit>"
	 "vájbbat" V* TV Der1 Der/u/a/åd V Imprt Pl2
	 "vájbbat" V* TV Der1 Der/d V Inf
	 "vájbbat" V* TV Der1 Der/u/a/åd V Inf
	 "vájbbat" V* TV Der1 Der/d V Imprt Pl2
"<vájddet>"
	 "vájddet" V TV Inf
	 "vájddet" V* TV Der3 Actor N Pl Nom PxSg2
"<vájddodit>"
	 "vájddodit" V TV Inf
	 "vájddodit" V TV Imprt Pl2
"<vájddut>"
	 "vájddet" V* TV Der/Pass V Inf
	 "vájddet" V TV ImprtII Pl2
	 "vájddot" V* IV Der3 Actor N Sg Nom PxSg2
	 "vájddot" V* IV Der3 Actor N Sg Acc PxSg2
	 "vájddot" V IV ImprtII Pl2
	 "vájddot" V* IV Der3 Actor N Sg Gen PxSg2
	 "vájddot" V IV Imprt Pl2
"<vájkudit>"
	 "vájkudit" V TV Imprt Pl2
	 "vájkudit" V TV Inf
"<gádulmahttet>"
	 "gádulmahttet" V TV Inf
	 "gádulmahttet" V* TV Der3 Actor N Pl Nom PxSg2
"<vájlodit>"
	 "vájllot" V* IV Der1 Der/d V Imprt Pl2
	 "vájllot" V* IV Der1 Der/d V Inf
"<gæjvodit>"
	 "gæjvvot" V* IV Der1 Der/d V Inf
	 "gæjvvot" V* IV Der1 Der/d V Imprt Pl2
"<gæjvádit>"
	 "gæjvádit" ?
"<vájvedit>"
	 "vájvedit" V TV Imprt Pl2
	 "vájvedit" V TV Inf
"<vájvedit>"
	 "vájvedit" V TV Imprt Pl2
	 "vájvedit" V TV Inf
"<vájaldit>"
	 "vájaldit" V IV Imprt Pl2
	 "vájaldit" V IV Inf
"<váksjudit>"
	 "váksjudit" V TV Imprt Pl2
	 "váksjudit" V TV Inf
	 "váksjot" V* TV Der1 Der/u/a/åd V Inf
	 "váksjut" V* TV Der1 Der/d V Inf
	 "váksjot" V* TV Der1 Der/u/a/åd V Imprt Pl2
	 "váksjut" V* TV Der1 Der/d V Imprt Pl2
"<váksjudit>"
	 "váksjudit" V TV Imprt Pl2
	 "váksjudit" V TV Inf
	 "váksjot" V* TV Der1 Der/u/a/åd V Inf
	 "váksjut" V* TV Der1 Der/d V Inf
	 "váksjot" V* TV Der1 Der/u/a/åd V Imprt Pl2
	 "váksjut" V* TV Der1 Der/d V Imprt Pl2
"<váksjustit>"
	 "váksjut" V* TV Der1 Der/st V Inf
	 "váksjut" V* TV Der1 Der/st V Imprt Pl2
"<váksjut>"
	 "váksjut" V TV Inf
	 "váksjut" V* TV Der1 Der/d V Ind Prs Sg3
	 "váksjot" V* TV Der1 Der/u/a/åd V Ind Prs Sg3
	 "váksjot" V TV Imprt Pl2
	 "váksjot" V* TV Der3 Actor N Sg Gen PxSg2
	 "váksjot" V TV ImprtII Pl2
	 "váksjot" V* TV Der3 Actor N Sg Nom PxSg2
	 "váksjot" V* TV Der3 Actor N Sg Acc PxSg2
	 "váksjudit" V TV Ind Prs Sg3
"<váksjut>"
	 "váksjut" V TV Inf
	 "váksjut" V* TV Der1 Der/d V Ind Prs Sg3
	 "váksjot" V* TV Der1 Der/u/a/åd V Ind Prs Sg3
	 "váksjot" V TV Imprt Pl2
	 "váksjot" V* TV Der3 Actor N Sg Gen PxSg2
	 "váksjot" V TV ImprtII Pl2
	 "váksjot" V* TV Der3 Actor N Sg Nom PxSg2
	 "váksjot" V* TV Der3 Actor N Sg Acc PxSg2
	 "váksjudit" V TV Ind Prs Sg3
"<válldalit>"
	 "válldalit" V IV Inf
	 "válldalit" V IV Imprt Pl2
"<buojkodit>"
	 "buojkodit" V IV Inf
	 "buojkodit" V IV Imprt Pl2
"<gåvvidit>"
	 "gåvvidit" V TV Imprt Pl2
	 "gåvvit" V* TV Der1 Der/d V Inf
	 "gåvvit" V* TV Der1 Der/d V Imprt Pl2
	 "gåvvidit" V TV Inf
"<váldadit>"
	 "váldadit" ?
"<váldestit>"
	 "váldestit" V TV Imprt Pl2
	 "válldet" V* TV Der1 Der/st V Inf
	 "válldet" V* TV Der1 Der/st V Imprt Pl2
	 "váldestit" V TV Inf
"<váldedit>"
	 "válldet" V* TV Der1 Der/d V Imprt Pl2
	 "válldet" V* TV Der1 Der/d V Inf
"<válldet>"
	 "válldet" V TV Inf
	 "válldet" V* TV Der3 Actor N Pl Nom PxSg2
"<válljit>"
	 "válljit" V TV Inf
	 "válljit" V* TV Der1 Der/d V Ind Prs Sg3
"<vállut>"
	 "vállot" V IV ImprtII Pl2
	 "vállot" V* IV Der3 Actor N Sg Nom PxSg2
	 "vállot" V* IV Der3 Actor N Sg Acc PxSg2
	 "vállot" V* IV Der3 Actor N Sg Gen PxSg2
	 "vállot" V IV Imprt Pl2
"<vándardit>"
	 "vándardit" V IV Imprt Pl2
	 "vándardit" V IV Inf
"<váratjit>"
	 "várra" N* Der1 Der/Dimin N Sg Nom PxSg2
	 "várra" N* Der1 Der/Dimin N Sg Gen PxSg2
	 "váratjit" V IV Imprt Pl2
	 "várra" N* Der1 Der/Dimin N Sg Acc PxSg2
	 "váratjit" V IV Inf
"<várjjalit>"
	 "várjjalit" V TV Inf
	 "várjjalit" V TV Imprt Pl2
"<várudit>"
	 "várudit" V TV Imprt Pl2
	 "várudit" V TV Inf
"<várrodit>"
	 "várrodit" V TV Imprt Pl2
	 "várrodit" V TV Inf
"<várodit>"
	 "várodit" V TV Imprt Pl2
	 "várodit" V TV Inf
"<vásedit>"
	 "vásedit" V TV Imprt Pl2
	 "vásset" V* IV Der1 Der/d V Imprt Pl2
	 "vásedit" V TV Inf
	 "vásset" V* IV Der1 Der/d V Inf
"<vásstedit>"
	 "vásstedit" V TV Imprt Pl2
	 "vásstedit" V TV Inf
"<vástustit>"
	 "vástustit" V TV Imprt Pl2
	 "vástustit" V TV Inf
"<vádtselahttet>"
	 "vádtset" V* IV Der1 Der/lahtte V Inf
	 "vádtset" V* IV Der1 Der/lahtte V* Der3 Actor N Pl Nom PxSg2
"<vádtselit>"
	 "vádtset" V* IV Der1 Der/l V Inf
	 "vádtset" V* IV Der1 Der/l V Imprt Pl2
"<vádtsát>"
	 "vádtse" N Sg Gen PxSg2
	 "vádtsádit" V IV Ind Prs Sg3
	 "vádtset" V* IV Der3 Actor N Sg Acc PxSg2
	 "vádtsát" V* IV Der1 Der/d V Ind Prs Sg3
	 "vádtse" N Sg Nom PxSg2
	 "vádtse" N Sg Acc PxSg2
	 "vádtsát" V IV Inf
	 "vádtset" V* IV Der3 Actor N Sg Gen PxSg2
	 "vádtset" V* IV Der3 Actor N Sg Nom PxSg2
"<xerograferit>"
	 "xerograferit" V* TV Der1 Der/d V Ind Prs Sg3
	 "xerograferit" V TV Inf
"<xylograferit>"
	 "xylograferit" V TV Inf
	 "xylograferit" V* TV Der1 Der/d V Ind Prs Sg3
"<dádjadit>"
	 "dádjadit" V TV Imprt Pl2
	 "dádjadit" V TV Inf
"<ádjánit>"
	 "áddjá" N Sg Ine PxSg2
	 "ádjánit" V IV Imprt Pl2
	 "ádjánit" V IV Inf
"<bårådit>"
	 "bårråt" V* TV Der1 Der/d V Imprt Pl2
	 "bårådit" V TV Imprt Pl2
	 "bårråt" V* TV Der1 Der/u/a/åd V Inf
	 "bårådit" V TV Inf
	 "bårråt" V* TV Der1 Der/d V Inf
	 "bårråt" V* TV Der1 Der/u/a/åd V Imprt Pl2
"<ájttsat>"
	 "ájttsat" V TV Inf
"<ájtsadit>"
	 "ájttsat" V* TV Der1 Der/d V Imprt Pl2
	 "ájttsat" V* TV Der1 Der/u/a/åd V Inf
	 "ájttsat" V* TV Der1 Der/u/a/åd V Imprt Pl2
	 "ájttsat" V* TV Der1 Der/d V Inf
"<ájggut>"
	 "ájggot" V* IV Der3 Actor N Sg Nom PxSg2
	 "ájggot" V IV Imprt Pl2
	 "ájggot" V* IV Der3 Actor N Sg Gen PxSg2
	 "ájggot" V* IV Der3 Actor N Sg Acc PxSg2
	 "ájggot" V IV ImprtII Pl2
"<ájttet>"
	 "ájttet" V* TV Der3 Actor N Pl Nom PxSg2
	 "ájttet" V TV Inf
"<álgadit>"
	 "álgadit" V TV Inf
	 "álgadit" V TV Imprt Pl2
"<álgadit>"
	 "álgadit" V TV Inf
	 "álgadit" V TV Imprt Pl2
"<álgget>"
	 "álgget" V IV Inf
	 "álgge" N Pl Nom PxSg2
	 "álgget" V* IV Der3 Actor N Pl Nom PxSg2
"<ánostit>"
	 "ádnot" V* TV Der1 Der/st V Inf
	 "ádnot" V* TV Der1 Der/st V Imprt Pl2
"<ánodit>"
	 "ánodit" V TV Inf
	 "ádnot" V* TV Der1 Der/d V Imprt Pl2
	 "ánodit" V TV Imprt Pl2
	 "ádnot" V* TV Der1 Der/d V Inf
"<ánodit>"
	 "ánodit" V TV Inf
	 "ádnot" V* TV Der1 Der/d V Imprt Pl2
	 "ánodit" V TV Imprt Pl2
	 "ádnot" V* TV Der1 Der/d V Inf
"<ánostit>"
	 "ádnot" V* TV Der1 Der/st V Inf
	 "ádnot" V* TV Der1 Der/st V Imprt Pl2
"<bådijdit>"
	 "bådijdit" V IV Inf
	 "bådijdit" V IV Imprt Pl2
	 "båhte" N Pl Acc PxSg2
"<árbestit>"
	 "árbbe" N Sg Ela PxSg2
"<árestit>"
	 "árret" V* TV Der1 Der/st V Inf
	 "árret" V* TV Der1 Der/st V Imprt Pl2
	 "árre" N Sg Ela PxSg2
"<árret>"
	 "árret" V TV Inf
	 "árret" V* TV Der3 Actor N Pl Nom PxSg2
"<árvvalit>"
	 "árvvalit" V TV Inf
	 "árvvalit" V TV Imprt Pl2
"<árvvedahttet>"
	 "árvvedahtte" A Pl Nom PxSg2
	 "árvvedit" V* TV Der1 Der/ahtte V* Der3 Actor N Pl Nom PxSg2
	 "árvvedit" V* TV Der1 Der/ahtte V Inf
"<árvvedahttet>"
	 "árvvedahtte" A Pl Nom PxSg2
	 "árvvedit" V* TV Der1 Der/ahtte V* Der3 Actor N Pl Nom PxSg2
	 "árvvedit" V* TV Der1 Der/ahtte V Inf
"<árvvedit>"
	 "árvvedit" V TV Inf
	 "árvvedit" V TV Imprt Pl2
"<árvustallat>"
	 "árvustallat" V TV Inf
"<árvustallat>"
	 "árvustallat" V TV Inf
"<ásadit>"
	 "ássat" V* IV Der1 Der/u/a/åd V Inf
	 "ásadit" V TV Imprt Pl2
	 "ásadit" V TV Inf
	 "ássat" V* IV Der1 Der/d V Imprt Pl2
	 "ássat" V* IV Der1 Der/u/a/åd V Imprt Pl2
	 "ássat" V* IV Der1 Der/d V Inf
"<ássalit>"
	 "ássat" V* IV Der1 Der/l V Inf
	 "ássat" V* IV Der1 Der/l V Imprt Pl2
"<årrot>"
	 "årro" N Pl Nom PxSg2
	 "årrot" V IV Inf
	 "årrot" V* IV Der3 Actor N Pl Nom PxSg2
"<ássut>"
	 "ássat" V* IV Der/Pass V Inf
	 "ássat" V IV ImprtII Pl2
"<ásnadit>"
	 "ássnat" V* IV Der1 Der/u/a/åd V Imprt Pl2
	 "ássnat" V* IV Der1 Der/d V Imprt Pl2
	 "ássnat" V* IV Der1 Der/u/a/åd V Inf
	 "ássnat" V* IV Der1 Der/d V Inf
"<ávnnidit>"
	 "ávnnit" V* TV Der1 Der/d V Imprt Pl2
	 "ávnnit" V* TV Der1 Der/d V Inf
"<ávvudit>"
	 "ávvudit" V TV Imprt Pl2
	 "ávvudit" V TV Inf
"<ávttjit>"
	 "ávttjit" V* TV Der1 Der/d V Ind Prs Sg3
	 "ávttjit" V TV Inf
"<ávttjit>"
	 "ávttjit" V* TV Der1 Der/d V Ind Prs Sg3
	 "ávttjit" V TV Inf
"<ássjetjuottjodit>"
	 "ássje#tjuottjodit" V TV Imprt Pl2
	 "ássje#tjuottjodit" V TV Inf
"<ássjájduhttet>"
	 "ássjájduhttet" V* TV Der3 Actor N Pl Nom PxSg2
	 "ássjájduhttet" V TV Inf
"<ássjáskuhttet>"
	 "ássjáskuhttet" V* TV Der3 Actor N Pl Nom PxSg2
	 "ássjáskuhttet" V TV Inf
"<økonomiserit>"
	 "økonomiserit" V* TV Der1 Der/d V Ind Prs Sg3
	 "økonomiserit" V TV Inf
"<sjaddadit>"
	 "sjaddadit" V TV Inf
	 "sjaddadit" V TV Imprt Pl2
"<sjaddalit>"
	 "sjaddat" V* IV Der1 Der/l V Inf
	 "sjaddat" V* IV Der1 Der/l V Imprt Pl2
"<sjaddat>"
	 "sjaddat" V IV Inf
	 "sjaddadit" V TV Ind Prs Sg3
"<tjagárdit>"
	 "tjagárdit" V TV Inf
	 "tjagárdit" V TV Imprt Pl2
"<tjagárduhttet>"
	 "tjagár#duhtat" V* IV Der3 Actor N Pl Nom PxSg2
"<tjajmadit>"
	 "tjajmmat" V* IV Der1 Der/d V Imprt Pl2
	 "tjajmmat" V* IV Der1 Der/d V Inf
	 "tjajmadit" V IV Inf
	 "tjajmadit" V IV Imprt Pl2
	 "tjajmmat" V* IV Der1 Der/u/a/åd V Inf
	 "tjajmmat" V* IV Der1 Der/u/a/åd V Imprt Pl2
"<tjajmadit>"
	 "tjajmmat" V* IV Der1 Der/d V Imprt Pl2
	 "tjajmmat" V* IV Der1 Der/d V Inf
	 "tjajmadit" V IV Inf
	 "tjajmadit" V IV Imprt Pl2
	 "tjajmmat" V* IV Der1 Der/u/a/åd V Inf
	 "tjajmmat" V* IV Der1 Der/u/a/åd V Imprt Pl2
"<tjajmadit>"
	 "tjajmmat" V* IV Der1 Der/d V Imprt Pl2
	 "tjajmmat" V* IV Der1 Der/d V Inf
	 "tjajmadit" V IV Inf
	 "tjajmadit" V IV Imprt Pl2
	 "tjajmmat" V* IV Der1 Der/u/a/åd V Inf
	 "tjajmmat" V* IV Der1 Der/u/a/åd V Imprt Pl2
"<tjajmádit>"
	 "tjajmádit" V IV Inf
	 "tjajmádit" V IV Imprt Pl2
"<tjaládit>"
	 "tjallat" V* TV Der1 Der/u/a/åd V Inf
	 "tjallat" V* TV Der1 Der/d V Imprt Pl2
	 "tjallat" V* TV Der1 Der/u/a/åd V Imprt Pl2
	 "tjallat" V* TV Der1 Der/d V Inf
"<tjaládit>"
	 "tjallat" V* TV Der1 Der/u/a/åd V Inf
	 "tjallat" V* TV Der1 Der/d V Imprt Pl2
	 "tjallat" V* TV Der1 Der/u/a/åd V Imprt Pl2
	 "tjallat" V* TV Der1 Der/d V Inf
"<tjalástit>"
	 "tjallat" V* TV Der1 Der/st V Imprt Pl2
	 "tjallat" V* TV Der1 Der/st V Inf
"<tjalmmadit>"
	 "tjalmmadit" V TV Inf
	 "tjalmmadit" V TV Imprt Pl2
"<tjalmmat>"
	 "tjalmmat" V IV Inf
	 "tjalmmadit" V TV Ind Prs Sg3
"<tjalggalit>"
	 "tjalggat" V* IV Der1 Der/l V Imprt Pl2
	 "tjalggat" V* IV Der1 Der/l V Inf
"<tjalgadit>"
	 "tjalggat" V* IV Der1 Der/d V Inf
	 "tjalggat" V* IV Der1 Der/u/a/åd V Inf
	 "tjalggat" V* IV Der1 Der/d V Imprt Pl2
	 "tjalggat" V* IV Der1 Der/u/a/åd V Imprt Pl2
"<tjalgadit>"
	 "tjalggat" V* IV Der1 Der/d V Inf
	 "tjalggat" V* IV Der1 Der/u/a/åd V Inf
	 "tjalggat" V* IV Der1 Der/d V Imprt Pl2
	 "tjalggat" V* IV Der1 Der/u/a/åd V Imprt Pl2
"<tjallalit>"
	 "tjallat" V* TV Der1 Der/l V Inf
	 "tjallat" V* TV Der1 Der/l V Imprt Pl2
"<tjallat>"
	 "tjallat" V TV Inf
"<tjallodit>"
	 "tjallodit" V TV Imprt Pl2
	 "tjallodit" V TV Inf
"<tjalmostit>"
	 "tjalmostit" V IV Imprt Pl2
	 "tjalmostit" V IV Inf
"<sjamponerit>"
	 "sjamponerit" V* TV Der1 Der/d V Ind Prs Sg3
	 "sjamponerit" V TV Inf
"<tjanádit>"
	 "tjadnat" V* TV Der1 Der/u/a/åd V Inf
	 "tjadnat" V* TV Der1 Der/d V Imprt Pl2
	 "tjanádit" V TV Inf
	 "tjanádit" V TV Imprt Pl2
	 "tjadnat" V* TV Der1 Der/u/a/åd V Imprt Pl2
	 "tjadnat" V* TV Der1 Der/d V Inf
"<tjanádit>"
	 "tjadnat" V* TV Der1 Der/u/a/åd V Inf
	 "tjadnat" V* TV Der1 Der/d V Imprt Pl2
	 "tjanádit" V TV Inf
	 "tjanádit" V TV Imprt Pl2
	 "tjadnat" V* TV Der1 Der/u/a/åd V Imprt Pl2
	 "tjadnat" V* TV Der1 Der/d V Inf
"<tjanástit>"
	 "tjadnat" V* TV Der1 Der/st V Imprt Pl2
	 "tjanástit" V TV Inf
	 "tjadnat" V* TV Der1 Der/st V Inf
	 "tjanástit" V TV Imprt Pl2
"<sjarmantiserit>"
	 "sjarmantiserit" V* TV Der1 Der/d V Ind Prs Sg3
	 "sjarmantiserit" V TV Inf
"<sjarmerit>"
	 "sjarmerit" V TV Inf
	 "sjarmerit" V* TV Der1 Der/d V Ind Prs Sg3
"<tjarvastit>"
	 "tjarvvat" V* IV Der1 Der/st V Imprt Pl2
	 "tjarvvat" V* IV Der1 Der/st V Inf
	 "tjarvva" N Sg Ela PxSg2
"<tjasskelit>"
	 "tjassket" V* TV Der1 Der/l V Inf
	 "tjassket" V* TV Der1 Der/l V Imprt Pl2
"<tjassket>"
	 "tjassket" V TV Inf
	 "tjasskat" V* TV Der3 Actor N Pl Nom PxSg2
	 "tjassket" V* TV Der3 Actor N Pl Nom PxSg2
"<tjaskestit>"
	 "tjassket" V* TV Der1 Der/st V Inf
	 "tjassket" V* TV Der1 Der/st V Imprt Pl2
"<tjaskedit>"
	 "tjassket" V* TV Der1 Der/d V Imprt Pl2
	 "tjassket" V* TV Der1 Der/d V Inf
"<tjaskestit>"
	 "tjassket" V* TV Der1 Der/st V Inf
	 "tjassket" V* TV Der1 Der/st V Imprt Pl2
"<tjasskásit>"
	 "tjasskat" V* TV Der3 Actor N Sg Ill PxSg2
	 "tjassket" V* TV Der3 Actor N Sg Ill PxSg2
	 "tjaskes" N Sg Ill PxSg2
"<tjadnalit>"
	 "tjadnat" V* TV Der1 Der/l V Inf
	 "tjadnalit" V TV Inf
	 "tjadnat" V* TV Der1 Der/l V Imprt Pl2
	 "tjadnalit" V TV Imprt Pl2
"<tjadnasit>"
	 "tjanás" N Sg Gen PxSg2
	 "tjadnasit" V IV Imprt Pl2
	 "tjadnasit" V IV Inf
	 "tjanás" N Sg Nom PxSg2
	 "tjanás" N Sg Acc PxSg2
"<tjadnat>"
	 "tjadnat" V TV Inf
"<sjatterit>"
	 "sjatterit" V TV Inf
	 "sjatterit" V* TV Der1 Der/d V Ind Prs Sg3
"<tjavddut>"
	 "tjavddot" V IV Imprt Pl2
	 "tjavddot" V* IV Der3 Actor N Sg Acc PxSg2
	 "tjavddot" V* IV Der3 Actor N Sg Gen PxSg2
	 "tjavddot" V* IV Der3 Actor N Sg Nom PxSg2
	 "tjavddot" V IV ImprtII Pl2
"<tjavggalit>"
	 "tjavggat" V* IV Der1 Der/l V Imprt Pl2
	 "tjavggat" V* IV Der1 Der/l V Inf
"<tjavgganit>"
	 "tjavgganit" ?
"<tjavggasit>"
	 "tjavggasit" Adv
	 "tjavggasit" V IV Inf
	 "tjavggasit" V IV Imprt Pl2
"<tjavggistit>"
	 "tjavggistit" V TV Imprt Pl2
	 "tjavggit" V* TV Der1 Der/st V Imprt Pl2
	 "tjavggit" V* TV Der1 Der/st V Inf
	 "tjavggistit" V TV Inf
"<tjavgadit>"
	 "tjavggat" V* IV Der1 Der/d V Imprt Pl2
	 "tjavggat" V* IV Der1 Der/u/a/åd V Imprt Pl2
	 "tjavggat" V* IV Der1 Der/u/a/åd V Inf
	 "tjavggat" V* IV Der1 Der/d V Inf
"<tjavgadit>"
	 "tjavggat" V* IV Der1 Der/d V Imprt Pl2
	 "tjavggat" V* IV Der1 Der/u/a/åd V Imprt Pl2
	 "tjavggat" V* IV Der1 Der/u/a/åd V Inf
	 "tjavggat" V* IV Der1 Der/d V Inf
"<tjavgastit>"
	 "tjavggat" V* IV Der1 Der/st V Inf
	 "tjavggat" V* IV Der1 Der/st V Imprt Pl2
"<tjavggut>"
	 "tjavggat" V* IV Der/Pass V Inf
	 "tjavggat" V IV ImprtII Pl2
"<tjavggánit>"
	 "tjavggánit" ?
"<tjadádit>"
	 "tjadádit" V TV Imprt Pl2
	 "tjadádit" V TV Inf
"<tjægŋodit>"
	 "tjægŋodit" ?
"<tjeludit>"
	 "tjeludit" V IV Inf
	 "tjællot" V* IV Der1 Der/u/a/åd V Imprt Pl2
	 "tjællot" V* IV Der1 Der/u/a/åd V Inf
	 "tjeludit" V IV Imprt Pl2
"<sjenerit>"
	 "sjenerit" V* TV Der1 Der/d V Ind Prs Sg3
	 "sjenerit" V TV Inf
"<tjergijdit>"
	 "tjergijdit" ?
"<tjiegadit>"
	 "tjiehkat" V* TV Der1 Der/d V Inf
	 "tjiegadit" V TV Inf
	 "tjiehkat" V* TV Der1 Der/d V Imprt Pl2
	 "tjiegadit" V TV Imprt Pl2
	 "tjiehkat" V* TV Der1 Der/u/a/åd V Imprt Pl2
	 "tjiehkat" V* TV Der1 Der/u/a/åd V Inf
"<tjiegadit>"
	 "tjiehkat" V* TV Der1 Der/d V Inf
	 "tjiegadit" V TV Inf
	 "tjiehkat" V* TV Der1 Der/d V Imprt Pl2
	 "tjiegadit" V TV Imprt Pl2
	 "tjiehkat" V* TV Der1 Der/u/a/åd V Imprt Pl2
	 "tjiehkat" V* TV Der1 Der/u/a/åd V Inf
"<tjiegardit>"
	 "tjiegardit" V IV Inf
	 "tjiegardit" V IV Imprt Pl2
"<tjiegastit>"
	 "tjiehkat" V* TV Der1 Der/st V Imprt Pl2
	 "tjiehka" N Sg Ela PxSg2
	 "tjiehkat" V* TV Der1 Der/st V Inf
"<tjiehkalit>"
	 "tjiehkalit" V TV Inf
	 "tjiehkalit" V TV Imprt Pl2
	 "tjiehkat" V* TV Der1 Der/l V Imprt Pl2
	 "tjiehkat" V* TV Der1 Der/l V Inf
"<tjiehkat>"
	 "tjiehkat" V TV Inf
	 "tjiehka" N Sg Nom PxSg2
"<tjiehkádahttet>"
	 "tjiehkádit" V* IV Der1 Der/ahtte V Inf
	 "tjiehkádit" V* IV Der1 Der/ahtte V* Der3 Actor N Pl Nom PxSg2
"<tjiehkádit>"
	 "tjiehkádit" V IV Inf
	 "tjiehkádit" V IV Imprt Pl2
"<sjiehtadit>"
	 "sjiehttat" V* IV Der1 Der/u/a/åd V Imprt Pl2
	 "sjiehttat" V* IV Der1 Der/d V Imprt Pl2
	 "sjiehttat" V* IV Der1 Der/u/a/åd V Inf
	 "sjiehtadit" V TV Imprt Pl2
	 "sjiehtadit" V TV Inf
	 "sjiehttat" V* IV Der1 Der/d V Inf
"<sjiehttadit>"
	 "sjiehttadit" V TV Inf
	 "sjiehttadit" V TV Imprt Pl2
"<sjiehttat>"
	 "sjiehttadit" V TV Ind Prs Sg3
	 "sjiehttat" V IV Inf
"<tjiektjalit>"
	 "tjiektjat" V* TV Der1 Der/l V Inf
	 "tjiektjat" V* TV Der1 Der/l V Imprt Pl2
"<tjiektjasit>"
	 "tjievtjas" N Sg Nom PxSg2
	 "tjiektja" N Sg Ill PxSg2
	 "tjievtjas" N Sg Gen PxSg2
	 "tjievtjas" N Sg Acc PxSg2
"<tjiektjat>"
	 "tjiektja" N Sg Nom PxSg2
	 "tjiektjat" V TV Inf
"<tjiegŋodit>"
	 "tjiegŋodit" V TV Inf
	 "tjiegŋodit" V TV Imprt Pl2
"<tjiegŋolit>"
	 "tjiegŋot" V* IV Der1 Der/l V Inf
	 "tjiegŋot" V* IV Der1 Der/l V Imprt Pl2
"<tjielgadit>"
	 "tjielgadit" V TV Imprt Pl2
	 "tjielgadit" V TV Inf
	 "tjielggat" V* IV Der1 Der/u/a/åd V Imprt Pl2
	 "tjielggat" V* IV Der1 Der/d V Imprt Pl2
	 "tjielggat" V* IV Der1 Der/u/a/åd V Inf
	 "tjielggat" V* IV Der1 Der/d V Inf
"<tjielggalit>"
	 "tjielggat" V* IV Der1 Der/l V Imprt Pl2
	 "tjielggat" V* IV Der1 Der/l V Inf
"<tjielgadit>"
	 "tjielgadit" V TV Imprt Pl2
	 "tjielgadit" V TV Inf
	 "tjielggat" V* IV Der1 Der/u/a/åd V Imprt Pl2
	 "tjielggat" V* IV Der1 Der/d V Imprt Pl2
	 "tjielggat" V* IV Der1 Der/u/a/åd V Inf
	 "tjielggat" V* IV Der1 Der/d V Inf
"<tjierostit>"
	 "tjierrot" V* IV Der1 Der/st V Imprt Pl2
	 "tjierrot" V* IV Der1 Der/st V Inf
"<tjierrut>"
	 "tjierrot" V IV ImprtII Pl2
	 "tjierrut" V IV Inf
	 "tjierrot" V* IV Der3 Actor N Sg Nom PxSg2
	 "tjierrut" V* IV Der1 Der/d V Ind Prs Sg3
	 "tjierrot" V* IV Der3 Actor N Sg Acc PxSg2
	 "tjierrot" V IV Imprt Pl2
	 "tjierrot" V* IV Der3 Actor N Sg Gen PxSg2
"<tjierodit>"
	 "tjierrot" V* IV Der1 Der/d V Imprt Pl2
	 "tjierodit" V TV Imprt Pl2
	 "tjierodit" V TV Inf
	 "tjierrot" V* IV Der1 Der/d V Inf
"<tjierostit>"
	 "tjierrot" V* IV Der1 Der/st V Imprt Pl2
	 "tjierrot" V* IV Der1 Der/st V Inf
"<tjiesskasit>"
	 "tjiesskasit" V IV Imprt Pl2
	 "tjiesskasit" V IV Inf
	 "tjieskas" N Sg Gen PxSg2
	 "tjieskas" N Sg Nom PxSg2
	 "tjieskas" N Sg Acc PxSg2
"<tjiesskat>"
	 "tjiesskat" V TV Inf
"<tjieskadit>"
	 "tjiesskat" V* TV Der1 Der/u/a/åd V Imprt Pl2
	 "tjiesskat" V* TV Der1 Der/u/a/åd V Inf
	 "tjiesskat" V* TV Der1 Der/d V Inf
	 "tjiesskat" V* TV Der1 Der/d V Imprt Pl2
"<tjieskadit>"
	 "tjiesskat" V* TV Der1 Der/u/a/åd V Imprt Pl2
	 "tjiesskat" V* TV Der1 Der/u/a/åd V Inf
	 "tjiesskat" V* TV Der1 Der/d V Inf
	 "tjiesskat" V* TV Der1 Der/d V Imprt Pl2
"<tjievtjadit>"
	 "tjiektjat" V* TV Der1 Der/u/a/åd V Imprt Pl2
	 "tjiektjat" V* TV Der1 Der/d V Imprt Pl2
	 "tjiektjat" V* TV Der1 Der/d V Inf
	 "tjiektjat" V* TV Der1 Der/u/a/åd V Inf
"<tjievtjadit>"
	 "tjiektjat" V* TV Der1 Der/u/a/åd V Imprt Pl2
	 "tjiektjat" V* TV Der1 Der/d V Imprt Pl2
	 "tjiektjat" V* TV Der1 Der/d V Inf
	 "tjiektjat" V* TV Der1 Der/u/a/åd V Inf
"<tjievtjadit>"
	 "tjiektjat" V* TV Der1 Der/u/a/åd V Imprt Pl2
	 "tjiektjat" V* TV Der1 Der/d V Imprt Pl2
	 "tjiektjat" V* TV Der1 Der/d V Inf
	 "tjiektjat" V* TV Der1 Der/u/a/åd V Inf
"<tjievtjadit>"
	 "tjiektjat" V* TV Der1 Der/u/a/åd V Imprt Pl2
	 "tjiektjat" V* TV Der1 Der/d V Imprt Pl2
	 "tjiektjat" V* TV Der1 Der/d V Inf
	 "tjiektjat" V* TV Der1 Der/u/a/åd V Inf
"<tjievtjastit>"
	 "tjiektja" N Sg Ela PxSg2
	 "tjiektjat" V* TV Der1 Der/st V Inf
	 "tjievtjastit" V TV Imprt Pl2
	 "tjievtjastit" V TV Inf
	 "tjiektjat" V* TV Der1 Der/st V Imprt Pl2
"<tjieŋedit>"
	 "tjieŋedit" V TV Imprt Pl2
	 "tjieŋedit" V TV Inf
"<tjieŋodit>"
	 "tjiegŋot" V* IV Der1 Der/d V Imprt Pl2
	 "tjieŋodit" V TV Imprt Pl2
	 "tjieŋodit" V TV Inf
	 "tjiegŋot" V* IV Der1 Der/d V Inf
"<sjikanerit>"
	 "sjikanerit" V TV Inf
	 "sjikanerit" V* TV Der1 Der/d V Ind Prs Sg3
"<tjiktet>"
	 "tjiktet" V* TV Der3 Actor N Pl Nom PxSg2
	 "tjiktet" V TV Inf
"<tjiktásit>"
	 "tjiktet" V* TV Der3 Actor N Sg Ill PxSg2
"<tjielggidit>"
	 "tjielggit" V* TV Der1 Der/d V Imprt Pl2
	 "tjielggit" V* TV Der1 Der/d V Inf
"<tjielggit>"
	 "tjielggit" V* TV Der1 Der/d V Ind Prs Sg3
	 "tjielggit" V TV Inf
	 "tjielggat" V IV Imprt Pl2
"<tjilvvut>"
	 "tjilvvot" V* IV Der3 Actor N Sg Nom PxSg2
	 "tjilvvot" V IV ImprtII Pl2
	 "tjilvvot" V* IV Der3 Actor N Sg Gen PxSg2
	 "tjilvvot" V* IV Der3 Actor N Sg Acc PxSg2
	 "tjilvvot" V IV Imprt Pl2
"<tsirggalit>"
	 "tsirggalit" V TV Inf
	 "tsirggalit" V TV Imprt Pl2
"<tjirudit>"
	 "tjirrot" V* IV Der1 Der/u/a/åd V Imprt Pl2
	 "tjirrot" V* IV Der1 Der/u/a/åd V Inf
"<tjivrijdit>"
	 "tjivrijdit" V IV Inf
	 "tjivrijdit" V IV Imprt Pl2
"<tjivtestit>"
	 "tjivtestit" V TV Inf
	 "tjiktet" V* TV Der1 Der/st V Inf
	 "tjivtestit" V TV Imprt Pl2
	 "tjiktet" V* TV Der1 Der/st V Imprt Pl2
"<tjivtedit>"
	 "tjiktet" V* TV Der1 Der/d V Inf
	 "tjiktet" V* TV Der1 Der/d V Imprt Pl2
"<tjidestit>"
	 "tjidestit" V IV Inf
	 "tjidestit" V IV Imprt Pl2
"<tjiŋkádit>"
	 "tjiŋkádit" ?
"<slaggat>"
	 "slaggat" V TV Inf
"<slahttet>"
	 "slahttet" V IV Inf
"<slahttet>"
	 "slahttet" V IV Inf
"<slierggalit>"
	 "slierggalit" ?
"<sliergedit>"
	 "sliergedit" ?
"<slibárdit>"
	 "slibárdit" V IV Inf
	 "slibárdit" V IV Imprt Pl2
"<slijvedit>"
	 "slijvedit" ?
"<slimbardit>"
	 "slimbardit" V IV Inf
	 "slimbardit" V IV Imprt Pl2
"<slidárdit>"
	 "slidárdit" ?
"<slåbardit>"
	 "slåbardit" V IV Imprt Pl2
	 "slåbardit" V IV Inf
"<sloahkedit>"
	 "sloahkedit" V TV Imprt Pl2
	 "sloahkedit" V TV Inf
"<sloahkkalit>"
	 "sloahkkat" V* IV Der1 Der/l V Imprt Pl2
	 "sloahkkat" V* IV Der1 Der/l V Inf
"<sloahkkut>"
	 "sloahkkat" V* IV Der/Pass V Inf
	 "sloahkkat" V IV ImprtII Pl2
"<sluvgget>"
	 "sluvgget" V TV Inf
	 "sluvgget" V* TV Der3 Actor N Pl Nom PxSg2
"<sluvggásit>"
	 "sluvgget" V* TV Der3 Actor N Sg Ill PxSg2
"<sjnjilltjut>"
	 "sjnjilltjat" V IV ImprtII Pl2
	 "sjnjilltjat" V* IV Der/Pass V Inf
"<sjnjirádit>"
	 "sjnjirrat" V* IV Der1 Der/d V Inf
	 "sjnjirrat" V* IV Der1 Der/u/a/åd V Imprt Pl2
	 "sjnjirrat" V* IV Der1 Der/u/a/åd V Inf
	 "sjnjirrat" V* IV Der1 Der/d V Imprt Pl2
"<sjnjirralahttet>"
	 "sjnjirrat" V* IV Der1 Der/lahtte V* Der3 Actor N Pl Nom PxSg2
	 "sjnjirrat" V* IV Der1 Der/lahtte V Inf
"<tjoaggelit>"
	 "tjoagget" V* TV Der1 Der/l V Inf
	 "tjoaggelit" V TV Inf
	 "tjoagget" V* TV Der1 Der/l V Imprt Pl2
	 "tjoaggelit" V TV Imprt Pl2
"<tjoagget>"
	 "tjoagge" N Pl Nom PxSg2
	 "tjoagget" V TV Inf
	 "tjoagget" V* TV Der3 Actor N Pl Nom PxSg2
"<tjoaggásit>"
	 "tjoagget" V* TV Der3 Actor N Sg Ill PxSg2
	 "tjoagge" N Sg Ill PxSg2
"<tjoakkestit>"
	 "tjoagget" V* TV Der1 Der/st V Imprt Pl2
	 "tjoagget" V* TV Der1 Der/st V Inf
"<tjoakkedit>"
	 "tjoagget" V* TV Der1 Der/d V Imprt Pl2
	 "tjoagget" V* TV Der1 Der/d V Inf
"<tjoakkestit>"
	 "tjoagget" V* TV Der1 Der/st V Imprt Pl2
	 "tjoagget" V* TV Der1 Der/st V Inf
"<tjoalkedit>"
	 "tjoalkedit" V TV Inf
	 "tjoalkedit" V TV Imprt Pl2
"<tjoalkodit>"
	 "tjoalkodit" V TV Inf
	 "tjoalkodit" V TV Imprt Pl2
"<tjoallolit>"
	 "tjoallot" V* TV Der1 Der/l V Imprt Pl2
	 "tjoallot" V* TV Der1 Der/l V Inf
"<tjoallut>"
	 "tjoallot" V* TV Der3 Actor N Sg Nom PxSg2
	 "tjoallot" V* TV Der3 Actor N Sg Acc PxSg2
	 "tjoallot" V* TV Der3 Actor N Sg Gen PxSg2
"<tjoalodit>"
	 "tjoallot" V* TV Der1 Der/d V Inf
	 "tjoallot" V* TV Der1 Der/d V Imprt Pl2
"<tjoaskedit>"
	 "tjoaskedit" V IV Inf
"<tjoaskedit>"
	 "tjoaskedit" V IV Inf
"<tjoasskodit>"
	 "tjoasskodit" V TV Imprt Pl2
	 "tjoasskodit" V TV Inf
"<tjoasskolit>"
	 "tjoasskot" V* IV Der1 Der/l V Inf
	 "tjoasskot" V* IV Der1 Der/l V Imprt Pl2
"<tjoavddalit>"
	 "tjoavddalit" V TV Inf
	 "tjoavddalit" V TV Imprt Pl2
"<tjoavdedit>"
	 "tjoavddet" V* TV Der1 Der/d V Inf
	 "tjoavddet" V* TV Der1 Der/d V Imprt Pl2
"<tjoavddelit>"
	 "tjoavddet" V* TV Der1 Der/l V Imprt Pl2
	 "tjoavddelit" V TV Imprt Pl2
	 "tjoavddet" V* TV Der1 Der/l V Inf
	 "tjoavddelit" V TV Inf
"<tjoavddet>"
	 "tjoavddet" V TV Inf
	 "tjoavddet" V* TV Der3 Actor N Pl Nom PxSg2
"<tjoavddásit>"
	 "tjoavddet" V* TV Der3 Actor N Sg Ill PxSg2
	 "tjoavddásit" V IV Imprt Pl2
	 "tjoavddásit" V IV Inf
"<tjåbbmidit>"
	 "tjåbbmit" V* TV Der1 Der/d V Imprt Pl2
	 "tjåbbmit" V* TV Der1 Der/d V Inf
"<sjockerit>"
	 "sjockerit" V* TV Der1 Der/d V Ind Prs Sg3
	 "sjockerit" V TV Inf
"<tjågådit>"
	 "tjåhkåt" V* TV Der1 Der/d V Imprt Pl2
	 "tjåhkåt" V* TV Der1 Der/d V Inf
	 "tjåhkåt" V* TV Der1 Der/u/a/åd V Imprt Pl2
	 "tjåhkåt" V* TV Der1 Der/u/a/åd V Inf
"<tjågådit>"
	 "tjåhkåt" V* TV Der1 Der/d V Imprt Pl2
	 "tjåhkåt" V* TV Der1 Der/d V Inf
	 "tjåhkåt" V* TV Der1 Der/u/a/åd V Imprt Pl2
	 "tjåhkåt" V* TV Der1 Der/u/a/åd V Inf
"<tjågåstahttet>"
	 "tjåhkåt" V* TV Der1 Der/stahtte V Inf
	 "tjåhkåt" V* TV Der1 Der/stahtte V* Der3 Actor N Pl Nom PxSg2
"<tjågåstit>"
	 "tjåhkåt" V* TV Der1 Der/st V Inf
	 "tjåhkåt" V* TV Der1 Der/st V Imprt Pl2
"<tjågudit>"
	 "tjåhkot" V* TV Der1 Der/u/a/åd V Imprt Pl2
	 "tjåhkot" V* TV Der1 Der/u/a/åd V Inf
"<tjågostit>"
	 "tjåhkot" V* TV Der1 Der/st V Imprt Pl2
	 "tjåhkot" V* TV Der1 Der/st V Inf
"<tjågodit>"
	 "tjåhkot" V* TV Der1 Der/d V Inf
	 "tjåhkot" V* TV Der1 Der/d V Imprt Pl2
"<tjågostit>"
	 "tjåhkot" V* TV Der1 Der/st V Imprt Pl2
	 "tjåhkot" V* TV Der1 Der/st V Inf
"<tjågådit>"
	 "tjåhkåt" V* TV Der1 Der/d V Imprt Pl2
	 "tjåhkåt" V* TV Der1 Der/d V Inf
	 "tjåhkåt" V* TV Der1 Der/u/a/åd V Imprt Pl2
	 "tjåhkåt" V* TV Der1 Der/u/a/åd V Inf
"<tjåhkådit>"
	 "tjåhkådit" ?
"<tjåhkkåhit>"
	 "tjåhkkåhit" V IV Imprt Pl2
	 "tjåhkkåhit" V IV Inf
"<tjåhkåsit>"
	 "tjåhke" N Sg Ill PxSg2
"<tjåhkåt>"
	 "tjåhkkå" N Sg Acc PxSg2
	 "tjåhkåt" V TV Inf
	 "tjåhkkå" N Pl Nom PxSg2
	 "tjåhke" N Sg Nom PxSg2
	 "tjåhkkå" N Sg Gen PxSg2
"<tjåhkijdit>"
	 "tjåhkijdit" ?
"<tjåhkkidit>"
	 "tjåhkkidit" V IV Imprt Pl2
	 "tjåhkkidit" V IV Inf
"<tjåhkkidit>"
	 "tjåhkkidit" V IV Imprt Pl2
	 "tjåhkkidit" V IV Inf
"<tjoahkkit>"
	 "tjoahkkit" V* TV Der1 Der/d V Ind Prs Sg3
	 "tjoahkkit" V TV Inf
"<tjåhkkåhit>"
	 "tjåhkkåhit" V IV Imprt Pl2
	 "tjåhkkåhit" V IV Inf
"<tjåhkudit>"
	 "tjåhkudit" ?
"<tjåhkolit>"
	 "tjåhkot" V* TV Der1 Der/l V Inf
	 "tjåhkot" V* TV Der1 Der/l V Imprt Pl2
"<tjåhkånit>"
	 "tjåhkkå" N Sg Ine PxSg2
"<sjokkerit>"
	 "sjokkerit" V* TV Der1 Der/d V Ind Prs Sg3
	 "sjokkerit" V TV Inf
"<salggadit>"
	 "salggadit" V TV Imprt Pl2
	 "salggadit" V TV Inf
"<tjålggådit>"
	 "tjålggådit" V IV Inf
	 "tjålggådit" V IV Imprt Pl2
"<tjålggåsit>"
	 "tjålggå" N Sg Ill PxSg2
"<tjålggåt>"
	 "tjålggådit" V IV Ind Prs Sg3
	 "tjålggåt" V IV Inf
	 "tjålggå" N Sg Nom PxSg2
"<tjålgådit>"
	 "tjålggåt" V* IV Der1 Der/u/a/åd V Imprt Pl2
	 "tjålggåt" V* IV Der1 Der/d V Imprt Pl2
	 "tjålggåt" V* IV Der1 Der/u/a/åd V Inf
	 "tjålggåt" V* IV Der1 Der/d V Inf
"<tjålggådit>"
	 "tjålggådit" V IV Inf
	 "tjålggådit" V IV Imprt Pl2
"<tjålgådit>"
	 "tjålggåt" V* IV Der1 Der/u/a/åd V Imprt Pl2
	 "tjålggåt" V* IV Der1 Der/d V Imprt Pl2
	 "tjålggåt" V* IV Der1 Der/u/a/åd V Inf
	 "tjålggåt" V* IV Der1 Der/d V Inf
"<tjållidit>"
	 "tjållit" V* TV Der1 Der/d V Inf
	 "tjållit" V* TV Der1 Der/d V Imprt Pl2
"<tjållistit>"
	 "tjållit" V* TV Der1 Der/st V Imprt Pl2
	 "tjållit" V* TV Der1 Der/st V Inf
"<tjållolit>"
	 "tjållot" V* TV Der1 Der/l V Inf
	 "tjållot" V* TV Der1 Der/l V Imprt Pl2
"<tjållut>"
	 "tjållot" V* TV Der3 Actor N Sg Acc PxSg2
	 "tjållot" V* TV Der3 Actor N Sg Gen PxSg2
	 "tjållot" V TV Imprt Pl2
	 "tjållot" V TV ImprtII Pl2
	 "tjoallot" V TV Imprt Pl2
	 "tjoallot" V TV ImprtII Pl2
	 "tjållot" V* TV Der3 Actor N Sg Nom PxSg2
"<tjålodit>"
	 "tjållot" V* TV Der1 Der/d V Imprt Pl2
	 "tjållot" V* TV Der1 Der/d V Inf
"<sjonglerit>"
	 "sjonglerit" V* TV Der1 Der/d V Ind Prs Sg3
	 "sjonglerit" V TV Inf
"<tjårmmådit>"
	 "tjårmmådit" V TV Inf
	 "tjårmmådit" V TV Imprt Pl2
"<tjårmmålit>"
	 "tjårmmåt" V* TV Der1 Der/l V Inf
	 "tjårmmåt" V* TV Der1 Der/l V Imprt Pl2
"<tjårmmåt>"
	 "tjårmmådit" V TV Ind Prs Sg3
	 "tjårmmåt" V TV Inf
	 "tjårmmå" N Sg Nom PxSg2
"<tjårggidit>"
	 "tjårggit" V* TV Der1 Der/d V Imprt Pl2
	 "tjårggit" V* TV Der1 Der/d V Inf
"<tjårggistit>"
	 "tjårggit" V* TV Der1 Der/st V Inf
	 "tjårggit" V* TV Der1 Der/st V Imprt Pl2
"<tjårgudit>"
	 "tjårgudit" V IV Imprt Pl2
	 "tjårgudit" V IV Inf
	 "tjårggot" V* IV Der1 Der/u/a/åd V Imprt Pl2
	 "tjårggot" V* IV Der1 Der/u/a/åd V Inf
"<tjårmådit>"
	 "tjårmmåt" V* TV Der1 Der/u/a/åd V Inf
	 "tjårmmåt" V* TV Der1 Der/u/a/åd V Imprt Pl2
	 "tjårmmåt" V* TV Der1 Der/d V Imprt Pl2
	 "tjårmmåt" V* TV Der1 Der/d V Inf
"<tjåskijdit>"
	 "tjåskijdit" V IV Inf
"<tjåvllåsit>"
	 "tjåvllå" N Sg Ill PxSg2
"<sjuddidit>"
	 "sjuddit" V* IV Der1 Der/d V Imprt Pl2
	 "sjuddit" V* IV Der1 Der/d V Inf
"<tjuodjalahttet>"
	 "tjuodjat" V* IV Der1 Der/lahtte V* Der3 Actor N Pl Nom PxSg2
	 "tjuodjat" V* IV Der1 Der/lahtte V Inf
"<tjuodjalit>"
	 "tjuodjal" A* Der2 Der/at Adv
	 "tjuodjal" A Sg Acc PxSg2
	 "tjuodjal" A Sg Gen PxSg2
	 "tjuodjal" A Sg Nom PxSg2
	 "tjuodjat" V* IV Der1 Der/l V Imprt Pl2
	 "tjuodjat" V* IV Der1 Der/l V Inf
"<tjuogadit>"
	 "tjuohkat" V* TV Der1 Der/u/a/åd V Inf
	 "tjuohkat" V* TV Der1 Der/d V Imprt Pl2
	 "tjuohkat" V* TV Der1 Der/d V Inf
	 "tjuohkat" V* TV Der1 Der/u/a/åd V Imprt Pl2
	 "tjuogadit" V TV Inf
	 "tjuogadit" V TV Imprt Pl2
"<tjuogadit>"
	 "tjuohkat" V* TV Der1 Der/u/a/åd V Inf
	 "tjuohkat" V* TV Der1 Der/d V Imprt Pl2
	 "tjuohkat" V* TV Der1 Der/d V Inf
	 "tjuohkat" V* TV Der1 Der/u/a/åd V Imprt Pl2
	 "tjuogadit" V TV Inf
	 "tjuogadit" V TV Imprt Pl2
"<tjuoggasit>"
	 "tjuogga" N Sg Ill PxSg2
"<tjuoggolit>"
	 "tjuoggot" V* TV Der1 Der/l V Inf
	 "tjuoggolit" V TV Inf
	 "tjuoggolit" V TV Imprt Pl2
	 "tjuoggot" V* TV Der1 Der/l V Imprt Pl2
"<tjuoggut>"
	 "tjuoggot" V* TV Der3 Actor N Sg Acc PxSg2
	 "tjuoggot" V* TV Der3 Actor N Sg Gen PxSg2
	 "tjuoggot" V* TV Der3 Actor N Sg Nom PxSg2
	 "tjuoggot" V TV Imprt Pl2
	 "tjuoggot" V TV ImprtII Pl2
"<tjuohkalit>"
	 "tjuohkat" V* TV Der1 Der/l V Inf
	 "tjuohkat" V* TV Der1 Der/l V Imprt Pl2
"<tjuohkat>"
	 "tjuohkat" V TV Inf
"<sjuohkedit>"
	 "sjuohkedit" V IV Imprt Pl2
	 "sjuohkket" V* IV Der1 Der/d V Imprt Pl2
	 "sjuohkket" V* IV Der1 Der/d V Inf
	 "sjuohkedit" V IV Inf
"<tjuohpadit>"
	 "tjuohpadit" V TV Imprt Pl2
	 "tjuohppat" V* TV Der1 Der/d V Inf
	 "tjuohpadit" V TV Inf
	 "tjuohppat" V* TV Der1 Der/d V Imprt Pl2
	 "tjuohppat" V* TV Der1 Der/u/a/åd V Imprt Pl2
	 "tjuohppat" V* TV Der1 Der/u/a/åd V Inf
"<tjuohpadit>"
	 "tjuohpadit" V TV Imprt Pl2
	 "tjuohppat" V* TV Der1 Der/d V Inf
	 "tjuohpadit" V TV Inf
	 "tjuohppat" V* TV Der1 Der/d V Imprt Pl2
	 "tjuohppat" V* TV Der1 Der/u/a/åd V Imprt Pl2
	 "tjuohppat" V* TV Der1 Der/u/a/åd V Inf
"<tjuohpadit>"
	 "tjuohpadit" V TV Imprt Pl2
	 "tjuohppat" V* TV Der1 Der/d V Inf
	 "tjuohpadit" V TV Inf
	 "tjuohppat" V* TV Der1 Der/d V Imprt Pl2
	 "tjuohppat" V* TV Der1 Der/u/a/åd V Imprt Pl2
	 "tjuohppat" V* TV Der1 Der/u/a/åd V Inf
"<tjuohpastit>"
	 "tjuohppat" V* TV Der1 Der/st V Imprt Pl2
	 "tjuohppat" V* TV Der1 Der/st V Inf
"<tjuohppalit>"
	 "tjuohppat" V* TV Der1 Der/l V Inf
	 "tjuohppat" V* TV Der1 Der/l V Imprt Pl2
"<tjuohppat>"
	 "tjuohppat" V TV Inf
"<tjuojadit>"
	 "tjuojadit" V TV Inf
	 "tjuojadit" V TV Imprt Pl2
	 "tjuodjat" V* IV Der1 Der/u/a/åd V Inf
	 "tjuodjat" V* IV Der1 Der/u/a/åd V Imprt Pl2
	 "tjuodjat" V* IV Der1 Der/d V Inf
	 "tjuodjat" V* IV Der1 Der/d V Imprt Pl2
"<tjuojadit>"
	 "tjuojadit" V TV Inf
	 "tjuojadit" V TV Imprt Pl2
	 "tjuodjat" V* IV Der1 Der/u/a/åd V Inf
	 "tjuodjat" V* IV Der1 Der/u/a/åd V Imprt Pl2
	 "tjuodjat" V* IV Der1 Der/d V Inf
	 "tjuodjat" V* IV Der1 Der/d V Imprt Pl2
"<tjuojggalahttet>"
	 "tjuojggat" V* TV Der1 Der/lahtte V Inf
	 "tjuojggat" V* TV Der1 Der/lahtte V* Der3 Actor N Pl Nom PxSg2
"<tjuojggalit>"
	 "tjuojggat" V* TV Der1 Der/l V Inf
	 "tjuojggat" V* TV Der1 Der/l V Imprt Pl2
"<tjuojgadit>"
	 "tjuojggat" V* TV Der1 Der/u/a/åd V Imprt Pl2
	 "tjuojggat" V* TV Der1 Der/u/a/åd V Inf
	 "tjuojgadit" V TV Imprt Pl2
	 "tjuojgadit" V TV Inf
	 "tjuojggat" V* TV Der1 Der/d V Imprt Pl2
	 "tjuojggat" V* TV Der1 Der/d V Inf
"<tjuojgadit>"
	 "tjuojggat" V* TV Der1 Der/u/a/åd V Imprt Pl2
	 "tjuojggat" V* TV Der1 Der/u/a/åd V Inf
	 "tjuojgadit" V TV Imprt Pl2
	 "tjuojgadit" V TV Inf
	 "tjuojggat" V* TV Der1 Der/d V Imprt Pl2
	 "tjuojggat" V* TV Der1 Der/d V Inf
"<tjuojgadit>"
	 "tjuojggat" V* TV Der1 Der/u/a/åd V Imprt Pl2
	 "tjuojggat" V* TV Der1 Der/u/a/åd V Inf
	 "tjuojgadit" V TV Imprt Pl2
	 "tjuojgadit" V TV Inf
	 "tjuojggat" V* TV Der1 Der/d V Imprt Pl2
	 "tjuojggat" V* TV Der1 Der/d V Inf
"<tjuojgastit>"
	 "tjuojggat" V* TV Der1 Der/st V Imprt Pl2
	 "tjuojggat" V* TV Der1 Der/st V Inf
"<tjuojggát>"
	 "tjuojggat" V* TV Der3 Actor N Sg Nom PxSg2
	 "tjuojggát" V IV Inf
	 "tjuojggat" V* TV Der3 Actor N Sg Gen PxSg2
	 "tjuojggát" V* IV Der1 Der/d V Ind Prs Sg3
	 "tjuojggat" V* TV Der3 Actor N Sg Acc PxSg2
"<tjuojmastit>"
	 "tjuojmma" N Sg Ela PxSg2
	 "tjuojmastit" V IV Imprt Pl2
	 "tjuojmastit" V IV Inf
"<tjuokkodit>"
	 "tjuoggot" V* TV Der1 Der/d V Inf
	 "tjuoggot" V* TV Der1 Der/d V Imprt Pl2
"<tjuoladit>"
	 "tjuollat" V* TV Der1 Der/d V Imprt Pl2
	 "tjuoladit" V TV Inf
	 "tjuollat" V* TV Der1 Der/d V Inf
	 "tjuollat" V* TV Der1 Der/u/a/åd V Imprt Pl2
	 "tjuollat" V* TV Der1 Der/u/a/åd V Inf
	 "tjuoladit" V TV Imprt Pl2
"<tjuoladit>"
	 "tjuollat" V* TV Der1 Der/d V Imprt Pl2
	 "tjuoladit" V TV Inf
	 "tjuollat" V* TV Der1 Der/d V Inf
	 "tjuollat" V* TV Der1 Der/u/a/åd V Imprt Pl2
	 "tjuollat" V* TV Der1 Der/u/a/åd V Inf
	 "tjuoladit" V TV Imprt Pl2
"<tjuolastit>"
	 "tjuollat" V* TV Der1 Der/st V Inf
	 "tjuolastit" V TV Inf
	 "tjuolastit" V TV Imprt Pl2
	 "tjuollat" V* TV Der1 Der/st V Imprt Pl2
"<tjuolmmadit>"
	 "tjuolmmadit" V TV Inf
	 "tjuolmmadit" V TV Imprt Pl2
"<tjuoldedit>"
	 "tjuolldet" V* TV Der1 Der/d V Imprt Pl2
	 "tjuolldet" V* TV Der1 Der/d V Inf
"<tjuolldelit>"
	 "tjuolldet" V* TV Der1 Der/l V Inf
	 "tjuolldet" V* TV Der1 Der/l V Imprt Pl2
"<tjuolldet>"
	 "tjuolldet" V* TV Der3 Actor N Pl Nom PxSg2
	 "tjuolldet" V TV Inf
"<tjuolldásit>"
	 "tjuolldet" V* TV Der3 Actor N Sg Ill PxSg2
	 "tjuolldásit" V IV Inf
	 "tjuolldásit" V IV Imprt Pl2
"<tjuollalit>"
	 "tjuollat" V* TV Der1 Der/l V Inf
	 "tjuollat" V* TV Der1 Der/l V Imprt Pl2
"<tjuollat>"
	 "tjuollat" V TV Inf
"<tjuollát>"
	 "tjuollát" V TV Inf
	 "tjuollat" V* TV Der3 Actor N Sg Gen PxSg2
	 "tjuollat" V* TV Der3 Actor N Sg Nom PxSg2
	 "tjuollat" V* TV Der3 Actor N Sg Acc PxSg2
	 "tjuollát" V* TV Der1 Der/d V Ind Prs Sg3
"<tjuolmadit>"
	 "tjuolmadit" V TV Imprt Pl2
	 "tjuolmadit" V TV Inf
"<tjuomadit>"
	 "tjuobmat" V* TV Der1 Der/u/a/åd V Imprt Pl2
	 "tjuobmat" V* TV Der1 Der/d V Inf
	 "tjuobmat" V* TV Der1 Der/u/a/åd V Inf
	 "tjuobmat" V* TV Der1 Der/d V Imprt Pl2
"<tjuomadit>"
	 "tjuobmat" V* TV Der1 Der/u/a/åd V Imprt Pl2
	 "tjuobmat" V* TV Der1 Der/d V Inf
	 "tjuobmat" V* TV Der1 Der/u/a/åd V Inf
	 "tjuobmat" V* TV Der1 Der/d V Imprt Pl2
"<tjuomastit>"
	 "tjuobma" N Sg Ela PxSg2
	 "tjuomastit" V TV Inf
	 "tjuobmat" V* TV Der1 Der/st V Inf
	 "tjuomastit" V TV Imprt Pl2
	 "tjuobmat" V* TV Der1 Der/st V Imprt Pl2
"<tjuobmalit>"
	 "tjuobmat" V* TV Der1 Der/l V Imprt Pl2
	 "tjuobmat" V* TV Der1 Der/l V Inf
"<tjuobmat>"
	 "tjuobmat" V TV Inf
	 "tjuobma" N Sg Nom PxSg2
"<tjuorbedit>"
	 "tjuorbedit" ?
"<tjuorbudit>"
	 "tjuorbbot" V* IV Der1 Der/u/a/åd V Inf
	 "tjuorbbot" V* IV Der1 Der/u/a/åd V Imprt Pl2
"<tjuorggadit>"
	 "tjuorggat" A Sg Nom PxSg2
	 "tjuorggat" A Sg Acc PxSg2
	 "tjuorggat" A Sg Gen PxSg2
	 "tjuorggat" A* Der2 Der/at Adv
"<tjuormastit>"
	 "tjuormastit" V IV Inf
"<tjuorvvolit>"
	 "tjuorvvot" V* TV Der1 Der/l V Imprt Pl2
	 "tjuorvvot" V* TV Der1 Der/l V Inf
"<tjuorvvut>"
	 "tjuorvvot" V* TV Der3 Actor N Sg Nom PxSg2
	 "tjuorvvot" V TV ImprtII Pl2
	 "tjuorvvo" N Sg Acc PxSg2
	 "tjuorvvot" V* TV Der3 Actor N Sg Gen PxSg2
	 "tjuorvvot" V TV Imprt Pl2
	 "tjuorvvo" N Sg Nom PxSg2
	 "tjuorvvo" N Sg Gen PxSg2
	 "tjuorvvot" V* TV Der3 Actor N Sg Acc PxSg2
"<tjuorvodit>"
	 "tjuorvodit" V TV Inf
	 "tjuorvvot" V* TV Der1 Der/d V Imprt Pl2
	 "tjuorvvot" V* TV Der1 Der/d V Inf
	 "tjuorvodit" V TV Imprt Pl2
"<tjuoskodit>"
	 "tjuosskot" V* IV Der1 Der/d V Imprt Pl2
	 "tjuosskot" V* IV Der1 Der/d V Inf
"<tjuosskolit>"
	 "tjuosskot" V* IV Der1 Der/l V Inf
	 "tjuosskot" V* IV Der1 Der/l V Imprt Pl2
"<tjuovggalit>"
	 "tjuovggat" V* TV Der1 Der/l V Inf
	 "tjuovggalit" V TV Imprt Pl2
	 "tjuovggalit" V TV Inf
	 "tjuovggat" V* TV Der1 Der/l V Imprt Pl2
"<tjuovgadit>"
	 "tjuovggat" V* TV Der1 Der/d V Inf
	 "tjuovggat" V* TV Der1 Der/d V Imprt Pl2
	 "tjuovggat" V* TV Der1 Der/u/a/åd V Inf
	 "tjuovgadit" V TV Inf
	 "tjuovgadit" V TV Imprt Pl2
	 "tjuovggat" V* TV Der1 Der/u/a/åd V Imprt Pl2
"<tjuovgadit>"
	 "tjuovggat" V* TV Der1 Der/d V Inf
	 "tjuovggat" V* TV Der1 Der/d V Imprt Pl2
	 "tjuovggat" V* TV Der1 Der/u/a/åd V Inf
	 "tjuovgadit" V TV Inf
	 "tjuovgadit" V TV Imprt Pl2
	 "tjuovggat" V* TV Der1 Der/u/a/åd V Imprt Pl2
"<tjuovgastit>"
	 "tjuovgastit" V TV Imprt Pl2
	 "tjuovgastit" V TV Inf
	 "tjuovggat" V* TV Der1 Der/st V Imprt Pl2
	 "tjuovggat" V* TV Der1 Der/st V Inf
	 "tjuovgga" N Sg Ela PxSg2
"<tjuovgedit>"
	 "tjuovgedit" V IV Inf
"<tjuovgedit>"
	 "tjuovgedit" V IV Inf
"<tjuovostit>"
	 "tjuovvot" V* TV Der1 Der/st V Imprt Pl2
	 "tjuovvot" V* TV Der1 Der/st V Inf
"<tjuovodit>"
	 "tjuovvot" V* TV Der1 Der/d V Imprt Pl2
	 "tjuovvot" V* TV Der1 Der/d V Inf
"<tjuovvolit>"
	 "tjuovvolit" V TV Imprt Pl2
	 "tjuovvot" V* TV Der1 Der/l V Inf
	 "tjuovvolit" V TV Inf
	 "tjuovvot" V* TV Der1 Der/l V Imprt Pl2
"<tjuovvolit>"
	 "tjuovvolit" V TV Imprt Pl2
	 "tjuovvot" V* TV Der1 Der/l V Inf
	 "tjuovvolit" V TV Inf
	 "tjuovvot" V* TV Der1 Der/l V Imprt Pl2
"<tjuovvut>"
	 "tjuovvot" V TV ImprtII Pl2
	 "tjuovvo" N Sg Acc PxSg2
	 "tjuovvot" V* TV Der3 Actor N Sg Acc PxSg2
	 "tjuovvot" V* TV Der3 Actor N Sg Gen PxSg2
	 "tjuovvo" N Sg Gen PxSg2
	 "tjuovvo" N Sg Nom PxSg2
	 "tjuovvot" V TV Imprt Pl2
	 "tjuovvot" V* TV Der3 Actor N Sg Nom PxSg2
"<tjuotsedit>"
	 "tjuohtset" V* IV Der1 Der/d V Imprt Pl2
	 "tjuohtset" V* IV Der1 Der/d V Inf
"<tjuottjadit>"
	 "tjuottjadit" V IV Inf
	 "tjuottjadit" V IV Imprt Pl2
"<tjuottjastit>"
	 "tjuottjastit" V IV Imprt Pl2
	 "tjuottjastit" V IV Inf
"<tjuodtjelit>"
	 "tjuodtjelit" V IV Imprt Pl2
	 "tjuodtjelit" V IV Inf
"<tjuottjeldit>"
	 "tjuottjeldit" V TV Inf
	 "tjuottjeldit" V TV Imprt Pl2
"<tjuodtjelit>"
	 "tjuodtjelit" V IV Imprt Pl2
	 "tjuodtjelit" V IV Inf
"<tjuottjodit>"
	 "tjuottjodit" V TV Inf
	 "tjuodtjot" V* IV Der1 Der/d V Imprt Pl2
	 "tjuottjodit" V TV Imprt Pl2
	 "tjuodtjot" V* IV Der1 Der/d V Inf
"<tjuottjodit>"
	 "tjuottjodit" V TV Inf
	 "tjuodtjot" V* IV Der1 Der/d V Imprt Pl2
	 "tjuottjodit" V TV Imprt Pl2
	 "tjuodtjot" V* IV Der1 Der/d V Inf
"<tjuodtjot>"
	 "tjuodtjot" V IV Inf
	 "tjuodtjo" N Pl Nom PxSg2
	 "tjuodtjot" Adv
	 "tjuodtjot" V* IV Der3 Actor N Pl Nom PxSg2
"<tjuottjáldahttet>"
	 "tjuottjáldahttet" V TV Inf
	 "tjuottjáldahttet" V* TV Der3 Actor N Pl Nom PxSg2
"<sjurádit>"
	 "sjurrat" V* IV Der1 Der/d V Inf
	 "sjurrat" V* IV Der1 Der/d V Imprt Pl2
	 "sjurrat" V* IV Der1 Der/u/a/åd V Imprt Pl2
	 "sjurrat" V* IV Der1 Der/u/a/åd V Inf
"<tjuorvudit>"
	 "tjuorvudit" V TV Imprt Pl2
	 "tjuorvudit" V TV Inf
	 "tjuorvvot" V* TV Der1 Der/u/a/åd V Inf
	 "tjuorvvot" V* TV Der1 Der/u/a/åd V Imprt Pl2
"<tjuvdijdit>"
	 "tjuvdde" N Pl Acc PxSg2
"<tjuvddidit>"
	 "tjuvddit" V* TV Der1 Der/d V Imprt Pl2
	 "tjuvddit" V* TV Der1 Der/d V Inf
"<sjuvggalit>"
	 "sjuvggalit" V IV Imprt Pl2
	 "sjuvggat" V* IV Der1 Der/l V Imprt Pl2
	 "sjuvggalit" V IV Inf
	 "sjuvggat" V* IV Der1 Der/l V Inf
"<sjuvgedit>"
	 "sjuvgedit" V IV Imprt Pl2
	 "sjuvgedit" V IV Inf
"<sjuvgedit>"
	 "sjuvgedit" V IV Imprt Pl2
	 "sjuvgedit" V IV Inf
"<tjuovgijdit>"
	 "tjuovgijdit" ?
"<tjuovgudit>"
	 "tjuovgudit" V IV Imprt Pl2
	 "tjuovgudit" V IV Inf
"<gabmardit>"
	 "gabmardit" ?
"<gamárdit>"
	 "gamárdit" ?
"<tjuovudit>"
	 "tjuovudit" V TV Inf
	 "tjuovvot" V* TV Der1 Der/u/a/åd V Inf
	 "tjuovudit" V TV Imprt Pl2
	 "tjuovvot" V* TV Der1 Der/u/a/åd V Imprt Pl2
"<tjábbodit>"
	 "tjábbodit" ?
"<tjábbolit>"
	 "tjábbot" V* IV Der1 Der/l V Inf
	 "tjábbot" V* IV Der1 Der/l V Imprt Pl2
"<tjábbut>"
	 "tjábbot" V* IV Der3 Actor N Sg Gen PxSg2
	 "tjábbot" V* IV Der3 Actor N Sg Nom PxSg2
	 "tjábbot" V IV Imprt Pl2
	 "tjábbot" V* IV Der3 Actor N Sg Acc PxSg2
	 "tjábbot" V IV ImprtII Pl2
"<tjádjánit>"
	 "tjádjánit" V IV Inf
	 "tjádjánit" V IV Imprt Pl2
"<tjáhkkidit>"
	 "tjáhkkit" V* TV Der1 Der/d V Imprt Pl2
	 "tjáhkkidit" V TV Imprt Pl2
	 "tjáhkkidit" V TV Inf
	 "tjáhkkit" V* TV Der1 Der/d V Inf
"<tjáhkkidit>"
	 "tjáhkkit" V* TV Der1 Der/d V Imprt Pl2
	 "tjáhkkidit" V TV Imprt Pl2
	 "tjáhkkidit" V TV Inf
	 "tjáhkkit" V* TV Der1 Der/d V Inf
"<tjáhkkistit>"
	 "tjáhkkit" V* TV Der1 Der/st V Imprt Pl2
	 "tjáhkkit" V* TV Der1 Der/st V Inf
"<tjáhpudahttet>"
	 "tjáhpudit" V* IV Der1 Der/ahtte V Inf
	 "tjáhpudit" V* IV Der1 Der/ahtte V* Der3 Actor N Pl Nom PxSg2
"<tjáhpudit>"
	 "tjáhpudit" V IV Imprt Pl2
	 "tjáhppot" V* IV Der1 Der/u/a/åd V Imprt Pl2
	 "tjáhpudit" V IV Inf
	 "tjáhppot" V* IV Der1 Der/u/a/åd V Inf
"<tjáhppadit>"
	 "tjáhppat" A Sg Nom PxSg2
	 "tjáhppat" A Sg Gen PxSg2
	 "tjáhppat" A Sg Acc PxSg2
	 "tjáhppat" A* Der2 Der/at Adv
"<tjáhppádit>"
	 "tjáhppádit" ?
"<vuosedit>"
	 "vuosedit" V TV Inf
	 "vuosedit" V TV Imprt Pl2
"<tjágŋalit>"
	 "tjágŋalit" V IV Imprt Pl2
	 "tjágŋat" V* IV Der1 Der/l V Imprt Pl2
	 "tjágŋalit" V IV Inf
	 "tjágŋat" V* IV Der1 Der/l V Inf
"<tjágŋat>"
	 "tjágŋat" V IV Inf
"<tjálatjit>"
	 "tjálatjit" V TV Inf
	 "tjálatjit" V TV Imprt Pl2
"<tjálestit>"
	 "tjálestit" V TV Inf
	 "tjálestit" V TV Imprt Pl2
	 "tjállet" V* TV Der1 Der/st V Inf
	 "tjállet" V* TV Der1 Der/st V Imprt Pl2
"<tjálggadit>"
	 "tjálggadit" V TV Imprt Pl2
	 "tjálggadit" V TV Inf
"<tjálggalit>"
	 "tjálggat" V* IV Der1 Der/l V Imprt Pl2
	 "tjálggat" V* IV Der1 Der/l V Inf
"<tjáledit>"
	 "tjáledit" V TV Inf
	 "tjállet" V* TV Der1 Der/d V Imprt Pl2
	 "tjáledit" V TV Imprt Pl2
	 "tjállet" V* TV Der1 Der/d V Inf
"<tjálestit>"
	 "tjálestit" V TV Inf
	 "tjálestit" V TV Imprt Pl2
	 "tjállet" V* TV Der1 Der/st V Inf
	 "tjállet" V* TV Der1 Der/st V Imprt Pl2
"<tjállelit>"
	 "tjállet" V* TV Der1 Der/l V Inf
	 "tjállet" V* TV Der1 Der/l V Imprt Pl2
"<tjállet>"
	 "tjállet" V TV Inf
	 "tjállet" V* TV Der3 Actor N Pl Nom PxSg2
	 "tjálle" N Pl Nom PxSg2
"<tjállásit>"
	 "tjálle" N Sg Ill PxSg2
	 "tjállet" V* TV Der3 Actor N Sg Ill PxSg2
"<sjárralahttet>"
	 "sjárrat" V* IV Der1 Der/lahtte V* Der3 Actor N Pl Nom PxSg2
	 "sjárrat" V* IV Der1 Der/lahtte V Inf
"<tjasskadit>"
	 "tjasskadit" ?
"<tjaskadit>"
	 "tjasskat" V* TV Der1 Der/d V Imprt Pl2
	 "tjasskat" V* TV Der1 Der/d V Inf
	 "tjasskat" V* TV Der1 Der/u/a/åd V Inf
	 "tjasskat" V* TV Der1 Der/u/a/åd V Imprt Pl2
"<sjávddásit>"
	 "sjávddet" V* IV Der3 Actor N Sg Ill PxSg2
"<tjávddásit>"
	 "tjávddet" V* IV Der3 Actor N Sg Ill PxSg2
"<tjávvásit>"
	 "tjávvásit" V IV Inf
	 "tjávvásit" V IV Imprt Pl2
"<tjáŋadit>"
	 "tjágŋat" V* IV Der1 Der/u/a/åd V Imprt Pl2
	 "tjáŋadit" V IV Inf
	 "tjáŋadit" V IV Imprt Pl2
	 "tjágŋat" V* IV Der1 Der/u/a/åd V Inf
	 "tjágŋat" V* IV Der1 Der/d V Inf
	 "tjágŋat" V* IV Der1 Der/d V Imprt Pl2
"<tjárgatjit>"
	 "tjárggat" V IV Sup
"<tjavggat>"
	 "tjavggat" A Sg Nom
	 "tjavggat" V IV Inf
"<tjuovggat>"
	 "tjuovggat" A Sg Nom
	 "tjuovggat" V TV Inf
	 "tjuovgga" N Sg Nom PxSg2
"<sihtat>"
	 "sihtat" V TV Inf
"<dibmat>"
	 "dibmat" V IV Inf
	 "dibmadit" V TV Ind Prs Sg3
"<duolbbat>"
	 "duolbbat" A Sg Nom
"<gasskat>"
	 "gasska" N Sg Nom PxSg2
	 "gasskat" V TV Inf
	 "gasskat" Adv
"<ruodjot>"
	 "ruodjot" V IV Inf
"<njuolggat>"
	 "njuolggat" V IV Inf
	 "njuolggat" A Sg Nom
"<rihpat>"
	 "rihpat" V TV Inf
	 "rihpa" N Sg Nom PxSg2
"<såjådit>"
	 "sådjåt" V* IV Der1 Der/u/a/åd V Inf
	 "sådjåt" V* IV Der1 Der/d V Inf
	 "sådjåt" V* IV Der1 Der/u/a/åd V Imprt Pl2
	 "såjådit" V TV Inf
	 "såjådit" V TV Imprt Pl2
	 "sådjåt" V* IV Der1 Der/d V Imprt Pl2
"<ieredit>"
	 "ieredit" V TV Inf
	 "ieredit" V TV Imprt Pl2
"<stiellit>"
	 "stiellit" V* TV Der1 Der/d V Ind Prs Sg3
	 "stiellit" V TV Inf
"<viehkat>"
	 "viehkat" V IV Inf
"<messet>"
	 "messet" ?
"<lávet>"
	 "lávve" N Pl Nom PxSg2
